{
  "1": {
    "ደረሰ": {
      "english": "arrive",
      "perfect": {
        "1sg": {
          "fidel": "ደረስኩ",
          "translit": "därräsku",
          "en": "I arrived"
        },
        "2sgm": {
          "fidel": "ደረስክ",
          "translit": "därräsk",
          "en": "you (m.) arrived"
        },
        "2sgf": {
          "fidel": "ደረስሽ",
          "translit": "därräsš",
          "en": "you (f.) arrived"
        },
        "3sgm": {
          "fidel": "ደረሰ",
          "translit": "därräsä",
          "en": "he arrived"
        },
        "3sgf": {
          "fidel": "ደረሰች",
          "translit": "därräsäčč",
          "en": "she arrived"
        },
        "1pl": {
          "fidel": "ደረስን",
          "translit": "därräsn",
          "en": "we arrived"
        },
        "2pl": {
          "fidel": "ደረሳችሁ",
          "translit": "därräsaččəhu",
          "en": "you arrived"
        },
        "3pl": {
          "fidel": "ደረሱ",
          "translit": "därräsu",
          "en": "they arrived"
        }
      },
      "imperfective_compound": {
        "1sg": {
          "fidel": "እደርሳለሁ",
          "translit": "ədärsallähu",
          "en": "I arrive / I will arrive"
        },
        "2sgm": {
          "fidel": "ትደርሳለህ",
          "translit": "tədärsalläh",
          "en": "you (m.) arrive / you (m.) will arrive"
        },
        "2sgf": {
          "fidel": "ትደርሺያለሽ",
          "translit": "tədäršiyalläš",
          "en": "you (f.) arrive / you (f.) will arrive"
        },
        "3sgm": {
          "fidel": "ይደርሳል",
          "translit": "yədärsall",
          "en": "he arrives / he will arrive"
        },
        "3sgf": {
          "fidel": "ትደርሳለች",
          "translit": "tədärsalläčč",
          "en": "she arrives / she will arrive"
        },
        "1pl": {
          "fidel": "እንደርሳለን",
          "translit": "əndärsallän",
          "en": "we arrive / we will arrive"
        },
        "2pl": {
          "fidel": "ትደርሳላችሁ",
          "translit": "tədärsallaččəhu",
          "en": "you arrive / you will arrive"
        },
        "3pl": {
          "fidel": "ይደርሳሉ",
          "translit": "yədärsallu",
          "en": "they arrive / they will arrive"
        }
      },
      "gerund": {
        "1sg": {
          "fidel": "ደርሼ",
          "translit": "därəšše",
          "en": "(I) having arrived"
        },
        "2sgm": {
          "fidel": "ደርሰህ",
          "translit": "därsäh",
          "en": "(you (m.)) having arrived"
        },
        "2sgf": {
          "fidel": "ደርሰሽ",
          "translit": "därsäš",
          "en": "(you (f.)) having arrived"
        },
        "3sgm": {
          "fidel": "ደርሶ",
          "translit": "därso",
          "en": "(he) having arrived"
        },
        "3sgf": {
          "fidel": "ደርሳ",
          "translit": "därsa",
          "en": "(she) having arrived"
        },
        "1pl": {
          "fidel": "ደርሰን",
          "translit": "därsän",
          "en": "(we) having arrived"
        },
        "2pl": {
          "fidel": "ደርሳችሁ",
          "translit": "därsaččəhu",
          "en": "(you) having arrived"
        },
        "3pl": {
          "fidel": "ደርሰው",
          "translit": "därsäw",
          "en": "(they) having arrived"
        }
      },
      "compound_gerund": {
        "1sg": {
          "fidel": "ደርሼያለሁ",
          "translit": "därəššeyallähu",
          "en": "I have arrived"
        },
        "2sgm": {
          "fidel": "ደርሰሃል",
          "translit": "därsähall",
          "en": "you (m.) have arrived"
        },
        "2sgf": {
          "fidel": "ደርሰሻል",
          "translit": "därsäšall",
          "en": "you (f.) have arrived"
        },
        "3sgm": {
          "fidel": "ደርሷል",
          "translit": "därswall",
          "en": "he has arrived"
        },
        "3sgf": {
          "fidel": "ደርሳለች",
          "translit": "därsalläčč",
          "en": "she has arrived"
        },
        "1pl": {
          "fidel": "ደርሰናል",
          "translit": "därsänall",
          "en": "we have arrived"
        },
        "2pl": {
          "fidel": "ደርሳችኋል",
          "translit": "därsaččhwall",
          "en": "you have arrived"
        },
        "3pl": {
          "fidel": "ደርሰዋል",
          "translit": "därsäwall",
          "en": "they have arrived"
        }
      },
      "jussive_imperative": {
        "1sg": {
          "fidel": "ልድረስ",
          "translit": "lədräs",
          "en": "let me arrive"
        },
        "2sgm": {
          "fidel": "ድረስ",
          "translit": "dəräs",
          "en": "[you (m.)] arrive!"
        },
        "2sgf": {
          "fidel": "ድረሽ",
          "translit": "dəräš",
          "en": "[you (f.)] arrive!"
        },
        "3sgm": {
          "fidel": "ይድረስ",
          "translit": "yədräs",
          "en": "let him arrive"
        },
        "3sgf": {
          "fidel": "ትድረስ",
          "translit": "tədräs",
          "en": "let her arrive"
        },
        "1pl": {
          "fidel": "እንድረስ",
          "translit": "əndräs",
          "en": "let us arrive"
        },
        "2pl": {
          "fidel": "ድረሱ",
          "translit": "dəräsu",
          "en": "[you] arrive!"
        },
        "3pl": {
          "fidel": "ይድረሱ",
          "translit": "yədräsu",
          "en": "let them arrive"
        }
      },
      "negative_perfect": {
        "1sg": {
          "fidel": "አልደረስኩም",
          "translit": "aldärräskumm",
          "en": "I didn't arrive"
        },
        "2sgm": {
          "fidel": "አልደረስክም",
          "translit": "aldärräskəmm",
          "en": "you (m.) didn't arrive"
        },
        "2sgf": {
          "fidel": "አልደረስሽም",
          "translit": "aldärräsšəmm",
          "en": "you (f.) didn't arrive"
        },
        "3sgm": {
          "fidel": "አልደረሰም",
          "translit": "aldärräsämm",
          "en": "he didn't arrive"
        },
        "3sgf": {
          "fidel": "አልደረሰችም",
          "translit": "aldärräsäččəmm",
          "en": "she didn't arrive"
        },
        "1pl": {
          "fidel": "አልደረስንም",
          "translit": "aldärräsnəmm",
          "en": "we didn't arrive"
        },
        "2pl": {
          "fidel": "አልደረሳችሁም",
          "translit": "aldärräsaččəhumm",
          "en": "you didn't arrive"
        },
        "3pl": {
          "fidel": "አልደረሱም",
          "translit": "aldärräsumm",
          "en": "they didn't arrive"
        }
      },
      "negative_imperfective": {
        "1sg": {
          "fidel": "አልደርስም",
          "translit": "aldärsəmm",
          "en": "I don't arrive"
        },
        "2sgm": {
          "fidel": "አትደርስም",
          "translit": "atdärsəmm",
          "en": "you (m.) don't arrive"
        },
        "2sgf": {
          "fidel": "አትደርሺም",
          "translit": "atdäršimm",
          "en": "you (f.) don't arrive"
        },
        "3sgm": {
          "fidel": "አይደርስም",
          "translit": "aydärsəmm",
          "en": "he doesn't arrive"
        },
        "3sgf": {
          "fidel": "አትደርስም",
          "translit": "atdärsəmm",
          "en": "she doesn't arrive"
        },
        "1pl": {
          "fidel": "አእንደርስም",
          "translit": "andärsəmm",
          "en": "we don't arrive"
        },
        "2pl": {
          "fidel": "አትደርሱም",
          "translit": "atdärsumm",
          "en": "you don't arrive"
        },
        "3pl": {
          "fidel": "አይደርሱም",
          "translit": "aydärsumm",
          "en": "they don't arrive"
        }
      },
      "negative_jussive_imperative": {
        "1sg": {
          "fidel": "አልድረስ",
          "translit": "alədräs",
          "en": "let me not arrive"
        },
        "2sgm": {
          "fidel": "አትድረስ",
          "translit": "attədräs",
          "en": "[you (m.)] don't arrive!"
        },
        "2sgf": {
          "fidel": "አትድረሽ",
          "translit": "attədräš",
          "en": "[you (f.)] don't arrive!"
        },
        "3sgm": {
          "fidel": "አይድረስ",
          "translit": "ayədräs",
          "en": "let him not arrive"
        },
        "3sgf": {
          "fidel": "አትድረስ",
          "translit": "attədräs",
          "en": "let her not arrive"
        },
        "1pl": {
          "fidel": "አንድረስ",
          "translit": "annədräs",
          "en": "let us not arrive"
        },
        "2pl": {
          "fidel": "አትድረሱ",
          "translit": "attədräsu",
          "en": "[you] don't arrive!"
        },
        "3pl": {
          "fidel": "አይድረሱ",
          "translit": "ayədräsu",
          "en": "let them not arrive"
        }
      },
      "infinitive": {
        "fidel": "መድረስ",
        "translit": "mädräs",
        "en": "to arrive"
      }
    },
    "ነገረ": {
      "english": "tell",
      "perfect": {
        "1sg": {
          "fidel": "ነገርኩ",
          "translit": "näggärku",
          "en": "I told"
        },
        "2sgm": {
          "fidel": "ነገርክ",
          "translit": "näggärk",
          "en": "you (m.) told"
        },
        "2sgf": {
          "fidel": "ነገርሽ",
          "translit": "näggärš",
          "en": "you (f.) told"
        },
        "3sgm": {
          "fidel": "ነገረ",
          "translit": "näggärä",
          "en": "he told"
        },
        "3sgf": {
          "fidel": "ነገረች",
          "translit": "näggäräčč",
          "en": "she told"
        },
        "1pl": {
          "fidel": "ነገርን",
          "translit": "näggärn",
          "en": "we told"
        },
        "2pl": {
          "fidel": "ነገራችሁ",
          "translit": "näggäraččəhu",
          "en": "you told"
        },
        "3pl": {
          "fidel": "ነገሩ",
          "translit": "näggäru",
          "en": "they told"
        }
      },
      "imperfective_compound": {
        "1sg": {
          "fidel": "እነግራለሁ",
          "translit": "ənägrallähu",
          "en": "I tell / I will tell"
        },
        "2sgm": {
          "fidel": "ትነግራለህ",
          "translit": "tənägralläh",
          "en": "you (m.) tell / you (m.) will tell"
        },
        "2sgf": {
          "fidel": "ትነግሪያለሽ",
          "translit": "tənägriyalläš",
          "en": "you (f.) tell / you (f.) will tell"
        },
        "3sgm": {
          "fidel": "ይነግራል",
          "translit": "yənägrall",
          "en": "he tells / he will tell"
        },
        "3sgf": {
          "fidel": "ትነግራለች",
          "translit": "tənägralläčč",
          "en": "she tells / she will tell"
        },
        "1pl": {
          "fidel": "እንነግራለን",
          "translit": "ənnägrallän",
          "en": "we tell / we will tell"
        },
        "2pl": {
          "fidel": "ትነግራላችሁ",
          "translit": "tənägrallaččəhu",
          "en": "you tell / you will tell"
        },
        "3pl": {
          "fidel": "ይነግራሉ",
          "translit": "yənägrallu",
          "en": "they tell / they will tell"
        }
      },
      "gerund": {
        "1sg": {
          "fidel": "ነግሬ",
          "translit": "nägərre",
          "en": "(I) having told"
        },
        "2sgm": {
          "fidel": "ነግረህ",
          "translit": "nägräh",
          "en": "(you (m.)) having told"
        },
        "2sgf": {
          "fidel": "ነግረሽ",
          "translit": "nägräš",
          "en": "(you (f.)) having told"
        },
        "3sgm": {
          "fidel": "ነግሮ",
          "translit": "nägro",
          "en": "(he) having told"
        },
        "3sgf": {
          "fidel": "ነግራ",
          "translit": "nägra",
          "en": "(she) having told"
        },
        "1pl": {
          "fidel": "ነግረን",
          "translit": "nägrän",
          "en": "(we) having told"
        },
        "2pl": {
          "fidel": "ነግራችሁ",
          "translit": "nägraččəhu",
          "en": "(you) having told"
        },
        "3pl": {
          "fidel": "ነግረው",
          "translit": "nägräw",
          "en": "(they) having told"
        }
      },
      "compound_gerund": {
        "1sg": {
          "fidel": "ነግሬያለሁ",
          "translit": "nägərreyallähu",
          "en": "I have told"
        },
        "2sgm": {
          "fidel": "ነግረሃል",
          "translit": "nägrähall",
          "en": "you (m.) have told"
        },
        "2sgf": {
          "fidel": "ነግረሻል",
          "translit": "nägräšall",
          "en": "you (f.) have told"
        },
        "3sgm": {
          "fidel": "ነግሯል",
          "translit": "nägrwall",
          "en": "he has told"
        },
        "3sgf": {
          "fidel": "ነግራለች",
          "translit": "nägralläčč",
          "en": "she has told"
        },
        "1pl": {
          "fidel": "ነግረናል",
          "translit": "nägränall",
          "en": "we have told"
        },
        "2pl": {
          "fidel": "ነግራችኋል",
          "translit": "nägraččhwall",
          "en": "you have told"
        },
        "3pl": {
          "fidel": "ነግረዋል",
          "translit": "nägräwall",
          "en": "they have told"
        }
      },
      "jussive_imperative": {
        "1sg": {
          "fidel": "ልንገር",
          "translit": "ləngär",
          "en": "let me tell"
        },
        "2sgm": {
          "fidel": "ንገር",
          "translit": "nəgär",
          "en": "[you (m.)] tell!"
        },
        "2sgf": {
          "fidel": "ንገሪ",
          "translit": "nəgäri",
          "en": "[you (f.)] tell!"
        },
        "3sgm": {
          "fidel": "ይንገር",
          "translit": "yəngär",
          "en": "let him tell"
        },
        "3sgf": {
          "fidel": "ትንገር",
          "translit": "təngär",
          "en": "let her tell"
        },
        "1pl": {
          "fidel": "እንንገር",
          "translit": "ənngär",
          "en": "let us tell"
        },
        "2pl": {
          "fidel": "ንገሩ",
          "translit": "nəgäru",
          "en": "[you] tell!"
        },
        "3pl": {
          "fidel": "ይንገሩ",
          "translit": "yəngäru",
          "en": "let them tell"
        }
      },
      "negative_perfect": {
        "1sg": {
          "fidel": "አልነገርኩም",
          "translit": "alnäggärkumm",
          "en": "I didn't tell"
        },
        "2sgm": {
          "fidel": "አልነገርክም",
          "translit": "alnäggärkəmm",
          "en": "you (m.) didn't tell"
        },
        "2sgf": {
          "fidel": "አልነገርሽም",
          "translit": "alnäggäršəmm",
          "en": "you (f.) didn't tell"
        },
        "3sgm": {
          "fidel": "አልነገረም",
          "translit": "alnäggärämm",
          "en": "he didn't tell"
        },
        "3sgf": {
          "fidel": "አልነገረችም",
          "translit": "alnäggäräččəmm",
          "en": "she didn't tell"
        },
        "1pl": {
          "fidel": "አልነገርንም",
          "translit": "alnäggärnəmm",
          "en": "we didn't tell"
        },
        "2pl": {
          "fidel": "አልነገራችሁም",
          "translit": "alnäggäraččəhumm",
          "en": "you didn't tell"
        },
        "3pl": {
          "fidel": "አልነገሩም",
          "translit": "alnäggärumm",
          "en": "they didn't tell"
        }
      },
      "negative_imperfective": {
        "1sg": {
          "fidel": "አልነግርም",
          "translit": "alnägrəmm",
          "en": "I don't tell"
        },
        "2sgm": {
          "fidel": "አትነግርም",
          "translit": "atnägrəmm",
          "en": "you (m.) don't tell"
        },
        "2sgf": {
          "fidel": "አትነግሪም",
          "translit": "atnägrimm",
          "en": "you (f.) don't tell"
        },
        "3sgm": {
          "fidel": "አይነግርም",
          "translit": "aynägrəmm",
          "en": "he doesn't tell"
        },
        "3sgf": {
          "fidel": "አትነግርም",
          "translit": "atnägrəmm",
          "en": "she doesn't tell"
        },
        "1pl": {
          "fidel": "አእንነግርም",
          "translit": "annägrəmm",
          "en": "we don't tell"
        },
        "2pl": {
          "fidel": "አትነግሩም",
          "translit": "atnägrumm",
          "en": "you don't tell"
        },
        "3pl": {
          "fidel": "አይነግሩም",
          "translit": "aynägrumm",
          "en": "they don't tell"
        }
      },
      "negative_jussive_imperative": {
        "1sg": {
          "fidel": "አልንገር",
          "translit": "aləngär",
          "en": "let me not tell"
        },
        "2sgm": {
          "fidel": "አትንገር",
          "translit": "attəngär",
          "en": "[you (m.)] don't tell!"
        },
        "2sgf": {
          "fidel": "አትንገሪ",
          "translit": "attəngäri",
          "en": "[you (f.)] don't tell!"
        },
        "3sgm": {
          "fidel": "አይንገር",
          "translit": "ayəngär",
          "en": "let him not tell"
        },
        "3sgf": {
          "fidel": "አትንገር",
          "translit": "attəngär",
          "en": "let her not tell"
        },
        "1pl": {
          "fidel": "አንንገር",
          "translit": "annəngär",
          "en": "let us not tell"
        },
        "2pl": {
          "fidel": "አትንገሩ",
          "translit": "attəngäru",
          "en": "[you] don't tell!"
        },
        "3pl": {
          "fidel": "አይንገሩ",
          "translit": "ayəngäru",
          "en": "let them not tell"
        }
      },
      "infinitive": {
        "fidel": "መንገር",
        "translit": "mängär",
        "en": "to tell"
      }
    },
    "ከፈለ": {
      "english": "pay",
      "perfect": {
        "1sg": {
          "fidel": "ከፈልኩ",
          "translit": "käffälku",
          "en": "I payed"
        },
        "2sgm": {
          "fidel": "ከፈልክ",
          "translit": "käffälk",
          "en": "you (m.) payed"
        },
        "2sgf": {
          "fidel": "ከፈልሽ",
          "translit": "käffälš",
          "en": "you (f.) payed"
        },
        "3sgm": {
          "fidel": "ከፈለ",
          "translit": "käffälä",
          "en": "he payed"
        },
        "3sgf": {
          "fidel": "ከፈለች",
          "translit": "käffäläčč",
          "en": "she payed"
        },
        "1pl": {
          "fidel": "ከፈልን",
          "translit": "käffäln",
          "en": "we payed"
        },
        "2pl": {
          "fidel": "ከፈላችሁ",
          "translit": "käffälaččəhu",
          "en": "you payed"
        },
        "3pl": {
          "fidel": "ከፈሉ",
          "translit": "käffälu",
          "en": "they payed"
        }
      },
      "imperfective_compound": {
        "1sg": {
          "fidel": "እከፍላለሁ",
          "translit": "əkäflallähu",
          "en": "I pay / I will pay"
        },
        "2sgm": {
          "fidel": "ትከፍላለህ",
          "translit": "təkäflalläh",
          "en": "you (m.) pay / you (m.) will pay"
        },
        "2sgf": {
          "fidel": "ትከፍያለሽ",
          "translit": "təkäfyalläš",
          "en": "you (f.) pay / you (f.) will pay"
        },
        "3sgm": {
          "fidel": "ይከፍላል",
          "translit": "yəkäflall",
          "en": "he pays / he will pay"
        },
        "3sgf": {
          "fidel": "ትከፍላለች",
          "translit": "təkäflalläčč",
          "en": "she pays / she will pay"
        },
        "1pl": {
          "fidel": "እንከፍላለን",
          "translit": "ənkäflallän",
          "en": "we pay / we will pay"
        },
        "2pl": {
          "fidel": "ትከፍላላችሁ",
          "translit": "təkäflallaččəhu",
          "en": "you pay / you will pay"
        },
        "3pl": {
          "fidel": "ይከፍላሉ",
          "translit": "yəkäflallu",
          "en": "they pay / they will pay"
        }
      },
      "gerund": {
        "1sg": {
          "fidel": "ከፍዬ",
          "translit": "käfəyye",
          "en": "(I) having payed"
        },
        "2sgm": {
          "fidel": "ከፍለህ",
          "translit": "käfläh",
          "en": "(you (m.)) having payed"
        },
        "2sgf": {
          "fidel": "ከፍለሽ",
          "translit": "käfläš",
          "en": "(you (f.)) having payed"
        },
        "3sgm": {
          "fidel": "ከፍሎ",
          "translit": "käflo",
          "en": "(he) having payed"
        },
        "3sgf": {
          "fidel": "ከፍላ",
          "translit": "käfla",
          "en": "(she) having payed"
        },
        "1pl": {
          "fidel": "ከፍለን",
          "translit": "käflän",
          "en": "(we) having payed"
        },
        "2pl": {
          "fidel": "ከፍላችሁ",
          "translit": "käflaččəhu",
          "en": "(you) having payed"
        },
        "3pl": {
          "fidel": "ከፍለው",
          "translit": "käfläw",
          "en": "(they) having payed"
        }
      },
      "compound_gerund": {
        "1sg": {
          "fidel": "ከፍዬያለሁ",
          "translit": "käfəyyeyallähu",
          "en": "I have payed"
        },
        "2sgm": {
          "fidel": "ከፍለሃል",
          "translit": "käflähall",
          "en": "you (m.) have payed"
        },
        "2sgf": {
          "fidel": "ከፍለሻል",
          "translit": "käfläšall",
          "en": "you (f.) have payed"
        },
        "3sgm": {
          "fidel": "ከፍሏል",
          "translit": "käflwall",
          "en": "he has payed"
        },
        "3sgf": {
          "fidel": "ከፍላለች",
          "translit": "käflalläčč",
          "en": "she has payed"
        },
        "1pl": {
          "fidel": "ከፍለናል",
          "translit": "käflänall",
          "en": "we have payed"
        },
        "2pl": {
          "fidel": "ከፍላችኋል",
          "translit": "käflaččhwall",
          "en": "you have payed"
        },
        "3pl": {
          "fidel": "ከፍለዋል",
          "translit": "käfläwall",
          "en": "they have payed"
        }
      },
      "jussive_imperative": {
        "1sg": {
          "fidel": "ልክፈል",
          "translit": "ləkfäl",
          "en": "let me pay"
        },
        "2sgm": {
          "fidel": "ክፈል",
          "translit": "kəfäl",
          "en": "[you (m.)] pay!"
        },
        "2sgf": {
          "fidel": "ክፈይ",
          "translit": "kəfäyi",
          "en": "[you (f.)] pay!"
        },
        "3sgm": {
          "fidel": "ይክፈል",
          "translit": "yəkfäl",
          "en": "let him pay"
        },
        "3sgf": {
          "fidel": "ትክፈል",
          "translit": "təkfäl",
          "en": "let her pay"
        },
        "1pl": {
          "fidel": "እንክፈል",
          "translit": "ənkfäl",
          "en": "let us pay"
        },
        "2pl": {
          "fidel": "ክፈሉ",
          "translit": "kəfälu",
          "en": "[you] pay!"
        },
        "3pl": {
          "fidel": "ይክፈሉ",
          "translit": "yəkfälu",
          "en": "let them pay"
        }
      },
      "negative_perfect": {
        "1sg": {
          "fidel": "አልከፈልኩም",
          "translit": "alkäffälkumm",
          "en": "I didn't pay"
        },
        "2sgm": {
          "fidel": "አልከፈልክም",
          "translit": "alkäffälkəmm",
          "en": "you (m.) didn't pay"
        },
        "2sgf": {
          "fidel": "አልከፈልሽም",
          "translit": "alkäffälšəmm",
          "en": "you (f.) didn't pay"
        },
        "3sgm": {
          "fidel": "አልከፈለም",
          "translit": "alkäffälämm",
          "en": "he didn't pay"
        },
        "3sgf": {
          "fidel": "አልከፈለችም",
          "translit": "alkäffäläččəmm",
          "en": "she didn't pay"
        },
        "1pl": {
          "fidel": "አልከፈልንም",
          "translit": "alkäffälnəmm",
          "en": "we didn't pay"
        },
        "2pl": {
          "fidel": "አልከፈላችሁም",
          "translit": "alkäffälaččəhumm",
          "en": "you didn't pay"
        },
        "3pl": {
          "fidel": "አልከፈሉም",
          "translit": "alkäffälumm",
          "en": "they didn't pay"
        }
      },
      "negative_imperfective": {
        "1sg": {
          "fidel": "አልከፍልም",
          "translit": "alkäfləmm",
          "en": "I don't pay"
        },
        "2sgm": {
          "fidel": "አትከፍልም",
          "translit": "atkäfləmm",
          "en": "you (m.) don't pay"
        },
        "2sgf": {
          "fidel": "አትከፍዪም",
          "translit": "atkäfyimm",
          "en": "you (f.) don't pay"
        },
        "3sgm": {
          "fidel": "አይከፍልም",
          "translit": "aykäfləmm",
          "en": "he doesn't pay"
        },
        "3sgf": {
          "fidel": "አትከፍልም",
          "translit": "atkäfləmm",
          "en": "she doesn't pay"
        },
        "1pl": {
          "fidel": "አእንከፍልም",
          "translit": "ankäfləmm",
          "en": "we don't pay"
        },
        "2pl": {
          "fidel": "አትከፍሉም",
          "translit": "atkäflumm",
          "en": "you don't pay"
        },
        "3pl": {
          "fidel": "አይከፍሉም",
          "translit": "aykäflumm",
          "en": "they don't pay"
        }
      },
      "negative_jussive_imperative": {
        "1sg": {
          "fidel": "አልክፈል",
          "translit": "aləkfäl",
          "en": "let me not pay"
        },
        "2sgm": {
          "fidel": "አትክፈል",
          "translit": "attəkfäl",
          "en": "[you (m.)] don't pay!"
        },
        "2sgf": {
          "fidel": "አትክፈይ",
          "translit": "attəkfäyi",
          "en": "[you (f.)] don't pay!"
        },
        "3sgm": {
          "fidel": "አይክፈል",
          "translit": "ayəkfäl",
          "en": "let him not pay"
        },
        "3sgf": {
          "fidel": "አትክፈል",
          "translit": "attəkfäl",
          "en": "let her not pay"
        },
        "1pl": {
          "fidel": "አንክፈል",
          "translit": "annəkfäl",
          "en": "let us not pay"
        },
        "2pl": {
          "fidel": "አትክፈሉ",
          "translit": "attəkfälu",
          "en": "[you] don't pay!"
        },
        "3pl": {
          "fidel": "አይክፈሉ",
          "translit": "ayəkfälu",
          "en": "let them not pay"
        }
      },
      "infinitive": {
        "fidel": "መክፈል",
        "translit": "mäkfäl",
        "en": "to pay"
      }
    },
    "ገደለ": {
      "english": "kill",
      "perfect": {
        "1sg": {
          "fidel": "ገደልኩ",
          "translit": "gäddälku",
          "en": "I killed"
        },
        "2sgm": {
          "fidel": "ገደልክ",
          "translit": "gäddälk",
          "en": "you (m.) killed"
        },
        "2sgf": {
          "fidel": "ገደልሽ",
          "translit": "gäddälš",
          "en": "you (f.) killed"
        },
        "3sgm": {
          "fidel": "ገደለ",
          "translit": "gäddälä",
          "en": "he killed"
        },
        "3sgf": {
          "fidel": "ገደለች",
          "translit": "gäddäläčč",
          "en": "she killed"
        },
        "1pl": {
          "fidel": "ገደልን",
          "translit": "gäddäln",
          "en": "we killed"
        },
        "2pl": {
          "fidel": "ገደላችሁ",
          "translit": "gäddälaččəhu",
          "en": "you killed"
        },
        "3pl": {
          "fidel": "ገደሉ",
          "translit": "gäddälu",
          "en": "they killed"
        }
      },
      "imperfective_compound": {
        "1sg": {
          "fidel": "እገድላለሁ",
          "translit": "əgädlallähu",
          "en": "I kill / I will kill"
        },
        "2sgm": {
          "fidel": "ትገድላለህ",
          "translit": "təgädlalläh",
          "en": "you (m.) kill / you (m.) will kill"
        },
        "2sgf": {
          "fidel": "ትገድያለሽ",
          "translit": "təgädyalläš",
          "en": "you (f.) kill / you (f.) will kill"
        },
        "3sgm": {
          "fidel": "ይገድላል",
          "translit": "yəgädlall",
          "en": "he kills / he will kill"
        },
        "3sgf": {
          "fidel": "ትገድላለች",
          "translit": "təgädlalläčč",
          "en": "she kills / she will kill"
        },
        "1pl": {
          "fidel": "እንገድላለን",
          "translit": "əngädlallän",
          "en": "we kill / we will kill"
        },
        "2pl": {
          "fidel": "ትገድላላችሁ",
          "translit": "təgädlallaččəhu",
          "en": "you kill / you will kill"
        },
        "3pl": {
          "fidel": "ይገድላሉ",
          "translit": "yəgädlallu",
          "en": "they kill / they will kill"
        }
      },
      "gerund": {
        "1sg": {
          "fidel": "ገድዬ",
          "translit": "gädəyye",
          "en": "(I) having killed"
        },
        "2sgm": {
          "fidel": "ገድለህ",
          "translit": "gädläh",
          "en": "(you (m.)) having killed"
        },
        "2sgf": {
          "fidel": "ገድለሽ",
          "translit": "gädläš",
          "en": "(you (f.)) having killed"
        },
        "3sgm": {
          "fidel": "ገድሎ",
          "translit": "gädlo",
          "en": "(he) having killed"
        },
        "3sgf": {
          "fidel": "ገድላ",
          "translit": "gädla",
          "en": "(she) having killed"
        },
        "1pl": {
          "fidel": "ገድለን",
          "translit": "gädlän",
          "en": "(we) having killed"
        },
        "2pl": {
          "fidel": "ገድላችሁ",
          "translit": "gädlaččəhu",
          "en": "(you) having killed"
        },
        "3pl": {
          "fidel": "ገድለው",
          "translit": "gädläw",
          "en": "(they) having killed"
        }
      },
      "compound_gerund": {
        "1sg": {
          "fidel": "ገድዬያለሁ",
          "translit": "gädəyyeyallähu",
          "en": "I have killed"
        },
        "2sgm": {
          "fidel": "ገድለሃል",
          "translit": "gädlähall",
          "en": "you (m.) have killed"
        },
        "2sgf": {
          "fidel": "ገድለሻል",
          "translit": "gädläšall",
          "en": "you (f.) have killed"
        },
        "3sgm": {
          "fidel": "ገድሏል",
          "translit": "gädlwall",
          "en": "he has killed"
        },
        "3sgf": {
          "fidel": "ገድላለች",
          "translit": "gädlalläčč",
          "en": "she has killed"
        },
        "1pl": {
          "fidel": "ገድለናል",
          "translit": "gädlänall",
          "en": "we have killed"
        },
        "2pl": {
          "fidel": "ገድላችኋል",
          "translit": "gädlaččhwall",
          "en": "you have killed"
        },
        "3pl": {
          "fidel": "ገድለዋል",
          "translit": "gädläwall",
          "en": "they have killed"
        }
      },
      "jussive_imperative": {
        "1sg": {
          "fidel": "ልግደል",
          "translit": "ləgdäl",
          "en": "let me kill"
        },
        "2sgm": {
          "fidel": "ግደል",
          "translit": "gədäl",
          "en": "[you (m.)] kill!"
        },
        "2sgf": {
          "fidel": "ግደይ",
          "translit": "gədäy",
          "en": "[you (f.)] kill!"
        },
        "3sgm": {
          "fidel": "ይግደል",
          "translit": "yəgdäl",
          "en": "let him kill"
        },
        "3sgf": {
          "fidel": "ትግደል",
          "translit": "təgdäl",
          "en": "let her kill"
        },
        "1pl": {
          "fidel": "እንግደል",
          "translit": "əngdäl",
          "en": "let us kill"
        },
        "2pl": {
          "fidel": "ግደሉ",
          "translit": "gədälu",
          "en": "[you] kill!"
        },
        "3pl": {
          "fidel": "ይግደሉ",
          "translit": "yəgdälu",
          "en": "let them kill"
        }
      },
      "negative_perfect": {
        "1sg": {
          "fidel": "አልገደልኩም",
          "translit": "algäddälkumm",
          "en": "I didn't kill"
        },
        "2sgm": {
          "fidel": "አልገደልክም",
          "translit": "algäddälkəmm",
          "en": "you (m.) didn't kill"
        },
        "2sgf": {
          "fidel": "አልገደልሽም",
          "translit": "algäddälšəmm",
          "en": "you (f.) didn't kill"
        },
        "3sgm": {
          "fidel": "አልገደለም",
          "translit": "algäddälämm",
          "en": "he didn't kill"
        },
        "3sgf": {
          "fidel": "አልገደለችም",
          "translit": "algäddäläččəmm",
          "en": "she didn't kill"
        },
        "1pl": {
          "fidel": "አልገደልንም",
          "translit": "algäddälnəmm",
          "en": "we didn't kill"
        },
        "2pl": {
          "fidel": "አልገደላችሁም",
          "translit": "algäddälaččəhumm",
          "en": "you didn't kill"
        },
        "3pl": {
          "fidel": "አልገደሉም",
          "translit": "algäddälumm",
          "en": "they didn't kill"
        }
      },
      "negative_imperfective": {
        "1sg": {
          "fidel": "አልገድልም",
          "translit": "algädləmm",
          "en": "I don't kill"
        },
        "2sgm": {
          "fidel": "አትገድልም",
          "translit": "atgädləmm",
          "en": "you (m.) don't kill"
        },
        "2sgf": {
          "fidel": "አትገድዪም",
          "translit": "atgädyimm",
          "en": "you (f.) don't kill"
        },
        "3sgm": {
          "fidel": "አይገድልም",
          "translit": "aygädləmm",
          "en": "he doesn't kill"
        },
        "3sgf": {
          "fidel": "አትገድልም",
          "translit": "atgädləmm",
          "en": "she doesn't kill"
        },
        "1pl": {
          "fidel": "አእንገድልም",
          "translit": "angädləmm",
          "en": "we don't kill"
        },
        "2pl": {
          "fidel": "አትገድሉም",
          "translit": "atgädlumm",
          "en": "you don't kill"
        },
        "3pl": {
          "fidel": "አይገድሉም",
          "translit": "aygädlumm",
          "en": "they don't kill"
        }
      },
      "negative_jussive_imperative": {
        "1sg": {
          "fidel": "አልግደል",
          "translit": "aləgdäl",
          "en": "let me not kill"
        },
        "2sgm": {
          "fidel": "አትግደል",
          "translit": "attəgdäl",
          "en": "[you (m.)] don't kill!"
        },
        "2sgf": {
          "fidel": "አትግደይ",
          "translit": "attəgdäy",
          "en": "[you (f.)] don't kill!"
        },
        "3sgm": {
          "fidel": "አይግደል",
          "translit": "ayəgdäl",
          "en": "let him not kill"
        },
        "3sgf": {
          "fidel": "አትግደል",
          "translit": "attəgdäl",
          "en": "let her not kill"
        },
        "1pl": {
          "fidel": "አንግደል",
          "translit": "annəgdäl",
          "en": "let us not kill"
        },
        "2pl": {
          "fidel": "አትግደሉ",
          "translit": "attəgdälu",
          "en": "[you] don't kill!"
        },
        "3pl": {
          "fidel": "አይግደሉ",
          "translit": "ayəgdälu",
          "en": "let them not kill"
        }
      },
      "infinitive": {
        "fidel": "መግደል",
        "translit": "mägdäl",
        "en": "to kill"
      }
    },
    "ፈጠረ": {
      "english": "create",
      "perfect": {
        "1sg": {
          "fidel": "ፈጠርኩ",
          "translit": "fäṭṭärku",
          "en": "I created"
        },
        "2sgm": {
          "fidel": "ፈጠርክ",
          "translit": "fäṭṭärk",
          "en": "you (m.) created"
        },
        "2sgf": {
          "fidel": "ፈጠርሽ",
          "translit": "fäṭṭärš",
          "en": "you (f.) created"
        },
        "3sgm": {
          "fidel": "ፈጠረ",
          "translit": "fäṭṭärä",
          "en": "he created"
        },
        "3sgf": {
          "fidel": "ፈጠረች",
          "translit": "fäṭṭäräčč",
          "en": "she created"
        },
        "1pl": {
          "fidel": "ፈጠርን",
          "translit": "fäṭṭärn",
          "en": "we created"
        },
        "2pl": {
          "fidel": "ፈጠራችሁ",
          "translit": "fäṭṭäraččəhu",
          "en": "you created"
        },
        "3pl": {
          "fidel": "ፈጠሩ",
          "translit": "fäṭṭäru",
          "en": "they created"
        }
      },
      "imperfective_compound": {
        "1sg": {
          "fidel": "እፈጥራለሁ",
          "translit": "əfäṭrallähu",
          "en": "I create / I will create"
        },
        "2sgm": {
          "fidel": "ትፈጥራለህ",
          "translit": "təfäṭralläh",
          "en": "you (m.) create / you (m.) will create"
        },
        "2sgf": {
          "fidel": "ትፈጥሪያለሽ",
          "translit": "təfäṭriyalläš",
          "en": "you (f.) create / you (f.) will create"
        },
        "3sgm": {
          "fidel": "ይፈጥራል",
          "translit": "yəfäṭrall",
          "en": "he creates / he will create"
        },
        "3sgf": {
          "fidel": "ትፈጥራለች",
          "translit": "təfäṭralläčč",
          "en": "she creates / she will create"
        },
        "1pl": {
          "fidel": "እንፈጥራለን",
          "translit": "ənfäṭrallän",
          "en": "we create / we will create"
        },
        "2pl": {
          "fidel": "ትፈጥራላችሁ",
          "translit": "təfäṭrallaččəhu",
          "en": "you create / you will create"
        },
        "3pl": {
          "fidel": "ይፈጥራሉ",
          "translit": "yəfäṭrallu",
          "en": "they create / they will create"
        }
      },
      "gerund": {
        "1sg": {
          "fidel": "ፈጥሬ",
          "translit": "fäṭərre",
          "en": "(I) having created"
        },
        "2sgm": {
          "fidel": "ፈጥረህ",
          "translit": "fäṭräh",
          "en": "(you (m.)) having created"
        },
        "2sgf": {
          "fidel": "ፈጥረሽ",
          "translit": "fäṭräš",
          "en": "(you (f.)) having created"
        },
        "3sgm": {
          "fidel": "ፈጥሮ",
          "translit": "fäṭro",
          "en": "(he) having created"
        },
        "3sgf": {
          "fidel": "ፈጥራ",
          "translit": "fäṭra",
          "en": "(she) having created"
        },
        "1pl": {
          "fidel": "ፈጥረን",
          "translit": "fäṭrän",
          "en": "(we) having created"
        },
        "2pl": {
          "fidel": "ፈጥራችሁ",
          "translit": "fäṭraččəhu",
          "en": "(you) having created"
        },
        "3pl": {
          "fidel": "ፈጥረው",
          "translit": "fäṭräw",
          "en": "(they) having created"
        }
      },
      "compound_gerund": {
        "1sg": {
          "fidel": "ፈጥሬያለሁ",
          "translit": "fäṭərreyallähu",
          "en": "I have created"
        },
        "2sgm": {
          "fidel": "ፈጥረሃል",
          "translit": "fäṭrähall",
          "en": "you (m.) have created"
        },
        "2sgf": {
          "fidel": "ፈጥረሻል",
          "translit": "fäṭräšall",
          "en": "you (f.) have created"
        },
        "3sgm": {
          "fidel": "ፈጥሯል",
          "translit": "fäṭrwall",
          "en": "he has created"
        },
        "3sgf": {
          "fidel": "ፈጥራለች",
          "translit": "fäṭralläčč",
          "en": "she has created"
        },
        "1pl": {
          "fidel": "ፈጥረናል",
          "translit": "fäṭränall",
          "en": "we have created"
        },
        "2pl": {
          "fidel": "ፈጥራችኋል",
          "translit": "fäṭraččhwall",
          "en": "you have created"
        },
        "3pl": {
          "fidel": "ፈጥረዋል",
          "translit": "fäṭräwall",
          "en": "they have created"
        }
      },
      "jussive_imperative": {
        "1sg": {
          "fidel": "ልፍጠር",
          "translit": "ləfṭär",
          "en": "let me create"
        },
        "2sgm": {
          "fidel": "ፍጠር",
          "translit": "fəṭär",
          "en": "[you (m.)] create!"
        },
        "2sgf": {
          "fidel": "ፍጠሪ",
          "translit": "fəṭäri",
          "en": "[you (f.)] create!"
        },
        "3sgm": {
          "fidel": "ይፍጠር",
          "translit": "yəfṭär",
          "en": "let him create"
        },
        "3sgf": {
          "fidel": "ትፍጠር",
          "translit": "təfṭär",
          "en": "let her create"
        },
        "1pl": {
          "fidel": "እንፍጠር",
          "translit": "ənfṭär",
          "en": "let us create"
        },
        "2pl": {
          "fidel": "ፍጠሩ",
          "translit": "fəṭäru",
          "en": "[you] create!"
        },
        "3pl": {
          "fidel": "ይፍጠሩ",
          "translit": "yəfṭäru",
          "en": "let them create"
        }
      },
      "negative_perfect": {
        "1sg": {
          "fidel": "አልፈጠርኩም",
          "translit": "alfäṭṭärkumm",
          "en": "I didn't create"
        },
        "2sgm": {
          "fidel": "አልፈጠርክም",
          "translit": "alfäṭṭärkəmm",
          "en": "you (m.) didn't create"
        },
        "2sgf": {
          "fidel": "አልፈጠርሽም",
          "translit": "alfäṭṭäršəmm",
          "en": "you (f.) didn't create"
        },
        "3sgm": {
          "fidel": "አልፈጠረም",
          "translit": "alfäṭṭärämm",
          "en": "he didn't create"
        },
        "3sgf": {
          "fidel": "አልፈጠረችም",
          "translit": "alfäṭṭäräččəmm",
          "en": "she didn't create"
        },
        "1pl": {
          "fidel": "አልፈጠርንም",
          "translit": "alfäṭṭärnəmm",
          "en": "we didn't create"
        },
        "2pl": {
          "fidel": "አልፈጠራችሁም",
          "translit": "alfäṭṭäraččəhumm",
          "en": "you didn't create"
        },
        "3pl": {
          "fidel": "አልፈጠሩም",
          "translit": "alfäṭṭärumm",
          "en": "they didn't create"
        }
      },
      "negative_imperfective": {
        "1sg": {
          "fidel": "አልፈጥርም",
          "translit": "alfäṭrəmm",
          "en": "I don't create"
        },
        "2sgm": {
          "fidel": "አትፈጥርም",
          "translit": "atfäṭrəmm",
          "en": "you (m.) don't create"
        },
        "2sgf": {
          "fidel": "አትፈጥሪም",
          "translit": "atfäṭrimm",
          "en": "you (f.) don't create"
        },
        "3sgm": {
          "fidel": "አይፈጥርም",
          "translit": "ayfäṭrəmm",
          "en": "he doesn't create"
        },
        "3sgf": {
          "fidel": "አትፈጥርም",
          "translit": "atfäṭrəmm",
          "en": "she doesn't create"
        },
        "1pl": {
          "fidel": "አእንፈጥርም",
          "translit": "anfäṭrəmm",
          "en": "we don't create"
        },
        "2pl": {
          "fidel": "አትፈጥሩም",
          "translit": "atfäṭrumm",
          "en": "you don't create"
        },
        "3pl": {
          "fidel": "አይፈጥሩም",
          "translit": "ayfäṭrumm",
          "en": "they don't create"
        }
      },
      "negative_jussive_imperative": {
        "1sg": {
          "fidel": "አልፍጠር",
          "translit": "aləfṭär",
          "en": "let me not create"
        },
        "2sgm": {
          "fidel": "አትፍጠር",
          "translit": "attəfṭär",
          "en": "[you (m.)] don't create!"
        },
        "2sgf": {
          "fidel": "አትፍጠሪ",
          "translit": "attəfṭäri",
          "en": "[you (f.)] don't create!"
        },
        "3sgm": {
          "fidel": "አይፍጠር",
          "translit": "ayəfṭär",
          "en": "let him not create"
        },
        "3sgf": {
          "fidel": "አትፍጠር",
          "translit": "attəfṭär",
          "en": "let her not create"
        },
        "1pl": {
          "fidel": "አንፍጠር",
          "translit": "annəfṭär",
          "en": "let us not create"
        },
        "2pl": {
          "fidel": "አትፍጠሩ",
          "translit": "attəfṭäru",
          "en": "[you] don't create!"
        },
        "3pl": {
          "fidel": "አይፍጠሩ",
          "translit": "ayəfṭäru",
          "en": "let them not create"
        }
      },
      "infinitive": {
        "fidel": "መፍጠር",
        "translit": "mäfṭär",
        "en": "to create"
      }
    },
    "ከፈተ": {
      "english": "open",
      "perfect": {
        "1sg": {
          "fidel": "ከፈትኩ",
          "translit": "käffätku",
          "en": "I opened"
        },
        "2sgm": {
          "fidel": "ከፈትክ",
          "translit": "käffätk",
          "en": "you (m.) opened"
        },
        "2sgf": {
          "fidel": "ከፈትሽ",
          "translit": "käffätš",
          "en": "you (f.) opened"
        },
        "3sgm": {
          "fidel": "ከፈተ",
          "translit": "käffätä",
          "en": "he opened"
        },
        "3sgf": {
          "fidel": "ከፈተች",
          "translit": "käffätäčč",
          "en": "she opened"
        },
        "1pl": {
          "fidel": "ከፈትን",
          "translit": "käffätn",
          "en": "we opened"
        },
        "2pl": {
          "fidel": "ከፈታችሁ",
          "translit": "käffätaččəhu",
          "en": "you opened"
        },
        "3pl": {
          "fidel": "ከፈቱ",
          "translit": "käffätu",
          "en": "they opened"
        }
      },
      "imperfective_compound": {
        "1sg": {
          "fidel": "እከፍታለሁ",
          "translit": "əkäftallähu",
          "en": "I open / I will open"
        },
        "2sgm": {
          "fidel": "ትከፍታለህ",
          "translit": "təkäftalläh",
          "en": "you (m.) open / you (m.) will open"
        },
        "2sgf": {
          "fidel": "ትከፍቺያለሽ",
          "translit": "təkäfčiyalläš",
          "en": "you (f.) open / you (f.) will open"
        },
        "3sgm": {
          "fidel": "ይከፍታል",
          "translit": "yəkäftall",
          "en": "he opens / he will open"
        },
        "3sgf": {
          "fidel": "ትከፍታለች",
          "translit": "təkäftalläčč",
          "en": "she opens / she will open"
        },
        "1pl": {
          "fidel": "እንከፍታለን",
          "translit": "ənkäftallän",
          "en": "we open / we will open"
        },
        "2pl": {
          "fidel": "ትከፍታላችሁ",
          "translit": "təkäftallaččəhu",
          "en": "you open / you will open"
        },
        "3pl": {
          "fidel": "ይከፍታሉ",
          "translit": "yəkäftallu",
          "en": "they open / they will open"
        }
      },
      "gerund": {
        "1sg": {
          "fidel": "ከፍቼ",
          "translit": "käfəčče",
          "en": "(I) having opened"
        },
        "2sgm": {
          "fidel": "ከፍተህ",
          "translit": "käftäh",
          "en": "(you (m.)) having opened"
        },
        "2sgf": {
          "fidel": "ከፍተሽ",
          "translit": "käftäš",
          "en": "(you (f.)) having opened"
        },
        "3sgm": {
          "fidel": "ከፍቶ",
          "translit": "käfto",
          "en": "(he) having opened"
        },
        "3sgf": {
          "fidel": "ከፍታ",
          "translit": "käfta",
          "en": "(she) having opened"
        },
        "1pl": {
          "fidel": "ከፍተን",
          "translit": "käftän",
          "en": "(we) having opened"
        },
        "2pl": {
          "fidel": "ከፍታችሁ",
          "translit": "käftaččəhu",
          "en": "(you) having opened"
        },
        "3pl": {
          "fidel": "ከፍተው",
          "translit": "käftäw",
          "en": "(they) having opened"
        }
      },
      "compound_gerund": {
        "1sg": {
          "fidel": "ከፍቼያለሁ",
          "translit": "käfəččeyallähu",
          "en": "I have opened"
        },
        "2sgm": {
          "fidel": "ከፍተሃል",
          "translit": "käftähall",
          "en": "you (m.) have opened"
        },
        "2sgf": {
          "fidel": "ከፍተሻል",
          "translit": "käftäšall",
          "en": "you (f.) have opened"
        },
        "3sgm": {
          "fidel": "ከፍቷል",
          "translit": "käftwall",
          "en": "he has opened"
        },
        "3sgf": {
          "fidel": "ከፍታለች",
          "translit": "käftalläčč",
          "en": "she has opened"
        },
        "1pl": {
          "fidel": "ከፍተናል",
          "translit": "käftänall",
          "en": "we have opened"
        },
        "2pl": {
          "fidel": "ከፍታችኋል",
          "translit": "käftaččhwall",
          "en": "you have opened"
        },
        "3pl": {
          "fidel": "ከፍተዋል",
          "translit": "käftäwall",
          "en": "they have opened"
        }
      },
      "jussive_imperative": {
        "1sg": {
          "fidel": "ልክፈት",
          "translit": "ləkfät",
          "en": "let me open"
        },
        "2sgm": {
          "fidel": "ክፈት",
          "translit": "kəfät",
          "en": "[you (m.)] open!"
        },
        "2sgf": {
          "fidel": "ክፈች",
          "translit": "kəfäč",
          "en": "[you (f.)] open!"
        },
        "3sgm": {
          "fidel": "ይክፈት",
          "translit": "yəkfät",
          "en": "let him open"
        },
        "3sgf": {
          "fidel": "ትክፈት",
          "translit": "təkfät",
          "en": "let her open"
        },
        "1pl": {
          "fidel": "እንክፈት",
          "translit": "ənkfät",
          "en": "let us open"
        },
        "2pl": {
          "fidel": "ክፈቱ",
          "translit": "kəfätu",
          "en": "[you] open!"
        },
        "3pl": {
          "fidel": "ይክፈቱ",
          "translit": "yəkfätu",
          "en": "let them open"
        }
      },
      "negative_perfect": {
        "1sg": {
          "fidel": "አልከፈትኩም",
          "translit": "alkäffätkumm",
          "en": "I didn't open"
        },
        "2sgm": {
          "fidel": "አልከፈትክም",
          "translit": "alkäffätkəmm",
          "en": "you (m.) didn't open"
        },
        "2sgf": {
          "fidel": "አልከፈትሽም",
          "translit": "alkäffätšəmm",
          "en": "you (f.) didn't open"
        },
        "3sgm": {
          "fidel": "አልከፈተም",
          "translit": "alkäffätämm",
          "en": "he didn't open"
        },
        "3sgf": {
          "fidel": "አልከፈተችም",
          "translit": "alkäffätäččəmm",
          "en": "she didn't open"
        },
        "1pl": {
          "fidel": "አልከፈትንም",
          "translit": "alkäffätnəmm",
          "en": "we didn't open"
        },
        "2pl": {
          "fidel": "አልከፈታችሁም",
          "translit": "alkäffätaččəhumm",
          "en": "you didn't open"
        },
        "3pl": {
          "fidel": "አልከፈቱም",
          "translit": "alkäffätumm",
          "en": "they didn't open"
        }
      },
      "negative_imperfective": {
        "1sg": {
          "fidel": "አልከፍትም",
          "translit": "alkäftəmm",
          "en": "I don't open"
        },
        "2sgm": {
          "fidel": "አትከፍትም",
          "translit": "atkäftəmm",
          "en": "you (m.) don't open"
        },
        "2sgf": {
          "fidel": "አትከፍቺም",
          "translit": "atkäfčimm",
          "en": "you (f.) don't open"
        },
        "3sgm": {
          "fidel": "አይከፍትም",
          "translit": "aykäftəmm",
          "en": "he doesn't open"
        },
        "3sgf": {
          "fidel": "አትከፍትም",
          "translit": "atkäftəmm",
          "en": "she doesn't open"
        },
        "1pl": {
          "fidel": "አእንከፍትም",
          "translit": "ankäftəmm",
          "en": "we don't open"
        },
        "2pl": {
          "fidel": "አትከፍቱም",
          "translit": "atkäftumm",
          "en": "you don't open"
        },
        "3pl": {
          "fidel": "አይከፍቱም",
          "translit": "aykäftumm",
          "en": "they don't open"
        }
      },
      "negative_jussive_imperative": {
        "1sg": {
          "fidel": "አልክፈት",
          "translit": "aləkfät",
          "en": "let me not open"
        },
        "2sgm": {
          "fidel": "አትክፈት",
          "translit": "attəkfät",
          "en": "[you (m.)] don't open!"
        },
        "2sgf": {
          "fidel": "አትክፈች",
          "translit": "attəkfäč",
          "en": "[you (f.)] don't open!"
        },
        "3sgm": {
          "fidel": "አይክፈት",
          "translit": "ayəkfät",
          "en": "let him not open"
        },
        "3sgf": {
          "fidel": "አትክፈት",
          "translit": "attəkfät",
          "en": "let her not open"
        },
        "1pl": {
          "fidel": "አንክፈት",
          "translit": "annəkfät",
          "en": "let us not open"
        },
        "2pl": {
          "fidel": "አትክፈቱ",
          "translit": "attəkfätu",
          "en": "[you] don't open!"
        },
        "3pl": {
          "fidel": "አይክፈቱ",
          "translit": "ayəkfätu",
          "en": "let them not open"
        }
      },
      "infinitive": {
        "fidel": "መክፈት",
        "translit": "mäkfät",
        "en": "to open"
      }
    },
    "ወሰደ": {
      "english": "take",
      "perfect": {
        "1sg": {
          "fidel": "ወሰድኩ",
          "translit": "wässädku",
          "en": "I taked"
        },
        "2sgm": {
          "fidel": "ወሰድክ",
          "translit": "wässädk",
          "en": "you (m.) taked"
        },
        "2sgf": {
          "fidel": "ወሰድሽ",
          "translit": "wässädš",
          "en": "you (f.) taked"
        },
        "3sgm": {
          "fidel": "ወሰደ",
          "translit": "wässädä",
          "en": "he taked"
        },
        "3sgf": {
          "fidel": "ወሰደች",
          "translit": "wässädäčč",
          "en": "she taked"
        },
        "1pl": {
          "fidel": "ወሰድን",
          "translit": "wässädn",
          "en": "we taked"
        },
        "2pl": {
          "fidel": "ወሰዳችሁ",
          "translit": "wässädaččəhu",
          "en": "you taked"
        },
        "3pl": {
          "fidel": "ወሰዱ",
          "translit": "wässädu",
          "en": "they taked"
        }
      },
      "imperfective_compound": {
        "1sg": {
          "fidel": "እወስዳለሁ",
          "translit": "əwäsdallähu",
          "en": "I take / I will take"
        },
        "2sgm": {
          "fidel": "ትወስዳለህ",
          "translit": "təwäsdalläh",
          "en": "you (m.) take / you (m.) will take"
        },
        "2sgf": {
          "fidel": "ትወስጂያለሽ",
          "translit": "təwäsjiyalläš",
          "en": "you (f.) take / you (f.) will take"
        },
        "3sgm": {
          "fidel": "ይወስዳል",
          "translit": "yəwäsdall",
          "en": "he takes / he will take"
        },
        "3sgf": {
          "fidel": "ትወስዳለች",
          "translit": "təwäsdalläčč",
          "en": "she takes / she will take"
        },
        "1pl": {
          "fidel": "እንወስዳለን",
          "translit": "ənwäsdallän",
          "en": "we take / we will take"
        },
        "2pl": {
          "fidel": "ትወስዳላችሁ",
          "translit": "təwäsdallaččəhu",
          "en": "you take / you will take"
        },
        "3pl": {
          "fidel": "ይወስዳሉ",
          "translit": "yəwäsdallu",
          "en": "they take / they will take"
        }
      },
      "gerund": {
        "1sg": {
          "fidel": "ወስጄ",
          "translit": "wäsəjje",
          "en": "(I) having taked"
        },
        "2sgm": {
          "fidel": "ወስደህ",
          "translit": "wäsdäh",
          "en": "(you (m.)) having taked"
        },
        "2sgf": {
          "fidel": "ወስደሽ",
          "translit": "wäsdäš",
          "en": "(you (f.)) having taked"
        },
        "3sgm": {
          "fidel": "ወስዶ",
          "translit": "wäsdo",
          "en": "(he) having taked"
        },
        "3sgf": {
          "fidel": "ወስዳ",
          "translit": "wäsda",
          "en": "(she) having taked"
        },
        "1pl": {
          "fidel": "ወስደን",
          "translit": "wäsdän",
          "en": "(we) having taked"
        },
        "2pl": {
          "fidel": "ወስዳችሁ",
          "translit": "wäsdaččəhu",
          "en": "(you) having taked"
        },
        "3pl": {
          "fidel": "ወስደው",
          "translit": "wäsdäw",
          "en": "(they) having taked"
        }
      },
      "compound_gerund": {
        "1sg": {
          "fidel": "ወስጄያለሁ",
          "translit": "wäsəjjeyallähu",
          "en": "I have taked"
        },
        "2sgm": {
          "fidel": "ወስደሃል",
          "translit": "wäsdähall",
          "en": "you (m.) have taked"
        },
        "2sgf": {
          "fidel": "ወስደሻል",
          "translit": "wäsdäšall",
          "en": "you (f.) have taked"
        },
        "3sgm": {
          "fidel": "ወስዷል",
          "translit": "wäsdwall",
          "en": "he has taked"
        },
        "3sgf": {
          "fidel": "ወስዳለች",
          "translit": "wäsdalläčč",
          "en": "she has taked"
        },
        "1pl": {
          "fidel": "ወስደናል",
          "translit": "wäsdänall",
          "en": "we have taked"
        },
        "2pl": {
          "fidel": "ወስዳችኋል",
          "translit": "wäsdaččhwall",
          "en": "you have taked"
        },
        "3pl": {
          "fidel": "ወስደዋል",
          "translit": "wäsdäwall",
          "en": "they have taked"
        }
      },
      "jussive_imperative": {
        "1sg": {
          "fidel": "ልውሰድ",
          "translit": "ləwsäd",
          "en": "let me take"
        },
        "2sgm": {
          "fidel": "ውሰድ",
          "translit": "wəsäd",
          "en": "[you (m.)] take!"
        },
        "2sgf": {
          "fidel": "ውሰጅ",
          "translit": "wəsäj",
          "en": "[you (f.)] take!"
        },
        "3sgm": {
          "fidel": "ይውሰድ",
          "translit": "yəwsäd",
          "en": "let him take"
        },
        "3sgf": {
          "fidel": "ትውሰድ",
          "translit": "təwsäd",
          "en": "let her take"
        },
        "1pl": {
          "fidel": "እንውሰድ",
          "translit": "ənwsäd",
          "en": "let us take"
        },
        "2pl": {
          "fidel": "ውሰዱ",
          "translit": "wəsädu",
          "en": "[you] take!"
        },
        "3pl": {
          "fidel": "ይውሰዱ",
          "translit": "yəwsädu",
          "en": "let them take"
        }
      },
      "negative_perfect": {
        "1sg": {
          "fidel": "አልወሰድኩም",
          "translit": "alwässädkumm",
          "en": "I didn't take"
        },
        "2sgm": {
          "fidel": "አልወሰድክም",
          "translit": "alwässädkəmm",
          "en": "you (m.) didn't take"
        },
        "2sgf": {
          "fidel": "አልወሰድሽም",
          "translit": "alwässädšəmm",
          "en": "you (f.) didn't take"
        },
        "3sgm": {
          "fidel": "አልወሰደም",
          "translit": "alwässädämm",
          "en": "he didn't take"
        },
        "3sgf": {
          "fidel": "አልወሰደችም",
          "translit": "alwässädäččəmm",
          "en": "she didn't take"
        },
        "1pl": {
          "fidel": "አልወሰድንም",
          "translit": "alwässädnəmm",
          "en": "we didn't take"
        },
        "2pl": {
          "fidel": "አልወሰዳችሁም",
          "translit": "alwässädaččəhumm",
          "en": "you didn't take"
        },
        "3pl": {
          "fidel": "አልወሰዱም",
          "translit": "alwässädumm",
          "en": "they didn't take"
        }
      },
      "negative_imperfective": {
        "1sg": {
          "fidel": "አልወስድም",
          "translit": "alwäsdəmm",
          "en": "I don't take"
        },
        "2sgm": {
          "fidel": "አትወስድም",
          "translit": "atwäsdəmm",
          "en": "you (m.) don't take"
        },
        "2sgf": {
          "fidel": "አትወስጂም",
          "translit": "atwäsjimm",
          "en": "you (f.) don't take"
        },
        "3sgm": {
          "fidel": "አይወስድም",
          "translit": "aywäsdəmm",
          "en": "he doesn't take"
        },
        "3sgf": {
          "fidel": "አትወስድም",
          "translit": "atwäsdəmm",
          "en": "she doesn't take"
        },
        "1pl": {
          "fidel": "አእንወስድም",
          "translit": "anwäsdəmm",
          "en": "we don't take"
        },
        "2pl": {
          "fidel": "አትወስዱም",
          "translit": "atwäsdumm",
          "en": "you don't take"
        },
        "3pl": {
          "fidel": "አይወስዱም",
          "translit": "aywäsdumm",
          "en": "they don't take"
        }
      },
      "negative_jussive_imperative": {
        "1sg": {
          "fidel": "አልውሰድ",
          "translit": "aləwsäd",
          "en": "let me not take"
        },
        "2sgm": {
          "fidel": "አትውሰድ",
          "translit": "attəwsäd",
          "en": "[you (m.)] don't take!"
        },
        "2sgf": {
          "fidel": "አትውሰጅ",
          "translit": "attəwsäj",
          "en": "[you (f.)] don't take!"
        },
        "3sgm": {
          "fidel": "አይውሰድ",
          "translit": "ayəwsäd",
          "en": "let him not take"
        },
        "3sgf": {
          "fidel": "አትውሰድ",
          "translit": "attəwsäd",
          "en": "let her not take"
        },
        "1pl": {
          "fidel": "አንውሰድ",
          "translit": "annəwsäd",
          "en": "let us not take"
        },
        "2pl": {
          "fidel": "አትውሰዱ",
          "translit": "attəwsädu",
          "en": "[you] don't take!"
        },
        "3pl": {
          "fidel": "አይውሰዱ",
          "translit": "ayəwsädu",
          "en": "let them not take"
        }
      },
      "infinitive": {
        "fidel": "መውሰድ",
        "translit": "mäwsäd",
        "en": "to take"
      }
    },
    "ለመደ": {
      "english": "get used to",
      "perfect": {
        "1sg": {
          "fidel": "ለመድኩ",
          "translit": "lämmädku",
          "en": "I got used to"
        },
        "2sgm": {
          "fidel": "ለመድክ",
          "translit": "lämmädk",
          "en": "you (m.) got used to"
        },
        "2sgf": {
          "fidel": "ለመድሽ",
          "translit": "lämmädš",
          "en": "you (f.) got used to"
        },
        "3sgm": {
          "fidel": "ለመደ",
          "translit": "lämmädä",
          "en": "he got used to"
        },
        "3sgf": {
          "fidel": "ለመደች",
          "translit": "lämmädäčč",
          "en": "she got used to"
        },
        "1pl": {
          "fidel": "ለመድን",
          "translit": "lämmädn",
          "en": "we got used to"
        },
        "2pl": {
          "fidel": "ለመዳችሁ",
          "translit": "lämmädaččəhu",
          "en": "you got used to"
        },
        "3pl": {
          "fidel": "ለመዱ",
          "translit": "lämmädu",
          "en": "they got used to"
        }
      },
      "imperfective_compound": {
        "1sg": {
          "fidel": "እለምዳለሁ",
          "translit": "əlämdallähu",
          "en": "I get used to / I will get used to"
        },
        "2sgm": {
          "fidel": "ትለምዳለህ",
          "translit": "təlämdalläh",
          "en": "you (m.) get used to / you (m.) will get used to"
        },
        "2sgf": {
          "fidel": "ትለምጃያለሽ",
          "translit": "təlämǧiyalläš",
          "en": "you (f.) get used to / you (f.) will get used to"
        },
        "3sgm": {
          "fidel": "ይለምዳል",
          "translit": "yəlämdall",
          "en": "he gets used to / he will get used to"
        },
        "3sgf": {
          "fidel": "ትለምዳለች",
          "translit": "təlämdalläčč",
          "en": "she gets used to / she will get used to"
        },
        "1pl": {
          "fidel": "እንለምዳለን",
          "translit": "ənlämdallän",
          "en": "we get used to / we will get used to"
        },
        "2pl": {
          "fidel": "ትለምዳላችሁ",
          "translit": "təlämdallaččəhu",
          "en": "you get used to / you will get used to"
        },
        "3pl": {
          "fidel": "ይለምዳሉ",
          "translit": "yəlämdallu",
          "en": "they get used to / they will get used to"
        }
      },
      "gerund": {
        "1sg": {
          "fidel": "ለምጄ",
          "translit": "läməǧǧe",
          "en": "(I) having got used to"
        },
        "2sgm": {
          "fidel": "ለምደህ",
          "translit": "lämdäh",
          "en": "(you (m.)) having got used to"
        },
        "2sgf": {
          "fidel": "ለምደሽ",
          "translit": "lämdäš",
          "en": "(you (f.)) having got used to"
        },
        "3sgm": {
          "fidel": "ለምዶ",
          "translit": "lämdo",
          "en": "(he) having got used to"
        },
        "3sgf": {
          "fidel": "ለምዳ",
          "translit": "lämda",
          "en": "(she) having got used to"
        },
        "1pl": {
          "fidel": "ለምደን",
          "translit": "lämdän",
          "en": "(we) having got used to"
        },
        "2pl": {
          "fidel": "ለምዳችሁ",
          "translit": "lämdaččəhu",
          "en": "(you) having got used to"
        },
        "3pl": {
          "fidel": "ለምደው",
          "translit": "lämdäw",
          "en": "(they) having got used to"
        }
      },
      "compound_gerund": {
        "1sg": {
          "fidel": "ለምጄያለሁ",
          "translit": "läməǧǧeyallähu",
          "en": "I have got used to"
        },
        "2sgm": {
          "fidel": "ለምደሃል",
          "translit": "lämdähall",
          "en": "you (m.) have got used to"
        },
        "2sgf": {
          "fidel": "ለምደሻል",
          "translit": "lämdäšall",
          "en": "you (f.) have got used to"
        },
        "3sgm": {
          "fidel": "ለምዶል",
          "translit": "lämdwall",
          "en": "he has got used to"
        },
        "3sgf": {
          "fidel": "ለምዳለች",
          "translit": "lämdalläčč",
          "en": "she has got used to"
        },
        "1pl": {
          "fidel": "ለምደናል",
          "translit": "lämdänall",
          "en": "we have got used to"
        },
        "2pl": {
          "fidel": "ለምዳችኋል",
          "translit": "lämdaččəhwall",
          "en": "you have got used to"
        },
        "3pl": {
          "fidel": "ለምደዋል",
          "translit": "lämdäwall",
          "en": "they have got used to"
        }
      },
      "jussive_imperative": {
        "1sg": {
          "fidel": "ልልመድ",
          "translit": "ləlmäd",
          "en": "let me get used to"
        },
        "2sgm": {
          "fidel": "ልመድ",
          "translit": "ləmäd",
          "en": "[you (m.)] get used to!"
        },
        "2sgf": {
          "fidel": "ልመጅ",
          "translit": "ləmäǧ",
          "en": "[you (f.)] get used to!"
        },
        "3sgm": {
          "fidel": "ይልመድ",
          "translit": "yəlmäd",
          "en": "let him get used to"
        },
        "3sgf": {
          "fidel": "ትልመድ",
          "translit": "təlmäd",
          "en": "let her get used to"
        },
        "1pl": {
          "fidel": "እንልመድ",
          "translit": "ənnəlmäd",
          "en": "let us get used to"
        },
        "2pl": {
          "fidel": "ልመዱ",
          "translit": "ləmädu",
          "en": "(you) get used to!"
        },
        "3pl": {
          "fidel": "ይልመዱ",
          "translit": "yəlmädu",
          "en": "let them get used to"
        }
      },
      "negative_perfect": {
        "1sg": {
          "fidel": "አልለመድኩም",
          "translit": "allämmädkumm",
          "en": "I didn't get used to"
        },
        "2sgm": {
          "fidel": "አልለመድክም",
          "translit": "allämmädkəmm",
          "en": "you (m.) didn't get used to"
        },
        "2sgf": {
          "fidel": "አልለመድሽም",
          "translit": "allämmädšəmm",
          "en": "you (f.) didn't get used to"
        },
        "3sgm": {
          "fidel": "አልለመደም",
          "translit": "allämmädämm",
          "en": "he didn't get used to"
        },
        "3sgf": {
          "fidel": "አልለመደችም",
          "translit": "allämmädäččəmm",
          "en": "she didn't get used to"
        },
        "1pl": {
          "fidel": "አልለመድንም",
          "translit": "allämmädnəmm",
          "en": "we didn't get used to"
        },
        "2pl": {
          "fidel": "አልለመዳችሁም",
          "translit": "allämmädaččəhumm",
          "en": "you didn't get used to"
        },
        "3pl": {
          "fidel": "አልለመዱም",
          "translit": "allämmädumm",
          "en": "they didn't get used to"
        }
      },
      "negative_imperfective": {
        "1sg": {
          "fidel": "አልለምድም",
          "translit": "allämdəmm",
          "en": "I don't get used to"
        },
        "2sgm": {
          "fidel": "አትለምድም",
          "translit": "atlämdəmm",
          "en": "you (m.) don't get used to"
        },
        "2sgf": {
          "fidel": "አትለምጂም",
          "translit": "atlämǧimm",
          "en": "you (f.) don't get used to"
        },
        "3sgm": {
          "fidel": "አይለምድም",
          "translit": "aylämdəmm",
          "en": "he doesn't get used to"
        },
        "3sgf": {
          "fidel": "አትለምድም",
          "translit": "atlämdəmm",
          "en": "she doesn't get used to"
        },
        "1pl": {
          "fidel": "አንለምድም",
          "translit": "anlämdəmm",
          "en": "we don't get used to"
        },
        "2pl": {
          "fidel": "አትለምዱም",
          "translit": "atlämdumm",
          "en": "you don't get used to"
        },
        "3pl": {
          "fidel": "አይለምዱም",
          "translit": "aylämdumm",
          "en": "they don't get used to"
        }
      },
      "negative_jussive_imperative": {
        "1sg": {
          "fidel": "አልልመድ",
          "translit": "aləlmäd",
          "en": "let me not get used to"
        },
        "2sgm": {
          "fidel": "አትልመድ",
          "translit": "attəlmäd",
          "en": "[you (m.)] don't get used to"
        },
        "2sgf": {
          "fidel": "አትልመጅ",
          "translit": "attəlmäǧ",
          "en": "[you (f.)] don't get used to"
        },
        "3sgm": {
          "fidel": "አይልመድ",
          "translit": "ayəlmäd",
          "en": "let him not get used to"
        },
        "3sgf": {
          "fidel": "አትልመድ",
          "translit": "attəlmäd",
          "en": "let her not get used to"
        },
        "1pl": {
          "fidel": "አንልመድ",
          "translit": "annəlmäd",
          "en": "let us not get used to"
        },
        "2pl": {
          "fidel": "አትልመዱ",
          "translit": "attəlmädu",
          "en": "(you) don't get used to"
        },
        "3pl": {
          "fidel": "አይልመዱ",
          "translit": "ayəlmädu",
          "en": "let them not get used to"
        }
      },
      "infinitive": {
        "fidel": "መልመድ",
        "transliteration": "mälmäd",
        "en": "to get used to"
      }
    },
    "ለቀመ": {
      "english": "glean",
      "perfect": {
        "1sg": {
          "fidel": "ለቀምኩ",
          "translit": "läqqämku",
          "en": "I gleaned"
        },
        "2sgm": {
          "fidel": "ለቀምክ",
          "translit": "läqqämk",
          "en": "you (m.) gleaned"
        },
        "2sgf": {
          "fidel": "ለቀምሽ",
          "translit": "läqqämš",
          "en": "you (f.) gleaned"
        },
        "3sgm": {
          "fidel": "ለቀመ",
          "translit": "läqqämä",
          "en": "he gleaned"
        },
        "3sgf": {
          "fidel": "ለቀመች",
          "translit": "läqqämäčč",
          "en": "she gleaned"
        },
        "1pl": {
          "fidel": "ለቀምን",
          "translit": "läqqämn",
          "en": "we gleaned"
        },
        "2pl": {
          "fidel": "ለቀማችሁ",
          "translit": "läqqämaččəhu",
          "en": "you gleaned"
        },
        "3pl": {
          "fidel": "ለቀሙ",
          "translit": "läqqämu",
          "en": "they gleaned"
        }
      },
      "imperfective_compound": {
        "1sg": {
          "fidel": "እለቅማለሁ",
          "translit": "əläqmallähu",
          "en": "I glean / I will glean"
        },
        "2sgm": {
          "fidel": "ትለቅማለህ",
          "translit": "təläqmalläh",
          "en": "you (m.) glean / you (m.) will glean"
        },
        "2sgf": {
          "fidel": "ትለቅማያለሽ",
          "translit": "təläqmiyalläš",
          "en": "you (f.) glean / you (f.) will glean"
        },
        "3sgm": {
          "fidel": "ይለቅማል",
          "translit": "yəläqmall",
          "en": "he gleans / he will glean"
        },
        "3sgf": {
          "fidel": "ትለቅማለች",
          "translit": "təläqmalläčč",
          "en": "she gleans / she will glean"
        },
        "1pl": {
          "fidel": "እንለቅማለን",
          "translit": "ənläqmallän",
          "en": "we glean / we will glean"
        },
        "2pl": {
          "fidel": "ትለቅማላችሁ",
          "translit": "təläqmallaččəhu",
          "en": "you glean / you will glean"
        },
        "3pl": {
          "fidel": "ይለቅማሉ",
          "translit": "yəläqmallu",
          "en": "they glean / they will glean"
        }
      },
      "gerund": {
        "1sg": {
          "fidel": "ለቅሜ",
          "translit": "läqəmme",
          "en": "(I) having gleaned"
        },
        "2sgm": {
          "fidel": "ለቅመህ",
          "translit": "läqmäh",
          "en": "(you (m.)) having gleaned"
        },
        "2sgf": {
          "fidel": "ለቅመሽ",
          "translit": "läqmäš",
          "en": "(you (f.)) having gleaned"
        },
        "3sgm": {
          "fidel": "ለቅሞ",
          "translit": "läqmo",
          "en": "(he) having gleaned"
        },
        "3sgf": {
          "fidel": "ለቅማ",
          "translit": "läqma",
          "en": "(she) having gleaned"
        },
        "1pl": {
          "fidel": "ለቅመን",
          "translit": "läqmän",
          "en": "(we) having gleaned"
        },
        "2pl": {
          "fidel": "ለቅማችሁ",
          "translit": "läqmaččəhu",
          "en": "(you) having gleaned"
        },
        "3pl": {
          "fidel": "ለቅመው",
          "translit": "läqmäw",
          "en": "(they) having gleaned"
        }
      },
      "compound_gerund": {
        "1sg": {
          "fidel": "ለቅሜያለሁ",
          "translit": "läqəmmeyallähu",
          "en": "I have gleaned"
        },
        "2sgm": {
          "fidel": "ለቅመሃል",
          "translit": "läqmähall",
          "en": "you (m.) have gleaned"
        },
        "2sgf": {
          "fidel": "ለቅመሻል",
          "translit": "läqmäšall",
          "en": "you (f.) have gleaned"
        },
        "3sgm": {
          "fidel": "ለቅሞል",
          "translit": "läqmwall",
          "en": "he has gleaned"
        },
        "3sgf": {
          "fidel": "ለቅማለች",
          "translit": "läqmalläčč",
          "en": "she has gleaned"
        },
        "1pl": {
          "fidel": "ለቅመናል",
          "translit": "läqmänall",
          "en": "we have gleaned"
        },
        "2pl": {
          "fidel": "ለቅማችኋል",
          "translit": "läqmaččəhwall",
          "en": "you have gleaned"
        },
        "3pl": {
          "fidel": "ለቅመዋል",
          "translit": "läqmäwall",
          "en": "they have gleaned"
        }
      },
      "jussive_imperative": {
        "1sg": {
          "fidel": "ልልቀም",
          "translit": "ləlqäm",
          "en": "let me glean"
        },
        "2sgm": {
          "fidel": "ልቀም",
          "translit": "ləqäm",
          "en": "[you (m.)] glean!"
        },
        "2sgf": {
          "fidel": "ልቀሚ",
          "translit": "ləqämi",
          "en": "[you (f.)] glean!"
        },
        "3sgm": {
          "fidel": "ይልቀም",
          "translit": "yəlqäm",
          "en": "let him glean"
        },
        "3sgf": {
          "fidel": "ትልቀም",
          "translit": "təlqäm",
          "en": "let her glean"
        },
        "1pl": {
          "fidel": "እንልቀም",
          "translit": "ənnəlqäm",
          "en": "let us glean"
        },
        "2pl": {
          "fidel": "ልቀሙ",
          "translit": "ləqämu",
          "en": "(you) glean!"
        },
        "3pl": {
          "fidel": "ይልቀሙ",
          "translit": "yəlqämu",
          "en": "let them glean"
        }
      },
      "negative_perfect": {
        "1sg": {
          "fidel": "አልለቀምኩም",
          "translit": "alläqqämkumm",
          "en": "I didn't glean"
        },
        "2sgm": {
          "fidel": "አልለቀምክም",
          "translit": "alläqqämkəmm",
          "en": "you (m.) didn't glean"
        },
        "2sgf": {
          "fidel": "አልለቀምሽም",
          "translit": "alläqqämšəmm",
          "en": "you (f.) didn't glean"
        },
        "3sgm": {
          "fidel": "አልለቀመም",
          "translit": "alläqqämämm",
          "en": "he didn't glean"
        },
        "3sgf": {
          "fidel": "አልለቀመችም",
          "translit": "alläqqämäččəmm",
          "en": "she didn't glean"
        },
        "1pl": {
          "fidel": "አልለቀምንም",
          "translit": "alläqqämnəmm",
          "en": "we didn't glean"
        },
        "2pl": {
          "fidel": "አልለቀማችሁም",
          "translit": "alläqqämaččəhumm",
          "en": "you didn't glean"
        },
        "3pl": {
          "fidel": "አልለቀሙም",
          "translit": "alläqqämumm",
          "en": "they didn't glean"
        }
      },
      "negative_imperfective": {
        "1sg": {
          "fidel": "አልለቅምም",
          "translit": "alläqməmm",
          "en": "I don't glean"
        },
        "2sgm": {
          "fidel": "አትለቅምም",
          "translit": "atläqməmm",
          "en": "you (m.) don't glean"
        },
        "2sgf": {
          "fidel": "አትለቅሚም",
          "translit": "atläqmimm",
          "en": "you (f.) don't glean"
        },
        "3sgm": {
          "fidel": "አይለቅምም",
          "translit": "ayläqməmm",
          "en": "he doesn't glean"
        },
        "3sgf": {
          "fidel": "አትለቅምም",
          "translit": "atläqməmm",
          "en": "she doesn't glean"
        },
        "1pl": {
          "fidel": "አንለቅምም",
          "translit": "anläqməmm",
          "en": "we don't glean"
        },
        "2pl": {
          "fidel": "አትለቅሙም",
          "translit": "atläqmumm",
          "en": "you don't glean"
        },
        "3pl": {
          "fidel": "አይለቅሙም",
          "translit": "ayläqmumm",
          "en": "they don't glean"
        }
      },
      "negative_jussive_imperative": {
        "1sg": {
          "fidel": "አልልቀም",
          "translit": "aləlqäm",
          "en": "let me not glean"
        },
        "2sgm": {
          "fidel": "አትልቀም",
          "translit": "attəlqäm",
          "en": "[you (m.)] don't glean"
        },
        "2sgf": {
          "fidel": "አትልቀሚ",
          "translit": "attəlqämi",
          "en": "[you (f.)] don't glean"
        },
        "3sgm": {
          "fidel": "አይልቀም",
          "translit": "ayəlqäm",
          "en": "let him not glean"
        },
        "3sgf": {
          "fidel": "አትልቀም",
          "translit": "attəlqäm",
          "en": "let her not glean"
        },
        "1pl": {
          "fidel": "አንልቀም",
          "translit": "annəlqäm",
          "en": "let us not glean"
        },
        "2pl": {
          "fidel": "አትልቀሙ",
          "translit": "attəlqämu",
          "en": "(you) don't glean"
        },
        "3pl": {
          "fidel": "አይልቀሙ",
          "translit": "ayəlqämu",
          "en": "let them not glean"
        }
      },
      "infinitive": {
        "fidel": "መልቀም",
        "transliteration": "mälqäm",
        "en": "to glean"
      }
    },
    "ለከፈ": {
      "english": "infect, sniff",
      "perfect": {
        "1sg": {
          "fidel": "ለከፍኩ",
          "translit": "läkkäfku",
          "en": "I infected"
        },
        "2sgm": {
          "fidel": "ለከፍክ",
          "translit": "läkkäfk",
          "en": "you (m.) infected"
        },
        "2sgf": {
          "fidel": "ለከፍሽ",
          "translit": "läkkäfš",
          "en": "you (f.) infected"
        },
        "3sgm": {
          "fidel": "ለከፈ",
          "translit": "läkkäfä",
          "en": "he infected"
        },
        "3sgf": {
          "fidel": "ለከፈች",
          "translit": "läkkäfäčč",
          "en": "she infected"
        },
        "1pl": {
          "fidel": "ለከፍን",
          "translit": "läkkäfn",
          "en": "we infected"
        },
        "2pl": {
          "fidel": "ለከፋችሁ",
          "translit": "läkkäfaččəhu",
          "en": "you infected"
        },
        "3pl": {
          "fidel": "ለከፉ",
          "translit": "läkkäfu",
          "en": "they infected"
        }
      },
      "imperfective_compound": {
        "1sg": {
          "fidel": "እለክፋለሁ",
          "translit": "əläkfallähu",
          "en": "I infect / I will infect"
        },
        "2sgm": {
          "fidel": "ትለክፋለህ",
          "translit": "təläkfalläh",
          "en": "you (m.) infect / you (m.) will infect"
        },
        "2sgf": {
          "fidel": "ትለክፋያለሽ",
          "translit": "təläkfiyalläš",
          "en": "you (f.) infect / you (f.) will infect"
        },
        "3sgm": {
          "fidel": "ይለክፋል",
          "translit": "yəläkfall",
          "en": "he infects / he will infect"
        },
        "3sgf": {
          "fidel": "ትለክፋለች",
          "translit": "təläkfalläčč",
          "en": "she infects / she will infect"
        },
        "1pl": {
          "fidel": "እንለክፋለን",
          "translit": "ənläkfallän",
          "en": "we infect / we will infect"
        },
        "2pl": {
          "fidel": "ትለክፋላችሁ",
          "translit": "təläkfallaččəhu",
          "en": "you infect / you will infect"
        },
        "3pl": {
          "fidel": "ይለክፋሉ",
          "translit": "yəläkfallu",
          "en": "they infect / they will infect"
        }
      },
      "gerund": {
        "1sg": {
          "fidel": "ለክፌ",
          "translit": "läkəffe",
          "en": "(I) having infected"
        },
        "2sgm": {
          "fidel": "ለክፈህ",
          "translit": "läkfäh",
          "en": "(you (m.)) having infected"
        },
        "2sgf": {
          "fidel": "ለክፈሽ",
          "translit": "läkfäš",
          "en": "(you (f.)) having infected"
        },
        "3sgm": {
          "fidel": "ለክፎ",
          "translit": "läkfo",
          "en": "(he) having infected"
        },
        "3sgf": {
          "fidel": "ለክፋ",
          "translit": "läkfa",
          "en": "(she) having infected"
        },
        "1pl": {
          "fidel": "ለክፈን",
          "translit": "läkfän",
          "en": "(we) having infected"
        },
        "2pl": {
          "fidel": "ለክፋችሁ",
          "translit": "läkfaččəhu",
          "en": "(you) having infected"
        },
        "3pl": {
          "fidel": "ለክፈው",
          "translit": "läkfäw",
          "en": "(they) having infected"
        }
      },
      "compound_gerund": {
        "1sg": {
          "fidel": "ለክፌያለሁ",
          "translit": "läkəffeyallähu",
          "en": "I have infected"
        },
        "2sgm": {
          "fidel": "ለክፈሃል",
          "translit": "läkfähall",
          "en": "you (m.) have infected"
        },
        "2sgf": {
          "fidel": "ለክፈሻል",
          "translit": "läkfäšall",
          "en": "you (f.) have infected"
        },
        "3sgm": {
          "fidel": "ለክፎል",
          "translit": "läkfwall",
          "en": "he has infected"
        },
        "3sgf": {
          "fidel": "ለክፋለች",
          "translit": "läkfalläčč",
          "en": "she has infected"
        },
        "1pl": {
          "fidel": "ለክፈናል",
          "translit": "läkfänall",
          "en": "we have infected"
        },
        "2pl": {
          "fidel": "ለክፋችኋል",
          "translit": "läkfaččəhwall",
          "en": "you have infected"
        },
        "3pl": {
          "fidel": "ለክፈዋል",
          "translit": "läkfäwall",
          "en": "they have infected"
        }
      },
      "jussive_imperative": {
        "1sg": {
          "fidel": "ልልከፍ",
          "translit": "ləlkäf",
          "en": "let me infect"
        },
        "2sgm": {
          "fidel": "ልከፍ",
          "translit": "ləkäf",
          "en": "[you (m.)] infect!"
        },
        "2sgf": {
          "fidel": "ልከፊ",
          "translit": "ləkäfi",
          "en": "[you (f.)] infect!"
        },
        "3sgm": {
          "fidel": "ይልከፍ",
          "translit": "yəlkäf",
          "en": "let him infect"
        },
        "3sgf": {
          "fidel": "ትልከፍ",
          "translit": "təlkäf",
          "en": "let her infect"
        },
        "1pl": {
          "fidel": "እንልከፍ",
          "translit": "ənnəlkäf",
          "en": "let us infect"
        },
        "2pl": {
          "fidel": "ልከፉ",
          "translit": "ləkäfu",
          "en": "(you) infect!"
        },
        "3pl": {
          "fidel": "ይልከፉ",
          "translit": "yəlkäfu",
          "en": "let them infect"
        }
      },
      "negative_perfect": {
        "1sg": {
          "fidel": "አልለከፍኩም",
          "translit": "alläkkäfkumm",
          "en": "I didn't infect"
        },
        "2sgm": {
          "fidel": "አልለከፍክም",
          "translit": "alläkkäfkəmm",
          "en": "you (m.) didn't infect"
        },
        "2sgf": {
          "fidel": "አልለከፍሽም",
          "translit": "alläkkäfšəmm",
          "en": "you (f.) didn't infect"
        },
        "3sgm": {
          "fidel": "አልለከፈም",
          "translit": "alläkkäfämm",
          "en": "he didn't infect"
        },
        "3sgf": {
          "fidel": "አልለከፈችም",
          "translit": "alläkkäfäččəmm",
          "en": "she didn't infect"
        },
        "1pl": {
          "fidel": "አልለከፍንም",
          "translit": "alläkkäfnəmm",
          "en": "we didn't infect"
        },
        "2pl": {
          "fidel": "አልለከፋችሁም",
          "translit": "alläkkäfaččəhumm",
          "en": "you didn't infect"
        },
        "3pl": {
          "fidel": "አልለከፉም",
          "translit": "alläkkäfumm",
          "en": "they didn't infect"
        }
      },
      "negative_imperfective": {
        "1sg": {
          "fidel": "አልለክፍም",
          "translit": "alläkfəmm",
          "en": "I don't infect"
        },
        "2sgm": {
          "fidel": "አትለክፍም",
          "translit": "atläkfəmm",
          "en": "you (m.) don't infect"
        },
        "2sgf": {
          "fidel": "አትለክፊም",
          "translit": "atläkfimm",
          "en": "you (f.) don't infect"
        },
        "3sgm": {
          "fidel": "አይለክፍም",
          "translit": "ayläkfəmm",
          "en": "he doesn't infect"
        },
        "3sgf": {
          "fidel": "አትለክፍም",
          "translit": "atläkfəmm",
          "en": "she doesn't infect"
        },
        "1pl": {
          "fidel": "አንለክፍም",
          "translit": "anläkfəmm",
          "en": "we don't infect"
        },
        "2pl": {
          "fidel": "አትለክፉም",
          "translit": "atläkfumm",
          "en": "you don't infect"
        },
        "3pl": {
          "fidel": "አይለክፉም",
          "translit": "ayläkfumm",
          "en": "they don't infect"
        }
      },
      "negative_jussive_imperative": {
        "1sg": {
          "fidel": "አልልከፍ",
          "translit": "aləlkäf",
          "en": "let me not infect"
        },
        "2sgm": {
          "fidel": "አትልከፍ",
          "translit": "attəlkäf",
          "en": "[you (m.)] don't infect"
        },
        "2sgf": {
          "fidel": "አትልከፊ",
          "translit": "attəlkäfi",
          "en": "[you (f.)] don't infect"
        },
        "3sgm": {
          "fidel": "አይልከፍ",
          "translit": "ayəlkäf",
          "en": "let him not infect"
        },
        "3sgf": {
          "fidel": "አትልከፍ",
          "translit": "attəlkäf",
          "en": "let her not infect"
        },
        "1pl": {
          "fidel": "አንልከፍ",
          "translit": "annəlkäf",
          "en": "let us not infect"
        },
        "2pl": {
          "fidel": "አትልከፉ",
          "translit": "attəlkäfu",
          "en": "(you) don't infect"
        },
        "3pl": {
          "fidel": "አይልከፉ",
          "translit": "ayəlkäfu",
          "en": "let them not infect"
        }
      },
      "infinitive": {
        "fidel": "መልከፍ",
        "transliteration": "mälkäf",
        "en": "to infect"
      }
    },
    "መከረ": {
      "english": "advise",
      "perfect": {
        "1sg": {
          "fidel": "መከርኩ",
          "translit": "mäkkärku",
          "en": "I advised"
        },
        "2sgm": {
          "fidel": "መከርክ",
          "translit": "mäkkärk",
          "en": "you (m.) advised"
        },
        "2sgf": {
          "fidel": "መከርሽ",
          "translit": "mäkkärš",
          "en": "you (f.) advised"
        },
        "3sgm": {
          "fidel": "መከረ",
          "translit": "mäkkärä",
          "en": "he advised"
        },
        "3sgf": {
          "fidel": "መከረች",
          "translit": "mäkkäräčč",
          "en": "she advised"
        },
        "1pl": {
          "fidel": "መከርን",
          "translit": "mäkkärn",
          "en": "we advised"
        },
        "2pl": {
          "fidel": "መከራችሁ",
          "translit": "mäkkäraččəhu",
          "en": "you advised"
        },
        "3pl": {
          "fidel": "መከሩ",
          "translit": "mäkkäru",
          "en": "they advised"
        }
      },
      "imperfective_compound": {
        "1sg": {
          "fidel": "እመክራለሁ",
          "translit": "əmäkrallähu",
          "en": "I advise / I will advise"
        },
        "2sgm": {
          "fidel": "ትመክራለህ",
          "translit": "təmäkralläh",
          "en": "you (m.) advise / you (m.) will advise"
        },
        "2sgf": {
          "fidel": "ትመክራያለሽ",
          "translit": "təmäkriyalläš",
          "en": "you (f.) advise / you (f.) will advise"
        },
        "3sgm": {
          "fidel": "ይመክራል",
          "translit": "yəmäkrall",
          "en": "he advises / he will advise"
        },
        "3sgf": {
          "fidel": "ትመክራለች",
          "translit": "təmäkralläčč",
          "en": "she advises / she will advise"
        },
        "1pl": {
          "fidel": "እንመክራለን",
          "translit": "ənmäkrallän",
          "en": "we advise / we will advise"
        },
        "2pl": {
          "fidel": "ትመክራላችሁ",
          "translit": "təmäkrallaččəhu",
          "en": "you advise / you will advise"
        },
        "3pl": {
          "fidel": "ይመክራሉ",
          "translit": "yəmäkrallu",
          "en": "they advise / they will advise"
        }
      },
      "gerund": {
        "1sg": {
          "fidel": "መክሬ",
          "translit": "mäkərre",
          "en": "(I) having advised"
        },
        "2sgm": {
          "fidel": "መክረህ",
          "translit": "mäkräh",
          "en": "(you (m.)) having advised"
        },
        "2sgf": {
          "fidel": "መክረሽ",
          "translit": "mäkräš",
          "en": "(you (f.)) having advised"
        },
        "3sgm": {
          "fidel": "መክሮ",
          "translit": "mäkro",
          "en": "(he) having advised"
        },
        "3sgf": {
          "fidel": "መክራ",
          "translit": "mäkra",
          "en": "(she) having advised"
        },
        "1pl": {
          "fidel": "መክረን",
          "translit": "mäkrän",
          "en": "(we) having advised"
        },
        "2pl": {
          "fidel": "መክራችሁ",
          "translit": "mäkraččəhu",
          "en": "(you) having advised"
        },
        "3pl": {
          "fidel": "መክረው",
          "translit": "mäkräw",
          "en": "(they) having advised"
        }
      },
      "compound_gerund": {
        "1sg": {
          "fidel": "መክሬያለሁ",
          "translit": "mäkərreyallähu",
          "en": "I have advised"
        },
        "2sgm": {
          "fidel": "መክረሃል",
          "translit": "mäkrähall",
          "en": "you (m.) have advised"
        },
        "2sgf": {
          "fidel": "መክረሻል",
          "translit": "mäkräšall",
          "en": "you (f.) have advised"
        },
        "3sgm": {
          "fidel": "መክሮል",
          "translit": "mäkrwall",
          "en": "he has advised"
        },
        "3sgf": {
          "fidel": "መክራለች",
          "translit": "mäkralläčč",
          "en": "she has advised"
        },
        "1pl": {
          "fidel": "መክረናል",
          "translit": "mäkränall",
          "en": "we have advised"
        },
        "2pl": {
          "fidel": "መክራችኋል",
          "translit": "mäkraččəhwall",
          "en": "you have advised"
        },
        "3pl": {
          "fidel": "መክረዋል",
          "translit": "mäkräwall",
          "en": "they have advised"
        }
      },
      "jussive_imperative": {
        "1sg": {
          "fidel": "ልምከር",
          "translit": "ləmkär",
          "en": "let me advise"
        },
        "2sgm": {
          "fidel": "ምከር",
          "translit": "məkär",
          "en": "[you (m.)] advise!"
        },
        "2sgf": {
          "fidel": "ምከሪ",
          "translit": "məkäri",
          "en": "[you (f.)] advise!"
        },
        "3sgm": {
          "fidel": "ይምከር",
          "translit": "yəmkär",
          "en": "let him advise"
        },
        "3sgf": {
          "fidel": "ትምከር",
          "translit": "təmkär",
          "en": "let her advise"
        },
        "1pl": {
          "fidel": "እንምከር",
          "translit": "ənnəmkär",
          "en": "let us advise"
        },
        "2pl": {
          "fidel": "ምከሩ",
          "translit": "məkäru",
          "en": "(you) advise!"
        },
        "3pl": {
          "fidel": "ይምከሩ",
          "translit": "yəmkäru",
          "en": "let them advise"
        }
      },
      "negative_perfect": {
        "1sg": {
          "fidel": "አልመከርኩም",
          "translit": "almäkkärkumm",
          "en": "I didn't advise"
        },
        "2sgm": {
          "fidel": "አልመከርክም",
          "translit": "almäkkärkəmm",
          "en": "you (m.) didn't advise"
        },
        "2sgf": {
          "fidel": "አልመከርሽም",
          "translit": "almäkkäršəmm",
          "en": "you (f.) didn't advise"
        },
        "3sgm": {
          "fidel": "አልመከረም",
          "translit": "almäkkärämm",
          "en": "he didn't advise"
        },
        "3sgf": {
          "fidel": "አልመከረችም",
          "translit": "almäkkäräččəmm",
          "en": "she didn't advise"
        },
        "1pl": {
          "fidel": "አልመከርንም",
          "translit": "almäkkärnəmm",
          "en": "we didn't advise"
        },
        "2pl": {
          "fidel": "አልመከራችሁም",
          "translit": "almäkkäraččəhumm",
          "en": "you didn't advise"
        },
        "3pl": {
          "fidel": "አልመከሩም",
          "translit": "almäkkärumm",
          "en": "they didn't advise"
        }
      },
      "negative_imperfective": {
        "1sg": {
          "fidel": "አልመክርም",
          "translit": "almäkrəmm",
          "en": "I don't advise"
        },
        "2sgm": {
          "fidel": "አትመክርም",
          "translit": "atmäkrəmm",
          "en": "you (m.) don't advise"
        },
        "2sgf": {
          "fidel": "አትመክሪም",
          "translit": "atmäkrimm",
          "en": "you (f.) don't advise"
        },
        "3sgm": {
          "fidel": "አይመክርም",
          "translit": "aymäkrəmm",
          "en": "he doesn't advise"
        },
        "3sgf": {
          "fidel": "አትመክርም",
          "translit": "atmäkrəmm",
          "en": "she doesn't advise"
        },
        "1pl": {
          "fidel": "አንመክርም",
          "translit": "anmäkrəmm",
          "en": "we don't advise"
        },
        "2pl": {
          "fidel": "አትመክሩም",
          "translit": "atmäkrumm",
          "en": "you don't advise"
        },
        "3pl": {
          "fidel": "አይመክሩም",
          "translit": "aymäkrumm",
          "en": "they don't advise"
        }
      },
      "negative_jussive_imperative": {
        "1sg": {
          "fidel": "አልምከር",
          "translit": "aləmkär",
          "en": "let me not advise"
        },
        "2sgm": {
          "fidel": "አትምከር",
          "translit": "attəmkär",
          "en": "[you (m.)] don't advise"
        },
        "2sgf": {
          "fidel": "አትምከሪ",
          "translit": "attəmkäri",
          "en": "[you (f.)] don't advise"
        },
        "3sgm": {
          "fidel": "አይምከር",
          "translit": "ayəmkär",
          "en": "let him not advise"
        },
        "3sgf": {
          "fidel": "አትምከር",
          "translit": "attəmkär",
          "en": "let her not advise"
        },
        "1pl": {
          "fidel": "አንምከር",
          "translit": "annəmkär",
          "en": "let us not advise"
        },
        "2pl": {
          "fidel": "አትምከሩ",
          "translit": "attəmkäru",
          "en": "(you) don't advise"
        },
        "3pl": {
          "fidel": "አይምከሩ",
          "translit": "ayəmkäru",
          "en": "let them not advise"
        }
      },
      "infinitive": {
        "fidel": "መምከር",
        "transliteration": "mämkär",
        "en": "to advise"
      }
    },
    "መከነ": {
      "english": "be sterile",
      "perfect": {
        "1sg": {
          "fidel": "መከንኩ",
          "translit": "mäkkänku",
          "en": "I was sterile"
        },
        "2sgm": {
          "fidel": "መከንክ",
          "translit": "mäkkänk",
          "en": "you (m.) were sterile"
        },
        "2sgf": {
          "fidel": "መከንሽ",
          "translit": "mäkkänš",
          "en": "you (f.) were sterile"
        },
        "3sgm": {
          "fidel": "መከነ",
          "translit": "mäkkänä",
          "en": "he was sterile"
        },
        "3sgf": {
          "fidel": "መከነች",
          "translit": "mäkkänäčč",
          "en": "she was sterile"
        },
        "1pl": {
          "fidel": "መከንን",
          "translit": "mäkkänn",
          "en": "we were sterile"
        },
        "2pl": {
          "fidel": "መከናችሁ",
          "translit": "mäkkänaččəhu",
          "en": "you were sterile"
        },
        "3pl": {
          "fidel": "መከኑ",
          "translit": "mäkkänu",
          "en": "they were sterile"
        }
      },
      "imperfective_compound": {
        "1sg": {
          "fidel": "እመክናለሁ",
          "translit": "əmäknallähu",
          "en": "I am sterile / I will be sterile"
        },
        "2sgm": {
          "fidel": "ትመክናለህ",
          "translit": "təmäknalläh",
          "en": "you (m.) are sterile / you (m.) will be sterile"
        },
        "2sgf": {
          "fidel": "ትመክኛያለሽ",
          "translit": "təmäkñiyalläš",
          "en": "you (f.) are sterile / you (f.) will be sterile"
        },
        "3sgm": {
          "fidel": "ይመክናል",
          "translit": "yəmäknall",
          "en": "he is sterile / he will be sterile"
        },
        "3sgf": {
          "fidel": "ትመክናለች",
          "translit": "təmäknalläčč",
          "en": "she is sterile / she will be sterile"
        },
        "1pl": {
          "fidel": "እንመክናለን",
          "translit": "ənmäknallän",
          "en": "we are sterile / we will be sterile"
        },
        "2pl": {
          "fidel": "ትመክናላችሁ",
          "translit": "təmäknallaččəhu",
          "en": "you are sterile / you will be sterile"
        },
        "3pl": {
          "fidel": "ይመክናሉ",
          "translit": "yəmäknallu",
          "en": "they are sterile / they will be sterile"
        }
      },
      "gerund": {
        "1sg": {
          "fidel": "መክኜ",
          "translit": "mäkəññe",
          "en": "(I) having been sterile"
        },
        "2sgm": {
          "fidel": "መክነህ",
          "translit": "mäknäh",
          "en": "(you (m.)) having been sterile"
        },
        "2sgf": {
          "fidel": "መክነሽ",
          "translit": "mäknäš",
          "en": "(you (f.)) having been sterile"
        },
        "3sgm": {
          "fidel": "መክኖ",
          "translit": "mäkno",
          "en": "(he) having been sterile"
        },
        "3sgf": {
          "fidel": "መክና",
          "translit": "mäkna",
          "en": "(she) having been sterile"
        },
        "1pl": {
          "fidel": "መክነን",
          "translit": "mäknän",
          "en": "(we) having been sterile"
        },
        "2pl": {
          "fidel": "መክናችሁ",
          "translit": "mäknaččəhu",
          "en": "(you) having been sterile"
        },
        "3pl": {
          "fidel": "መክነው",
          "translit": "mäknäw",
          "en": "(they) having been sterile"
        }
      },
      "compound_gerund": {
        "1sg": {
          "fidel": "መክኜያለሁ",
          "translit": "mäkəññeyallähu",
          "en": "I have been sterile"
        },
        "2sgm": {
          "fidel": "መክነሃል",
          "translit": "mäknähall",
          "en": "you (m.) have been sterile"
        },
        "2sgf": {
          "fidel": "መክነሻል",
          "translit": "mäknäšall",
          "en": "you (f.) have been sterile"
        },
        "3sgm": {
          "fidel": "መክኖል",
          "translit": "mäknwall",
          "en": "he has been sterile"
        },
        "3sgf": {
          "fidel": "መክናለች",
          "translit": "mäknalläčč",
          "en": "she has been sterile"
        },
        "1pl": {
          "fidel": "መክነናል",
          "translit": "mäknänall",
          "en": "we have been sterile"
        },
        "2pl": {
          "fidel": "መክናችኋል",
          "translit": "mäknaččəhwall",
          "en": "you have been sterile"
        },
        "3pl": {
          "fidel": "መክነዋል",
          "translit": "mäknäwall",
          "en": "they have been sterile"
        }
      },
      "jussive_imperative": {
        "1sg": {
          "fidel": "ልምከን",
          "translit": "ləmkän",
          "en": "let me be sterile"
        },
        "2sgm": {
          "fidel": "ምከን",
          "translit": "məkän",
          "en": "[you (m.)] be sterile!"
        },
        "2sgf": {
          "fidel": "ምከኝ",
          "translit": "məkäñ",
          "en": "[you (f.)] be sterile!"
        },
        "3sgm": {
          "fidel": "ይምከን",
          "translit": "yəmkän",
          "en": "let him be sterile"
        },
        "3sgf": {
          "fidel": "ትምከን",
          "translit": "təmkän",
          "en": "let her be sterile"
        },
        "1pl": {
          "fidel": "እንምከን",
          "translit": "ənnəmkän",
          "en": "let us be sterile"
        },
        "2pl": {
          "fidel": "ምከኑ",
          "translit": "məkänu",
          "en": "(you) be sterile!"
        },
        "3pl": {
          "fidel": "ይምከኑ",
          "translit": "yəmkänu",
          "en": "let them be sterile"
        }
      },
      "negative_perfect": {
        "1sg": {
          "fidel": "አልመከንኩም",
          "translit": "almäkkänkumm",
          "en": "I didn't be sterile"
        },
        "2sgm": {
          "fidel": "አልመከንክም",
          "translit": "almäkkänkəmm",
          "en": "you (m.) didn't be sterile"
        },
        "2sgf": {
          "fidel": "አልመከንሽም",
          "translit": "almäkkänšəmm",
          "en": "you (f.) didn't be sterile"
        },
        "3sgm": {
          "fidel": "አልመከነም",
          "translit": "almäkkänämm",
          "en": "he didn't be sterile"
        },
        "3sgf": {
          "fidel": "አልመከነችም",
          "translit": "almäkkänäččəmm",
          "en": "she didn't be sterile"
        },
        "1pl": {
          "fidel": "አልመከንንም",
          "translit": "almäkkännəmm",
          "en": "we didn't be sterile"
        },
        "2pl": {
          "fidel": "አልመከናችሁም",
          "translit": "almäkkänaččəhumm",
          "en": "you didn't be sterile"
        },
        "3pl": {
          "fidel": "አልመከኑም",
          "translit": "almäkkänumm",
          "en": "they didn't be sterile"
        }
      },
      "negative_imperfective": {
        "1sg": {
          "fidel": "አልመክንም",
          "translit": "almäknəmm",
          "en": "I am not sterile"
        },
        "2sgm": {
          "fidel": "አትመክንም",
          "translit": "atmäknəmm",
          "en": "you (m.) aren't sterile"
        },
        "2sgf": {
          "fidel": "አትመክኚም",
          "translit": "atmäkñimm",
          "en": "you (f.) aren't sterile"
        },
        "3sgm": {
          "fidel": "አይመክንም",
          "translit": "aymäknəmm",
          "en": "he isn't sterile"
        },
        "3sgf": {
          "fidel": "አትመክንም",
          "translit": "atmäknəmm",
          "en": "she isn't sterile"
        },
        "1pl": {
          "fidel": "አንመክንም",
          "translit": "anmäknəmm",
          "en": "we aren't sterile"
        },
        "2pl": {
          "fidel": "አትመክኑም",
          "translit": "atmäknumm",
          "en": "you aren't sterile"
        },
        "3pl": {
          "fidel": "አይመክኑም",
          "translit": "aymäknumm",
          "en": "they aren't sterile"
        }
      },
      "negative_jussive_imperative": {
        "1sg": {
          "fidel": "አልምከን",
          "translit": "aləmkän",
          "en": "let me not be sterile"
        },
        "2sgm": {
          "fidel": "አትምከን",
          "translit": "attəmkän",
          "en": "[you (m.)] don't be sterile"
        },
        "2sgf": {
          "fidel": "አትምከኝ",
          "translit": "attəmkäñ",
          "en": "[you (f.)] don't be sterile"
        },
        "3sgm": {
          "fidel": "አይምከን",
          "translit": "ayəmkän",
          "en": "let him not be sterile"
        },
        "3sgf": {
          "fidel": "አትምከን",
          "translit": "attəmkän",
          "en": "let her not be sterile"
        },
        "1pl": {
          "fidel": "አንምከን",
          "translit": "annəmkän",
          "en": "let us not be sterile"
        },
        "2pl": {
          "fidel": "አትምከኑ",
          "translit": "attəmkänu",
          "en": "(you) don't be sterile"
        },
        "3pl": {
          "fidel": "አይምከኑ",
          "translit": "ayəmkänu",
          "en": "let them not be sterile"
        }
      },
      "infinitive": {
        "fidel": "መምከን",
        "transliteration": "mämkän",
        "en": "to be sterile"
      }
    },
    "ረገመ": {
      "english": "curse",
      "perfect": {
        "1sg": {
          "fidel": "ረገምኩ",
          "translit": "räggämku",
          "en": "I cursed"
        },
        "2sgm": {
          "fidel": "ረገምክ",
          "translit": "räggämk",
          "en": "you (m.) cursed"
        },
        "2sgf": {
          "fidel": "ረገምሽ",
          "translit": "räggämš",
          "en": "you (f.) cursed"
        },
        "3sgm": {
          "fidel": "ረገመ",
          "translit": "räggämä",
          "en": "he cursed"
        },
        "3sgf": {
          "fidel": "ረገመች",
          "translit": "räggämäčč",
          "en": "she cursed"
        },
        "1pl": {
          "fidel": "ረገምን",
          "translit": "räggämn",
          "en": "we cursed"
        },
        "2pl": {
          "fidel": "ረገማችሁ",
          "translit": "räggämaččəhu",
          "en": "you cursed"
        },
        "3pl": {
          "fidel": "ረገሙ",
          "translit": "räggämu",
          "en": "they cursed"
        }
      },
      "imperfective_compound": {
        "1sg": {
          "fidel": "እረግማለሁ",
          "translit": "ərägmallähu",
          "en": "I curse / I will curse"
        },
        "2sgm": {
          "fidel": "ትረግማለህ",
          "translit": "tərägmalläh",
          "en": "you (m.) curse / you (m.) will curse"
        },
        "2sgf": {
          "fidel": "ትረግማያለሽ",
          "translit": "tərägmiyalläš",
          "en": "you (f.) curse / you (f.) will curse"
        },
        "3sgm": {
          "fidel": "ይረግማል",
          "translit": "yərägmall",
          "en": "he curses / he will curse"
        },
        "3sgf": {
          "fidel": "ትረግማለች",
          "translit": "tərägmalläčč",
          "en": "she curses / she will curse"
        },
        "1pl": {
          "fidel": "እንረግማለን",
          "translit": "ənrägmallän",
          "en": "we curse / we will curse"
        },
        "2pl": {
          "fidel": "ትረግማላችሁ",
          "translit": "tərägmallaččəhu",
          "en": "you curse / you will curse"
        },
        "3pl": {
          "fidel": "ይረግማሉ",
          "translit": "yərägmallu",
          "en": "they curse / they will curse"
        }
      },
      "gerund": {
        "1sg": {
          "fidel": "ረግሜ",
          "translit": "rägəmme",
          "en": "(I) having cursed"
        },
        "2sgm": {
          "fidel": "ረግመህ",
          "translit": "rägmäh",
          "en": "(you (m.)) having cursed"
        },
        "2sgf": {
          "fidel": "ረግመሽ",
          "translit": "rägmäš",
          "en": "(you (f.)) having cursed"
        },
        "3sgm": {
          "fidel": "ረግሞ",
          "translit": "rägmo",
          "en": "(he) having cursed"
        },
        "3sgf": {
          "fidel": "ረግማ",
          "translit": "rägma",
          "en": "(she) having cursed"
        },
        "1pl": {
          "fidel": "ረግመን",
          "translit": "rägmän",
          "en": "(we) having cursed"
        },
        "2pl": {
          "fidel": "ረግማችሁ",
          "translit": "rägmaččəhu",
          "en": "(you) having cursed"
        },
        "3pl": {
          "fidel": "ረግመው",
          "translit": "rägmäw",
          "en": "(they) having cursed"
        }
      },
      "compound_gerund": {
        "1sg": {
          "fidel": "ረግሜያለሁ",
          "translit": "rägəmmeyallähu",
          "en": "I have cursed"
        },
        "2sgm": {
          "fidel": "ረግመሃል",
          "translit": "rägmähall",
          "en": "you (m.) have cursed"
        },
        "2sgf": {
          "fidel": "ረግመሻል",
          "translit": "rägmäšall",
          "en": "you (f.) have cursed"
        },
        "3sgm": {
          "fidel": "ረግሞል",
          "translit": "rägmwall",
          "en": "he has cursed"
        },
        "3sgf": {
          "fidel": "ረግማለች",
          "translit": "rägmalläčč",
          "en": "she has cursed"
        },
        "1pl": {
          "fidel": "ረግመናል",
          "translit": "rägmänall",
          "en": "we have cursed"
        },
        "2pl": {
          "fidel": "ረግማችኋል",
          "translit": "rägmaččəhwall",
          "en": "you have cursed"
        },
        "3pl": {
          "fidel": "ረግመዋል",
          "translit": "rägmäwall",
          "en": "they have cursed"
        }
      },
      "jussive_imperative": {
        "1sg": {
          "fidel": "ልርገም",
          "translit": "lərgäm",
          "en": "let me curse"
        },
        "2sgm": {
          "fidel": "ርገም",
          "translit": "rəgäm",
          "en": "[you (m.)] curse!"
        },
        "2sgf": {
          "fidel": "ርገሚ",
          "translit": "rəgämi",
          "en": "[you (f.)] curse!"
        },
        "3sgm": {
          "fidel": "ይርገም",
          "translit": "yərgäm",
          "en": "let him curse"
        },
        "3sgf": {
          "fidel": "ትርገም",
          "translit": "tərgäm",
          "en": "let her curse"
        },
        "1pl": {
          "fidel": "እንርገም",
          "translit": "ənnərgäm",
          "en": "let us curse"
        },
        "2pl": {
          "fidel": "ርገሙ",
          "translit": "rəgämu",
          "en": "(you) curse!"
        },
        "3pl": {
          "fidel": "ይርገሙ",
          "translit": "yərgämu",
          "en": "let them curse"
        }
      },
      "negative_perfect": {
        "1sg": {
          "fidel": "አልረገምኩም",
          "translit": "alräggämkumm",
          "en": "I didn't curse"
        },
        "2sgm": {
          "fidel": "አልረገምክም",
          "translit": "alräggämkəmm",
          "en": "you (m.) didn't curse"
        },
        "2sgf": {
          "fidel": "አልረገምሽም",
          "translit": "alräggämšəmm",
          "en": "you (f.) didn't curse"
        },
        "3sgm": {
          "fidel": "አልረገመም",
          "translit": "alräggämämm",
          "en": "he didn't curse"
        },
        "3sgf": {
          "fidel": "አልረገመችም",
          "translit": "alräggämäččəmm",
          "en": "she didn't curse"
        },
        "1pl": {
          "fidel": "አልረገምንም",
          "translit": "alräggämnəmm",
          "en": "we didn't curse"
        },
        "2pl": {
          "fidel": "አልረገማችሁም",
          "translit": "alräggämaččəhumm",
          "en": "you didn't curse"
        },
        "3pl": {
          "fidel": "አልረገሙም",
          "translit": "alräggämumm",
          "en": "they didn't curse"
        }
      },
      "negative_imperfective": {
        "1sg": {
          "fidel": "አልረግምም",
          "translit": "alrägməmm",
          "en": "I don't curse"
        },
        "2sgm": {
          "fidel": "አትረግምም",
          "translit": "aträgməmm",
          "en": "you (m.) don't curse"
        },
        "2sgf": {
          "fidel": "አትረግሚም",
          "translit": "aträgmimm",
          "en": "you (f.) don't curse"
        },
        "3sgm": {
          "fidel": "አይረግምም",
          "translit": "ayrägməmm",
          "en": "he doesn't curse"
        },
        "3sgf": {
          "fidel": "አትረግምም",
          "translit": "aträgməmm",
          "en": "she doesn't curse"
        },
        "1pl": {
          "fidel": "አንረግምም",
          "translit": "anrägməmm",
          "en": "we don't curse"
        },
        "2pl": {
          "fidel": "አትረግሙም",
          "translit": "aträgmumm",
          "en": "you don't curse"
        },
        "3pl": {
          "fidel": "አይረግሙም",
          "translit": "ayrägmumm",
          "en": "they don't curse"
        }
      },
      "negative_jussive_imperative": {
        "1sg": {
          "fidel": "አልርገም",
          "translit": "alərgäm",
          "en": "let me not curse"
        },
        "2sgm": {
          "fidel": "አትርገም",
          "translit": "attərgäm",
          "en": "[you (m.)] don't curse"
        },
        "2sgf": {
          "fidel": "አትርገሚ",
          "translit": "attərgämi",
          "en": "[you (f.)] don't curse"
        },
        "3sgm": {
          "fidel": "አይርገም",
          "translit": "ayərgäm",
          "en": "let him not curse"
        },
        "3sgf": {
          "fidel": "አትርገም",
          "translit": "attərgäm",
          "en": "let her not curse"
        },
        "1pl": {
          "fidel": "አንርገም",
          "translit": "annərgäm",
          "en": "let us not curse"
        },
        "2pl": {
          "fidel": "አትርገሙ",
          "translit": "attərgämu",
          "en": "(you) don't curse"
        },
        "3pl": {
          "fidel": "አይርገሙ",
          "translit": "ayərgämu",
          "en": "let them not curse"
        }
      },
      "infinitive": {
        "fidel": "መርገም",
        "transliteration": "märgäm",
        "en": "to curse"
      }
    },
    "ረገጠ": {
      "english": "stamp, kick",
      "perfect": {
        "1sg": {
          "fidel": "ረገጥኩ",
          "translit": "räggäṭku",
          "en": "I stamped"
        },
        "2sgm": {
          "fidel": "ረገጥክ",
          "translit": "räggäṭk",
          "en": "you (m.) stamped"
        },
        "2sgf": {
          "fidel": "ረገጥሽ",
          "translit": "räggäṭš",
          "en": "you (f.) stamped"
        },
        "3sgm": {
          "fidel": "ረገጠ",
          "translit": "räggäṭä",
          "en": "he stamped"
        },
        "3sgf": {
          "fidel": "ረገጠች",
          "translit": "räggäṭäčč",
          "en": "she stamped"
        },
        "1pl": {
          "fidel": "ረገጥን",
          "translit": "räggäṭn",
          "en": "we stamped"
        },
        "2pl": {
          "fidel": "ረገጣችሁ",
          "translit": "räggäṭaččəhu",
          "en": "you stamped"
        },
        "3pl": {
          "fidel": "ረገጡ",
          "translit": "räggäṭu",
          "en": "they stamped"
        }
      },
      "imperfective_compound": {
        "1sg": {
          "fidel": "እረግጣለሁ",
          "translit": "ərägṭallähu",
          "en": "I stamp / I will stamp"
        },
        "2sgm": {
          "fidel": "ትረግጣለህ",
          "translit": "tərägṭalläh",
          "en": "you (m.) stamp / you (m.) will stamp"
        },
        "2sgf": {
          "fidel": "ትረግጫያለሽ",
          "translit": "tərägč̣iyalläš",
          "en": "you (f.) stamp / you (f.) will stamp"
        },
        "3sgm": {
          "fidel": "ይረግጣል",
          "translit": "yərägṭall",
          "en": "he stamps / he will stamp"
        },
        "3sgf": {
          "fidel": "ትረግጣለች",
          "translit": "tərägṭalläčč",
          "en": "she stamps / she will stamp"
        },
        "1pl": {
          "fidel": "እንረግጣለን",
          "translit": "ənrägṭallän",
          "en": "we stamp / we will stamp"
        },
        "2pl": {
          "fidel": "ትረግጣላችሁ",
          "translit": "tərägṭallaččəhu",
          "en": "you stamp / you will stamp"
        },
        "3pl": {
          "fidel": "ይረግጣሉ",
          "translit": "yərägṭallu",
          "en": "they stamp / they will stamp"
        }
      },
      "gerund": {
        "1sg": {
          "fidel": "ረግጬ",
          "translit": "rägəč̣č̣e",
          "en": "(I) having stamped"
        },
        "2sgm": {
          "fidel": "ረግጠህ",
          "translit": "rägṭäh",
          "en": "(you (m.)) having stamped"
        },
        "2sgf": {
          "fidel": "ረግጠሽ",
          "translit": "rägṭäš",
          "en": "(you (f.)) having stamped"
        },
        "3sgm": {
          "fidel": "ረግጦ",
          "translit": "rägṭo",
          "en": "(he) having stamped"
        },
        "3sgf": {
          "fidel": "ረግጣ",
          "translit": "rägṭa",
          "en": "(she) having stamped"
        },
        "1pl": {
          "fidel": "ረግጠን",
          "translit": "rägṭän",
          "en": "(we) having stamped"
        },
        "2pl": {
          "fidel": "ረግጣችሁ",
          "translit": "rägṭaččəhu",
          "en": "(you) having stamped"
        },
        "3pl": {
          "fidel": "ረግጠው",
          "translit": "rägṭäw",
          "en": "(they) having stamped"
        }
      },
      "compound_gerund": {
        "1sg": {
          "fidel": "ረግጬያለሁ",
          "translit": "rägəč̣č̣eyallähu",
          "en": "I have stamped"
        },
        "2sgm": {
          "fidel": "ረግጠሃል",
          "translit": "rägṭähall",
          "en": "you (m.) have stamped"
        },
        "2sgf": {
          "fidel": "ረግጠሻል",
          "translit": "rägṭäšall",
          "en": "you (f.) have stamped"
        },
        "3sgm": {
          "fidel": "ረግጦል",
          "translit": "rägṭwall",
          "en": "he has stamped"
        },
        "3sgf": {
          "fidel": "ረግጣለች",
          "translit": "rägṭalläčč",
          "en": "she has stamped"
        },
        "1pl": {
          "fidel": "ረግጠናል",
          "translit": "rägṭänall",
          "en": "we have stamped"
        },
        "2pl": {
          "fidel": "ረግጣችኋል",
          "translit": "rägṭaččəhwall",
          "en": "you have stamped"
        },
        "3pl": {
          "fidel": "ረግጠዋል",
          "translit": "rägṭäwall",
          "en": "they have stamped"
        }
      },
      "jussive_imperative": {
        "1sg": {
          "fidel": "ልርገጥ",
          "translit": "lərgäṭ",
          "en": "let me stamp"
        },
        "2sgm": {
          "fidel": "ርገጥ",
          "translit": "rəgäṭ",
          "en": "[you (m.)] stamp!"
        },
        "2sgf": {
          "fidel": "ርገጭ",
          "translit": "rəgäč̣",
          "en": "[you (f.)] stamp!"
        },
        "3sgm": {
          "fidel": "ይርገጥ",
          "translit": "yərgäṭ",
          "en": "let him stamp"
        },
        "3sgf": {
          "fidel": "ትርገጥ",
          "translit": "tərgäṭ",
          "en": "let her stamp"
        },
        "1pl": {
          "fidel": "እንርገጥ",
          "translit": "ənnərgäṭ",
          "en": "let us stamp"
        },
        "2pl": {
          "fidel": "ርገጡ",
          "translit": "rəgäṭu",
          "en": "(you) stamp!"
        },
        "3pl": {
          "fidel": "ይርገጡ",
          "translit": "yərgäṭu",
          "en": "let them stamp"
        }
      },
      "negative_perfect": {
        "1sg": {
          "fidel": "አልረገጥኩም",
          "translit": "alräggäṭkumm",
          "en": "I didn't stamp"
        },
        "2sgm": {
          "fidel": "አልረገጥክም",
          "translit": "alräggäṭkəmm",
          "en": "you (m.) didn't stamp"
        },
        "2sgf": {
          "fidel": "አልረገጥሽም",
          "translit": "alräggäṭšəmm",
          "en": "you (f.) didn't stamp"
        },
        "3sgm": {
          "fidel": "አልረገጠም",
          "translit": "alräggäṭämm",
          "en": "he didn't stamp"
        },
        "3sgf": {
          "fidel": "አልረገጠችም",
          "translit": "alräggäṭäččəmm",
          "en": "she didn't stamp"
        },
        "1pl": {
          "fidel": "አልረገጥንም",
          "translit": "alräggäṭnəmm",
          "en": "we didn't stamp"
        },
        "2pl": {
          "fidel": "አልረገጣችሁም",
          "translit": "alräggäṭaččəhumm",
          "en": "you didn't stamp"
        },
        "3pl": {
          "fidel": "አልረገጡም",
          "translit": "alräggäṭumm",
          "en": "they didn't stamp"
        }
      },
      "negative_imperfective": {
        "1sg": {
          "fidel": "አልረግጥም",
          "translit": "alrägṭəmm",
          "en": "I don't stamp"
        },
        "2sgm": {
          "fidel": "አትረግጥም",
          "translit": "aträgṭəmm",
          "en": "you (m.) don't stamp"
        },
        "2sgf": {
          "fidel": "አትረግጪም",
          "translit": "aträgč̣imm",
          "en": "you (f.) don't stamp"
        },
        "3sgm": {
          "fidel": "አይረግጥም",
          "translit": "ayrägṭəmm",
          "en": "he doesn't stamp"
        },
        "3sgf": {
          "fidel": "አትረግጥም",
          "translit": "aträgṭəmm",
          "en": "she doesn't stamp"
        },
        "1pl": {
          "fidel": "አንረግጥም",
          "translit": "anrägṭəmm",
          "en": "we don't stamp"
        },
        "2pl": {
          "fidel": "አትረግጡም",
          "translit": "aträgṭumm",
          "en": "you don't stamp"
        },
        "3pl": {
          "fidel": "አይረግጡም",
          "translit": "ayrägṭumm",
          "en": "they don't stamp"
        }
      },
      "negative_jussive_imperative": {
        "1sg": {
          "fidel": "አልርገጥ",
          "translit": "alərgäṭ",
          "en": "let me not stamp"
        },
        "2sgm": {
          "fidel": "አትርገጥ",
          "translit": "attərgäṭ",
          "en": "[you (m.)] don't stamp"
        },
        "2sgf": {
          "fidel": "አትርገጭ",
          "translit": "attərgäč̣",
          "en": "[you (f.)] don't stamp"
        },
        "3sgm": {
          "fidel": "አይርገጥ",
          "translit": "ayərgäṭ",
          "en": "let him not stamp"
        },
        "3sgf": {
          "fidel": "አትርገጥ",
          "translit": "attərgäṭ",
          "en": "let her not stamp"
        },
        "1pl": {
          "fidel": "አንርገጥ",
          "translit": "annərgäṭ",
          "en": "let us not stamp"
        },
        "2pl": {
          "fidel": "አትርገጡ",
          "translit": "attərgäṭu",
          "en": "(you) don't stamp"
        },
        "3pl": {
          "fidel": "አይርገጡ",
          "translit": "ayərgäṭu",
          "en": "let them not stamp"
        }
      },
      "infinitive": {
        "fidel": "መርገጥ",
        "transliteration": "märgäṭ",
        "en": "to stamp"
      }
    },
    "ሰለበ": {
      "english": "castrate, emasculate",
      "perfect": {
        "1sg": {
          "fidel": "ሰለብኩ",
          "translit": "sälläbku",
          "en": "I castrated"
        },
        "2sgm": {
          "fidel": "ሰለብክ",
          "translit": "sälläbk",
          "en": "you (m.) castrated"
        },
        "2sgf": {
          "fidel": "ሰለብሽ",
          "translit": "sälläbš",
          "en": "you (f.) castrated"
        },
        "3sgm": {
          "fidel": "ሰለበ",
          "translit": "sälläbä",
          "en": "he castrated"
        },
        "3sgf": {
          "fidel": "ሰለበች",
          "translit": "sälläbäčč",
          "en": "she castrated"
        },
        "1pl": {
          "fidel": "ሰለብን",
          "translit": "sälläbn",
          "en": "we castrated"
        },
        "2pl": {
          "fidel": "ሰለባችሁ",
          "translit": "sälläbaččəhu",
          "en": "you castrated"
        },
        "3pl": {
          "fidel": "ሰለቡ",
          "translit": "sälläbu",
          "en": "they castrated"
        }
      },
      "imperfective_compound": {
        "1sg": {
          "fidel": "እሰልባለሁ",
          "translit": "əsälballähu",
          "en": "I castrate / I will castrate"
        },
        "2sgm": {
          "fidel": "ትሰልባለህ",
          "translit": "təsälballäh",
          "en": "you (m.) castrate / you (m.) will castrate"
        },
        "2sgf": {
          "fidel": "ትሰልባያለሽ",
          "translit": "təsälbiyalläš",
          "en": "you (f.) castrate / you (f.) will castrate"
        },
        "3sgm": {
          "fidel": "ይሰልባል",
          "translit": "yəsälball",
          "en": "he castrates / he will castrate"
        },
        "3sgf": {
          "fidel": "ትሰልባለች",
          "translit": "təsälballäčč",
          "en": "she castrates / she will castrate"
        },
        "1pl": {
          "fidel": "እንሰልባለን",
          "translit": "ənsälballän",
          "en": "we castrate / we will castrate"
        },
        "2pl": {
          "fidel": "ትሰልባላችሁ",
          "translit": "təsälballaččəhu",
          "en": "you castrate / you will castrate"
        },
        "3pl": {
          "fidel": "ይሰልባሉ",
          "translit": "yəsälballu",
          "en": "they castrate / they will castrate"
        }
      },
      "gerund": {
        "1sg": {
          "fidel": "ሰልቤ",
          "translit": "säləbbe",
          "en": "(I) having castrated"
        },
        "2sgm": {
          "fidel": "ሰልበህ",
          "translit": "sälbäh",
          "en": "(you (m.)) having castrated"
        },
        "2sgf": {
          "fidel": "ሰልበሽ",
          "translit": "sälbäš",
          "en": "(you (f.)) having castrated"
        },
        "3sgm": {
          "fidel": "ሰልቦ",
          "translit": "sälbo",
          "en": "(he) having castrated"
        },
        "3sgf": {
          "fidel": "ሰልባ",
          "translit": "sälba",
          "en": "(she) having castrated"
        },
        "1pl": {
          "fidel": "ሰልበን",
          "translit": "sälbän",
          "en": "(we) having castrated"
        },
        "2pl": {
          "fidel": "ሰልባችሁ",
          "translit": "sälbaččəhu",
          "en": "(you) having castrated"
        },
        "3pl": {
          "fidel": "ሰልበው",
          "translit": "sälbäw",
          "en": "(they) having castrated"
        }
      },
      "compound_gerund": {
        "1sg": {
          "fidel": "ሰልቤያለሁ",
          "translit": "säləbbeyallähu",
          "en": "I have castrated"
        },
        "2sgm": {
          "fidel": "ሰልበሃል",
          "translit": "sälbähall",
          "en": "you (m.) have castrated"
        },
        "2sgf": {
          "fidel": "ሰልበሻል",
          "translit": "sälbäšall",
          "en": "you (f.) have castrated"
        },
        "3sgm": {
          "fidel": "ሰልቦል",
          "translit": "sälbwall",
          "en": "he has castrated"
        },
        "3sgf": {
          "fidel": "ሰልባለች",
          "translit": "sälballäčč",
          "en": "she has castrated"
        },
        "1pl": {
          "fidel": "ሰልበናል",
          "translit": "sälbänall",
          "en": "we have castrated"
        },
        "2pl": {
          "fidel": "ሰልባችኋል",
          "translit": "sälbaččəhwall",
          "en": "you have castrated"
        },
        "3pl": {
          "fidel": "ሰልበዋል",
          "translit": "sälbäwall",
          "en": "they have castrated"
        }
      },
      "jussive_imperative": {
        "1sg": {
          "fidel": "ልስለብ",
          "translit": "ləsläb",
          "en": "let me castrate"
        },
        "2sgm": {
          "fidel": "ስለብ",
          "translit": "səläb",
          "en": "[you (m.)] castrate!"
        },
        "2sgf": {
          "fidel": "ስለቢ",
          "translit": "səläbi",
          "en": "[you (f.)] castrate!"
        },
        "3sgm": {
          "fidel": "ይስለብ",
          "translit": "yəsläb",
          "en": "let him castrate"
        },
        "3sgf": {
          "fidel": "ትስለብ",
          "translit": "təsläb",
          "en": "let her castrate"
        },
        "1pl": {
          "fidel": "እንስለብ",
          "translit": "ənnəsläb",
          "en": "let us castrate"
        },
        "2pl": {
          "fidel": "ስለቡ",
          "translit": "səläbu",
          "en": "(you) castrate!"
        },
        "3pl": {
          "fidel": "ይስለቡ",
          "translit": "yəsläbu",
          "en": "let them castrate"
        }
      },
      "negative_perfect": {
        "1sg": {
          "fidel": "አልሰለብኩም",
          "translit": "alsälläbkumm",
          "en": "I didn't castrate"
        },
        "2sgm": {
          "fidel": "አልሰለብክም",
          "translit": "alsälläbkəmm",
          "en": "you (m.) didn't castrate"
        },
        "2sgf": {
          "fidel": "አልሰለብሽም",
          "translit": "alsälläbšəmm",
          "en": "you (f.) didn't castrate"
        },
        "3sgm": {
          "fidel": "አልሰለበም",
          "translit": "alsälläbämm",
          "en": "he didn't castrate"
        },
        "3sgf": {
          "fidel": "አልሰለበችም",
          "translit": "alsälläbäččəmm",
          "en": "she didn't castrate"
        },
        "1pl": {
          "fidel": "አልሰለብንም",
          "translit": "alsälläbnəmm",
          "en": "we didn't castrate"
        },
        "2pl": {
          "fidel": "አልሰለባችሁም",
          "translit": "alsälläbaččəhumm",
          "en": "you didn't castrate"
        },
        "3pl": {
          "fidel": "አልሰለቡም",
          "translit": "alsälläbumm",
          "en": "they didn't castrate"
        }
      },
      "negative_imperfective": {
        "1sg": {
          "fidel": "አልሰልብም",
          "translit": "alsälbəmm",
          "en": "I don't castrate"
        },
        "2sgm": {
          "fidel": "አትሰልብም",
          "translit": "atsälbəmm",
          "en": "you (m.) don't castrate"
        },
        "2sgf": {
          "fidel": "አትሰልቢም",
          "translit": "atsälbimm",
          "en": "you (f.) don't castrate"
        },
        "3sgm": {
          "fidel": "አይሰልብም",
          "translit": "aysälbəmm",
          "en": "he doesn't castrate"
        },
        "3sgf": {
          "fidel": "አትሰልብም",
          "translit": "atsälbəmm",
          "en": "she doesn't castrate"
        },
        "1pl": {
          "fidel": "አንሰልብም",
          "translit": "ansälbəmm",
          "en": "we don't castrate"
        },
        "2pl": {
          "fidel": "አትሰልቡም",
          "translit": "atsälbumm",
          "en": "you don't castrate"
        },
        "3pl": {
          "fidel": "አይሰልቡም",
          "translit": "aysälbumm",
          "en": "they don't castrate"
        }
      },
      "negative_jussive_imperative": {
        "1sg": {
          "fidel": "አልስለብ",
          "translit": "aləsläb",
          "en": "let me not castrate"
        },
        "2sgm": {
          "fidel": "አትስለብ",
          "translit": "attəsläb",
          "en": "[you (m.)] don't castrate"
        },
        "2sgf": {
          "fidel": "አትስለቢ",
          "translit": "attəsläbi",
          "en": "[you (f.)] don't castrate"
        },
        "3sgm": {
          "fidel": "አይስለብ",
          "translit": "ayəsläb",
          "en": "let him not castrate"
        },
        "3sgf": {
          "fidel": "አትስለብ",
          "translit": "attəsläb",
          "en": "let her not castrate"
        },
        "1pl": {
          "fidel": "አንስለብ",
          "translit": "annəsläb",
          "en": "let us not castrate"
        },
        "2pl": {
          "fidel": "አትስለቡ",
          "translit": "attəsläbu",
          "en": "(you) don't castrate"
        },
        "3pl": {
          "fidel": "አይስለቡ",
          "translit": "ayəsläbu",
          "en": "let them not castrate"
        }
      },
      "infinitive": {
        "fidel": "መስለብ",
        "transliteration": "mäsläb",
        "en": "to castrate"
      }
    },
    "ሰመጠ": {
      "english": "sink, drown",
      "perfect": {
        "1sg": {
          "fidel": "ሰመጥኩ",
          "translit": "sämmäṭku",
          "en": "I sank"
        },
        "2sgm": {
          "fidel": "ሰመጥክ",
          "translit": "sämmäṭk",
          "en": "you (m.) sank"
        },
        "2sgf": {
          "fidel": "ሰመጥሽ",
          "translit": "sämmäṭš",
          "en": "you (f.) sank"
        },
        "3sgm": {
          "fidel": "ሰመጠ",
          "translit": "sämmäṭä",
          "en": "he sank"
        },
        "3sgf": {
          "fidel": "ሰመጠች",
          "translit": "sämmäṭäčč",
          "en": "she sank"
        },
        "1pl": {
          "fidel": "ሰመጥን",
          "translit": "sämmäṭn",
          "en": "we sank"
        },
        "2pl": {
          "fidel": "ሰመጣችሁ",
          "translit": "sämmäṭaččəhu",
          "en": "you sank"
        },
        "3pl": {
          "fidel": "ሰመጡ",
          "translit": "sämmäṭu",
          "en": "they sank"
        }
      },
      "imperfective_compound": {
        "1sg": {
          "fidel": "እሰምጣለሁ",
          "translit": "əsämṭallähu",
          "en": "I sink / I will sink"
        },
        "2sgm": {
          "fidel": "ትሰምጣለህ",
          "translit": "təsämṭalläh",
          "en": "you (m.) sink / you (m.) will sink"
        },
        "2sgf": {
          "fidel": "ትሰምጫያለሽ",
          "translit": "təsämč̣iyalläš",
          "en": "you (f.) sink / you (f.) will sink"
        },
        "3sgm": {
          "fidel": "ይሰምጣል",
          "translit": "yəsämṭall",
          "en": "he sinks / he will sink"
        },
        "3sgf": {
          "fidel": "ትሰምጣለች",
          "translit": "təsämṭalläčč",
          "en": "she sinks / she will sink"
        },
        "1pl": {
          "fidel": "እንሰምጣለን",
          "translit": "ənsämṭallän",
          "en": "we sink / we will sink"
        },
        "2pl": {
          "fidel": "ትሰምጣላችሁ",
          "translit": "təsämṭallaččəhu",
          "en": "you sink / you will sink"
        },
        "3pl": {
          "fidel": "ይሰምጣሉ",
          "translit": "yəsämṭallu",
          "en": "they sink / they will sink"
        }
      },
      "gerund": {
        "1sg": {
          "fidel": "ሰምጬ",
          "translit": "säməč̣č̣e",
          "en": "(I) having sunk"
        },
        "2sgm": {
          "fidel": "ሰምጠህ",
          "translit": "sämṭäh",
          "en": "(you (m.)) having sunk"
        },
        "2sgf": {
          "fidel": "ሰምጠሽ",
          "translit": "sämṭäš",
          "en": "(you (f.)) having sunk"
        },
        "3sgm": {
          "fidel": "ሰምጦ",
          "translit": "sämṭo",
          "en": "(he) having sunk"
        },
        "3sgf": {
          "fidel": "ሰምጣ",
          "translit": "sämṭa",
          "en": "(she) having sunk"
        },
        "1pl": {
          "fidel": "ሰምጠን",
          "translit": "sämṭän",
          "en": "(we) having sunk"
        },
        "2pl": {
          "fidel": "ሰምጣችሁ",
          "translit": "sämṭaččəhu",
          "en": "(you) having sunk"
        },
        "3pl": {
          "fidel": "ሰምጠው",
          "translit": "sämṭäw",
          "en": "(they) having sunk"
        }
      },
      "compound_gerund": {
        "1sg": {
          "fidel": "ሰምጬያለሁ",
          "translit": "säməč̣č̣eyallähu",
          "en": "I have sunk"
        },
        "2sgm": {
          "fidel": "ሰምጠሃል",
          "translit": "sämṭähall",
          "en": "you (m.) have sunk"
        },
        "2sgf": {
          "fidel": "ሰምጠሻል",
          "translit": "sämṭäšall",
          "en": "you (f.) have sunk"
        },
        "3sgm": {
          "fidel": "ሰምጦል",
          "translit": "sämṭwall",
          "en": "he has sunk"
        },
        "3sgf": {
          "fidel": "ሰምጣለች",
          "translit": "sämṭalläčč",
          "en": "she has sunk"
        },
        "1pl": {
          "fidel": "ሰምጠናል",
          "translit": "sämṭänall",
          "en": "we have sunk"
        },
        "2pl": {
          "fidel": "ሰምጣችኋል",
          "translit": "sämṭaččəhwall",
          "en": "you have sunk"
        },
        "3pl": {
          "fidel": "ሰምጠዋል",
          "translit": "sämṭäwall",
          "en": "they have sunk"
        }
      },
      "jussive_imperative": {
        "1sg": {
          "fidel": "ልስመጥ",
          "translit": "ləsmäṭ",
          "en": "let me sink"
        },
        "2sgm": {
          "fidel": "ስመጥ",
          "translit": "səmäṭ",
          "en": "[you (m.)] sink!"
        },
        "2sgf": {
          "fidel": "ስመጭ",
          "translit": "səmäč̣",
          "en": "[you (f.)] sink!"
        },
        "3sgm": {
          "fidel": "ይስመጥ",
          "translit": "yəsmäṭ",
          "en": "let him sink"
        },
        "3sgf": {
          "fidel": "ትስመጥ",
          "translit": "təsmäṭ",
          "en": "let her sink"
        },
        "1pl": {
          "fidel": "እንስመጥ",
          "translit": "ənnəsmäṭ",
          "en": "let us sink"
        },
        "2pl": {
          "fidel": "ስመጡ",
          "translit": "səmäṭu",
          "en": "(you) sink!"
        },
        "3pl": {
          "fidel": "ይስመጡ",
          "translit": "yəsmäṭu",
          "en": "let them sink"
        }
      },
      "negative_perfect": {
        "1sg": {
          "fidel": "አልሰመጥኩም",
          "translit": "alsämmäṭkumm",
          "en": "I didn't sink"
        },
        "2sgm": {
          "fidel": "አልሰመጥክም",
          "translit": "alsämmäṭkəmm",
          "en": "you (m.) didn't sink"
        },
        "2sgf": {
          "fidel": "አልሰመጥሽም",
          "translit": "alsämmäṭšəmm",
          "en": "you (f.) didn't sink"
        },
        "3sgm": {
          "fidel": "አልሰመጠም",
          "translit": "alsämmäṭämm",
          "en": "he didn't sink"
        },
        "3sgf": {
          "fidel": "አልሰመጠችም",
          "translit": "alsämmäṭäččəmm",
          "en": "she didn't sink"
        },
        "1pl": {
          "fidel": "አልሰመጥንም",
          "translit": "alsämmäṭnəmm",
          "en": "we didn't sink"
        },
        "2pl": {
          "fidel": "አልሰመጣችሁም",
          "translit": "alsämmäṭaččəhumm",
          "en": "you didn't sink"
        },
        "3pl": {
          "fidel": "አልሰመጡም",
          "translit": "alsämmäṭumm",
          "en": "they didn't sink"
        }
      },
      "negative_imperfective": {
        "1sg": {
          "fidel": "አልሰምጥም",
          "translit": "alsämṭəmm",
          "en": "I don't sink"
        },
        "2sgm": {
          "fidel": "አትሰምጥም",
          "translit": "atsämṭəmm",
          "en": "you (m.) don't sink"
        },
        "2sgf": {
          "fidel": "አትሰምጪም",
          "translit": "atsämč̣imm",
          "en": "you (f.) don't sink"
        },
        "3sgm": {
          "fidel": "አይሰምጥም",
          "translit": "aysämṭəmm",
          "en": "he doesn't sink"
        },
        "3sgf": {
          "fidel": "አትሰምጥም",
          "translit": "atsämṭəmm",
          "en": "she doesn't sink"
        },
        "1pl": {
          "fidel": "አንሰምጥም",
          "translit": "ansämṭəmm",
          "en": "we don't sink"
        },
        "2pl": {
          "fidel": "አትሰምጡም",
          "translit": "atsämṭumm",
          "en": "you don't sink"
        },
        "3pl": {
          "fidel": "አይሰምጡም",
          "translit": "aysämṭumm",
          "en": "they don't sink"
        }
      },
      "negative_jussive_imperative": {
        "1sg": {
          "fidel": "አልስመጥ",
          "translit": "aləsmäṭ",
          "en": "let me not sink"
        },
        "2sgm": {
          "fidel": "አትስመጥ",
          "translit": "attəsmäṭ",
          "en": "[you (m.)] don't sink"
        },
        "2sgf": {
          "fidel": "አትስመጭ",
          "translit": "attəsmäč̣",
          "en": "[you (f.)] don't sink"
        },
        "3sgm": {
          "fidel": "አይስመጥ",
          "translit": "ayəsmäṭ",
          "en": "let him not sink"
        },
        "3sgf": {
          "fidel": "አትስመጥ",
          "translit": "attəsmäṭ",
          "en": "let her not sink"
        },
        "1pl": {
          "fidel": "አንስመጥ",
          "translit": "annəsmäṭ",
          "en": "let us not sink"
        },
        "2pl": {
          "fidel": "አትስመጡ",
          "translit": "attəsmäṭu",
          "en": "(you) don't sink"
        },
        "3pl": {
          "fidel": "አይስመጡ",
          "translit": "ayəsmäṭu",
          "en": "let them not sink"
        }
      },
      "infinitive": {
        "fidel": "መስመጥ",
        "transliteration": "mäsmäṭ",
        "en": "to sink"
      }
    },
    "ሰቀለ": {
      "english": "hang",
      "perfect": {
        "1sg": {
          "fidel": "ሰቀልኩ",
          "translit": "säqqälku",
          "en": "I hung"
        },
        "2sgm": {
          "fidel": "ሰቀልክ",
          "translit": "säqqälk",
          "en": "you (m.) hung"
        },
        "2sgf": {
          "fidel": "ሰቀልሽ",
          "translit": "säqqälš",
          "en": "you (f.) hung"
        },
        "3sgm": {
          "fidel": "ሰቀለ",
          "translit": "säqqälä",
          "en": "he hung"
        },
        "3sgf": {
          "fidel": "ሰቀለች",
          "translit": "säqqäläčč",
          "en": "she hung"
        },
        "1pl": {
          "fidel": "ሰቀልን",
          "translit": "säqqäln",
          "en": "we hung"
        },
        "2pl": {
          "fidel": "ሰቀላችሁ",
          "translit": "säqqälaččəhu",
          "en": "you hung"
        },
        "3pl": {
          "fidel": "ሰቀሉ",
          "translit": "säqqälu",
          "en": "they hung"
        }
      },
      "imperfective_compound": {
        "1sg": {
          "fidel": "እሰቅላለሁ",
          "translit": "əsäqlallähu",
          "en": "I hang / I will hang"
        },
        "2sgm": {
          "fidel": "ትሰቅላለህ",
          "translit": "təsäqlalläh",
          "en": "you (m.) hang / you (m.) will hang"
        },
        "2sgf": {
          "fidel": "ትሰቅያለሽ",
          "translit": "təsäqyyalläš",
          "en": "you (f.) hang / you (f.) will hang"
        },
        "3sgm": {
          "fidel": "ይሰቅላል",
          "translit": "yəsäqlall",
          "en": "he hangs / he will hang"
        },
        "3sgf": {
          "fidel": "ትሰቅላለች",
          "translit": "təsäqlalläčč",
          "en": "she hangs / she will hang"
        },
        "1pl": {
          "fidel": "እንሰቅላለን",
          "translit": "ənsäqlallän",
          "en": "we hang / we will hang"
        },
        "2pl": {
          "fidel": "ትሰቅላላችሁ",
          "translit": "təsäqlallaččəhu",
          "en": "you hang / you will hang"
        },
        "3pl": {
          "fidel": "ይሰቅላሉ",
          "translit": "yəsäqlallu",
          "en": "they hang / they will hang"
        }
      },
      "gerund": {
        "1sg": {
          "fidel": "ሰቅዬ",
          "translit": "säqəyye",
          "en": "(I) having hung"
        },
        "2sgm": {
          "fidel": "ሰቅለህ",
          "translit": "säqläh",
          "en": "(you (m.)) having hung"
        },
        "2sgf": {
          "fidel": "ሰቅለሽ",
          "translit": "säqläš",
          "en": "(you (f.)) having hung"
        },
        "3sgm": {
          "fidel": "ሰቅሎ",
          "translit": "säqlo",
          "en": "(he) having hung"
        },
        "3sgf": {
          "fidel": "ሰቅላ",
          "translit": "säqla",
          "en": "(she) having hung"
        },
        "1pl": {
          "fidel": "ሰቅለን",
          "translit": "säqlän",
          "en": "(we) having hung"
        },
        "2pl": {
          "fidel": "ሰቅላችሁ",
          "translit": "säqlaččəhu",
          "en": "(you) having hung"
        },
        "3pl": {
          "fidel": "ሰቅለው",
          "translit": "säqläw",
          "en": "(they) having hung"
        }
      },
      "compound_gerund": {
        "1sg": {
          "fidel": "ሰቅዬያለሁ",
          "translit": "säqəyyeyallähu",
          "en": "I have hung"
        },
        "2sgm": {
          "fidel": "ሰቅለሃል",
          "translit": "säqlähall",
          "en": "you (m.) have hung"
        },
        "2sgf": {
          "fidel": "ሰቅለሻል",
          "translit": "säqläšall",
          "en": "you (f.) have hung"
        },
        "3sgm": {
          "fidel": "ሰቅሎል",
          "translit": "säqlwall",
          "en": "he has hung"
        },
        "3sgf": {
          "fidel": "ሰቅላለች",
          "translit": "säqlalläčč",
          "en": "she has hung"
        },
        "1pl": {
          "fidel": "ሰቅለናል",
          "translit": "säqlänall",
          "en": "we have hung"
        },
        "2pl": {
          "fidel": "ሰቅላችኋል",
          "translit": "säqlaččəhwall",
          "en": "you have hung"
        },
        "3pl": {
          "fidel": "ሰቅለዋል",
          "translit": "säqläwall",
          "en": "they have hung"
        }
      },
      "jussive_imperative": {
        "1sg": {
          "fidel": "ልስቀል",
          "translit": "ləsqäl",
          "en": "let me hang"
        },
        "2sgm": {
          "fidel": "ስቀል",
          "translit": "səqäl",
          "en": "[you (m.)] hang!"
        },
        "2sgf": {
          "fidel": "ስቀዪ",
          "translit": "səqäyi",
          "en": "[you (f.)] hang!"
        },
        "3sgm": {
          "fidel": "ይስቀል",
          "translit": "yəsqäl",
          "en": "let him hang"
        },
        "3sgf": {
          "fidel": "ትስቀል",
          "translit": "təsqäl",
          "en": "let her hang"
        },
        "1pl": {
          "fidel": "እንስቀል",
          "translit": "ənnəsqäl",
          "en": "let us hang"
        },
        "2pl": {
          "fidel": "ስቀሉ",
          "translit": "səqälu",
          "en": "(you) hang!"
        },
        "3pl": {
          "fidel": "ይስቀሉ",
          "translit": "yəsqälu",
          "en": "let them hang"
        }
      },
      "negative_perfect": {
        "1sg": {
          "fidel": "አልሰቀልኩም",
          "translit": "alsäqqälkumm",
          "en": "I didn't hang"
        },
        "2sgm": {
          "fidel": "አልሰቀልክም",
          "translit": "alsäqqälkəmm",
          "en": "you (m.) didn't hang"
        },
        "2sgf": {
          "fidel": "አልሰቀልሽም",
          "translit": "alsäqqälšəmm",
          "en": "you (f.) didn't hang"
        },
        "3sgm": {
          "fidel": "አልሰቀለም",
          "translit": "alsäqqälämm",
          "en": "he didn't hang"
        },
        "3sgf": {
          "fidel": "አልሰቀለችም",
          "translit": "alsäqqäläččəmm",
          "en": "she didn't hang"
        },
        "1pl": {
          "fidel": "አልሰቀልንም",
          "translit": "alsäqqälnəmm",
          "en": "we didn't hang"
        },
        "2pl": {
          "fidel": "አልሰቀላችሁም",
          "translit": "alsäqqälaččəhumm",
          "en": "you didn't hang"
        },
        "3pl": {
          "fidel": "አልሰቀሉም",
          "translit": "alsäqqälumm",
          "en": "they didn't hang"
        }
      },
      "negative_imperfective": {
        "1sg": {
          "fidel": "አልሰቅልም",
          "translit": "alsäqləmm",
          "en": "I don't hang"
        },
        "2sgm": {
          "fidel": "አትሰቅልም",
          "translit": "atsäqləmm",
          "en": "you (m.) don't hang"
        },
        "2sgf": {
          "fidel": "አትሰቅዪም",
          "translit": "atsäqyimm",
          "en": "you (f.) don't hang"
        },
        "3sgm": {
          "fidel": "አይሰቅልም",
          "translit": "aysäqləmm",
          "en": "he doesn't hang"
        },
        "3sgf": {
          "fidel": "አትሰቅልም",
          "translit": "atsäqləmm",
          "en": "she doesn't hang"
        },
        "1pl": {
          "fidel": "አንሰቅልም",
          "translit": "ansäqləmm",
          "en": "we don't hang"
        },
        "2pl": {
          "fidel": "አትሰቅሉም",
          "translit": "atsäqlumm",
          "en": "you don't hang"
        },
        "3pl": {
          "fidel": "አይሰቅሉም",
          "translit": "aysäqlumm",
          "en": "they don't hang"
        }
      },
      "negative_jussive_imperative": {
        "1sg": {
          "fidel": "አልስቀል",
          "translit": "aləsqäl",
          "en": "let me not hang"
        },
        "2sgm": {
          "fidel": "አትስቀል",
          "translit": "attəsqäl",
          "en": "[you (m.)] don't hang"
        },
        "2sgf": {
          "fidel": "አትስቀዪ",
          "translit": "attəsqäyi",
          "en": "[you (f.)] don't hang"
        },
        "3sgm": {
          "fidel": "አይስቀል",
          "translit": "ayəsqäl",
          "en": "let him not hang"
        },
        "3sgf": {
          "fidel": "አትስቀል",
          "translit": "attəsqäl",
          "en": "let her not hang"
        },
        "1pl": {
          "fidel": "አንስቀል",
          "translit": "annəsqäl",
          "en": "let us not hang"
        },
        "2pl": {
          "fidel": "አትስቀሉ",
          "translit": "attəsqälu",
          "en": "(you) don't hang"
        },
        "3pl": {
          "fidel": "አይስቀሉ",
          "translit": "ayəsqälu",
          "en": "let them not hang"
        }
      },
      "infinitive": {
        "fidel": "መስቀል",
        "transliteration": "mäsqäl",
        "en": "to hang"
      }
    },
    "ሰበከ": {
      "english": "preach, advocate, propagandize",
      "perfect": {
        "1sg": {
          "fidel": "ሰበክኩ",
          "translit": "säbbäkku",
          "en": "I preached"
        },
        "2sgm": {
          "fidel": "ሰበክክ",
          "translit": "säbbäkk",
          "en": "you (m.) preached"
        },
        "2sgf": {
          "fidel": "ሰበክሽ",
          "translit": "säbbäkš",
          "en": "you (f.) preached"
        },
        "3sgm": {
          "fidel": "ሰበከ",
          "translit": "säbbäkä",
          "en": "he preached"
        },
        "3sgf": {
          "fidel": "ሰበከች",
          "translit": "säbbäkäčč",
          "en": "she preached"
        },
        "1pl": {
          "fidel": "ሰበክን",
          "translit": "säbbäkn",
          "en": "we preached"
        },
        "2pl": {
          "fidel": "ሰበካችሁ",
          "translit": "säbbäkaččəhu",
          "en": "you preached"
        },
        "3pl": {
          "fidel": "ሰበኩ",
          "translit": "säbbäku",
          "en": "they preached"
        }
      },
      "imperfective_compound": {
        "1sg": {
          "fidel": "እሰብካለሁ",
          "translit": "əsäbkallähu",
          "en": "I preach / I will preach"
        },
        "2sgm": {
          "fidel": "ትሰብካለህ",
          "translit": "təsäbkalläh",
          "en": "you (m.) preach / you (m.) will preach"
        },
        "2sgf": {
          "fidel": "ትሰብካያለሽ",
          "translit": "təsäbkiyalläš",
          "en": "you (f.) preach / you (f.) will preach"
        },
        "3sgm": {
          "fidel": "ይሰብካል",
          "translit": "yəsäbkall",
          "en": "he preaches / he will preach"
        },
        "3sgf": {
          "fidel": "ትሰብካለች",
          "translit": "təsäbkalläčč",
          "en": "she preaches / she will preach"
        },
        "1pl": {
          "fidel": "እንሰብካለን",
          "translit": "ənsäbkallän",
          "en": "we preach / we will preach"
        },
        "2pl": {
          "fidel": "ትሰብካላችሁ",
          "translit": "təsäbkallaččəhu",
          "en": "you preach / you will preach"
        },
        "3pl": {
          "fidel": "ይሰብካሉ",
          "translit": "yəsäbkallu",
          "en": "they preach / they will preach"
        }
      },
      "gerund": {
        "1sg": {
          "fidel": "ሰብኬ",
          "translit": "säbəkke",
          "en": "(I) having preached"
        },
        "2sgm": {
          "fidel": "ሰብከህ",
          "translit": "säbkäh",
          "en": "(you (m.)) having preached"
        },
        "2sgf": {
          "fidel": "ሰብከሽ",
          "translit": "säbkäš",
          "en": "(you (f.)) having preached"
        },
        "3sgm": {
          "fidel": "ሰብኮ",
          "translit": "säbko",
          "en": "(he) having preached"
        },
        "3sgf": {
          "fidel": "ሰብካ",
          "translit": "säbka",
          "en": "(she) having preached"
        },
        "1pl": {
          "fidel": "ሰብከን",
          "translit": "säbkän",
          "en": "(we) having preached"
        },
        "2pl": {
          "fidel": "ሰብካችሁ",
          "translit": "säbkaččəhu",
          "en": "(you) having preached"
        },
        "3pl": {
          "fidel": "ሰብከው",
          "translit": "säbkäw",
          "en": "(they) having preached"
        }
      },
      "compound_gerund": {
        "1sg": {
          "fidel": "ሰብኬያለሁ",
          "translit": "säbəkkeyallähu",
          "en": "I have preached"
        },
        "2sgm": {
          "fidel": "ሰብከሃል",
          "translit": "säbkähall",
          "en": "you (m.) have preached"
        },
        "2sgf": {
          "fidel": "ሰብከሻል",
          "translit": "säbkäšall",
          "en": "you (f.) have preached"
        },
        "3sgm": {
          "fidel": "ሰብኮል",
          "translit": "säbkwall",
          "en": "he has preached"
        },
        "3sgf": {
          "fidel": "ሰብካለች",
          "translit": "säbkalläčč",
          "en": "she has preached"
        },
        "1pl": {
          "fidel": "ሰብከናል",
          "translit": "säbkänall",
          "en": "we have preached"
        },
        "2pl": {
          "fidel": "ሰብካችኋል",
          "translit": "säbkaččəhwall",
          "en": "you have preached"
        },
        "3pl": {
          "fidel": "ሰብከዋል",
          "translit": "säbkäwall",
          "en": "they have preached"
        }
      },
      "jussive_imperative": {
        "1sg": {
          "fidel": "ልስበክ",
          "translit": "ləsbäk",
          "en": "let me preach"
        },
        "2sgm": {
          "fidel": "ስበክ",
          "translit": "səbäk",
          "en": "[you (m.)] preach!"
        },
        "2sgf": {
          "fidel": "ስበኪ",
          "translit": "səbäki",
          "en": "[you (f.)] preach!"
        },
        "3sgm": {
          "fidel": "ይስበክ",
          "translit": "yəsbäk",
          "en": "let him preach"
        },
        "3sgf": {
          "fidel": "ትስበክ",
          "translit": "təsbäk",
          "en": "let her preach"
        },
        "1pl": {
          "fidel": "እንስበክ",
          "translit": "ənnəsbäk",
          "en": "let us preach"
        },
        "2pl": {
          "fidel": "ስበኩ",
          "translit": "səbäku",
          "en": "(you) preach!"
        },
        "3pl": {
          "fidel": "ይስበኩ",
          "translit": "yəsbäku",
          "en": "let them preach"
        }
      },
      "negative_perfect": {
        "1sg": {
          "fidel": "አልሰበክኩም",
          "translit": "alsäbbäkkumm",
          "en": "I didn't preach"
        },
        "2sgm": {
          "fidel": "አልሰበክክም",
          "translit": "alsäbbäkkəmm",
          "en": "you (m.) didn't preach"
        },
        "2sgf": {
          "fidel": "አልሰበክሽም",
          "translit": "alsäbbäkšəmm",
          "en": "you (f.) didn't preach"
        },
        "3sgm": {
          "fidel": "አልሰበከም",
          "translit": "alsäbbäkämm",
          "en": "he didn't preach"
        },
        "3sgf": {
          "fidel": "አልሰበከችም",
          "translit": "alsäbbäkäččəmm",
          "en": "she didn't preach"
        },
        "1pl": {
          "fidel": "አልሰበክንም",
          "translit": "alsäbbäknəmm",
          "en": "we didn't preach"
        },
        "2pl": {
          "fidel": "አልሰበካችሁም",
          "translit": "alsäbbäkaččəhumm",
          "en": "you didn't preach"
        },
        "3pl": {
          "fidel": "አልሰበኩም",
          "translit": "alsäbbäkumm",
          "en": "they didn't preach"
        }
      },
      "negative_imperfective": {
        "1sg": {
          "fidel": "አልሰብክም",
          "translit": "alsäbkəmm",
          "en": "I don't preach"
        },
        "2sgm": {
          "fidel": "አትሰብክም",
          "translit": "atsäbkəmm",
          "en": "you (m.) don't preach"
        },
        "2sgf": {
          "fidel": "አትሰብኪም",
          "translit": "atsäbkimm",
          "en": "you (f.) don't preach"
        },
        "3sgm": {
          "fidel": "አይሰብክም",
          "translit": "aysäbkəmm",
          "en": "he doesn't preach"
        },
        "3sgf": {
          "fidel": "አትሰብክም",
          "translit": "atsäbkəmm",
          "en": "she doesn't preach"
        },
        "1pl": {
          "fidel": "አንሰብክም",
          "translit": "ansäbkəmm",
          "en": "we don't preach"
        },
        "2pl": {
          "fidel": "አትሰብኩም",
          "translit": "atsäbkumm",
          "en": "you don't preach"
        },
        "3pl": {
          "fidel": "አይሰብኩም",
          "translit": "aysäbkumm",
          "en": "they don't preach"
        }
      },
      "negative_jussive_imperative": {
        "1sg": {
          "fidel": "አልስበክ",
          "translit": "aləsbäk",
          "en": "let me not preach"
        },
        "2sgm": {
          "fidel": "አትስበክ",
          "translit": "attəsbäk",
          "en": "[you (m.)] don't preach"
        },
        "2sgf": {
          "fidel": "አትስበኪ",
          "translit": "attəsbäki",
          "en": "[you (f.)] don't preach"
        },
        "3sgm": {
          "fidel": "አይስበክ",
          "translit": "ayəsbäk",
          "en": "let him not preach"
        },
        "3sgf": {
          "fidel": "አትስበክ",
          "translit": "attəsbäk",
          "en": "let her not preach"
        },
        "1pl": {
          "fidel": "አንስበክ",
          "translit": "annəsbäk",
          "en": "let us not preach"
        },
        "2pl": {
          "fidel": "አትስበኩ",
          "translit": "attəsbäku",
          "en": "(you) don't preach"
        },
        "3pl": {
          "fidel": "አይስበኩ",
          "translit": "ayəsbäku",
          "en": "let them not preach"
        }
      },
      "infinitive": {
        "fidel": "መስበክ",
        "transliteration": "mäsbäk",
        "en": "to preach"
      }
    },
    "ሰነፈ": {
      "english": "be lazy, become idle",
      "perfect": {
        "1sg": {
          "fidel": "ሰነፍኩ",
          "translit": "sännäfku",
          "en": "I was lazy"
        },
        "2sgm": {
          "fidel": "ሰነፍክ",
          "translit": "sännäfk",
          "en": "you (m.) were lazy"
        },
        "2sgf": {
          "fidel": "ሰነፍሽ",
          "translit": "sännäfš",
          "en": "you (f.) were lazy"
        },
        "3sgm": {
          "fidel": "ሰነፈ",
          "translit": "sännäfä",
          "en": "he was lazy"
        },
        "3sgf": {
          "fidel": "ሰነፈች",
          "translit": "sännäfäčč",
          "en": "she was lazy"
        },
        "1pl": {
          "fidel": "ሰነፍን",
          "translit": "sännäfn",
          "en": "we were lazy"
        },
        "2pl": {
          "fidel": "ሰነፋችሁ",
          "translit": "sännäfaččəhu",
          "en": "you were lazy"
        },
        "3pl": {
          "fidel": "ሰነፉ",
          "translit": "sännäfu",
          "en": "they were lazy"
        }
      },
      "imperfective_compound": {
        "1sg": {
          "fidel": "እሰንፋለሁ",
          "translit": "əsänfallähu",
          "en": "I am lazy / I will be lazy"
        },
        "2sgm": {
          "fidel": "ትሰንፋለህ",
          "translit": "təsänfalläh",
          "en": "you (m.) are lazy / you (m.) will be lazy"
        },
        "2sgf": {
          "fidel": "ትሰንፋያለሽ",
          "translit": "təsänfiyalläš",
          "en": "you (f.) are lazy / you (f.) will be lazy"
        },
        "3sgm": {
          "fidel": "ይሰንፋል",
          "translit": "yəsänfall",
          "en": "he is lazy / he will be lazy"
        },
        "3sgf": {
          "fidel": "ትሰንፋለች",
          "translit": "təsänfalläčč",
          "en": "she is lazy / she will be lazy"
        },
        "1pl": {
          "fidel": "እንሰንፋለን",
          "translit": "ənsänfallän",
          "en": "we are lazy / we will be lazy"
        },
        "2pl": {
          "fidel": "ትሰንፋላችሁ",
          "translit": "təsänfallaččəhu",
          "en": "you are lazy / you will be lazy"
        },
        "3pl": {
          "fidel": "ይሰንፋሉ",
          "translit": "yəsänfallu",
          "en": "they are lazy / they will be lazy"
        }
      },
      "gerund": {
        "1sg": {
          "fidel": "ሰንፌ",
          "translit": "sänəffe",
          "en": "(I) having been lazy"
        },
        "2sgm": {
          "fidel": "ሰንፈህ",
          "translit": "sänfäh",
          "en": "(you (m.)) having been lazy"
        },
        "2sgf": {
          "fidel": "ሰንፈሽ",
          "translit": "sänfäš",
          "en": "(you (f.)) having been lazy"
        },
        "3sgm": {
          "fidel": "ሰንፎ",
          "translit": "sänfo",
          "en": "(he) having been lazy"
        },
        "3sgf": {
          "fidel": "ሰንፋ",
          "translit": "sänfa",
          "en": "(she) having been lazy"
        },
        "1pl": {
          "fidel": "ሰንፈን",
          "translit": "sänfän",
          "en": "(we) having been lazy"
        },
        "2pl": {
          "fidel": "ሰንፋችሁ",
          "translit": "sänfaččəhu",
          "en": "(you) having been lazy"
        },
        "3pl": {
          "fidel": "ሰንፈው",
          "translit": "sänfäw",
          "en": "(they) having been lazy"
        }
      },
      "compound_gerund": {
        "1sg": {
          "fidel": "ሰንፌያለሁ",
          "translit": "sänəffeyallähu",
          "en": "I have been lazy"
        },
        "2sgm": {
          "fidel": "ሰንፈሃል",
          "translit": "sänfähall",
          "en": "you (m.) have been lazy"
        },
        "2sgf": {
          "fidel": "ሰንፈሻል",
          "translit": "sänfäšall",
          "en": "you (f.) have been lazy"
        },
        "3sgm": {
          "fidel": "ሰንፎል",
          "translit": "sänfwall",
          "en": "he has been lazy"
        },
        "3sgf": {
          "fidel": "ሰንፋለች",
          "translit": "sänfalläčč",
          "en": "she has been lazy"
        },
        "1pl": {
          "fidel": "ሰንፈናል",
          "translit": "sänfänall",
          "en": "we have been lazy"
        },
        "2pl": {
          "fidel": "ሰንፋችኋል",
          "translit": "sänfaččəhwall",
          "en": "you have been lazy"
        },
        "3pl": {
          "fidel": "ሰንፈዋል",
          "translit": "sänfäwall",
          "en": "they have been lazy"
        }
      },
      "jussive_imperative": {
        "1sg": {
          "fidel": "ልስነፍ",
          "translit": "ləsnäf",
          "en": "let me be lazy"
        },
        "2sgm": {
          "fidel": "ስነፍ",
          "translit": "sənäf",
          "en": "[you (m.)] be lazy!"
        },
        "2sgf": {
          "fidel": "ስነፊ",
          "translit": "sənäfi",
          "en": "[you (f.)] be lazy!"
        },
        "3sgm": {
          "fidel": "ይስነፍ",
          "translit": "yəsnäf",
          "en": "let him be lazy"
        },
        "3sgf": {
          "fidel": "ትስነፍ",
          "translit": "təsnäf",
          "en": "let her be lazy"
        },
        "1pl": {
          "fidel": "እንስነፍ",
          "translit": "ənnəsnäf",
          "en": "let us be lazy"
        },
        "2pl": {
          "fidel": "ስነፉ",
          "translit": "sənäfu",
          "en": "(you) be lazy!"
        },
        "3pl": {
          "fidel": "ይስነፉ",
          "translit": "yəsnäfu",
          "en": "let them be lazy"
        }
      },
      "negative_perfect": {
        "1sg": {
          "fidel": "አልሰነፍኩም",
          "translit": "alsännäfkumm",
          "en": "I didn't be lazy"
        },
        "2sgm": {
          "fidel": "አልሰነፍክም",
          "translit": "alsännäfkəmm",
          "en": "you (m.) didn't be lazy"
        },
        "2sgf": {
          "fidel": "አልሰነፍሽም",
          "translit": "alsännäfšəmm",
          "en": "you (f.) didn't be lazy"
        },
        "3sgm": {
          "fidel": "አልሰነፈም",
          "translit": "alsännäfämm",
          "en": "he didn't be lazy"
        },
        "3sgf": {
          "fidel": "አልሰነፈችም",
          "translit": "alsännäfäččəmm",
          "en": "she didn't be lazy"
        },
        "1pl": {
          "fidel": "አልሰነፍንም",
          "translit": "alsännäfnəmm",
          "en": "we didn't be lazy"
        },
        "2pl": {
          "fidel": "አልሰነፋችሁም",
          "translit": "alsännäfaččəhumm",
          "en": "you didn't be lazy"
        },
        "3pl": {
          "fidel": "አልሰነፉም",
          "translit": "alsännäfumm",
          "en": "they didn't be lazy"
        }
      },
      "negative_imperfective": {
        "1sg": {
          "fidel": "አልሰንፍም",
          "translit": "alsänfəmm",
          "en": "I am not lazy"
        },
        "2sgm": {
          "fidel": "አትሰንፍም",
          "translit": "atsänfəmm",
          "en": "you (m.) aren't lazy"
        },
        "2sgf": {
          "fidel": "አትሰንፊም",
          "translit": "atsänfimm",
          "en": "you (f.) aren't lazy"
        },
        "3sgm": {
          "fidel": "አይሰንፍም",
          "translit": "aysänfəmm",
          "en": "he isn't lazy"
        },
        "3sgf": {
          "fidel": "አትሰንፍም",
          "translit": "atsänfəmm",
          "en": "she isn't lazy"
        },
        "1pl": {
          "fidel": "አንሰንፍም",
          "translit": "ansänfəmm",
          "en": "we aren't lazy"
        },
        "2pl": {
          "fidel": "አትሰንፉም",
          "translit": "atsänfumm",
          "en": "you aren't lazy"
        },
        "3pl": {
          "fidel": "አይሰንፉም",
          "translit": "aysänfumm",
          "en": "they aren't lazy"
        }
      },
      "negative_jussive_imperative": {
        "1sg": {
          "fidel": "አልስነፍ",
          "translit": "aləsnäf",
          "en": "let me not be lazy"
        },
        "2sgm": {
          "fidel": "አትስነፍ",
          "translit": "attəsnäf",
          "en": "[you (m.)] don't be lazy"
        },
        "2sgf": {
          "fidel": "አትስነፊ",
          "translit": "attəsnäfi",
          "en": "[you (f.)] don't be lazy"
        },
        "3sgm": {
          "fidel": "አይስነፍ",
          "translit": "ayəsnäf",
          "en": "let him not be lazy"
        },
        "3sgf": {
          "fidel": "አትስነፍ",
          "translit": "attəsnäf",
          "en": "let her not be lazy"
        },
        "1pl": {
          "fidel": "አንስነፍ",
          "translit": "annəsnäf",
          "en": "let us not be lazy"
        },
        "2pl": {
          "fidel": "አትስነፉ",
          "translit": "attəsnäfu",
          "en": "(you) don't be lazy"
        },
        "3pl": {
          "fidel": "አይስነፉ",
          "translit": "ayəsnäfu",
          "en": "let them not be lazy"
        }
      },
      "infinitive": {
        "fidel": "መስነፍ",
        "transliteration": "mäsnäf",
        "en": "to be lazy"
      }
    },
    "ሰከረ": {
      "english": "get drunk",
      "perfect": {
        "1sg": {
          "fidel": "ሰከርኩ",
          "translit": "säkkärku",
          "en": "I got drunk"
        },
        "2sgm": {
          "fidel": "ሰከርክ",
          "translit": "säkkärk",
          "en": "you (m.) got drunk"
        },
        "2sgf": {
          "fidel": "ሰከርሽ",
          "translit": "säkkärš",
          "en": "you (f.) got drunk"
        },
        "3sgm": {
          "fidel": "ሰከረ",
          "translit": "säkkärä",
          "en": "he got drunk"
        },
        "3sgf": {
          "fidel": "ሰከረች",
          "translit": "säkkäräčč",
          "en": "she got drunk"
        },
        "1pl": {
          "fidel": "ሰከርን",
          "translit": "säkkärn",
          "en": "we got drunk"
        },
        "2pl": {
          "fidel": "ሰከራችሁ",
          "translit": "säkkäraččəhu",
          "en": "you got drunk"
        },
        "3pl": {
          "fidel": "ሰከሩ",
          "translit": "säkkäru",
          "en": "they got drunk"
        }
      },
      "imperfective_compound": {
        "1sg": {
          "fidel": "እሰክራለሁ",
          "translit": "əsäkrallähu",
          "en": "I get drunk / I will get drunk"
        },
        "2sgm": {
          "fidel": "ትሰክራለህ",
          "translit": "təsäkralläh",
          "en": "you (m.) get drunk / you (m.) will get drunk"
        },
        "2sgf": {
          "fidel": "ትሰክራያለሽ",
          "translit": "təsäkriyalläš",
          "en": "you (f.) get drunk / you (f.) will get drunk"
        },
        "3sgm": {
          "fidel": "ይሰክራል",
          "translit": "yəsäkrall",
          "en": "he gets drunk / he will get drunk"
        },
        "3sgf": {
          "fidel": "ትሰክራለች",
          "translit": "təsäkralläčč",
          "en": "she gets drunk / she will get drunk"
        },
        "1pl": {
          "fidel": "እንሰክራለን",
          "translit": "ənsäkrallän",
          "en": "we get drunk / we will get drunk"
        },
        "2pl": {
          "fidel": "ትሰክራላችሁ",
          "translit": "təsäkrallaččəhu",
          "en": "you get drunk / you will get drunk"
        },
        "3pl": {
          "fidel": "ይሰክራሉ",
          "translit": "yəsäkrallu",
          "en": "they get drunk / they will get drunk"
        }
      },
      "gerund": {
        "1sg": {
          "fidel": "ሰክሬ",
          "translit": "säkərre",
          "en": "(I) having got drunk"
        },
        "2sgm": {
          "fidel": "ሰክረህ",
          "translit": "säkräh",
          "en": "(you (m.)) having got drunk"
        },
        "2sgf": {
          "fidel": "ሰክረሽ",
          "translit": "säkräš",
          "en": "(you (f.)) having got drunk"
        },
        "3sgm": {
          "fidel": "ሰክሮ",
          "translit": "säkro",
          "en": "(he) having got drunk"
        },
        "3sgf": {
          "fidel": "ሰክራ",
          "translit": "säkra",
          "en": "(she) having got drunk"
        },
        "1pl": {
          "fidel": "ሰክረን",
          "translit": "säkrän",
          "en": "(we) having got drunk"
        },
        "2pl": {
          "fidel": "ሰክራችሁ",
          "translit": "säkraččəhu",
          "en": "(you) having got drunk"
        },
        "3pl": {
          "fidel": "ሰክረው",
          "translit": "säkräw",
          "en": "(they) having got drunk"
        }
      },
      "compound_gerund": {
        "1sg": {
          "fidel": "ሰክሬያለሁ",
          "translit": "säkərreyallähu",
          "en": "I have got drunk"
        },
        "2sgm": {
          "fidel": "ሰክረሃል",
          "translit": "säkrähall",
          "en": "you (m.) have got drunk"
        },
        "2sgf": {
          "fidel": "ሰክረሻል",
          "translit": "säkräšall",
          "en": "you (f.) have got drunk"
        },
        "3sgm": {
          "fidel": "ሰክሮል",
          "translit": "säkrwall",
          "en": "he has got drunk"
        },
        "3sgf": {
          "fidel": "ሰክራለች",
          "translit": "säkralläčč",
          "en": "she has got drunk"
        },
        "1pl": {
          "fidel": "ሰክረናል",
          "translit": "säkränall",
          "en": "we have got drunk"
        },
        "2pl": {
          "fidel": "ሰክራችኋል",
          "translit": "säkraččəhwall",
          "en": "you have got drunk"
        },
        "3pl": {
          "fidel": "ሰክረዋል",
          "translit": "säkräwall",
          "en": "they have got drunk"
        }
      },
      "jussive_imperative": {
        "1sg": {
          "fidel": "ልስከር",
          "translit": "ləskär",
          "en": "let me get drunk"
        },
        "2sgm": {
          "fidel": "ስከር",
          "translit": "səkär",
          "en": "[you (m.)] get drunk!"
        },
        "2sgf": {
          "fidel": "ስከሪ",
          "translit": "səkäri",
          "en": "[you (f.)] get drunk!"
        },
        "3sgm": {
          "fidel": "ይስከር",
          "translit": "yəskär",
          "en": "let him get drunk"
        },
        "3sgf": {
          "fidel": "ትስከር",
          "translit": "təskär",
          "en": "let her get drunk"
        },
        "1pl": {
          "fidel": "እንስከር",
          "translit": "ənnəskär",
          "en": "let us get drunk"
        },
        "2pl": {
          "fidel": "ስከሩ",
          "translit": "səkäru",
          "en": "(you) get drunk!"
        },
        "3pl": {
          "fidel": "ይስከሩ",
          "translit": "yəskäru",
          "en": "let them get drunk"
        }
      },
      "negative_perfect": {
        "1sg": {
          "fidel": "አልሰከርኩም",
          "translit": "alsäkkärkumm",
          "en": "I didn't get drunk"
        },
        "2sgm": {
          "fidel": "አልሰከርክም",
          "translit": "alsäkkärkəmm",
          "en": "you (m.) didn't get drunk"
        },
        "2sgf": {
          "fidel": "አልሰከርሽም",
          "translit": "alsäkkäršəmm",
          "en": "you (f.) didn't get drunk"
        },
        "3sgm": {
          "fidel": "አልሰከረም",
          "translit": "alsäkkärämm",
          "en": "he didn't get drunk"
        },
        "3sgf": {
          "fidel": "አልሰከረችም",
          "translit": "alsäkkäräččəmm",
          "en": "she didn't get drunk"
        },
        "1pl": {
          "fidel": "አልሰከርንም",
          "translit": "alsäkkärnəmm",
          "en": "we didn't get drunk"
        },
        "2pl": {
          "fidel": "አልሰከራችሁም",
          "translit": "alsäkkäraččəhumm",
          "en": "you didn't get drunk"
        },
        "3pl": {
          "fidel": "አልሰከሩም",
          "translit": "alsäkkärumm",
          "en": "they didn't get drunk"
        }
      },
      "negative_imperfective": {
        "1sg": {
          "fidel": "አልሰክርም",
          "translit": "alsäkrəmm",
          "en": "I don't get drunk"
        },
        "2sgm": {
          "fidel": "አትሰክርም",
          "translit": "atsäkrəmm",
          "en": "you (m.) don't get drunk"
        },
        "2sgf": {
          "fidel": "አትሰክሪም",
          "translit": "atsäkrimm",
          "en": "you (f.) don't get drunk"
        },
        "3sgm": {
          "fidel": "አይሰክርም",
          "translit": "aysäkrəmm",
          "en": "he doesn't get drunk"
        },
        "3sgf": {
          "fidel": "አትሰክርም",
          "translit": "atsäkrəmm",
          "en": "she doesn't get drunk"
        },
        "1pl": {
          "fidel": "አንሰክርም",
          "translit": "ansäkrəmm",
          "en": "we don't get drunk"
        },
        "2pl": {
          "fidel": "አትሰክሩም",
          "translit": "atsäkrumm",
          "en": "you don't get drunk"
        },
        "3pl": {
          "fidel": "አይሰክሩም",
          "translit": "aysäkrumm",
          "en": "they don't get drunk"
        }
      },
      "negative_jussive_imperative": {
        "1sg": {
          "fidel": "አልስከር",
          "translit": "aləskär",
          "en": "let me not get drunk"
        },
        "2sgm": {
          "fidel": "አትስከር",
          "translit": "attəskär",
          "en": "[you (m.)] don't get drunk"
        },
        "2sgf": {
          "fidel": "አትስከሪ",
          "translit": "attəskäri",
          "en": "[you (f.)] don't get drunk"
        },
        "3sgm": {
          "fidel": "አይስከር",
          "translit": "ayəskär",
          "en": "let him not get drunk"
        },
        "3sgf": {
          "fidel": "አትስከር",
          "translit": "attəskär",
          "en": "let her not get drunk"
        },
        "1pl": {
          "fidel": "አንስከር",
          "translit": "annəskär",
          "en": "let us not get drunk"
        },
        "2pl": {
          "fidel": "አትስከሩ",
          "translit": "attəskäru",
          "en": "(you) don't get drunk"
        },
        "3pl": {
          "fidel": "አይስከሩ",
          "translit": "ayəskäru",
          "en": "let them not get drunk"
        }
      },
      "infinitive": {
        "fidel": "መስከር",
        "transliteration": "mäskär",
        "en": "to get drunk"
      }
    },
    "ሰደበ": {
      "english": "insult, abuse, call someone names",
      "perfect": {
        "1sg": {
          "fidel": "ሰደብኩ",
          "translit": "säddäbku",
          "en": "I insulted"
        },
        "2sgm": {
          "fidel": "ሰደብክ",
          "translit": "säddäbk",
          "en": "you (m.) insulted"
        },
        "2sgf": {
          "fidel": "ሰደብሽ",
          "translit": "säddäbš",
          "en": "you (f.) insulted"
        },
        "3sgm": {
          "fidel": "ሰደበ",
          "translit": "säddäbä",
          "en": "he insulted"
        },
        "3sgf": {
          "fidel": "ሰደበች",
          "translit": "säddäbäčč",
          "en": "she insulted"
        },
        "1pl": {
          "fidel": "ሰደብን",
          "translit": "säddäbn",
          "en": "we insulted"
        },
        "2pl": {
          "fidel": "ሰደባችሁ",
          "translit": "säddäbaččəhu",
          "en": "you insulted"
        },
        "3pl": {
          "fidel": "ሰደቡ",
          "translit": "säddäbu",
          "en": "they insulted"
        }
      },
      "imperfective_compound": {
        "1sg": {
          "fidel": "እሰድባለሁ",
          "translit": "əsädballähu",
          "en": "I insult / I will insult"
        },
        "2sgm": {
          "fidel": "ትሰድባለህ",
          "translit": "təsädballäh",
          "en": "you (m.) insult / you (m.) will insult"
        },
        "2sgf": {
          "fidel": "ትሰድባያለሽ",
          "translit": "təsädbiyalläš",
          "en": "you (f.) insult / you (f.) will insult"
        },
        "3sgm": {
          "fidel": "ይሰድባል",
          "translit": "yəsädball",
          "en": "he insults / he will insult"
        },
        "3sgf": {
          "fidel": "ትሰድባለች",
          "translit": "təsädballäčč",
          "en": "she insults / she will insult"
        },
        "1pl": {
          "fidel": "እንሰድባለን",
          "translit": "ənsädballän",
          "en": "we insult / we will insult"
        },
        "2pl": {
          "fidel": "ትሰድባላችሁ",
          "translit": "təsädballaččəhu",
          "en": "you insult / you will insult"
        },
        "3pl": {
          "fidel": "ይሰድባሉ",
          "translit": "yəsädballu",
          "en": "they insult / they will insult"
        }
      },
      "gerund": {
        "1sg": {
          "fidel": "ሰድቤ",
          "translit": "sädəbbe",
          "en": "(I) having insulted"
        },
        "2sgm": {
          "fidel": "ሰድበህ",
          "translit": "sädbäh",
          "en": "(you (m.)) having insulted"
        },
        "2sgf": {
          "fidel": "ሰድበሽ",
          "translit": "sädbäš",
          "en": "(you (f.)) having insulted"
        },
        "3sgm": {
          "fidel": "ሰድቦ",
          "translit": "sädbo",
          "en": "(he) having insulted"
        },
        "3sgf": {
          "fidel": "ሰድባ",
          "translit": "sädba",
          "en": "(she) having insulted"
        },
        "1pl": {
          "fidel": "ሰድበን",
          "translit": "sädbän",
          "en": "(we) having insulted"
        },
        "2pl": {
          "fidel": "ሰድባችሁ",
          "translit": "sädbaččəhu",
          "en": "(you) having insulted"
        },
        "3pl": {
          "fidel": "ሰድበው",
          "translit": "sädbäw",
          "en": "(they) having insulted"
        }
      },
      "compound_gerund": {
        "1sg": {
          "fidel": "ሰድቤያለሁ",
          "translit": "sädəbbeyallähu",
          "en": "I have insulted"
        },
        "2sgm": {
          "fidel": "ሰድበሃል",
          "translit": "sädbähall",
          "en": "you (m.) have insulted"
        },
        "2sgf": {
          "fidel": "ሰድበሻል",
          "translit": "sädbäšall",
          "en": "you (f.) have insulted"
        },
        "3sgm": {
          "fidel": "ሰድቦል",
          "translit": "sädbwall",
          "en": "he has insulted"
        },
        "3sgf": {
          "fidel": "ሰድባለች",
          "translit": "sädballäčč",
          "en": "she has insulted"
        },
        "1pl": {
          "fidel": "ሰድበናል",
          "translit": "sädbänall",
          "en": "we have insulted"
        },
        "2pl": {
          "fidel": "ሰድባችኋል",
          "translit": "sädbaččəhwall",
          "en": "you have insulted"
        },
        "3pl": {
          "fidel": "ሰድበዋል",
          "translit": "sädbäwall",
          "en": "they have insulted"
        }
      },
      "jussive_imperative": {
        "1sg": {
          "fidel": "ልስደብ",
          "translit": "ləsdäb",
          "en": "let me insult"
        },
        "2sgm": {
          "fidel": "ስደብ",
          "translit": "sədäb",
          "en": "[you (m.)] insult!"
        },
        "2sgf": {
          "fidel": "ስደቢ",
          "translit": "sədäbi",
          "en": "[you (f.)] insult!"
        },
        "3sgm": {
          "fidel": "ይስደብ",
          "translit": "yəsdäb",
          "en": "let him insult"
        },
        "3sgf": {
          "fidel": "ትስደብ",
          "translit": "təsdäb",
          "en": "let her insult"
        },
        "1pl": {
          "fidel": "እንስደብ",
          "translit": "ənnəsdäb",
          "en": "let us insult"
        },
        "2pl": {
          "fidel": "ስደቡ",
          "translit": "sədäbu",
          "en": "(you) insult!"
        },
        "3pl": {
          "fidel": "ይስደቡ",
          "translit": "yəsdäbu",
          "en": "let them insult"
        }
      },
      "negative_perfect": {
        "1sg": {
          "fidel": "አልሰደብኩም",
          "translit": "alsäddäbkumm",
          "en": "I didn't insult"
        },
        "2sgm": {
          "fidel": "አልሰደብክም",
          "translit": "alsäddäbkəmm",
          "en": "you (m.) didn't insult"
        },
        "2sgf": {
          "fidel": "አልሰደብሽም",
          "translit": "alsäddäbšəmm",
          "en": "you (f.) didn't insult"
        },
        "3sgm": {
          "fidel": "አልሰደበም",
          "translit": "alsäddäbämm",
          "en": "he didn't insult"
        },
        "3sgf": {
          "fidel": "አልሰደበችም",
          "translit": "alsäddäbäččəmm",
          "en": "she didn't insult"
        },
        "1pl": {
          "fidel": "አልሰደብንም",
          "translit": "alsäddäbnəmm",
          "en": "we didn't insult"
        },
        "2pl": {
          "fidel": "አልሰደባችሁም",
          "translit": "alsäddäbaččəhumm",
          "en": "you didn't insult"
        },
        "3pl": {
          "fidel": "አልሰደቡም",
          "translit": "alsäddäbumm",
          "en": "they didn't insult"
        }
      },
      "negative_imperfective": {
        "1sg": {
          "fidel": "አልሰድብም",
          "translit": "alsädbəmm",
          "en": "I don't insult"
        },
        "2sgm": {
          "fidel": "አትሰድብም",
          "translit": "atsädbəmm",
          "en": "you (m.) don't insult"
        },
        "2sgf": {
          "fidel": "አትሰድቢም",
          "translit": "atsädbimm",
          "en": "you (f.) don't insult"
        },
        "3sgm": {
          "fidel": "አይሰድብም",
          "translit": "aysädbəmm",
          "en": "he doesn't insult"
        },
        "3sgf": {
          "fidel": "አትሰድብም",
          "translit": "atsädbəmm",
          "en": "she doesn't insult"
        },
        "1pl": {
          "fidel": "አንሰድብም",
          "translit": "ansädbəmm",
          "en": "we don't insult"
        },
        "2pl": {
          "fidel": "አትሰድቡም",
          "translit": "atsädbumm",
          "en": "you don't insult"
        },
        "3pl": {
          "fidel": "አይሰድቡም",
          "translit": "aysädbumm",
          "en": "they don't insult"
        }
      },
      "negative_jussive_imperative": {
        "1sg": {
          "fidel": "አልስደብ",
          "translit": "aləsdäb",
          "en": "let me not insult"
        },
        "2sgm": {
          "fidel": "አትስደብ",
          "translit": "attəsdäb",
          "en": "[you (m.)] don't insult"
        },
        "2sgf": {
          "fidel": "አትስደቢ",
          "translit": "attəsdäbi",
          "en": "[you (f.)] don't insult"
        },
        "3sgm": {
          "fidel": "አይስደብ",
          "translit": "ayəsdäb",
          "en": "let him not insult"
        },
        "3sgf": {
          "fidel": "አትስደብ",
          "translit": "attəsdäb",
          "en": "let her not insult"
        },
        "1pl": {
          "fidel": "አንስደብ",
          "translit": "annəsdäb",
          "en": "let us not insult"
        },
        "2pl": {
          "fidel": "አትስደቡ",
          "translit": "attəsdäbu",
          "en": "(you) don't insult"
        },
        "3pl": {
          "fidel": "አይስደቡ",
          "translit": "ayəsdäbu",
          "en": "let them not insult"
        }
      },
      "infinitive": {
        "fidel": "መስደብ",
        "transliteration": "mäsdäb",
        "en": "to insult"
      }
    },
    "ቀለመ": {
      "english": "dye, stain",
      "perfect": {
        "1sg": {
          "fidel": "ቀለምኩ",
          "translit": "qällämku",
          "en": "I dyed"
        },
        "2sgm": {
          "fidel": "ቀለምክ",
          "translit": "qällämk",
          "en": "you (m.) dyed"
        },
        "2sgf": {
          "fidel": "ቀለምሽ",
          "translit": "qällämš",
          "en": "you (f.) dyed"
        },
        "3sgm": {
          "fidel": "ቀለመ",
          "translit": "qällämä",
          "en": "he dyed"
        },
        "3sgf": {
          "fidel": "ቀለመች",
          "translit": "qällämäčč",
          "en": "she dyed"
        },
        "1pl": {
          "fidel": "ቀለምን",
          "translit": "qällämn",
          "en": "we dyed"
        },
        "2pl": {
          "fidel": "ቀለማችሁ",
          "translit": "qällämaččəhu",
          "en": "you dyed"
        },
        "3pl": {
          "fidel": "ቀለሙ",
          "translit": "qällämu",
          "en": "they dyed"
        }
      },
      "imperfective_compound": {
        "1sg": {
          "fidel": "እቀልማለሁ",
          "translit": "əqälmallähu",
          "en": "I dye / I will dye"
        },
        "2sgm": {
          "fidel": "ትቀልማለህ",
          "translit": "təqälmalläh",
          "en": "you (m.) dye / you (m.) will dye"
        },
        "2sgf": {
          "fidel": "ትቀልማያለሽ",
          "translit": "təqälmiyalläš",
          "en": "you (f.) dye / you (f.) will dye"
        },
        "3sgm": {
          "fidel": "ይቀልማል",
          "translit": "yəqälmall",
          "en": "he dyes / he will dye"
        },
        "3sgf": {
          "fidel": "ትቀልማለች",
          "translit": "təqälmalläčč",
          "en": "she dyes / she will dye"
        },
        "1pl": {
          "fidel": "እንቀልማለን",
          "translit": "ənqälmallän",
          "en": "we dye / we will dye"
        },
        "2pl": {
          "fidel": "ትቀልማላችሁ",
          "translit": "təqälmallaččəhu",
          "en": "you dye / you will dye"
        },
        "3pl": {
          "fidel": "ይቀልማሉ",
          "translit": "yəqälmallu",
          "en": "they dye / they will dye"
        }
      },
      "gerund": {
        "1sg": {
          "fidel": "ቀልሜ",
          "translit": "qäləmme",
          "en": "(I) having dyed"
        },
        "2sgm": {
          "fidel": "ቀልመህ",
          "translit": "qälmäh",
          "en": "(you (m.)) having dyed"
        },
        "2sgf": {
          "fidel": "ቀልመሽ",
          "translit": "qälmäš",
          "en": "(you (f.)) having dyed"
        },
        "3sgm": {
          "fidel": "ቀልሞ",
          "translit": "qälmo",
          "en": "(he) having dyed"
        },
        "3sgf": {
          "fidel": "ቀልማ",
          "translit": "qälma",
          "en": "(she) having dyed"
        },
        "1pl": {
          "fidel": "ቀልመን",
          "translit": "qälmän",
          "en": "(we) having dyed"
        },
        "2pl": {
          "fidel": "ቀልማችሁ",
          "translit": "qälmaččəhu",
          "en": "(you) having dyed"
        },
        "3pl": {
          "fidel": "ቀልመው",
          "translit": "qälmäw",
          "en": "(they) having dyed"
        }
      },
      "compound_gerund": {
        "1sg": {
          "fidel": "ቀልሜያለሁ",
          "translit": "qäləmmeyallähu",
          "en": "I have dyed"
        },
        "2sgm": {
          "fidel": "ቀልመሃል",
          "translit": "qälmähall",
          "en": "you (m.) have dyed"
        },
        "2sgf": {
          "fidel": "ቀልመሻል",
          "translit": "qälmäšall",
          "en": "you (f.) have dyed"
        },
        "3sgm": {
          "fidel": "ቀልሞል",
          "translit": "qälmwall",
          "en": "he has dyed"
        },
        "3sgf": {
          "fidel": "ቀልማለች",
          "translit": "qälmalläčč",
          "en": "she has dyed"
        },
        "1pl": {
          "fidel": "ቀልመናል",
          "translit": "qälmänall",
          "en": "we have dyed"
        },
        "2pl": {
          "fidel": "ቀልማችኋል",
          "translit": "qälmaččəhwall",
          "en": "you have dyed"
        },
        "3pl": {
          "fidel": "ቀልመዋል",
          "translit": "qälmäwall",
          "en": "they have dyed"
        }
      },
      "jussive_imperative": {
        "1sg": {
          "fidel": "ልቅለም",
          "translit": "ləqläm",
          "en": "let me dye"
        },
        "2sgm": {
          "fidel": "ቅለም",
          "translit": "qəläm",
          "en": "[you (m.)] dye!"
        },
        "2sgf": {
          "fidel": "ቅለሚ",
          "translit": "qəlämi",
          "en": "[you (f.)] dye!"
        },
        "3sgm": {
          "fidel": "ይቅለም",
          "translit": "yəqläm",
          "en": "let him dye"
        },
        "3sgf": {
          "fidel": "ትቅለም",
          "translit": "təqläm",
          "en": "let her dye"
        },
        "1pl": {
          "fidel": "እንቅለም",
          "translit": "ənnəqläm",
          "en": "let us dye"
        },
        "2pl": {
          "fidel": "ቅለሙ",
          "translit": "qəlämu",
          "en": "(you) dye!"
        },
        "3pl": {
          "fidel": "ይቅለሙ",
          "translit": "yəqlämu",
          "en": "let them dye"
        }
      },
      "negative_perfect": {
        "1sg": {
          "fidel": "አልቀለምኩም",
          "translit": "alqällämkumm",
          "en": "I didn't dye"
        },
        "2sgm": {
          "fidel": "አልቀለምክም",
          "translit": "alqällämkəmm",
          "en": "you (m.) didn't dye"
        },
        "2sgf": {
          "fidel": "አልቀለምሽም",
          "translit": "alqällämšəmm",
          "en": "you (f.) didn't dye"
        },
        "3sgm": {
          "fidel": "አልቀለመም",
          "translit": "alqällämämm",
          "en": "he didn't dye"
        },
        "3sgf": {
          "fidel": "አልቀለመችም",
          "translit": "alqällämäččəmm",
          "en": "she didn't dye"
        },
        "1pl": {
          "fidel": "አልቀለምንም",
          "translit": "alqällämnəmm",
          "en": "we didn't dye"
        },
        "2pl": {
          "fidel": "አልቀለማችሁም",
          "translit": "alqällämaččəhumm",
          "en": "you didn't dye"
        },
        "3pl": {
          "fidel": "አልቀለሙም",
          "translit": "alqällämumm",
          "en": "they didn't dye"
        }
      },
      "negative_imperfective": {
        "1sg": {
          "fidel": "አልቀልምም",
          "translit": "alqälməmm",
          "en": "I don't dye"
        },
        "2sgm": {
          "fidel": "አትቀልምም",
          "translit": "atqälməmm",
          "en": "you (m.) don't dye"
        },
        "2sgf": {
          "fidel": "አትቀልሚም",
          "translit": "atqälmimm",
          "en": "you (f.) don't dye"
        },
        "3sgm": {
          "fidel": "አይቀልምም",
          "translit": "ayqälməmm",
          "en": "he doesn't dye"
        },
        "3sgf": {
          "fidel": "አትቀልምም",
          "translit": "atqälməmm",
          "en": "she doesn't dye"
        },
        "1pl": {
          "fidel": "አንቀልምም",
          "translit": "anqälməmm",
          "en": "we don't dye"
        },
        "2pl": {
          "fidel": "አትቀልሙም",
          "translit": "atqälmumm",
          "en": "you don't dye"
        },
        "3pl": {
          "fidel": "አይቀልሙም",
          "translit": "ayqälmumm",
          "en": "they don't dye"
        }
      },
      "negative_jussive_imperative": {
        "1sg": {
          "fidel": "አልቅለም",
          "translit": "aləqläm",
          "en": "let me not dye"
        },
        "2sgm": {
          "fidel": "አትቅለም",
          "translit": "attəqläm",
          "en": "[you (m.)] don't dye"
        },
        "2sgf": {
          "fidel": "አትቅለሚ",
          "translit": "attəqlämi",
          "en": "[you (f.)] don't dye"
        },
        "3sgm": {
          "fidel": "አይቅለም",
          "translit": "ayəqläm",
          "en": "let him not dye"
        },
        "3sgf": {
          "fidel": "አትቅለም",
          "translit": "attəqläm",
          "en": "let her not dye"
        },
        "1pl": {
          "fidel": "አንቅለም",
          "translit": "annəqläm",
          "en": "let us not dye"
        },
        "2pl": {
          "fidel": "አትቅለሙ",
          "translit": "attəqlämu",
          "en": "(you) don't dye"
        },
        "3pl": {
          "fidel": "አይቅለሙ",
          "translit": "ayəqlämu",
          "en": "let them not dye"
        }
      },
      "infinitive": {
        "fidel": "መቅለም",
        "transliteration": "mäqläm",
        "en": "to dye"
      }
    },
    "ቀለጠ": {
      "english": "melt",
      "perfect": {
        "1sg": {
          "fidel": "ቀለጥኩ",
          "translit": "qälläṭku",
          "en": "I melted"
        },
        "2sgm": {
          "fidel": "ቀለጥክ",
          "translit": "qälläṭk",
          "en": "you (m.) melted"
        },
        "2sgf": {
          "fidel": "ቀለጥሽ",
          "translit": "qälläṭš",
          "en": "you (f.) melted"
        },
        "3sgm": {
          "fidel": "ቀለጠ",
          "translit": "qälläṭä",
          "en": "he melted"
        },
        "3sgf": {
          "fidel": "ቀለጠች",
          "translit": "qälläṭäčč",
          "en": "she melted"
        },
        "1pl": {
          "fidel": "ቀለጥን",
          "translit": "qälläṭn",
          "en": "we melted"
        },
        "2pl": {
          "fidel": "ቀለጣችሁ",
          "translit": "qälläṭaččəhu",
          "en": "you melted"
        },
        "3pl": {
          "fidel": "ቀለጡ",
          "translit": "qälläṭu",
          "en": "they melted"
        }
      },
      "imperfective_compound": {
        "1sg": {
          "fidel": "እቀልጣለሁ",
          "translit": "əqälṭallähu",
          "en": "I melt / I will melt"
        },
        "2sgm": {
          "fidel": "ትቀልጣለህ",
          "translit": "təqälṭalläh",
          "en": "you (m.) melt / you (m.) will melt"
        },
        "2sgf": {
          "fidel": "ትቀልጫያለሽ",
          "translit": "təqälč̣iyalläš",
          "en": "you (f.) melt / you (f.) will melt"
        },
        "3sgm": {
          "fidel": "ይቀልጣል",
          "translit": "yəqälṭall",
          "en": "he melts / he will melt"
        },
        "3sgf": {
          "fidel": "ትቀልጣለች",
          "translit": "təqälṭalläčč",
          "en": "she melts / she will melt"
        },
        "1pl": {
          "fidel": "እንቀልጣለን",
          "translit": "ənqälṭallän",
          "en": "we melt / we will melt"
        },
        "2pl": {
          "fidel": "ትቀልጣላችሁ",
          "translit": "təqälṭallaččəhu",
          "en": "you melt / you will melt"
        },
        "3pl": {
          "fidel": "ይቀልጣሉ",
          "translit": "yəqälṭallu",
          "en": "they melt / they will melt"
        }
      },
      "gerund": {
        "1sg": {
          "fidel": "ቀልጬ",
          "translit": "qäləč̣č̣e",
          "en": "(I) having melted"
        },
        "2sgm": {
          "fidel": "ቀልጠህ",
          "translit": "qälṭäh",
          "en": "(you (m.)) having melted"
        },
        "2sgf": {
          "fidel": "ቀልጠሽ",
          "translit": "qälṭäš",
          "en": "(you (f.)) having melted"
        },
        "3sgm": {
          "fidel": "ቀልጦ",
          "translit": "qälṭo",
          "en": "(he) having melted"
        },
        "3sgf": {
          "fidel": "ቀልጣ",
          "translit": "qälṭa",
          "en": "(she) having melted"
        },
        "1pl": {
          "fidel": "ቀልጠን",
          "translit": "qälṭän",
          "en": "(we) having melted"
        },
        "2pl": {
          "fidel": "ቀልጣችሁ",
          "translit": "qälṭaččəhu",
          "en": "(you) having melted"
        },
        "3pl": {
          "fidel": "ቀልጠው",
          "translit": "qälṭäw",
          "en": "(they) having melted"
        }
      },
      "compound_gerund": {
        "1sg": {
          "fidel": "ቀልጬያለሁ",
          "translit": "qäləč̣č̣eyallähu",
          "en": "I have melted"
        },
        "2sgm": {
          "fidel": "ቀልጠሃል",
          "translit": "qälṭähall",
          "en": "you (m.) have melted"
        },
        "2sgf": {
          "fidel": "ቀልጠሻል",
          "translit": "qälṭäšall",
          "en": "you (f.) have melted"
        },
        "3sgm": {
          "fidel": "ቀልጦል",
          "translit": "qälṭwall",
          "en": "he has melted"
        },
        "3sgf": {
          "fidel": "ቀልጣለች",
          "translit": "qälṭalläčč",
          "en": "she has melted"
        },
        "1pl": {
          "fidel": "ቀልጠናል",
          "translit": "qälṭänall",
          "en": "we have melted"
        },
        "2pl": {
          "fidel": "ቀልጣችኋል",
          "translit": "qälṭaččəhwall",
          "en": "you have melted"
        },
        "3pl": {
          "fidel": "ቀልጠዋል",
          "translit": "qälṭäwall",
          "en": "they have melted"
        }
      },
      "jussive_imperative": {
        "1sg": {
          "fidel": "ልቅለጥ",
          "translit": "ləqläṭ",
          "en": "let me melt"
        },
        "2sgm": {
          "fidel": "ቅለጥ",
          "translit": "qəläṭ",
          "en": "[you (m.)] melt!"
        },
        "2sgf": {
          "fidel": "ቅለጭ",
          "translit": "qəläč̣",
          "en": "[you (f.)] melt!"
        },
        "3sgm": {
          "fidel": "ይቅለጥ",
          "translit": "yəqläṭ",
          "en": "let him melt"
        },
        "3sgf": {
          "fidel": "ትቅለጥ",
          "translit": "təqläṭ",
          "en": "let her melt"
        },
        "1pl": {
          "fidel": "እንቅለጥ",
          "translit": "ənnəqläṭ",
          "en": "let us melt"
        },
        "2pl": {
          "fidel": "ቅለጡ",
          "translit": "qəläṭu",
          "en": "(you) melt!"
        },
        "3pl": {
          "fidel": "ይቅለጡ",
          "translit": "yəqläṭu",
          "en": "let them melt"
        }
      },
      "negative_perfect": {
        "1sg": {
          "fidel": "አልቀለጥኩም",
          "translit": "alqälläṭkumm",
          "en": "I didn't melt"
        },
        "2sgm": {
          "fidel": "አልቀለጥክም",
          "translit": "alqälläṭkəmm",
          "en": "you (m.) didn't melt"
        },
        "2sgf": {
          "fidel": "አልቀለጥሽም",
          "translit": "alqälläṭšəmm",
          "en": "you (f.) didn't melt"
        },
        "3sgm": {
          "fidel": "አልቀለጠም",
          "translit": "alqälläṭämm",
          "en": "he didn't melt"
        },
        "3sgf": {
          "fidel": "አልቀለጠችም",
          "translit": "alqälläṭäččəmm",
          "en": "she didn't melt"
        },
        "1pl": {
          "fidel": "አልቀለጥንም",
          "translit": "alqälläṭnəmm",
          "en": "we didn't melt"
        },
        "2pl": {
          "fidel": "አልቀለጣችሁም",
          "translit": "alqälläṭaččəhumm",
          "en": "you didn't melt"
        },
        "3pl": {
          "fidel": "አልቀለጡም",
          "translit": "alqälläṭumm",
          "en": "they didn't melt"
        }
      },
      "negative_imperfective": {
        "1sg": {
          "fidel": "አልቀልጥም",
          "translit": "alqälṭəmm",
          "en": "I don't melt"
        },
        "2sgm": {
          "fidel": "አትቀልጥም",
          "translit": "atqälṭəmm",
          "en": "you (m.) don't melt"
        },
        "2sgf": {
          "fidel": "አትቀልጪም",
          "translit": "atqälč̣imm",
          "en": "you (f.) don't melt"
        },
        "3sgm": {
          "fidel": "አይቀልጥም",
          "translit": "ayqälṭəmm",
          "en": "he doesn't melt"
        },
        "3sgf": {
          "fidel": "አትቀልጥም",
          "translit": "atqälṭəmm",
          "en": "she doesn't melt"
        },
        "1pl": {
          "fidel": "አንቀልጥም",
          "translit": "anqälṭəmm",
          "en": "we don't melt"
        },
        "2pl": {
          "fidel": "አትቀልጡም",
          "translit": "atqälṭumm",
          "en": "you don't melt"
        },
        "3pl": {
          "fidel": "አይቀልጡም",
          "translit": "ayqälṭumm",
          "en": "they don't melt"
        }
      },
      "negative_jussive_imperative": {
        "1sg": {
          "fidel": "አልቅለጥ",
          "translit": "aləqläṭ",
          "en": "let me not melt"
        },
        "2sgm": {
          "fidel": "አትቅለጥ",
          "translit": "attəqläṭ",
          "en": "[you (m.)] don't melt"
        },
        "2sgf": {
          "fidel": "አትቅለጭ",
          "translit": "attəqläč̣",
          "en": "[you (f.)] don't melt"
        },
        "3sgm": {
          "fidel": "አይቅለጥ",
          "translit": "ayəqläṭ",
          "en": "let him not melt"
        },
        "3sgf": {
          "fidel": "አትቅለጥ",
          "translit": "attəqläṭ",
          "en": "let her not melt"
        },
        "1pl": {
          "fidel": "አንቅለጥ",
          "translit": "annəqläṭ",
          "en": "let us not melt"
        },
        "2pl": {
          "fidel": "አትቅለጡ",
          "translit": "attəqläṭu",
          "en": "(you) don't melt"
        },
        "3pl": {
          "fidel": "አይቅለጡ",
          "translit": "ayəqläṭu",
          "en": "let them not melt"
        }
      },
      "infinitive": {
        "fidel": "መቅለጥ",
        "transliteration": "mäqläṭ",
        "en": "to melt"
      }
    },
    "ቀመሰ": {
      "english": "taste, eat a little",
      "perfect": {
        "1sg": {
          "fidel": "ቀመስኩ",
          "translit": "qämmäsku",
          "en": "I tasted"
        },
        "2sgm": {
          "fidel": "ቀመስክ",
          "translit": "qämmäsk",
          "en": "you (m.) tasted"
        },
        "2sgf": {
          "fidel": "ቀመስሽ",
          "translit": "qämmäsš",
          "en": "you (f.) tasted"
        },
        "3sgm": {
          "fidel": "ቀመሰ",
          "translit": "qämmäsä",
          "en": "he tasted"
        },
        "3sgf": {
          "fidel": "ቀመሰች",
          "translit": "qämmäsäčč",
          "en": "she tasted"
        },
        "1pl": {
          "fidel": "ቀመስን",
          "translit": "qämmäsn",
          "en": "we tasted"
        },
        "2pl": {
          "fidel": "ቀመሳችሁ",
          "translit": "qämmäsaččəhu",
          "en": "you tasted"
        },
        "3pl": {
          "fidel": "ቀመሱ",
          "translit": "qämmäsu",
          "en": "they tasted"
        }
      },
      "imperfective_compound": {
        "1sg": {
          "fidel": "እቀምሳለሁ",
          "translit": "əqämsallähu",
          "en": "I taste / I will taste"
        },
        "2sgm": {
          "fidel": "ትቀምሳለህ",
          "translit": "təqämsalläh",
          "en": "you (m.) taste / you (m.) will taste"
        },
        "2sgf": {
          "fidel": "ትቀምሻያለሽ",
          "translit": "təqämšiyalläš",
          "en": "you (f.) taste / you (f.) will taste"
        },
        "3sgm": {
          "fidel": "ይቀምሳል",
          "translit": "yəqämsall",
          "en": "he tastes / he will taste"
        },
        "3sgf": {
          "fidel": "ትቀምሳለች",
          "translit": "təqämsalläčč",
          "en": "she tastes / she will taste"
        },
        "1pl": {
          "fidel": "እንቀምሳለን",
          "translit": "ənqämsallän",
          "en": "we taste / we will taste"
        },
        "2pl": {
          "fidel": "ትቀምሳላችሁ",
          "translit": "təqämsallaččəhu",
          "en": "you taste / you will taste"
        },
        "3pl": {
          "fidel": "ይቀምሳሉ",
          "translit": "yəqämsallu",
          "en": "they taste / they will taste"
        }
      },
      "gerund": {
        "1sg": {
          "fidel": "ቀምሼ",
          "translit": "qäməšše",
          "en": "(I) having tasted"
        },
        "2sgm": {
          "fidel": "ቀምሰህ",
          "translit": "qämsäh",
          "en": "(you (m.)) having tasted"
        },
        "2sgf": {
          "fidel": "ቀምሰሽ",
          "translit": "qämsäš",
          "en": "(you (f.)) having tasted"
        },
        "3sgm": {
          "fidel": "ቀምሶ",
          "translit": "qämso",
          "en": "(he) having tasted"
        },
        "3sgf": {
          "fidel": "ቀምሳ",
          "translit": "qämsa",
          "en": "(she) having tasted"
        },
        "1pl": {
          "fidel": "ቀምሰን",
          "translit": "qämsän",
          "en": "(we) having tasted"
        },
        "2pl": {
          "fidel": "ቀምሳችሁ",
          "translit": "qämsaččəhu",
          "en": "(you) having tasted"
        },
        "3pl": {
          "fidel": "ቀምሰው",
          "translit": "qämsäw",
          "en": "(they) having tasted"
        }
      },
      "compound_gerund": {
        "1sg": {
          "fidel": "ቀምሼያለሁ",
          "translit": "qäməššeyallähu",
          "en": "I have tasted"
        },
        "2sgm": {
          "fidel": "ቀምሰሃል",
          "translit": "qämsähall",
          "en": "you (m.) have tasted"
        },
        "2sgf": {
          "fidel": "ቀምሰሻል",
          "translit": "qämsäšall",
          "en": "you (f.) have tasted"
        },
        "3sgm": {
          "fidel": "ቀምሶል",
          "translit": "qämswall",
          "en": "he has tasted"
        },
        "3sgf": {
          "fidel": "ቀምሳለች",
          "translit": "qämsalläčč",
          "en": "she has tasted"
        },
        "1pl": {
          "fidel": "ቀምሰናል",
          "translit": "qämsänall",
          "en": "we have tasted"
        },
        "2pl": {
          "fidel": "ቀምሳችኋል",
          "translit": "qämsaččəhwall",
          "en": "you have tasted"
        },
        "3pl": {
          "fidel": "ቀምሰዋል",
          "translit": "qämsäwall",
          "en": "they have tasted"
        }
      },
      "jussive_imperative": {
        "1sg": {
          "fidel": "ልቅመስ",
          "translit": "ləqmäs",
          "en": "let me taste"
        },
        "2sgm": {
          "fidel": "ቅመስ",
          "translit": "qəmäs",
          "en": "[you (m.)] taste!"
        },
        "2sgf": {
          "fidel": "ቅመሽ",
          "translit": "qəmäš",
          "en": "[you (f.)] taste!"
        },
        "3sgm": {
          "fidel": "ይቅመስ",
          "translit": "yəqmäs",
          "en": "let him taste"
        },
        "3sgf": {
          "fidel": "ትቅመስ",
          "translit": "təqmäs",
          "en": "let her taste"
        },
        "1pl": {
          "fidel": "እንቅመስ",
          "translit": "ənnəqmäs",
          "en": "let us taste"
        },
        "2pl": {
          "fidel": "ቅመሱ",
          "translit": "qəmäsu",
          "en": "(you) taste!"
        },
        "3pl": {
          "fidel": "ይቅመሱ",
          "translit": "yəqmäsu",
          "en": "let them taste"
        }
      },
      "negative_perfect": {
        "1sg": {
          "fidel": "አልቀመስኩም",
          "translit": "alqämmäskumm",
          "en": "I didn't taste"
        },
        "2sgm": {
          "fidel": "አልቀመስክም",
          "translit": "alqämmäskəmm",
          "en": "you (m.) didn't taste"
        },
        "2sgf": {
          "fidel": "አልቀመስሽም",
          "translit": "alqämmäsšəmm",
          "en": "you (f.) didn't taste"
        },
        "3sgm": {
          "fidel": "አልቀመሰም",
          "translit": "alqämmäsämm",
          "en": "he didn't taste"
        },
        "3sgf": {
          "fidel": "አልቀመሰችም",
          "translit": "alqämmäsäččəmm",
          "en": "she didn't taste"
        },
        "1pl": {
          "fidel": "አልቀመስንም",
          "translit": "alqämmäsnəmm",
          "en": "we didn't taste"
        },
        "2pl": {
          "fidel": "አልቀመሳችሁም",
          "translit": "alqämmäsaččəhumm",
          "en": "you didn't taste"
        },
        "3pl": {
          "fidel": "አልቀመሱም",
          "translit": "alqämmäsumm",
          "en": "they didn't taste"
        }
      },
      "negative_imperfective": {
        "1sg": {
          "fidel": "አልቀምስም",
          "translit": "alqämsəmm",
          "en": "I don't taste"
        },
        "2sgm": {
          "fidel": "አትቀምስም",
          "translit": "atqämsəmm",
          "en": "you (m.) don't taste"
        },
        "2sgf": {
          "fidel": "አትቀምሺም",
          "translit": "atqämšimm",
          "en": "you (f.) don't taste"
        },
        "3sgm": {
          "fidel": "አይቀምስም",
          "translit": "ayqämsəmm",
          "en": "he doesn't taste"
        },
        "3sgf": {
          "fidel": "አትቀምስም",
          "translit": "atqämsəmm",
          "en": "she doesn't taste"
        },
        "1pl": {
          "fidel": "አንቀምስም",
          "translit": "anqämsəmm",
          "en": "we don't taste"
        },
        "2pl": {
          "fidel": "አትቀምሱም",
          "translit": "atqämsumm",
          "en": "you don't taste"
        },
        "3pl": {
          "fidel": "አይቀምሱም",
          "translit": "ayqämsumm",
          "en": "they don't taste"
        }
      },
      "negative_jussive_imperative": {
        "1sg": {
          "fidel": "አልቅመስ",
          "translit": "aləqmäs",
          "en": "let me not taste"
        },
        "2sgm": {
          "fidel": "አትቅመስ",
          "translit": "attəqmäs",
          "en": "[you (m.)] don't taste"
        },
        "2sgf": {
          "fidel": "አትቅመሽ",
          "translit": "attəqmäš",
          "en": "[you (f.)] don't taste"
        },
        "3sgm": {
          "fidel": "አይቅመስ",
          "translit": "ayəqmäs",
          "en": "let him not taste"
        },
        "3sgf": {
          "fidel": "አትቅመስ",
          "translit": "attəqmäs",
          "en": "let her not taste"
        },
        "1pl": {
          "fidel": "አንቅመስ",
          "translit": "annəqmäs",
          "en": "let us not taste"
        },
        "2pl": {
          "fidel": "አትቅመሱ",
          "translit": "attəqmäsu",
          "en": "(you) don't taste"
        },
        "3pl": {
          "fidel": "አይቅመሱ",
          "translit": "ayəqmäsu",
          "en": "let them not taste"
        }
      },
      "infinitive": {
        "fidel": "መቅመስ",
        "transliteration": "mäqmäs",
        "en": "to taste"
      }
    },
    "ቀረበ": {
      "english": "approach",
      "perfect": {
        "1sg": {
          "fidel": "ቀረብኩ",
          "translit": "qärräbku",
          "en": "I approached"
        },
        "2sgm": {
          "fidel": "ቀረብክ",
          "translit": "qärräbk",
          "en": "you (m.) approached"
        },
        "2sgf": {
          "fidel": "ቀረብሽ",
          "translit": "qärräbš",
          "en": "you (f.) approached"
        },
        "3sgm": {
          "fidel": "ቀረበ",
          "translit": "qärräbä",
          "en": "he approached"
        },
        "3sgf": {
          "fidel": "ቀረበች",
          "translit": "qärräbäčč",
          "en": "she approached"
        },
        "1pl": {
          "fidel": "ቀረብን",
          "translit": "qärräbn",
          "en": "we approached"
        },
        "2pl": {
          "fidel": "ቀረባችሁ",
          "translit": "qärräbaččəhu",
          "en": "you approached"
        },
        "3pl": {
          "fidel": "ቀረቡ",
          "translit": "qärräbu",
          "en": "they approached"
        }
      },
      "imperfective_compound": {
        "1sg": {
          "fidel": "እቀርባለሁ",
          "translit": "əqärballähu",
          "en": "I approach / I will approach"
        },
        "2sgm": {
          "fidel": "ትቀርባለህ",
          "translit": "təqärballäh",
          "en": "you (m.) approach / you (m.) will approach"
        },
        "2sgf": {
          "fidel": "ትቀርባያለሽ",
          "translit": "təqärbiyalläš",
          "en": "you (f.) approach / you (f.) will approach"
        },
        "3sgm": {
          "fidel": "ይቀርባል",
          "translit": "yəqärball",
          "en": "he approaches / he will approach"
        },
        "3sgf": {
          "fidel": "ትቀርባለች",
          "translit": "təqärballäčč",
          "en": "she approaches / she will approach"
        },
        "1pl": {
          "fidel": "እንቀርባለን",
          "translit": "ənqärballän",
          "en": "we approach / we will approach"
        },
        "2pl": {
          "fidel": "ትቀርባላችሁ",
          "translit": "təqärballaččəhu",
          "en": "you approach / you will approach"
        },
        "3pl": {
          "fidel": "ይቀርባሉ",
          "translit": "yəqärballu",
          "en": "they approach / they will approach"
        }
      },
      "gerund": {
        "1sg": {
          "fidel": "ቀርቤ",
          "translit": "qärəbbe",
          "en": "(I) having approached"
        },
        "2sgm": {
          "fidel": "ቀርበህ",
          "translit": "qärbäh",
          "en": "(you (m.)) having approached"
        },
        "2sgf": {
          "fidel": "ቀርበሽ",
          "translit": "qärbäš",
          "en": "(you (f.)) having approached"
        },
        "3sgm": {
          "fidel": "ቀርቦ",
          "translit": "qärbo",
          "en": "(he) having approached"
        },
        "3sgf": {
          "fidel": "ቀርባ",
          "translit": "qärba",
          "en": "(she) having approached"
        },
        "1pl": {
          "fidel": "ቀርበን",
          "translit": "qärbän",
          "en": "(we) having approached"
        },
        "2pl": {
          "fidel": "ቀርባችሁ",
          "translit": "qärbaččəhu",
          "en": "(you) having approached"
        },
        "3pl": {
          "fidel": "ቀርበው",
          "translit": "qärbäw",
          "en": "(they) having approached"
        }
      },
      "compound_gerund": {
        "1sg": {
          "fidel": "ቀርቤያለሁ",
          "translit": "qärəbbeyallähu",
          "en": "I have approached"
        },
        "2sgm": {
          "fidel": "ቀርበሃል",
          "translit": "qärbähall",
          "en": "you (m.) have approached"
        },
        "2sgf": {
          "fidel": "ቀርበሻል",
          "translit": "qärbäšall",
          "en": "you (f.) have approached"
        },
        "3sgm": {
          "fidel": "ቀርቦል",
          "translit": "qärbwall",
          "en": "he has approached"
        },
        "3sgf": {
          "fidel": "ቀርባለች",
          "translit": "qärballäčč",
          "en": "she has approached"
        },
        "1pl": {
          "fidel": "ቀርበናል",
          "translit": "qärbänall",
          "en": "we have approached"
        },
        "2pl": {
          "fidel": "ቀርባችኋል",
          "translit": "qärbaččəhwall",
          "en": "you have approached"
        },
        "3pl": {
          "fidel": "ቀርበዋል",
          "translit": "qärbäwall",
          "en": "they have approached"
        }
      },
      "jussive_imperative": {
        "1sg": {
          "fidel": "ልቅረብ",
          "translit": "ləqräb",
          "en": "let me approach"
        },
        "2sgm": {
          "fidel": "ቅረብ",
          "translit": "qəräb",
          "en": "[you (m.)] approach!"
        },
        "2sgf": {
          "fidel": "ቅረቢ",
          "translit": "qəräbi",
          "en": "[you (f.)] approach!"
        },
        "3sgm": {
          "fidel": "ይቅረብ",
          "translit": "yəqräb",
          "en": "let him approach"
        },
        "3sgf": {
          "fidel": "ትቅረብ",
          "translit": "təqräb",
          "en": "let her approach"
        },
        "1pl": {
          "fidel": "እንቅረብ",
          "translit": "ənnəqräb",
          "en": "let us approach"
        },
        "2pl": {
          "fidel": "ቅረቡ",
          "translit": "qəräbu",
          "en": "(you) approach!"
        },
        "3pl": {
          "fidel": "ይቅረቡ",
          "translit": "yəqräbu",
          "en": "let them approach"
        }
      },
      "negative_perfect": {
        "1sg": {
          "fidel": "አልቀረብኩም",
          "translit": "alqärräbkumm",
          "en": "I didn't approach"
        },
        "2sgm": {
          "fidel": "አልቀረብክም",
          "translit": "alqärräbkəmm",
          "en": "you (m.) didn't approach"
        },
        "2sgf": {
          "fidel": "አልቀረብሽም",
          "translit": "alqärräbšəmm",
          "en": "you (f.) didn't approach"
        },
        "3sgm": {
          "fidel": "አልቀረበም",
          "translit": "alqärräbämm",
          "en": "he didn't approach"
        },
        "3sgf": {
          "fidel": "አልቀረበችም",
          "translit": "alqärräbäččəmm",
          "en": "she didn't approach"
        },
        "1pl": {
          "fidel": "አልቀረብንም",
          "translit": "alqärräbnəmm",
          "en": "we didn't approach"
        },
        "2pl": {
          "fidel": "አልቀረባችሁም",
          "translit": "alqärräbaččəhumm",
          "en": "you didn't approach"
        },
        "3pl": {
          "fidel": "አልቀረቡም",
          "translit": "alqärräbumm",
          "en": "they didn't approach"
        }
      },
      "negative_imperfective": {
        "1sg": {
          "fidel": "አልቀርብም",
          "translit": "alqärbəmm",
          "en": "I don't approach"
        },
        "2sgm": {
          "fidel": "አትቀርብም",
          "translit": "atqärbəmm",
          "en": "you (m.) don't approach"
        },
        "2sgf": {
          "fidel": "አትቀርቢም",
          "translit": "atqärbimm",
          "en": "you (f.) don't approach"
        },
        "3sgm": {
          "fidel": "አይቀርብም",
          "translit": "ayqärbəmm",
          "en": "he doesn't approach"
        },
        "3sgf": {
          "fidel": "አትቀርብም",
          "translit": "atqärbəmm",
          "en": "she doesn't approach"
        },
        "1pl": {
          "fidel": "አንቀርብም",
          "translit": "anqärbəmm",
          "en": "we don't approach"
        },
        "2pl": {
          "fidel": "አትቀርቡም",
          "translit": "atqärbumm",
          "en": "you don't approach"
        },
        "3pl": {
          "fidel": "አይቀርቡም",
          "translit": "ayqärbumm",
          "en": "they don't approach"
        }
      },
      "negative_jussive_imperative": {
        "1sg": {
          "fidel": "አልቅረብ",
          "translit": "aləqräb",
          "en": "let me not approach"
        },
        "2sgm": {
          "fidel": "አትቅረብ",
          "translit": "attəqräb",
          "en": "[you (m.)] don't approach"
        },
        "2sgf": {
          "fidel": "አትቅረቢ",
          "translit": "attəqräbi",
          "en": "[you (f.)] don't approach"
        },
        "3sgm": {
          "fidel": "አይቅረብ",
          "translit": "ayəqräb",
          "en": "let him not approach"
        },
        "3sgf": {
          "fidel": "አትቅረብ",
          "translit": "attəqräb",
          "en": "let her not approach"
        },
        "1pl": {
          "fidel": "አንቅረብ",
          "translit": "annəqräb",
          "en": "let us not approach"
        },
        "2pl": {
          "fidel": "አትቅረቡ",
          "translit": "attəqräbu",
          "en": "(you) don't approach"
        },
        "3pl": {
          "fidel": "አይቅረቡ",
          "translit": "ayəqräbu",
          "en": "let them not approach"
        }
      },
      "infinitive": {
        "fidel": "መቅረብ",
        "transliteration": "mäqräb",
        "en": "to approach"
      }
    },
    "ቀረጸ": {
      "english": "engrave, carve",
      "perfect": {
        "1sg": {
          "fidel": "ቀረጽኩ",
          "translit": "qärräṣku",
          "en": "I engraved"
        },
        "2sgm": {
          "fidel": "ቀረጽክ",
          "translit": "qärräṣk",
          "en": "you (m.) engraved"
        },
        "2sgf": {
          "fidel": "ቀረጽሽ",
          "translit": "qärräṣš",
          "en": "you (f.) engraved"
        },
        "3sgm": {
          "fidel": "ቀረጸ",
          "translit": "qärräṣä",
          "en": "he engraved"
        },
        "3sgf": {
          "fidel": "ቀረጸች",
          "translit": "qärräṣäčč",
          "en": "she engraved"
        },
        "1pl": {
          "fidel": "ቀረጽን",
          "translit": "qärräṣn",
          "en": "we engraved"
        },
        "2pl": {
          "fidel": "ቀረጻችሁ",
          "translit": "qärräṣaččəhu",
          "en": "you engraved"
        },
        "3pl": {
          "fidel": "ቀረጹ",
          "translit": "qärräṣu",
          "en": "they engraved"
        }
      },
      "imperfective_compound": {
        "1sg": {
          "fidel": "እቀርጻለሁ",
          "translit": "əqärṣallähu",
          "en": "I engrave / I will engrave"
        },
        "2sgm": {
          "fidel": "ትቀርጻለህ",
          "translit": "təqärṣalläh",
          "en": "you (m.) engrave / you (m.) will engrave"
        },
        "2sgf": {
          "fidel": "ትቀርጫያለሽ",
          "translit": "təqärč̣iyalläš",
          "en": "you (f.) engrave / you (f.) will engrave"
        },
        "3sgm": {
          "fidel": "ይቀርጻል",
          "translit": "yəqärṣall",
          "en": "he engraves / he will engrave"
        },
        "3sgf": {
          "fidel": "ትቀርጻለች",
          "translit": "təqärṣalläčč",
          "en": "she engraves / she will engrave"
        },
        "1pl": {
          "fidel": "እንቀርጻለን",
          "translit": "ənqärṣallän",
          "en": "we engrave / we will engrave"
        },
        "2pl": {
          "fidel": "ትቀርጻላችሁ",
          "translit": "təqärṣallaččəhu",
          "en": "you engrave / you will engrave"
        },
        "3pl": {
          "fidel": "ይቀርጻሉ",
          "translit": "yəqärṣallu",
          "en": "they engrave / they will engrave"
        }
      },
      "gerund": {
        "1sg": {
          "fidel": "ቀርጬ",
          "translit": "qärəč̣č̣e",
          "en": "(I) having engraved"
        },
        "2sgm": {
          "fidel": "ቀርጸህ",
          "translit": "qärṣäh",
          "en": "(you (m.)) having engraved"
        },
        "2sgf": {
          "fidel": "ቀርጸሽ",
          "translit": "qärṣäš",
          "en": "(you (f.)) having engraved"
        },
        "3sgm": {
          "fidel": "ቀርጾ",
          "translit": "qärṣo",
          "en": "(he) having engraved"
        },
        "3sgf": {
          "fidel": "ቀርጻ",
          "translit": "qärṣa",
          "en": "(she) having engraved"
        },
        "1pl": {
          "fidel": "ቀርጸን",
          "translit": "qärṣän",
          "en": "(we) having engraved"
        },
        "2pl": {
          "fidel": "ቀርጻችሁ",
          "translit": "qärṣaččəhu",
          "en": "(you) having engraved"
        },
        "3pl": {
          "fidel": "ቀርጸው",
          "translit": "qärṣäw",
          "en": "(they) having engraved"
        }
      },
      "compound_gerund": {
        "1sg": {
          "fidel": "ቀርጬያለሁ",
          "translit": "qärəč̣č̣eyallähu",
          "en": "I have engraved"
        },
        "2sgm": {
          "fidel": "ቀርጸሃል",
          "translit": "qärṣähall",
          "en": "you (m.) have engraved"
        },
        "2sgf": {
          "fidel": "ቀርጸሻል",
          "translit": "qärṣäšall",
          "en": "you (f.) have engraved"
        },
        "3sgm": {
          "fidel": "ቀርጾል",
          "translit": "qärṣwall",
          "en": "he has engraved"
        },
        "3sgf": {
          "fidel": "ቀርጻለች",
          "translit": "qärṣalläčč",
          "en": "she has engraved"
        },
        "1pl": {
          "fidel": "ቀርጸናል",
          "translit": "qärṣänall",
          "en": "we have engraved"
        },
        "2pl": {
          "fidel": "ቀርጻችኋል",
          "translit": "qärṣaččəhwall",
          "en": "you have engraved"
        },
        "3pl": {
          "fidel": "ቀርጸዋል",
          "translit": "qärṣäwall",
          "en": "they have engraved"
        }
      },
      "jussive_imperative": {
        "1sg": {
          "fidel": "ልቅረጽ",
          "translit": "ləqräṣ",
          "en": "let me engrave"
        },
        "2sgm": {
          "fidel": "ቅረጽ",
          "translit": "qəräṣ",
          "en": "[you (m.)] engrave!"
        },
        "2sgf": {
          "fidel": "ቅረጭ",
          "translit": "qəräč̣",
          "en": "[you (f.)] engrave!"
        },
        "3sgm": {
          "fidel": "ይቅረጽ",
          "translit": "yəqräṣ",
          "en": "let him engrave"
        },
        "3sgf": {
          "fidel": "ትቅረጽ",
          "translit": "təqräṣ",
          "en": "let her engrave"
        },
        "1pl": {
          "fidel": "እንቅረጽ",
          "translit": "ənnəqräṣ",
          "en": "let us engrave"
        },
        "2pl": {
          "fidel": "ቅረጹ",
          "translit": "qəräṣu",
          "en": "(you) engrave!"
        },
        "3pl": {
          "fidel": "ይቅረጹ",
          "translit": "yəqräṣu",
          "en": "let them engrave"
        }
      },
      "negative_perfect": {
        "1sg": {
          "fidel": "አልቀረጽኩም",
          "translit": "alqärräṣkumm",
          "en": "I didn't engrave"
        },
        "2sgm": {
          "fidel": "አልቀረጽክም",
          "translit": "alqärräṣkəmm",
          "en": "you (m.) didn't engrave"
        },
        "2sgf": {
          "fidel": "አልቀረጽሽም",
          "translit": "alqärräṣšəmm",
          "en": "you (f.) didn't engrave"
        },
        "3sgm": {
          "fidel": "አልቀረጸም",
          "translit": "alqärräṣämm",
          "en": "he didn't engrave"
        },
        "3sgf": {
          "fidel": "አልቀረጸችም",
          "translit": "alqärräṣäččəmm",
          "en": "she didn't engrave"
        },
        "1pl": {
          "fidel": "አልቀረጽንም",
          "translit": "alqärräṣnəmm",
          "en": "we didn't engrave"
        },
        "2pl": {
          "fidel": "አልቀረጻችሁም",
          "translit": "alqärräṣaččəhumm",
          "en": "you didn't engrave"
        },
        "3pl": {
          "fidel": "አልቀረጹም",
          "translit": "alqärräṣumm",
          "en": "they didn't engrave"
        }
      },
      "negative_imperfective": {
        "1sg": {
          "fidel": "አልቀርጽም",
          "translit": "alqärṣəmm",
          "en": "I don't engrave"
        },
        "2sgm": {
          "fidel": "አትቀርጽም",
          "translit": "atqärṣəmm",
          "en": "you (m.) don't engrave"
        },
        "2sgf": {
          "fidel": "አትቀርጪም",
          "translit": "atqärč̣imm",
          "en": "you (f.) don't engrave"
        },
        "3sgm": {
          "fidel": "አይቀርጽም",
          "translit": "ayqärṣəmm",
          "en": "he doesn't engrave"
        },
        "3sgf": {
          "fidel": "አትቀርጽም",
          "translit": "atqärṣəmm",
          "en": "she doesn't engrave"
        },
        "1pl": {
          "fidel": "አንቀርጽም",
          "translit": "anqärṣəmm",
          "en": "we don't engrave"
        },
        "2pl": {
          "fidel": "አትቀርጹም",
          "translit": "atqärṣumm",
          "en": "you don't engrave"
        },
        "3pl": {
          "fidel": "አይቀርጹም",
          "translit": "ayqärṣumm",
          "en": "they don't engrave"
        }
      },
      "negative_jussive_imperative": {
        "1sg": {
          "fidel": "አልቅረጽ",
          "translit": "aləqräṣ",
          "en": "let me not engrave"
        },
        "2sgm": {
          "fidel": "አትቅረጽ",
          "translit": "attəqräṣ",
          "en": "[you (m.)] don't engrave"
        },
        "2sgf": {
          "fidel": "አትቅረጭ",
          "translit": "attəqräč̣",
          "en": "[you (f.)] don't engrave"
        },
        "3sgm": {
          "fidel": "አይቅረጽ",
          "translit": "ayəqräṣ",
          "en": "let him not engrave"
        },
        "3sgf": {
          "fidel": "አትቅረጽ",
          "translit": "attəqräṣ",
          "en": "let her not engrave"
        },
        "1pl": {
          "fidel": "አንቅረጽ",
          "translit": "annəqräṣ",
          "en": "let us not engrave"
        },
        "2pl": {
          "fidel": "አትቅረጹ",
          "translit": "attəqräṣu",
          "en": "(you) don't engrave"
        },
        "3pl": {
          "fidel": "አይቅረጹ",
          "translit": "ayəqräṣu",
          "en": "let them not engrave"
        }
      },
      "infinitive": {
        "fidel": "መቅረጽ",
        "transliteration": "mäqräṣ",
        "en": "to engrave"
      }
    },
    "ቀበረ": {
      "english": "bury",
      "perfect": {
        "1sg": {
          "fidel": "ቀበርኩ",
          "translit": "qäbbärku",
          "en": "I buried"
        },
        "2sgm": {
          "fidel": "ቀበርክ",
          "translit": "qäbbärk",
          "en": "you (m.) buried"
        },
        "2sgf": {
          "fidel": "ቀበርሽ",
          "translit": "qäbbärš",
          "en": "you (f.) buried"
        },
        "3sgm": {
          "fidel": "ቀበረ",
          "translit": "qäbbärä",
          "en": "he buried"
        },
        "3sgf": {
          "fidel": "ቀበረች",
          "translit": "qäbbäräčč",
          "en": "she buried"
        },
        "1pl": {
          "fidel": "ቀበርን",
          "translit": "qäbbärn",
          "en": "we buried"
        },
        "2pl": {
          "fidel": "ቀበራችሁ",
          "translit": "qäbbäraččəhu",
          "en": "you buried"
        },
        "3pl": {
          "fidel": "ቀበሩ",
          "translit": "qäbbäru",
          "en": "they buried"
        }
      },
      "imperfective_compound": {
        "1sg": {
          "fidel": "እቀብራለሁ",
          "translit": "əqäbrallähu",
          "en": "I bury / I will bury"
        },
        "2sgm": {
          "fidel": "ትቀብራለህ",
          "translit": "təqäbralläh",
          "en": "you (m.) bury / you (m.) will bury"
        },
        "2sgf": {
          "fidel": "ትቀብራያለሽ",
          "translit": "təqäbriyalläš",
          "en": "you (f.) bury / you (f.) will bury"
        },
        "3sgm": {
          "fidel": "ይቀብራል",
          "translit": "yəqäbrall",
          "en": "he buries / he will bury"
        },
        "3sgf": {
          "fidel": "ትቀብራለች",
          "translit": "təqäbralläčč",
          "en": "she buries / she will bury"
        },
        "1pl": {
          "fidel": "እንቀብራለን",
          "translit": "ənqäbrallän",
          "en": "we bury / we will bury"
        },
        "2pl": {
          "fidel": "ትቀብራላችሁ",
          "translit": "təqäbrallaččəhu",
          "en": "you bury / you will bury"
        },
        "3pl": {
          "fidel": "ይቀብራሉ",
          "translit": "yəqäbrallu",
          "en": "they bury / they will bury"
        }
      },
      "gerund": {
        "1sg": {
          "fidel": "ቀብሬ",
          "translit": "qäbərre",
          "en": "(I) having buried"
        },
        "2sgm": {
          "fidel": "ቀብረህ",
          "translit": "qäbräh",
          "en": "(you (m.)) having buried"
        },
        "2sgf": {
          "fidel": "ቀብረሽ",
          "translit": "qäbräš",
          "en": "(you (f.)) having buried"
        },
        "3sgm": {
          "fidel": "ቀብሮ",
          "translit": "qäbro",
          "en": "(he) having buried"
        },
        "3sgf": {
          "fidel": "ቀብራ",
          "translit": "qäbra",
          "en": "(she) having buried"
        },
        "1pl": {
          "fidel": "ቀብረን",
          "translit": "qäbrän",
          "en": "(we) having buried"
        },
        "2pl": {
          "fidel": "ቀብራችሁ",
          "translit": "qäbraččəhu",
          "en": "(you) having buried"
        },
        "3pl": {
          "fidel": "ቀብረው",
          "translit": "qäbräw",
          "en": "(they) having buried"
        }
      },
      "compound_gerund": {
        "1sg": {
          "fidel": "ቀብሬያለሁ",
          "translit": "qäbərreyallähu",
          "en": "I have buried"
        },
        "2sgm": {
          "fidel": "ቀብረሃል",
          "translit": "qäbrähall",
          "en": "you (m.) have buried"
        },
        "2sgf": {
          "fidel": "ቀብረሻል",
          "translit": "qäbräšall",
          "en": "you (f.) have buried"
        },
        "3sgm": {
          "fidel": "ቀብሮል",
          "translit": "qäbrwall",
          "en": "he has buried"
        },
        "3sgf": {
          "fidel": "ቀብራለች",
          "translit": "qäbralläčč",
          "en": "she has buried"
        },
        "1pl": {
          "fidel": "ቀብረናል",
          "translit": "qäbränall",
          "en": "we have buried"
        },
        "2pl": {
          "fidel": "ቀብራችኋል",
          "translit": "qäbraččəhwall",
          "en": "you have buried"
        },
        "3pl": {
          "fidel": "ቀብረዋል",
          "translit": "qäbräwall",
          "en": "they have buried"
        }
      },
      "jussive_imperative": {
        "1sg": {
          "fidel": "ልቅበር",
          "translit": "ləqbär",
          "en": "let me bury"
        },
        "2sgm": {
          "fidel": "ቅበር",
          "translit": "qəbär",
          "en": "[you (m.)] bury!"
        },
        "2sgf": {
          "fidel": "ቅበሪ",
          "translit": "qəbäri",
          "en": "[you (f.)] bury!"
        },
        "3sgm": {
          "fidel": "ይቅበር",
          "translit": "yəqbär",
          "en": "let him bury"
        },
        "3sgf": {
          "fidel": "ትቅበር",
          "translit": "təqbär",
          "en": "let her bury"
        },
        "1pl": {
          "fidel": "እንቅበር",
          "translit": "ənnəqbär",
          "en": "let us bury"
        },
        "2pl": {
          "fidel": "ቅበሩ",
          "translit": "qəbäru",
          "en": "(you) bury!"
        },
        "3pl": {
          "fidel": "ይቅበሩ",
          "translit": "yəqbäru",
          "en": "let them bury"
        }
      },
      "negative_perfect": {
        "1sg": {
          "fidel": "አልቀበርኩም",
          "translit": "alqäbbärkumm",
          "en": "I didn't bury"
        },
        "2sgm": {
          "fidel": "አልቀበርክም",
          "translit": "alqäbbärkəmm",
          "en": "you (m.) didn't bury"
        },
        "2sgf": {
          "fidel": "አልቀበርሽም",
          "translit": "alqäbbäršəmm",
          "en": "you (f.) didn't bury"
        },
        "3sgm": {
          "fidel": "አልቀበረም",
          "translit": "alqäbbärämm",
          "en": "he didn't bury"
        },
        "3sgf": {
          "fidel": "አልቀበረችም",
          "translit": "alqäbbäräččəmm",
          "en": "she didn't bury"
        },
        "1pl": {
          "fidel": "አልቀበርንም",
          "translit": "alqäbbärnəmm",
          "en": "we didn't bury"
        },
        "2pl": {
          "fidel": "አልቀበራችሁም",
          "translit": "alqäbbäraččəhumm",
          "en": "you didn't bury"
        },
        "3pl": {
          "fidel": "አልቀበሩም",
          "translit": "alqäbbärumm",
          "en": "they didn't bury"
        }
      },
      "negative_imperfective": {
        "1sg": {
          "fidel": "አልቀብርም",
          "translit": "alqäbrəmm",
          "en": "I don't bury"
        },
        "2sgm": {
          "fidel": "አትቀብርም",
          "translit": "atqäbrəmm",
          "en": "you (m.) don't bury"
        },
        "2sgf": {
          "fidel": "አትቀብሪም",
          "translit": "atqäbrimm",
          "en": "you (f.) don't bury"
        },
        "3sgm": {
          "fidel": "አይቀብርም",
          "translit": "ayqäbrəmm",
          "en": "he doesn't bury"
        },
        "3sgf": {
          "fidel": "አትቀብርም",
          "translit": "atqäbrəmm",
          "en": "she doesn't bury"
        },
        "1pl": {
          "fidel": "አንቀብርም",
          "translit": "anqäbrəmm",
          "en": "we don't bury"
        },
        "2pl": {
          "fidel": "አትቀብሩም",
          "translit": "atqäbrumm",
          "en": "you don't bury"
        },
        "3pl": {
          "fidel": "አይቀብሩም",
          "translit": "ayqäbrumm",
          "en": "they don't bury"
        }
      },
      "negative_jussive_imperative": {
        "1sg": {
          "fidel": "አልቅበር",
          "translit": "aləqbär",
          "en": "let me not bury"
        },
        "2sgm": {
          "fidel": "አትቅበር",
          "translit": "attəqbär",
          "en": "[you (m.)] don't bury"
        },
        "2sgf": {
          "fidel": "አትቅበሪ",
          "translit": "attəqbäri",
          "en": "[you (f.)] don't bury"
        },
        "3sgm": {
          "fidel": "አይቅበር",
          "translit": "ayəqbär",
          "en": "let him not bury"
        },
        "3sgf": {
          "fidel": "አትቅበር",
          "translit": "attəqbär",
          "en": "let her not bury"
        },
        "1pl": {
          "fidel": "አንቅበር",
          "translit": "annəqbär",
          "en": "let us not bury"
        },
        "2pl": {
          "fidel": "አትቅበሩ",
          "translit": "attəqbäru",
          "en": "(you) don't bury"
        },
        "3pl": {
          "fidel": "አይቅበሩ",
          "translit": "ayəqbäru",
          "en": "let them not bury"
        }
      },
      "infinitive": {
        "fidel": "መቅበር",
        "transliteration": "mäqbär",
        "en": "to bury"
      }
    },
    "ቀዘነ": {
      "english": "have diarrhea",
      "perfect": {
        "1sg": {
          "fidel": "ቀዘንኩ",
          "translit": "qäzzänku",
          "en": "I had diarrhea"
        },
        "2sgm": {
          "fidel": "ቀዘንክ",
          "translit": "qäzzänk",
          "en": "you (m.) had diarrhea"
        },
        "2sgf": {
          "fidel": "ቀዘንሽ",
          "translit": "qäzzänš",
          "en": "you (f.) had diarrhea"
        },
        "3sgm": {
          "fidel": "ቀዘነ",
          "translit": "qäzzänä",
          "en": "he had diarrhea"
        },
        "3sgf": {
          "fidel": "ቀዘነች",
          "translit": "qäzzänäčč",
          "en": "she had diarrhea"
        },
        "1pl": {
          "fidel": "ቀዘንን",
          "translit": "qäzzänn",
          "en": "we had diarrhea"
        },
        "2pl": {
          "fidel": "ቀዘናችሁ",
          "translit": "qäzzänaččəhu",
          "en": "you had diarrhea"
        },
        "3pl": {
          "fidel": "ቀዘኑ",
          "translit": "qäzzänu",
          "en": "they had diarrhea"
        }
      },
      "imperfective_compound": {
        "1sg": {
          "fidel": "እቀዝናለሁ",
          "translit": "əqäznallähu",
          "en": "I have diarrhea / I will have diarrhea"
        },
        "2sgm": {
          "fidel": "ትቀዝናለህ",
          "translit": "təqäznalläh",
          "en": "you (m.) have diarrhea / you (m.) will have diarrhea"
        },
        "2sgf": {
          "fidel": "ትቀዝኛያለሽ",
          "translit": "təqäzñiyalläš",
          "en": "you (f.) have diarrhea / you (f.) will have diarrhea"
        },
        "3sgm": {
          "fidel": "ይቀዝናል",
          "translit": "yəqäznall",
          "en": "he has diarrhea / he will have diarrhea"
        },
        "3sgf": {
          "fidel": "ትቀዝናለች",
          "translit": "təqäznalläčč",
          "en": "she has diarrhea / she will have diarrhea"
        },
        "1pl": {
          "fidel": "እንቀዝናለን",
          "translit": "ənqäznallän",
          "en": "we have diarrhea / we will have diarrhea"
        },
        "2pl": {
          "fidel": "ትቀዝናላችሁ",
          "translit": "təqäznallaččəhu",
          "en": "you have diarrhea / you will have diarrhea"
        },
        "3pl": {
          "fidel": "ይቀዝናሉ",
          "translit": "yəqäznallu",
          "en": "they have diarrhea / they will have diarrhea"
        }
      },
      "gerund": {
        "1sg": {
          "fidel": "ቀዝኜ",
          "translit": "qäzəññe",
          "en": "(I) having had diarrhea"
        },
        "2sgm": {
          "fidel": "ቀዝነህ",
          "translit": "qäznäh",
          "en": "(you (m.)) having had diarrhea"
        },
        "2sgf": {
          "fidel": "ቀዝነሽ",
          "translit": "qäznäš",
          "en": "(you (f.)) having had diarrhea"
        },
        "3sgm": {
          "fidel": "ቀዝኖ",
          "translit": "qäzno",
          "en": "(he) having had diarrhea"
        },
        "3sgf": {
          "fidel": "ቀዝና",
          "translit": "qäzna",
          "en": "(she) having had diarrhea"
        },
        "1pl": {
          "fidel": "ቀዝነን",
          "translit": "qäznän",
          "en": "(we) having had diarrhea"
        },
        "2pl": {
          "fidel": "ቀዝናችሁ",
          "translit": "qäznaččəhu",
          "en": "(you) having had diarrhea"
        },
        "3pl": {
          "fidel": "ቀዝነው",
          "translit": "qäznäw",
          "en": "(they) having had diarrhea"
        }
      },
      "compound_gerund": {
        "1sg": {
          "fidel": "ቀዝኜያለሁ",
          "translit": "qäzəññeyallähu",
          "en": "I have had diarrhea"
        },
        "2sgm": {
          "fidel": "ቀዝነሃል",
          "translit": "qäznähall",
          "en": "you (m.) have had diarrhea"
        },
        "2sgf": {
          "fidel": "ቀዝነሻል",
          "translit": "qäznäšall",
          "en": "you (f.) have had diarrhea"
        },
        "3sgm": {
          "fidel": "ቀዝኖል",
          "translit": "qäznwall",
          "en": "he has had diarrhea"
        },
        "3sgf": {
          "fidel": "ቀዝናለች",
          "translit": "qäznalläčč",
          "en": "she has had diarrhea"
        },
        "1pl": {
          "fidel": "ቀዝነናል",
          "translit": "qäznänall",
          "en": "we have had diarrhea"
        },
        "2pl": {
          "fidel": "ቀዝናችኋል",
          "translit": "qäznaččəhwall",
          "en": "you have had diarrhea"
        },
        "3pl": {
          "fidel": "ቀዝነዋል",
          "translit": "qäznäwall",
          "en": "they have had diarrhea"
        }
      },
      "jussive_imperative": {
        "1sg": {
          "fidel": "ልቅዘን",
          "translit": "ləqzän",
          "en": "let me have diarrhea"
        },
        "2sgm": {
          "fidel": "ቅዘን",
          "translit": "qəzän",
          "en": "[you (m.)] have diarrhea!"
        },
        "2sgf": {
          "fidel": "ቅዘኝ",
          "translit": "qəzäñ",
          "en": "[you (f.)] have diarrhea!"
        },
        "3sgm": {
          "fidel": "ይቅዘን",
          "translit": "yəqzän",
          "en": "let him have diarrhea"
        },
        "3sgf": {
          "fidel": "ትቅዘን",
          "translit": "təqzän",
          "en": "let her have diarrhea"
        },
        "1pl": {
          "fidel": "እንቅዘን",
          "translit": "ənnəqzän",
          "en": "let us have diarrhea"
        },
        "2pl": {
          "fidel": "ቅዘኑ",
          "translit": "qəzänu",
          "en": "(you) have diarrhea!"
        },
        "3pl": {
          "fidel": "ይቅዘኑ",
          "translit": "yəqzänu",
          "en": "let them have diarrhea"
        }
      },
      "negative_perfect": {
        "1sg": {
          "fidel": "አልቀዘንኩም",
          "translit": "alqäzzänkumm",
          "en": "I didn't have diarrhea"
        },
        "2sgm": {
          "fidel": "አልቀዘንክም",
          "translit": "alqäzzänkəmm",
          "en": "you (m.) didn't have diarrhea"
        },
        "2sgf": {
          "fidel": "አልቀዘንሽም",
          "translit": "alqäzzänšəmm",
          "en": "you (f.) didn't have diarrhea"
        },
        "3sgm": {
          "fidel": "አልቀዘነም",
          "translit": "alqäzzänämm",
          "en": "he didn't have diarrhea"
        },
        "3sgf": {
          "fidel": "አልቀዘነችም",
          "translit": "alqäzzänäččəmm",
          "en": "she didn't have diarrhea"
        },
        "1pl": {
          "fidel": "አልቀዘንንም",
          "translit": "alqäzzännəmm",
          "en": "we didn't have diarrhea"
        },
        "2pl": {
          "fidel": "አልቀዘናችሁም",
          "translit": "alqäzzänaččəhumm",
          "en": "you didn't have diarrhea"
        },
        "3pl": {
          "fidel": "አልቀዘኑም",
          "translit": "alqäzzänumm",
          "en": "they didn't have diarrhea"
        }
      },
      "negative_imperfective": {
        "1sg": {
          "fidel": "አልቀዝንም",
          "translit": "alqäznəmm",
          "en": "I don't have diarrhea"
        },
        "2sgm": {
          "fidel": "አትቀዝንም",
          "translit": "atqäznəmm",
          "en": "you (m.) don't have diarrhea"
        },
        "2sgf": {
          "fidel": "አትቀዝኚም",
          "translit": "atqäzñimm",
          "en": "you (f.) don't have diarrhea"
        },
        "3sgm": {
          "fidel": "አይቀዝንም",
          "translit": "ayqäznəmm",
          "en": "he doesn't have diarrhea"
        },
        "3sgf": {
          "fidel": "አትቀዝንም",
          "translit": "atqäznəmm",
          "en": "she doesn't have diarrhea"
        },
        "1pl": {
          "fidel": "አንቀዝንም",
          "translit": "anqäznəmm",
          "en": "we don't have diarrhea"
        },
        "2pl": {
          "fidel": "አትቀዝኑም",
          "translit": "atqäznumm",
          "en": "you don't have diarrhea"
        },
        "3pl": {
          "fidel": "አይቀዝኑም",
          "translit": "ayqäznumm",
          "en": "they don't have diarrhea"
        }
      },
      "negative_jussive_imperative": {
        "1sg": {
          "fidel": "አልቅዘን",
          "translit": "aləqzän",
          "en": "let me not have diarrhea"
        },
        "2sgm": {
          "fidel": "አትቅዘን",
          "translit": "attəqzän",
          "en": "[you (m.)] don't have diarrhea"
        },
        "2sgf": {
          "fidel": "አትቅዘኝ",
          "translit": "attəqzäñ",
          "en": "[you (f.)] don't have diarrhea"
        },
        "3sgm": {
          "fidel": "አይቅዘን",
          "translit": "ayəqzän",
          "en": "let him not have diarrhea"
        },
        "3sgf": {
          "fidel": "አትቅዘን",
          "translit": "attəqzän",
          "en": "let her not have diarrhea"
        },
        "1pl": {
          "fidel": "አንቅዘን",
          "translit": "annəqzän",
          "en": "let us not have diarrhea"
        },
        "2pl": {
          "fidel": "አትቅዘኑ",
          "translit": "attəqzänu",
          "en": "(you) don't have diarrhea"
        },
        "3pl": {
          "fidel": "አይቅዘኑ",
          "translit": "ayəqzänu",
          "en": "let them not have diarrhea"
        }
      },
      "infinitive": {
        "fidel": "መቅዘን",
        "transliteration": "mäqzän",
        "en": "to have diarrhea"
      }
    },
    "ቀዘፈ": {
      "english": "row, paddle",
      "perfect": {
        "1sg": {
          "fidel": "ቀዘፍኩ",
          "translit": "qäzzäfku",
          "en": "I rowed"
        },
        "2sgm": {
          "fidel": "ቀዘፍክ",
          "translit": "qäzzäfk",
          "en": "you (m.) rowed"
        },
        "2sgf": {
          "fidel": "ቀዘፍሽ",
          "translit": "qäzzäfš",
          "en": "you (f.) rowed"
        },
        "3sgm": {
          "fidel": "ቀዘፈ",
          "translit": "qäzzäfä",
          "en": "he rowed"
        },
        "3sgf": {
          "fidel": "ቀዘፈች",
          "translit": "qäzzäfäčč",
          "en": "she rowed"
        },
        "1pl": {
          "fidel": "ቀዘፍን",
          "translit": "qäzzäfn",
          "en": "we rowed"
        },
        "2pl": {
          "fidel": "ቀዘፋችሁ",
          "translit": "qäzzäfaččəhu",
          "en": "you rowed"
        },
        "3pl": {
          "fidel": "ቀዘፉ",
          "translit": "qäzzäfu",
          "en": "they rowed"
        }
      },
      "imperfective_compound": {
        "1sg": {
          "fidel": "እቀዝፋለሁ",
          "translit": "əqäzfallähu",
          "en": "I row / I will row"
        },
        "2sgm": {
          "fidel": "ትቀዝፋለህ",
          "translit": "təqäzfalläh",
          "en": "you (m.) row / you (m.) will row"
        },
        "2sgf": {
          "fidel": "ትቀዝፋያለሽ",
          "translit": "təqäzfiyalläš",
          "en": "you (f.) row / you (f.) will row"
        },
        "3sgm": {
          "fidel": "ይቀዝፋል",
          "translit": "yəqäzfall",
          "en": "he rows / he will row"
        },
        "3sgf": {
          "fidel": "ትቀዝፋለች",
          "translit": "təqäzfalläčč",
          "en": "she rows / she will row"
        },
        "1pl": {
          "fidel": "እንቀዝፋለን",
          "translit": "ənqäzfallän",
          "en": "we row / we will row"
        },
        "2pl": {
          "fidel": "ትቀዝፋላችሁ",
          "translit": "təqäzfallaččəhu",
          "en": "you row / you will row"
        },
        "3pl": {
          "fidel": "ይቀዝፋሉ",
          "translit": "yəqäzfallu",
          "en": "they row / they will row"
        }
      },
      "gerund": {
        "1sg": {
          "fidel": "ቀዝፌ",
          "translit": "qäzəffe",
          "en": "(I) having rowed"
        },
        "2sgm": {
          "fidel": "ቀዝፈህ",
          "translit": "qäzfäh",
          "en": "(you (m.)) having rowed"
        },
        "2sgf": {
          "fidel": "ቀዝፈሽ",
          "translit": "qäzfäš",
          "en": "(you (f.)) having rowed"
        },
        "3sgm": {
          "fidel": "ቀዝፎ",
          "translit": "qäzfo",
          "en": "(he) having rowed"
        },
        "3sgf": {
          "fidel": "ቀዝፋ",
          "translit": "qäzfa",
          "en": "(she) having rowed"
        },
        "1pl": {
          "fidel": "ቀዝፈን",
          "translit": "qäzfän",
          "en": "(we) having rowed"
        },
        "2pl": {
          "fidel": "ቀዝፋችሁ",
          "translit": "qäzfaččəhu",
          "en": "(you) having rowed"
        },
        "3pl": {
          "fidel": "ቀዝፈው",
          "translit": "qäzfäw",
          "en": "(they) having rowed"
        }
      },
      "compound_gerund": {
        "1sg": {
          "fidel": "ቀዝፌያለሁ",
          "translit": "qäzəffeyallähu",
          "en": "I have rowed"
        },
        "2sgm": {
          "fidel": "ቀዝፈሃል",
          "translit": "qäzfähall",
          "en": "you (m.) have rowed"
        },
        "2sgf": {
          "fidel": "ቀዝፈሻል",
          "translit": "qäzfäšall",
          "en": "you (f.) have rowed"
        },
        "3sgm": {
          "fidel": "ቀዝፎል",
          "translit": "qäzfwall",
          "en": "he has rowed"
        },
        "3sgf": {
          "fidel": "ቀዝፋለች",
          "translit": "qäzfalläčč",
          "en": "she has rowed"
        },
        "1pl": {
          "fidel": "ቀዝፈናል",
          "translit": "qäzfänall",
          "en": "we have rowed"
        },
        "2pl": {
          "fidel": "ቀዝፋችኋል",
          "translit": "qäzfaččəhwall",
          "en": "you have rowed"
        },
        "3pl": {
          "fidel": "ቀዝፈዋል",
          "translit": "qäzfäwall",
          "en": "they have rowed"
        }
      },
      "jussive_imperative": {
        "1sg": {
          "fidel": "ልቅዘፍ",
          "translit": "ləqzäf",
          "en": "let me row"
        },
        "2sgm": {
          "fidel": "ቅዘፍ",
          "translit": "qəzäf",
          "en": "[you (m.)] row!"
        },
        "2sgf": {
          "fidel": "ቅዘፊ",
          "translit": "qəzäfi",
          "en": "[you (f.)] row!"
        },
        "3sgm": {
          "fidel": "ይቅዘፍ",
          "translit": "yəqzäf",
          "en": "let him row"
        },
        "3sgf": {
          "fidel": "ትቅዘፍ",
          "translit": "təqzäf",
          "en": "let her row"
        },
        "1pl": {
          "fidel": "እንቅዘፍ",
          "translit": "ənnəqzäf",
          "en": "let us row"
        },
        "2pl": {
          "fidel": "ቅዘፉ",
          "translit": "qəzäfu",
          "en": "(you) row!"
        },
        "3pl": {
          "fidel": "ይቅዘፉ",
          "translit": "yəqzäfu",
          "en": "let them row"
        }
      },
      "negative_perfect": {
        "1sg": {
          "fidel": "አልቀዘፍኩም",
          "translit": "alqäzzäfkumm",
          "en": "I didn't row"
        },
        "2sgm": {
          "fidel": "አልቀዘፍክም",
          "translit": "alqäzzäfkəmm",
          "en": "you (m.) didn't row"
        },
        "2sgf": {
          "fidel": "አልቀዘፍሽም",
          "translit": "alqäzzäfšəmm",
          "en": "you (f.) didn't row"
        },
        "3sgm": {
          "fidel": "አልቀዘፈም",
          "translit": "alqäzzäfämm",
          "en": "he didn't row"
        },
        "3sgf": {
          "fidel": "አልቀዘፈችም",
          "translit": "alqäzzäfäččəmm",
          "en": "she didn't row"
        },
        "1pl": {
          "fidel": "አልቀዘፍንም",
          "translit": "alqäzzäfnəmm",
          "en": "we didn't row"
        },
        "2pl": {
          "fidel": "አልቀዘፋችሁም",
          "translit": "alqäzzäfaččəhumm",
          "en": "you didn't row"
        },
        "3pl": {
          "fidel": "አልቀዘፉም",
          "translit": "alqäzzäfumm",
          "en": "they didn't row"
        }
      },
      "negative_imperfective": {
        "1sg": {
          "fidel": "አልቀዝፍም",
          "translit": "alqäzfəmm",
          "en": "I don't row"
        },
        "2sgm": {
          "fidel": "አትቀዝፍም",
          "translit": "atqäzfəmm",
          "en": "you (m.) don't row"
        },
        "2sgf": {
          "fidel": "አትቀዝፊም",
          "translit": "atqäzfimm",
          "en": "you (f.) don't row"
        },
        "3sgm": {
          "fidel": "አይቀዝፍም",
          "translit": "ayqäzfəmm",
          "en": "he doesn't row"
        },
        "3sgf": {
          "fidel": "አትቀዝፍም",
          "translit": "atqäzfəmm",
          "en": "she doesn't row"
        },
        "1pl": {
          "fidel": "አንቀዝፍም",
          "translit": "anqäzfəmm",
          "en": "we don't row"
        },
        "2pl": {
          "fidel": "አትቀዝፉም",
          "translit": "atqäzfumm",
          "en": "you don't row"
        },
        "3pl": {
          "fidel": "አይቀዝፉም",
          "translit": "ayqäzfumm",
          "en": "they don't row"
        }
      },
      "negative_jussive_imperative": {
        "1sg": {
          "fidel": "አልቅዘፍ",
          "translit": "aləqzäf",
          "en": "let me not row"
        },
        "2sgm": {
          "fidel": "አትቅዘፍ",
          "translit": "attəqzäf",
          "en": "[you (m.)] don't row"
        },
        "2sgf": {
          "fidel": "አትቅዘፊ",
          "translit": "attəqzäfi",
          "en": "[you (f.)] don't row"
        },
        "3sgm": {
          "fidel": "አይቅዘፍ",
          "translit": "ayəqzäf",
          "en": "let him not row"
        },
        "3sgf": {
          "fidel": "አትቅዘፍ",
          "translit": "attəqzäf",
          "en": "let her not row"
        },
        "1pl": {
          "fidel": "አንቅዘፍ",
          "translit": "annəqzäf",
          "en": "let us not row"
        },
        "2pl": {
          "fidel": "አትቅዘፉ",
          "translit": "attəqzäfu",
          "en": "(you) don't row"
        },
        "3pl": {
          "fidel": "አይቅዘፉ",
          "translit": "ayəqzäfu",
          "en": "let them not row"
        }
      },
      "infinitive": {
        "fidel": "መቅዘፍ",
        "transliteration": "mäqzäf",
        "en": "to row"
      }
    },
    "ቀደመ": {
      "english": "precede, come before, advance",
      "perfect": {
        "1sg": {
          "fidel": "ቀደምኩ",
          "translit": "qäddämku",
          "en": "I preceded"
        },
        "2sgm": {
          "fidel": "ቀደምክ",
          "translit": "qäddämk",
          "en": "you (m.) preceded"
        },
        "2sgf": {
          "fidel": "ቀደምሽ",
          "translit": "qäddämš",
          "en": "you (f.) preceded"
        },
        "3sgm": {
          "fidel": "ቀደመ",
          "translit": "qäddämä",
          "en": "he preceded"
        },
        "3sgf": {
          "fidel": "ቀደመች",
          "translit": "qäddämäčč",
          "en": "she preceded"
        },
        "1pl": {
          "fidel": "ቀደምን",
          "translit": "qäddämn",
          "en": "we preceded"
        },
        "2pl": {
          "fidel": "ቀደማችሁ",
          "translit": "qäddämaččəhu",
          "en": "you preceded"
        },
        "3pl": {
          "fidel": "ቀደሙ",
          "translit": "qäddämu",
          "en": "they preceded"
        }
      },
      "imperfective_compound": {
        "1sg": {
          "fidel": "እቀድማለሁ",
          "translit": "əqädmallähu",
          "en": "I precede / I will precede"
        },
        "2sgm": {
          "fidel": "ትቀድማለህ",
          "translit": "təqädmalläh",
          "en": "you (m.) precede / you (m.) will precede"
        },
        "2sgf": {
          "fidel": "ትቀድማያለሽ",
          "translit": "təqädmiyalläš",
          "en": "you (f.) precede / you (f.) will precede"
        },
        "3sgm": {
          "fidel": "ይቀድማል",
          "translit": "yəqädmall",
          "en": "he precedes / he will precede"
        },
        "3sgf": {
          "fidel": "ትቀድማለች",
          "translit": "təqädmalläčč",
          "en": "she precedes / she will precede"
        },
        "1pl": {
          "fidel": "እንቀድማለን",
          "translit": "ənqädmallän",
          "en": "we precede / we will precede"
        },
        "2pl": {
          "fidel": "ትቀድማላችሁ",
          "translit": "təqädmallaččəhu",
          "en": "you precede / you will precede"
        },
        "3pl": {
          "fidel": "ይቀድማሉ",
          "translit": "yəqädmallu",
          "en": "they precede / they will precede"
        }
      },
      "gerund": {
        "1sg": {
          "fidel": "ቀድሜ",
          "translit": "qädəmme",
          "en": "(I) having preceded"
        },
        "2sgm": {
          "fidel": "ቀድመህ",
          "translit": "qädmäh",
          "en": "(you (m.)) having preceded"
        },
        "2sgf": {
          "fidel": "ቀድመሽ",
          "translit": "qädmäš",
          "en": "(you (f.)) having preceded"
        },
        "3sgm": {
          "fidel": "ቀድሞ",
          "translit": "qädmo",
          "en": "(he) having preceded"
        },
        "3sgf": {
          "fidel": "ቀድማ",
          "translit": "qädma",
          "en": "(she) having preceded"
        },
        "1pl": {
          "fidel": "ቀድመን",
          "translit": "qädmän",
          "en": "(we) having preceded"
        },
        "2pl": {
          "fidel": "ቀድማችሁ",
          "translit": "qädmaččəhu",
          "en": "(you) having preceded"
        },
        "3pl": {
          "fidel": "ቀድመው",
          "translit": "qädmäw",
          "en": "(they) having preceded"
        }
      },
      "compound_gerund": {
        "1sg": {
          "fidel": "ቀድሜያለሁ",
          "translit": "qädəmmeyallähu",
          "en": "I have preceded"
        },
        "2sgm": {
          "fidel": "ቀድመሃል",
          "translit": "qädmähall",
          "en": "you (m.) have preceded"
        },
        "2sgf": {
          "fidel": "ቀድመሻል",
          "translit": "qädmäšall",
          "en": "you (f.) have preceded"
        },
        "3sgm": {
          "fidel": "ቀድሞል",
          "translit": "qädmwall",
          "en": "he has preceded"
        },
        "3sgf": {
          "fidel": "ቀድማለች",
          "translit": "qädmalläčč",
          "en": "she has preceded"
        },
        "1pl": {
          "fidel": "ቀድመናል",
          "translit": "qädmänall",
          "en": "we have preceded"
        },
        "2pl": {
          "fidel": "ቀድማችኋል",
          "translit": "qädmaččəhwall",
          "en": "you have preceded"
        },
        "3pl": {
          "fidel": "ቀድመዋል",
          "translit": "qädmäwall",
          "en": "they have preceded"
        }
      },
      "jussive_imperative": {
        "1sg": {
          "fidel": "ልቅደም",
          "translit": "ləqdäm",
          "en": "let me precede"
        },
        "2sgm": {
          "fidel": "ቅደም",
          "translit": "qədäm",
          "en": "[you (m.)] precede!"
        },
        "2sgf": {
          "fidel": "ቅደሚ",
          "translit": "qədämi",
          "en": "[you (f.)] precede!"
        },
        "3sgm": {
          "fidel": "ይቅደም",
          "translit": "yəqdäm",
          "en": "let him precede"
        },
        "3sgf": {
          "fidel": "ትቅደም",
          "translit": "təqdäm",
          "en": "let her precede"
        },
        "1pl": {
          "fidel": "እንቅደም",
          "translit": "ənnəqdäm",
          "en": "let us precede"
        },
        "2pl": {
          "fidel": "ቅደሙ",
          "translit": "qədämu",
          "en": "(you) precede!"
        },
        "3pl": {
          "fidel": "ይቅደሙ",
          "translit": "yəqdämu",
          "en": "let them precede"
        }
      },
      "negative_perfect": {
        "1sg": {
          "fidel": "አልቀደምኩም",
          "translit": "alqäddämkumm",
          "en": "I didn't precede"
        },
        "2sgm": {
          "fidel": "አልቀደምክም",
          "translit": "alqäddämkəmm",
          "en": "you (m.) didn't precede"
        },
        "2sgf": {
          "fidel": "አልቀደምሽም",
          "translit": "alqäddämšəmm",
          "en": "you (f.) didn't precede"
        },
        "3sgm": {
          "fidel": "አልቀደመም",
          "translit": "alqäddämämm",
          "en": "he didn't precede"
        },
        "3sgf": {
          "fidel": "አልቀደመችም",
          "translit": "alqäddämäččəmm",
          "en": "she didn't precede"
        },
        "1pl": {
          "fidel": "አልቀደምንም",
          "translit": "alqäddämnəmm",
          "en": "we didn't precede"
        },
        "2pl": {
          "fidel": "አልቀደማችሁም",
          "translit": "alqäddämaččəhumm",
          "en": "you didn't precede"
        },
        "3pl": {
          "fidel": "አልቀደሙም",
          "translit": "alqäddämumm",
          "en": "they didn't precede"
        }
      },
      "negative_imperfective": {
        "1sg": {
          "fidel": "አልቀድምም",
          "translit": "alqädməmm",
          "en": "I don't precede"
        },
        "2sgm": {
          "fidel": "አትቀድምም",
          "translit": "atqädməmm",
          "en": "you (m.) don't precede"
        },
        "2sgf": {
          "fidel": "አትቀድሚም",
          "translit": "atqädmimm",
          "en": "you (f.) don't precede"
        },
        "3sgm": {
          "fidel": "አይቀድምም",
          "translit": "ayqädməmm",
          "en": "he doesn't precede"
        },
        "3sgf": {
          "fidel": "አትቀድምም",
          "translit": "atqädməmm",
          "en": "she doesn't precede"
        },
        "1pl": {
          "fidel": "አንቀድምም",
          "translit": "anqädməmm",
          "en": "we don't precede"
        },
        "2pl": {
          "fidel": "አትቀድሙም",
          "translit": "atqädmumm",
          "en": "you don't precede"
        },
        "3pl": {
          "fidel": "አይቀድሙም",
          "translit": "ayqädmumm",
          "en": "they don't precede"
        }
      },
      "negative_jussive_imperative": {
        "1sg": {
          "fidel": "አልቅደም",
          "translit": "aləqdäm",
          "en": "let me not precede"
        },
        "2sgm": {
          "fidel": "አትቅደም",
          "translit": "attəqdäm",
          "en": "[you (m.)] don't precede"
        },
        "2sgf": {
          "fidel": "አትቅደሚ",
          "translit": "attəqdämi",
          "en": "[you (f.)] don't precede"
        },
        "3sgm": {
          "fidel": "አይቅደም",
          "translit": "ayəqdäm",
          "en": "let him not precede"
        },
        "3sgf": {
          "fidel": "አትቅደም",
          "translit": "attəqdäm",
          "en": "let her not precede"
        },
        "1pl": {
          "fidel": "አንቅደም",
          "translit": "annəqdäm",
          "en": "let us not precede"
        },
        "2pl": {
          "fidel": "አትቅደሙ",
          "translit": "attəqdämu",
          "en": "(you) don't precede"
        },
        "3pl": {
          "fidel": "አይቅደሙ",
          "translit": "ayəqdämu",
          "en": "let them not precede"
        }
      },
      "infinitive": {
        "fidel": "መቅደም",
        "transliteration": "mäqdäm",
        "en": "to precede"
      }
    },
    "ቀጠረ": {
      "english": "hire, employ",
      "perfect": {
        "1sg": {
          "fidel": "ቀጠርኩ",
          "translit": "qäṭṭärku",
          "en": "I hired"
        },
        "2sgm": {
          "fidel": "ቀጠርክ",
          "translit": "qäṭṭärk",
          "en": "you (m.) hired"
        },
        "2sgf": {
          "fidel": "ቀጠርሽ",
          "translit": "qäṭṭärš",
          "en": "you (f.) hired"
        },
        "3sgm": {
          "fidel": "ቀጠረ",
          "translit": "qäṭṭärä",
          "en": "he hired"
        },
        "3sgf": {
          "fidel": "ቀጠረች",
          "translit": "qäṭṭäräčč",
          "en": "she hired"
        },
        "1pl": {
          "fidel": "ቀጠርን",
          "translit": "qäṭṭärn",
          "en": "we hired"
        },
        "2pl": {
          "fidel": "ቀጠራችሁ",
          "translit": "qäṭṭäraččəhu",
          "en": "you hired"
        },
        "3pl": {
          "fidel": "ቀጠሩ",
          "translit": "qäṭṭäru",
          "en": "they hired"
        }
      },
      "imperfective_compound": {
        "1sg": {
          "fidel": "እቀጥራለሁ",
          "translit": "əqäṭrallähu",
          "en": "I hire / I will hire"
        },
        "2sgm": {
          "fidel": "ትቀጥራለህ",
          "translit": "təqäṭralläh",
          "en": "you (m.) hire / you (m.) will hire"
        },
        "2sgf": {
          "fidel": "ትቀጥራያለሽ",
          "translit": "təqäṭriyalläš",
          "en": "you (f.) hire / you (f.) will hire"
        },
        "3sgm": {
          "fidel": "ይቀጥራል",
          "translit": "yəqäṭrall",
          "en": "he hires / he will hire"
        },
        "3sgf": {
          "fidel": "ትቀጥራለች",
          "translit": "təqäṭralläčč",
          "en": "she hires / she will hire"
        },
        "1pl": {
          "fidel": "እንቀጥራለን",
          "translit": "ənqäṭrallän",
          "en": "we hire / we will hire"
        },
        "2pl": {
          "fidel": "ትቀጥራላችሁ",
          "translit": "təqäṭrallaččəhu",
          "en": "you hire / you will hire"
        },
        "3pl": {
          "fidel": "ይቀጥራሉ",
          "translit": "yəqäṭrallu",
          "en": "they hire / they will hire"
        }
      },
      "gerund": {
        "1sg": {
          "fidel": "ቀጥሬ",
          "translit": "qäṭərre",
          "en": "(I) having hired"
        },
        "2sgm": {
          "fidel": "ቀጥረህ",
          "translit": "qäṭräh",
          "en": "(you (m.)) having hired"
        },
        "2sgf": {
          "fidel": "ቀጥረሽ",
          "translit": "qäṭräš",
          "en": "(you (f.)) having hired"
        },
        "3sgm": {
          "fidel": "ቀጥሮ",
          "translit": "qäṭro",
          "en": "(he) having hired"
        },
        "3sgf": {
          "fidel": "ቀጥራ",
          "translit": "qäṭra",
          "en": "(she) having hired"
        },
        "1pl": {
          "fidel": "ቀጥረን",
          "translit": "qäṭrän",
          "en": "(we) having hired"
        },
        "2pl": {
          "fidel": "ቀጥራችሁ",
          "translit": "qäṭraččəhu",
          "en": "(you) having hired"
        },
        "3pl": {
          "fidel": "ቀጥረው",
          "translit": "qäṭräw",
          "en": "(they) having hired"
        }
      },
      "compound_gerund": {
        "1sg": {
          "fidel": "ቀጥሬያለሁ",
          "translit": "qäṭərreyallähu",
          "en": "I have hired"
        },
        "2sgm": {
          "fidel": "ቀጥረሃል",
          "translit": "qäṭrähall",
          "en": "you (m.) have hired"
        },
        "2sgf": {
          "fidel": "ቀጥረሻል",
          "translit": "qäṭräšall",
          "en": "you (f.) have hired"
        },
        "3sgm": {
          "fidel": "ቀጥሮል",
          "translit": "qäṭrwall",
          "en": "he has hired"
        },
        "3sgf": {
          "fidel": "ቀጥራለች",
          "translit": "qäṭralläčč",
          "en": "she has hired"
        },
        "1pl": {
          "fidel": "ቀጥረናል",
          "translit": "qäṭränall",
          "en": "we have hired"
        },
        "2pl": {
          "fidel": "ቀጥራችኋል",
          "translit": "qäṭraččəhwall",
          "en": "you have hired"
        },
        "3pl": {
          "fidel": "ቀጥረዋል",
          "translit": "qäṭräwall",
          "en": "they have hired"
        }
      },
      "jussive_imperative": {
        "1sg": {
          "fidel": "ልቅጠር",
          "translit": "ləqṭär",
          "en": "let me hire"
        },
        "2sgm": {
          "fidel": "ቅጠር",
          "translit": "qəṭär",
          "en": "[you (m.)] hire!"
        },
        "2sgf": {
          "fidel": "ቅጠሪ",
          "translit": "qəṭäri",
          "en": "[you (f.)] hire!"
        },
        "3sgm": {
          "fidel": "ይቅጠር",
          "translit": "yəqṭär",
          "en": "let him hire"
        },
        "3sgf": {
          "fidel": "ትቅጠር",
          "translit": "təqṭär",
          "en": "let her hire"
        },
        "1pl": {
          "fidel": "እንቅጠር",
          "translit": "ənnəqṭär",
          "en": "let us hire"
        },
        "2pl": {
          "fidel": "ቅጠሩ",
          "translit": "qəṭäru",
          "en": "(you) hire!"
        },
        "3pl": {
          "fidel": "ይቅጠሩ",
          "translit": "yəqṭäru",
          "en": "let them hire"
        }
      },
      "negative_perfect": {
        "1sg": {
          "fidel": "አልቀጠርኩም",
          "translit": "alqäṭṭärkumm",
          "en": "I didn't hire"
        },
        "2sgm": {
          "fidel": "አልቀጠርክም",
          "translit": "alqäṭṭärkəmm",
          "en": "you (m.) didn't hire"
        },
        "2sgf": {
          "fidel": "አልቀጠርሽም",
          "translit": "alqäṭṭäršəmm",
          "en": "you (f.) didn't hire"
        },
        "3sgm": {
          "fidel": "አልቀጠረም",
          "translit": "alqäṭṭärämm",
          "en": "he didn't hire"
        },
        "3sgf": {
          "fidel": "አልቀጠረችም",
          "translit": "alqäṭṭäräččəmm",
          "en": "she didn't hire"
        },
        "1pl": {
          "fidel": "አልቀጠርንም",
          "translit": "alqäṭṭärnəmm",
          "en": "we didn't hire"
        },
        "2pl": {
          "fidel": "አልቀጠራችሁም",
          "translit": "alqäṭṭäraččəhumm",
          "en": "you didn't hire"
        },
        "3pl": {
          "fidel": "አልቀጠሩም",
          "translit": "alqäṭṭärumm",
          "en": "they didn't hire"
        }
      },
      "negative_imperfective": {
        "1sg": {
          "fidel": "አልቀጥርም",
          "translit": "alqäṭrəmm",
          "en": "I don't hire"
        },
        "2sgm": {
          "fidel": "አትቀጥርም",
          "translit": "atqäṭrəmm",
          "en": "you (m.) don't hire"
        },
        "2sgf": {
          "fidel": "አትቀጥሪም",
          "translit": "atqäṭrimm",
          "en": "you (f.) don't hire"
        },
        "3sgm": {
          "fidel": "አይቀጥርም",
          "translit": "ayqäṭrəmm",
          "en": "he doesn't hire"
        },
        "3sgf": {
          "fidel": "አትቀጥርም",
          "translit": "atqäṭrəmm",
          "en": "she doesn't hire"
        },
        "1pl": {
          "fidel": "አንቀጥርም",
          "translit": "anqäṭrəmm",
          "en": "we don't hire"
        },
        "2pl": {
          "fidel": "አትቀጥሩም",
          "translit": "atqäṭrumm",
          "en": "you don't hire"
        },
        "3pl": {
          "fidel": "አይቀጥሩም",
          "translit": "ayqäṭrumm",
          "en": "they don't hire"
        }
      },
      "negative_jussive_imperative": {
        "1sg": {
          "fidel": "አልቅጠር",
          "translit": "aləqṭär",
          "en": "let me not hire"
        },
        "2sgm": {
          "fidel": "አትቅጠር",
          "translit": "attəqṭär",
          "en": "[you (m.)] don't hire"
        },
        "2sgf": {
          "fidel": "አትቅጠሪ",
          "translit": "attəqṭäri",
          "en": "[you (f.)] don't hire"
        },
        "3sgm": {
          "fidel": "አይቅጠር",
          "translit": "ayəqṭär",
          "en": "let him not hire"
        },
        "3sgf": {
          "fidel": "አትቅጠር",
          "translit": "attəqṭär",
          "en": "let her not hire"
        },
        "1pl": {
          "fidel": "አንቅጠር",
          "translit": "annəqṭär",
          "en": "let us not hire"
        },
        "2pl": {
          "fidel": "አትቅጠሩ",
          "translit": "attəqṭäru",
          "en": "(you) don't hire"
        },
        "3pl": {
          "fidel": "አይቅጠሩ",
          "translit": "ayəqṭäru",
          "en": "let them not hire"
        }
      },
      "infinitive": {
        "fidel": "መቅጠር",
        "transliteration": "mäqṭär",
        "en": "to hire"
      }
    },
    "ቀጠፈ": {
      "english": "pick (flowers, leaves), pluck (fruit)",
      "perfect": {
        "1sg": {
          "fidel": "ቀጠፍኩ",
          "translit": "qäṭṭäfku",
          "en": "I picked"
        },
        "2sgm": {
          "fidel": "ቀጠፍክ",
          "translit": "qäṭṭäfk",
          "en": "you (m.) picked"
        },
        "2sgf": {
          "fidel": "ቀጠፍሽ",
          "translit": "qäṭṭäfš",
          "en": "you (f.) picked"
        },
        "3sgm": {
          "fidel": "ቀጠፈ",
          "translit": "qäṭṭäfä",
          "en": "he picked"
        },
        "3sgf": {
          "fidel": "ቀጠፈች",
          "translit": "qäṭṭäfäčč",
          "en": "she picked"
        },
        "1pl": {
          "fidel": "ቀጠፍን",
          "translit": "qäṭṭäfn",
          "en": "we picked"
        },
        "2pl": {
          "fidel": "ቀጠፋችሁ",
          "translit": "qäṭṭäfaččəhu",
          "en": "you picked"
        },
        "3pl": {
          "fidel": "ቀጠፉ",
          "translit": "qäṭṭäfu",
          "en": "they picked"
        }
      },
      "imperfective_compound": {
        "1sg": {
          "fidel": "እቀጥፋለሁ",
          "translit": "əqäṭfallähu",
          "en": "I pick / I will pick"
        },
        "2sgm": {
          "fidel": "ትቀጥፋለህ",
          "translit": "təqäṭfalläh",
          "en": "you (m.) pick / you (m.) will pick"
        },
        "2sgf": {
          "fidel": "ትቀጥፋያለሽ",
          "translit": "təqäṭfiyalläš",
          "en": "you (f.) pick / you (f.) will pick"
        },
        "3sgm": {
          "fidel": "ይቀጥፋል",
          "translit": "yəqäṭfall",
          "en": "he picks / he will pick"
        },
        "3sgf": {
          "fidel": "ትቀጥፋለች",
          "translit": "təqäṭfalläčč",
          "en": "she picks / she will pick"
        },
        "1pl": {
          "fidel": "እንቀጥፋለን",
          "translit": "ənqäṭfallän",
          "en": "we pick / we will pick"
        },
        "2pl": {
          "fidel": "ትቀጥፋላችሁ",
          "translit": "təqäṭfallaččəhu",
          "en": "you pick / you will pick"
        },
        "3pl": {
          "fidel": "ይቀጥፋሉ",
          "translit": "yəqäṭfallu",
          "en": "they pick / they will pick"
        }
      },
      "gerund": {
        "1sg": {
          "fidel": "ቀጥፌ",
          "translit": "qäṭəffe",
          "en": "(I) having picked"
        },
        "2sgm": {
          "fidel": "ቀጥፈህ",
          "translit": "qäṭfäh",
          "en": "(you (m.)) having picked"
        },
        "2sgf": {
          "fidel": "ቀጥፈሽ",
          "translit": "qäṭfäš",
          "en": "(you (f.)) having picked"
        },
        "3sgm": {
          "fidel": "ቀጥፎ",
          "translit": "qäṭfo",
          "en": "(he) having picked"
        },
        "3sgf": {
          "fidel": "ቀጥፋ",
          "translit": "qäṭfa",
          "en": "(she) having picked"
        },
        "1pl": {
          "fidel": "ቀጥፈን",
          "translit": "qäṭfän",
          "en": "(we) having picked"
        },
        "2pl": {
          "fidel": "ቀጥፋችሁ",
          "translit": "qäṭfaččəhu",
          "en": "(you) having picked"
        },
        "3pl": {
          "fidel": "ቀጥፈው",
          "translit": "qäṭfäw",
          "en": "(they) having picked"
        }
      },
      "compound_gerund": {
        "1sg": {
          "fidel": "ቀጥፌያለሁ",
          "translit": "qäṭəffeyallähu",
          "en": "I have picked"
        },
        "2sgm": {
          "fidel": "ቀጥፈሃል",
          "translit": "qäṭfähall",
          "en": "you (m.) have picked"
        },
        "2sgf": {
          "fidel": "ቀጥፈሻል",
          "translit": "qäṭfäšall",
          "en": "you (f.) have picked"
        },
        "3sgm": {
          "fidel": "ቀጥፎል",
          "translit": "qäṭfwall",
          "en": "he has picked"
        },
        "3sgf": {
          "fidel": "ቀጥፋለች",
          "translit": "qäṭfalläčč",
          "en": "she has picked"
        },
        "1pl": {
          "fidel": "ቀጥፈናል",
          "translit": "qäṭfänall",
          "en": "we have picked"
        },
        "2pl": {
          "fidel": "ቀጥፋችኋል",
          "translit": "qäṭfaččəhwall",
          "en": "you have picked"
        },
        "3pl": {
          "fidel": "ቀጥፈዋል",
          "translit": "qäṭfäwall",
          "en": "they have picked"
        }
      },
      "jussive_imperative": {
        "1sg": {
          "fidel": "ልቅጠፍ",
          "translit": "ləqṭäf",
          "en": "let me pick"
        },
        "2sgm": {
          "fidel": "ቅጠፍ",
          "translit": "qəṭäf",
          "en": "[you (m.)] pick!"
        },
        "2sgf": {
          "fidel": "ቅጠፊ",
          "translit": "qəṭäfi",
          "en": "[you (f.)] pick!"
        },
        "3sgm": {
          "fidel": "ይቅጠፍ",
          "translit": "yəqṭäf",
          "en": "let him pick"
        },
        "3sgf": {
          "fidel": "ትቅጠፍ",
          "translit": "təqṭäf",
          "en": "let her pick"
        },
        "1pl": {
          "fidel": "እንቅጠፍ",
          "translit": "ənnəqṭäf",
          "en": "let us pick"
        },
        "2pl": {
          "fidel": "ቅጠፉ",
          "translit": "qəṭäfu",
          "en": "(you) pick!"
        },
        "3pl": {
          "fidel": "ይቅጠፉ",
          "translit": "yəqṭäfu",
          "en": "let them pick"
        }
      },
      "negative_perfect": {
        "1sg": {
          "fidel": "አልቀጠፍኩም",
          "translit": "alqäṭṭäfkumm",
          "en": "I didn't pick"
        },
        "2sgm": {
          "fidel": "አልቀጠፍክም",
          "translit": "alqäṭṭäfkəmm",
          "en": "you (m.) didn't pick"
        },
        "2sgf": {
          "fidel": "አልቀጠፍሽም",
          "translit": "alqäṭṭäfšəmm",
          "en": "you (f.) didn't pick"
        },
        "3sgm": {
          "fidel": "አልቀጠፈም",
          "translit": "alqäṭṭäfämm",
          "en": "he didn't pick"
        },
        "3sgf": {
          "fidel": "አልቀጠፈችም",
          "translit": "alqäṭṭäfäččəmm",
          "en": "she didn't pick"
        },
        "1pl": {
          "fidel": "አልቀጠፍንም",
          "translit": "alqäṭṭäfnəmm",
          "en": "we didn't pick"
        },
        "2pl": {
          "fidel": "አልቀጠፋችሁም",
          "translit": "alqäṭṭäfaččəhumm",
          "en": "you didn't pick"
        },
        "3pl": {
          "fidel": "አልቀጠፉም",
          "translit": "alqäṭṭäfumm",
          "en": "they didn't pick"
        }
      },
      "negative_imperfective": {
        "1sg": {
          "fidel": "አልቀጥፍም",
          "translit": "alqäṭfəmm",
          "en": "I don't pick"
        },
        "2sgm": {
          "fidel": "አትቀጥፍም",
          "translit": "atqäṭfəmm",
          "en": "you (m.) don't pick"
        },
        "2sgf": {
          "fidel": "አትቀጥፊም",
          "translit": "atqäṭfimm",
          "en": "you (f.) don't pick"
        },
        "3sgm": {
          "fidel": "አይቀጥፍም",
          "translit": "ayqäṭfəmm",
          "en": "he doesn't pick"
        },
        "3sgf": {
          "fidel": "አትቀጥፍም",
          "translit": "atqäṭfəmm",
          "en": "she doesn't pick"
        },
        "1pl": {
          "fidel": "አንቀጥፍም",
          "translit": "anqäṭfəmm",
          "en": "we don't pick"
        },
        "2pl": {
          "fidel": "አትቀጥፉም",
          "translit": "atqäṭfumm",
          "en": "you don't pick"
        },
        "3pl": {
          "fidel": "አይቀጥፉም",
          "translit": "ayqäṭfumm",
          "en": "they don't pick"
        }
      },
      "negative_jussive_imperative": {
        "1sg": {
          "fidel": "አልቅጠፍ",
          "translit": "aləqṭäf",
          "en": "let me not pick"
        },
        "2sgm": {
          "fidel": "አትቅጠፍ",
          "translit": "attəqṭäf",
          "en": "[you (m.)] don't pick"
        },
        "2sgf": {
          "fidel": "አትቅጠፊ",
          "translit": "attəqṭäfi",
          "en": "[you (f.)] don't pick"
        },
        "3sgm": {
          "fidel": "አይቅጠፍ",
          "translit": "ayəqṭäf",
          "en": "let him not pick"
        },
        "3sgf": {
          "fidel": "አትቅጠፍ",
          "translit": "attəqṭäf",
          "en": "let her not pick"
        },
        "1pl": {
          "fidel": "አንቅጠፍ",
          "translit": "annəqṭäf",
          "en": "let us not pick"
        },
        "2pl": {
          "fidel": "አትቅጠፉ",
          "translit": "attəqṭäfu",
          "en": "(you) don't pick"
        },
        "3pl": {
          "fidel": "አይቅጠፉ",
          "translit": "ayəqṭäfu",
          "en": "let them not pick"
        }
      },
      "infinitive": {
        "fidel": "መቅጠፍ",
        "transliteration": "mäqṭäf",
        "en": "to pick"
      }
    },
    "በለጠ": {
      "english": "exceed, surpass, be more than",
      "perfect": {
        "1sg": {
          "fidel": "በለጥኩ",
          "translit": "bälläṭku",
          "en": "I exceeded"
        },
        "2sgm": {
          "fidel": "በለጥክ",
          "translit": "bälläṭk",
          "en": "you (m.) exceeded"
        },
        "2sgf": {
          "fidel": "በለጥሽ",
          "translit": "bälläṭš",
          "en": "you (f.) exceeded"
        },
        "3sgm": {
          "fidel": "በለጠ",
          "translit": "bälläṭä",
          "en": "he exceeded"
        },
        "3sgf": {
          "fidel": "በለጠች",
          "translit": "bälläṭäčč",
          "en": "she exceeded"
        },
        "1pl": {
          "fidel": "በለጥን",
          "translit": "bälläṭn",
          "en": "we exceeded"
        },
        "2pl": {
          "fidel": "በለጣችሁ",
          "translit": "bälläṭaččəhu",
          "en": "you exceeded"
        },
        "3pl": {
          "fidel": "በለጡ",
          "translit": "bälläṭu",
          "en": "they exceeded"
        }
      },
      "imperfective_compound": {
        "1sg": {
          "fidel": "እበልጣለሁ",
          "translit": "əbälṭallähu",
          "en": "I exceed / I will exceed"
        },
        "2sgm": {
          "fidel": "ትበልጣለህ",
          "translit": "təbälṭalläh",
          "en": "you (m.) exceed / you (m.) will exceed"
        },
        "2sgf": {
          "fidel": "ትበልጫያለሽ",
          "translit": "təbälč̣iyalläš",
          "en": "you (f.) exceed / you (f.) will exceed"
        },
        "3sgm": {
          "fidel": "ይበልጣል",
          "translit": "yəbälṭall",
          "en": "he exceeds / he will exceed"
        },
        "3sgf": {
          "fidel": "ትበልጣለች",
          "translit": "təbälṭalläčč",
          "en": "she exceeds / she will exceed"
        },
        "1pl": {
          "fidel": "እንበልጣለን",
          "translit": "ənbälṭallän",
          "en": "we exceed / we will exceed"
        },
        "2pl": {
          "fidel": "ትበልጣላችሁ",
          "translit": "təbälṭallaččəhu",
          "en": "you exceed / you will exceed"
        },
        "3pl": {
          "fidel": "ይበልጣሉ",
          "translit": "yəbälṭallu",
          "en": "they exceed / they will exceed"
        }
      },
      "gerund": {
        "1sg": {
          "fidel": "በልጬ",
          "translit": "bäləč̣č̣e",
          "en": "(I) having exceeded"
        },
        "2sgm": {
          "fidel": "በልጠህ",
          "translit": "bälṭäh",
          "en": "(you (m.)) having exceeded"
        },
        "2sgf": {
          "fidel": "በልጠሽ",
          "translit": "bälṭäš",
          "en": "(you (f.)) having exceeded"
        },
        "3sgm": {
          "fidel": "በልጦ",
          "translit": "bälṭo",
          "en": "(he) having exceeded"
        },
        "3sgf": {
          "fidel": "በልጣ",
          "translit": "bälṭa",
          "en": "(she) having exceeded"
        },
        "1pl": {
          "fidel": "በልጠን",
          "translit": "bälṭän",
          "en": "(we) having exceeded"
        },
        "2pl": {
          "fidel": "በልጣችሁ",
          "translit": "bälṭaččəhu",
          "en": "(you) having exceeded"
        },
        "3pl": {
          "fidel": "በልጠው",
          "translit": "bälṭäw",
          "en": "(they) having exceeded"
        }
      },
      "compound_gerund": {
        "1sg": {
          "fidel": "በልጬያለሁ",
          "translit": "bäləč̣č̣eyallähu",
          "en": "I have exceeded"
        },
        "2sgm": {
          "fidel": "በልጠሃል",
          "translit": "bälṭähall",
          "en": "you (m.) have exceeded"
        },
        "2sgf": {
          "fidel": "በልጠሻል",
          "translit": "bälṭäšall",
          "en": "you (f.) have exceeded"
        },
        "3sgm": {
          "fidel": "በልጦል",
          "translit": "bälṭwall",
          "en": "he has exceeded"
        },
        "3sgf": {
          "fidel": "በልጣለች",
          "translit": "bälṭalläčč",
          "en": "she has exceeded"
        },
        "1pl": {
          "fidel": "በልጠናል",
          "translit": "bälṭänall",
          "en": "we have exceeded"
        },
        "2pl": {
          "fidel": "በልጣችኋል",
          "translit": "bälṭaččəhwall",
          "en": "you have exceeded"
        },
        "3pl": {
          "fidel": "በልጠዋል",
          "translit": "bälṭäwall",
          "en": "they have exceeded"
        }
      },
      "jussive_imperative": {
        "1sg": {
          "fidel": "ልብለጥ",
          "translit": "ləbläṭ",
          "en": "let me exceed"
        },
        "2sgm": {
          "fidel": "ብለጥ",
          "translit": "bəläṭ",
          "en": "[you (m.)] exceed!"
        },
        "2sgf": {
          "fidel": "ብለጭ",
          "translit": "bəläč̣",
          "en": "[you (f.)] exceed!"
        },
        "3sgm": {
          "fidel": "ይብለጥ",
          "translit": "yəbläṭ",
          "en": "let him exceed"
        },
        "3sgf": {
          "fidel": "ትብለጥ",
          "translit": "təbläṭ",
          "en": "let her exceed"
        },
        "1pl": {
          "fidel": "እንብለጥ",
          "translit": "ənnəbläṭ",
          "en": "let us exceed"
        },
        "2pl": {
          "fidel": "ብለጡ",
          "translit": "bəläṭu",
          "en": "(you) exceed!"
        },
        "3pl": {
          "fidel": "ይብለጡ",
          "translit": "yəbläṭu",
          "en": "let them exceed"
        }
      },
      "negative_perfect": {
        "1sg": {
          "fidel": "አልበለጥኩም",
          "translit": "albälläṭkumm",
          "en": "I didn't exceed"
        },
        "2sgm": {
          "fidel": "አልበለጥክም",
          "translit": "albälläṭkəmm",
          "en": "you (m.) didn't exceed"
        },
        "2sgf": {
          "fidel": "አልበለጥሽም",
          "translit": "albälläṭšəmm",
          "en": "you (f.) didn't exceed"
        },
        "3sgm": {
          "fidel": "አልበለጠም",
          "translit": "albälläṭämm",
          "en": "he didn't exceed"
        },
        "3sgf": {
          "fidel": "አልበለጠችም",
          "translit": "albälläṭäččəmm",
          "en": "she didn't exceed"
        },
        "1pl": {
          "fidel": "አልበለጥንም",
          "translit": "albälläṭnəmm",
          "en": "we didn't exceed"
        },
        "2pl": {
          "fidel": "አልበለጣችሁም",
          "translit": "albälläṭaččəhumm",
          "en": "you didn't exceed"
        },
        "3pl": {
          "fidel": "አልበለጡም",
          "translit": "albälläṭumm",
          "en": "they didn't exceed"
        }
      },
      "negative_imperfective": {
        "1sg": {
          "fidel": "አልበልጥም",
          "translit": "albälṭəmm",
          "en": "I don't exceed"
        },
        "2sgm": {
          "fidel": "አትበልጥም",
          "translit": "atbälṭəmm",
          "en": "you (m.) don't exceed"
        },
        "2sgf": {
          "fidel": "አትበልጪም",
          "translit": "atbälč̣imm",
          "en": "you (f.) don't exceed"
        },
        "3sgm": {
          "fidel": "አይበልጥም",
          "translit": "aybälṭəmm",
          "en": "he doesn't exceed"
        },
        "3sgf": {
          "fidel": "አትበልጥም",
          "translit": "atbälṭəmm",
          "en": "she doesn't exceed"
        },
        "1pl": {
          "fidel": "አንበልጥም",
          "translit": "anbälṭəmm",
          "en": "we don't exceed"
        },
        "2pl": {
          "fidel": "አትበልጡም",
          "translit": "atbälṭumm",
          "en": "you don't exceed"
        },
        "3pl": {
          "fidel": "አይበልጡም",
          "translit": "aybälṭumm",
          "en": "they don't exceed"
        }
      },
      "negative_jussive_imperative": {
        "1sg": {
          "fidel": "አልብለጥ",
          "translit": "aləbläṭ",
          "en": "let me not exceed"
        },
        "2sgm": {
          "fidel": "አትብለጥ",
          "translit": "attəbläṭ",
          "en": "[you (m.)] don't exceed"
        },
        "2sgf": {
          "fidel": "አትብለጭ",
          "translit": "attəbläč̣",
          "en": "[you (f.)] don't exceed"
        },
        "3sgm": {
          "fidel": "አይብለጥ",
          "translit": "ayəbläṭ",
          "en": "let him not exceed"
        },
        "3sgf": {
          "fidel": "አትብለጥ",
          "translit": "attəbläṭ",
          "en": "let her not exceed"
        },
        "1pl": {
          "fidel": "አንብለጥ",
          "translit": "annəbläṭ",
          "en": "let us not exceed"
        },
        "2pl": {
          "fidel": "አትብለጡ",
          "translit": "attəbläṭu",
          "en": "(you) don't exceed"
        },
        "3pl": {
          "fidel": "አይብለጡ",
          "translit": "ayəbläṭu",
          "en": "let them not exceed"
        }
      },
      "infinitive": {
        "fidel": "መብለጥ",
        "transliteration": "mäbläṭ",
        "en": "to exceed"
      }
    },
    "በከተ": {
      "english": "die (animal)",
      "perfect": {
        "1sg": {
          "fidel": "በከትኩ",
          "translit": "bäkkätku",
          "en": "I died"
        },
        "2sgm": {
          "fidel": "በከትክ",
          "translit": "bäkkätk",
          "en": "you (m.) died"
        },
        "2sgf": {
          "fidel": "በከትሽ",
          "translit": "bäkkätš",
          "en": "you (f.) died"
        },
        "3sgm": {
          "fidel": "በከተ",
          "translit": "bäkkätä",
          "en": "he died"
        },
        "3sgf": {
          "fidel": "በከተች",
          "translit": "bäkkätäčč",
          "en": "she died"
        },
        "1pl": {
          "fidel": "በከትን",
          "translit": "bäkkätn",
          "en": "we died"
        },
        "2pl": {
          "fidel": "በከታችሁ",
          "translit": "bäkkätaččəhu",
          "en": "you died"
        },
        "3pl": {
          "fidel": "በከቱ",
          "translit": "bäkkätu",
          "en": "they died"
        }
      },
      "imperfective_compound": {
        "1sg": {
          "fidel": "እበክታለሁ",
          "translit": "əbäktallähu",
          "en": "I die / I will die"
        },
        "2sgm": {
          "fidel": "ትበክታለህ",
          "translit": "təbäktalläh",
          "en": "you (m.) die / you (m.) will die"
        },
        "2sgf": {
          "fidel": "ትበክቻያለሽ",
          "translit": "təbäkčiyalläš",
          "en": "you (f.) die / you (f.) will die"
        },
        "3sgm": {
          "fidel": "ይበክታል",
          "translit": "yəbäktall",
          "en": "he dies / he will die"
        },
        "3sgf": {
          "fidel": "ትበክታለች",
          "translit": "təbäktalläčč",
          "en": "she dies / she will die"
        },
        "1pl": {
          "fidel": "እንበክታለን",
          "translit": "ənbäktallän",
          "en": "we die / we will die"
        },
        "2pl": {
          "fidel": "ትበክታላችሁ",
          "translit": "təbäktallaččəhu",
          "en": "you die / you will die"
        },
        "3pl": {
          "fidel": "ይበክታሉ",
          "translit": "yəbäktallu",
          "en": "they die / they will die"
        }
      },
      "gerund": {
        "1sg": {
          "fidel": "በክቼ",
          "translit": "bäkəčče",
          "en": "(I) having died"
        },
        "2sgm": {
          "fidel": "በክተህ",
          "translit": "bäktäh",
          "en": "(you (m.)) having died"
        },
        "2sgf": {
          "fidel": "በክተሽ",
          "translit": "bäktäš",
          "en": "(you (f.)) having died"
        },
        "3sgm": {
          "fidel": "በክቶ",
          "translit": "bäkto",
          "en": "(he) having died"
        },
        "3sgf": {
          "fidel": "በክታ",
          "translit": "bäkta",
          "en": "(she) having died"
        },
        "1pl": {
          "fidel": "በክተን",
          "translit": "bäktän",
          "en": "(we) having died"
        },
        "2pl": {
          "fidel": "በክታችሁ",
          "translit": "bäktaččəhu",
          "en": "(you) having died"
        },
        "3pl": {
          "fidel": "በክተው",
          "translit": "bäktäw",
          "en": "(they) having died"
        }
      },
      "compound_gerund": {
        "1sg": {
          "fidel": "በክቼያለሁ",
          "translit": "bäkəččeyallähu",
          "en": "I have died"
        },
        "2sgm": {
          "fidel": "በክተሃል",
          "translit": "bäktähall",
          "en": "you (m.) have died"
        },
        "2sgf": {
          "fidel": "በክተሻል",
          "translit": "bäktäšall",
          "en": "you (f.) have died"
        },
        "3sgm": {
          "fidel": "በክቶል",
          "translit": "bäktwall",
          "en": "he has died"
        },
        "3sgf": {
          "fidel": "በክታለች",
          "translit": "bäktalläčč",
          "en": "she has died"
        },
        "1pl": {
          "fidel": "በክተናል",
          "translit": "bäktänall",
          "en": "we have died"
        },
        "2pl": {
          "fidel": "በክታችኋል",
          "translit": "bäktaččəhwall",
          "en": "you have died"
        },
        "3pl": {
          "fidel": "በክተዋል",
          "translit": "bäktäwall",
          "en": "they have died"
        }
      },
      "jussive_imperative": {
        "1sg": {
          "fidel": "ልብከት",
          "translit": "ləbkät",
          "en": "let me die"
        },
        "2sgm": {
          "fidel": "ብከት",
          "translit": "bəkät",
          "en": "[you (m.)] die!"
        },
        "2sgf": {
          "fidel": "ብከች",
          "translit": "bəkäč",
          "en": "[you (f.)] die!"
        },
        "3sgm": {
          "fidel": "ይብከት",
          "translit": "yəbkät",
          "en": "let him die"
        },
        "3sgf": {
          "fidel": "ትብከት",
          "translit": "təbkät",
          "en": "let her die"
        },
        "1pl": {
          "fidel": "እንብከት",
          "translit": "ənnəbkät",
          "en": "let us die"
        },
        "2pl": {
          "fidel": "ብከቱ",
          "translit": "bəkätu",
          "en": "(you) die!"
        },
        "3pl": {
          "fidel": "ይብከቱ",
          "translit": "yəbkätu",
          "en": "let them die"
        }
      },
      "negative_perfect": {
        "1sg": {
          "fidel": "አልበከትኩም",
          "translit": "albäkkätkumm",
          "en": "I didn't die"
        },
        "2sgm": {
          "fidel": "አልበከትክም",
          "translit": "albäkkätkəmm",
          "en": "you (m.) didn't die"
        },
        "2sgf": {
          "fidel": "አልበከትሽም",
          "translit": "albäkkätšəmm",
          "en": "you (f.) didn't die"
        },
        "3sgm": {
          "fidel": "አልበከተም",
          "translit": "albäkkätämm",
          "en": "he didn't die"
        },
        "3sgf": {
          "fidel": "አልበከተችም",
          "translit": "albäkkätäččəmm",
          "en": "she didn't die"
        },
        "1pl": {
          "fidel": "አልበከትንም",
          "translit": "albäkkätnəmm",
          "en": "we didn't die"
        },
        "2pl": {
          "fidel": "አልበከታችሁም",
          "translit": "albäkkätaččəhumm",
          "en": "you didn't die"
        },
        "3pl": {
          "fidel": "አልበከቱም",
          "translit": "albäkkätumm",
          "en": "they didn't die"
        }
      },
      "negative_imperfective": {
        "1sg": {
          "fidel": "አልበክትም",
          "translit": "albäktəmm",
          "en": "I don't die"
        },
        "2sgm": {
          "fidel": "አትበክትም",
          "translit": "atbäktəmm",
          "en": "you (m.) don't die"
        },
        "2sgf": {
          "fidel": "አትበክቺም",
          "translit": "atbäkčimm",
          "en": "you (f.) don't die"
        },
        "3sgm": {
          "fidel": "አይበክትም",
          "translit": "aybäktəmm",
          "en": "he doesn't die"
        },
        "3sgf": {
          "fidel": "አትበክትም",
          "translit": "atbäktəmm",
          "en": "she doesn't die"
        },
        "1pl": {
          "fidel": "አንበክትም",
          "translit": "anbäktəmm",
          "en": "we don't die"
        },
        "2pl": {
          "fidel": "አትበክቱም",
          "translit": "atbäktumm",
          "en": "you don't die"
        },
        "3pl": {
          "fidel": "አይበክቱም",
          "translit": "aybäktumm",
          "en": "they don't die"
        }
      },
      "negative_jussive_imperative": {
        "1sg": {
          "fidel": "አልብከት",
          "translit": "aləbkät",
          "en": "let me not die"
        },
        "2sgm": {
          "fidel": "አትብከት",
          "translit": "attəbkät",
          "en": "[you (m.)] don't die"
        },
        "2sgf": {
          "fidel": "አትብከች",
          "translit": "attəbkäč",
          "en": "[you (f.)] don't die"
        },
        "3sgm": {
          "fidel": "አይብከት",
          "translit": "ayəbkät",
          "en": "let him not die"
        },
        "3sgf": {
          "fidel": "አትብከት",
          "translit": "attəbkät",
          "en": "let her not die"
        },
        "1pl": {
          "fidel": "አንብከት",
          "translit": "annəbkät",
          "en": "let us not die"
        },
        "2pl": {
          "fidel": "አትብከቱ",
          "translit": "attəbkätu",
          "en": "(you) don't die"
        },
        "3pl": {
          "fidel": "አይብከቱ",
          "translit": "ayəbkätu",
          "en": "let them not die"
        }
      },
      "infinitive": {
        "fidel": "መብከት",
        "transliteration": "mäbkät",
        "en": "to die"
      }
    },
    "ተከለ": {
      "english": "plant (flowers, trees), pitch (a tent), establish",
      "perfect": {
        "1sg": {
          "fidel": "ተከልኩ",
          "translit": "täkkälku",
          "en": "I planted"
        },
        "2sgm": {
          "fidel": "ተከልክ",
          "translit": "täkkälk",
          "en": "you (m.) planted"
        },
        "2sgf": {
          "fidel": "ተከልሽ",
          "translit": "täkkälš",
          "en": "you (f.) planted"
        },
        "3sgm": {
          "fidel": "ተከለ",
          "translit": "täkkälä",
          "en": "he planted"
        },
        "3sgf": {
          "fidel": "ተከለች",
          "translit": "täkkäläčč",
          "en": "she planted"
        },
        "1pl": {
          "fidel": "ተከልን",
          "translit": "täkkäln",
          "en": "we planted"
        },
        "2pl": {
          "fidel": "ተከላችሁ",
          "translit": "täkkälaččəhu",
          "en": "you planted"
        },
        "3pl": {
          "fidel": "ተከሉ",
          "translit": "täkkälu",
          "en": "they planted"
        }
      },
      "imperfective_compound": {
        "1sg": {
          "fidel": "እተክላለሁ",
          "translit": "ətäklallähu",
          "en": "I plant / I will plant"
        },
        "2sgm": {
          "fidel": "ትተክላለህ",
          "translit": "tətäklalläh",
          "en": "you (m.) plant / you (m.) will plant"
        },
        "2sgf": {
          "fidel": "ትተክያለሽ",
          "translit": "tətäkyyalläš",
          "en": "you (f.) plant / you (f.) will plant"
        },
        "3sgm": {
          "fidel": "ይተክላል",
          "translit": "yətäklall",
          "en": "he plants / he will plant"
        },
        "3sgf": {
          "fidel": "ትተክላለች",
          "translit": "tətäklalläčč",
          "en": "she plants / she will plant"
        },
        "1pl": {
          "fidel": "እንተክላለን",
          "translit": "əntäklallän",
          "en": "we plant / we will plant"
        },
        "2pl": {
          "fidel": "ትተክላላችሁ",
          "translit": "tətäklallaččəhu",
          "en": "you plant / you will plant"
        },
        "3pl": {
          "fidel": "ይተክላሉ",
          "translit": "yətäklallu",
          "en": "they plant / they will plant"
        }
      },
      "gerund": {
        "1sg": {
          "fidel": "ተክዬ",
          "translit": "täkəyye",
          "en": "(I) having planted"
        },
        "2sgm": {
          "fidel": "ተክለህ",
          "translit": "täkläh",
          "en": "(you (m.)) having planted"
        },
        "2sgf": {
          "fidel": "ተክለሽ",
          "translit": "täkläš",
          "en": "(you (f.)) having planted"
        },
        "3sgm": {
          "fidel": "ተክሎ",
          "translit": "täklo",
          "en": "(he) having planted"
        },
        "3sgf": {
          "fidel": "ተክላ",
          "translit": "täkla",
          "en": "(she) having planted"
        },
        "1pl": {
          "fidel": "ተክለን",
          "translit": "täklän",
          "en": "(we) having planted"
        },
        "2pl": {
          "fidel": "ተክላችሁ",
          "translit": "täklaččəhu",
          "en": "(you) having planted"
        },
        "3pl": {
          "fidel": "ተክለው",
          "translit": "täkläw",
          "en": "(they) having planted"
        }
      },
      "compound_gerund": {
        "1sg": {
          "fidel": "ተክዬያለሁ",
          "translit": "täkəyyeyallähu",
          "en": "I have planted"
        },
        "2sgm": {
          "fidel": "ተክለሃል",
          "translit": "täklähall",
          "en": "you (m.) have planted"
        },
        "2sgf": {
          "fidel": "ተክለሻል",
          "translit": "täkläšall",
          "en": "you (f.) have planted"
        },
        "3sgm": {
          "fidel": "ተክሎል",
          "translit": "täklwall",
          "en": "he has planted"
        },
        "3sgf": {
          "fidel": "ተክላለች",
          "translit": "täklalläčč",
          "en": "she has planted"
        },
        "1pl": {
          "fidel": "ተክለናል",
          "translit": "täklänall",
          "en": "we have planted"
        },
        "2pl": {
          "fidel": "ተክላችኋል",
          "translit": "täklaččəhwall",
          "en": "you have planted"
        },
        "3pl": {
          "fidel": "ተክለዋል",
          "translit": "täkläwall",
          "en": "they have planted"
        }
      },
      "jussive_imperative": {
        "1sg": {
          "fidel": "ልትከል",
          "translit": "lətkäl",
          "en": "let me plant"
        },
        "2sgm": {
          "fidel": "ትከል",
          "translit": "təkäl",
          "en": "[you (m.)] plant!"
        },
        "2sgf": {
          "fidel": "ትከዪ",
          "translit": "təkäyi",
          "en": "[you (f.)] plant!"
        },
        "3sgm": {
          "fidel": "ይትከል",
          "translit": "yətkäl",
          "en": "let him plant"
        },
        "3sgf": {
          "fidel": "ትትከል",
          "translit": "tətkäl",
          "en": "let her plant"
        },
        "1pl": {
          "fidel": "እንትከል",
          "translit": "ənnətkäl",
          "en": "let us plant"
        },
        "2pl": {
          "fidel": "ትከሉ",
          "translit": "təkälu",
          "en": "(you) plant!"
        },
        "3pl": {
          "fidel": "ይትከሉ",
          "translit": "yətkälu",
          "en": "let them plant"
        }
      },
      "negative_perfect": {
        "1sg": {
          "fidel": "አልተከልኩም",
          "translit": "altäkkälkumm",
          "en": "I didn't plant"
        },
        "2sgm": {
          "fidel": "አልተከልክም",
          "translit": "altäkkälkəmm",
          "en": "you (m.) didn't plant"
        },
        "2sgf": {
          "fidel": "አልተከልሽም",
          "translit": "altäkkälšəmm",
          "en": "you (f.) didn't plant"
        },
        "3sgm": {
          "fidel": "አልተከለም",
          "translit": "altäkkälämm",
          "en": "he didn't plant"
        },
        "3sgf": {
          "fidel": "አልተከለችም",
          "translit": "altäkkäläččəmm",
          "en": "she didn't plant"
        },
        "1pl": {
          "fidel": "አልተከልንም",
          "translit": "altäkkälnəmm",
          "en": "we didn't plant"
        },
        "2pl": {
          "fidel": "አልተከላችሁም",
          "translit": "altäkkälaččəhumm",
          "en": "you didn't plant"
        },
        "3pl": {
          "fidel": "አልተከሉም",
          "translit": "altäkkälumm",
          "en": "they didn't plant"
        }
      },
      "negative_imperfective": {
        "1sg": {
          "fidel": "አልተክልም",
          "translit": "altäkləmm",
          "en": "I don't plant"
        },
        "2sgm": {
          "fidel": "አትተክልም",
          "translit": "attäkləmm",
          "en": "you (m.) don't plant"
        },
        "2sgf": {
          "fidel": "አትተክዪም",
          "translit": "attäkyimm",
          "en": "you (f.) don't plant"
        },
        "3sgm": {
          "fidel": "አይተክልም",
          "translit": "aytäkləmm",
          "en": "he doesn't plant"
        },
        "3sgf": {
          "fidel": "አትተክልም",
          "translit": "attäkləmm",
          "en": "she doesn't plant"
        },
        "1pl": {
          "fidel": "አንተክልም",
          "translit": "antäkləmm",
          "en": "we don't plant"
        },
        "2pl": {
          "fidel": "አትተክሉም",
          "translit": "attäklumm",
          "en": "you don't plant"
        },
        "3pl": {
          "fidel": "አይተክሉም",
          "translit": "aytäklumm",
          "en": "they don't plant"
        }
      },
      "negative_jussive_imperative": {
        "1sg": {
          "fidel": "አልትከል",
          "translit": "alətkäl",
          "en": "let me not plant"
        },
        "2sgm": {
          "fidel": "አትትከል",
          "translit": "attətkäl",
          "en": "[you (m.)] don't plant"
        },
        "2sgf": {
          "fidel": "አትትከዪ",
          "translit": "attətkäyi",
          "en": "[you (f.)] don't plant"
        },
        "3sgm": {
          "fidel": "አይትከል",
          "translit": "ayətkäl",
          "en": "let him not plant"
        },
        "3sgf": {
          "fidel": "አትትከል",
          "translit": "attətkäl",
          "en": "let her not plant"
        },
        "1pl": {
          "fidel": "አንትከል",
          "translit": "annətkäl",
          "en": "let us not plant"
        },
        "2pl": {
          "fidel": "አትትከሉ",
          "translit": "attətkälu",
          "en": "(you) don't plant"
        },
        "3pl": {
          "fidel": "አይትከሉ",
          "translit": "ayətkälu",
          "en": "let them not plant"
        }
      },
      "infinitive": {
        "fidel": "መትከል",
        "transliteration": "mätkäl",
        "en": "to plant"
      }
    },
    "ነቀለ": {
      "english": "uproot, dig up, remove",
      "perfect": {
        "1sg": {
          "fidel": "ነቀልኩ",
          "translit": "näqqälku",
          "en": "I uprooted"
        },
        "2sgm": {
          "fidel": "ነቀልክ",
          "translit": "näqqälk",
          "en": "you (m.) uprooted"
        },
        "2sgf": {
          "fidel": "ነቀልሽ",
          "translit": "näqqälš",
          "en": "you (f.) uprooted"
        },
        "3sgm": {
          "fidel": "ነቀለ",
          "translit": "näqqälä",
          "en": "he uprooted"
        },
        "3sgf": {
          "fidel": "ነቀለች",
          "translit": "näqqäläčč",
          "en": "she uprooted"
        },
        "1pl": {
          "fidel": "ነቀልን",
          "translit": "näqqäln",
          "en": "we uprooted"
        },
        "2pl": {
          "fidel": "ነቀላችሁ",
          "translit": "näqqälaččəhu",
          "en": "you uprooted"
        },
        "3pl": {
          "fidel": "ነቀሉ",
          "translit": "näqqälu",
          "en": "they uprooted"
        }
      },
      "imperfective_compound": {
        "1sg": {
          "fidel": "እነቅላለሁ",
          "translit": "ənäqlallähu",
          "en": "I uproot / I will uproot"
        },
        "2sgm": {
          "fidel": "ትነቅላለህ",
          "translit": "tənäqlalläh",
          "en": "you (m.) uproot / you (m.) will uproot"
        },
        "2sgf": {
          "fidel": "ትነቅያለሽ",
          "translit": "tənäqyyalläš",
          "en": "you (f.) uproot / you (f.) will uproot"
        },
        "3sgm": {
          "fidel": "ይነቅላል",
          "translit": "yənäqlall",
          "en": "he uproots / he will uproot"
        },
        "3sgf": {
          "fidel": "ትነቅላለች",
          "translit": "tənäqlalläčč",
          "en": "she uproots / she will uproot"
        },
        "1pl": {
          "fidel": "እንነቅላለን",
          "translit": "ənnäqlallän",
          "en": "we uproot / we will uproot"
        },
        "2pl": {
          "fidel": "ትነቅላላችሁ",
          "translit": "tənäqlallaččəhu",
          "en": "you uproot / you will uproot"
        },
        "3pl": {
          "fidel": "ይነቅላሉ",
          "translit": "yənäqlallu",
          "en": "they uproot / they will uproot"
        }
      },
      "gerund": {
        "1sg": {
          "fidel": "ነቅዬ",
          "translit": "näqəyye",
          "en": "(I) having uprooted"
        },
        "2sgm": {
          "fidel": "ነቅለህ",
          "translit": "näqläh",
          "en": "(you (m.)) having uprooted"
        },
        "2sgf": {
          "fidel": "ነቅለሽ",
          "translit": "näqläš",
          "en": "(you (f.)) having uprooted"
        },
        "3sgm": {
          "fidel": "ነቅሎ",
          "translit": "näqlo",
          "en": "(he) having uprooted"
        },
        "3sgf": {
          "fidel": "ነቅላ",
          "translit": "näqla",
          "en": "(she) having uprooted"
        },
        "1pl": {
          "fidel": "ነቅለን",
          "translit": "näqlän",
          "en": "(we) having uprooted"
        },
        "2pl": {
          "fidel": "ነቅላችሁ",
          "translit": "näqlaččəhu",
          "en": "(you) having uprooted"
        },
        "3pl": {
          "fidel": "ነቅለው",
          "translit": "näqläw",
          "en": "(they) having uprooted"
        }
      },
      "compound_gerund": {
        "1sg": {
          "fidel": "ነቅዬያለሁ",
          "translit": "näqəyyeyallähu",
          "en": "I have uprooted"
        },
        "2sgm": {
          "fidel": "ነቅለሃል",
          "translit": "näqlähall",
          "en": "you (m.) have uprooted"
        },
        "2sgf": {
          "fidel": "ነቅለሻል",
          "translit": "näqläšall",
          "en": "you (f.) have uprooted"
        },
        "3sgm": {
          "fidel": "ነቅሎል",
          "translit": "näqlwall",
          "en": "he has uprooted"
        },
        "3sgf": {
          "fidel": "ነቅላለች",
          "translit": "näqlalläčč",
          "en": "she has uprooted"
        },
        "1pl": {
          "fidel": "ነቅለናል",
          "translit": "näqlänall",
          "en": "we have uprooted"
        },
        "2pl": {
          "fidel": "ነቅላችኋል",
          "translit": "näqlaččəhwall",
          "en": "you have uprooted"
        },
        "3pl": {
          "fidel": "ነቅለዋል",
          "translit": "näqläwall",
          "en": "they have uprooted"
        }
      },
      "jussive_imperative": {
        "1sg": {
          "fidel": "ልንቀል",
          "translit": "lənqäl",
          "en": "let me uproot"
        },
        "2sgm": {
          "fidel": "ንቀል",
          "translit": "nəqäl",
          "en": "[you (m.)] uproot!"
        },
        "2sgf": {
          "fidel": "ንቀዪ",
          "translit": "nəqäyi",
          "en": "[you (f.)] uproot!"
        },
        "3sgm": {
          "fidel": "ይንቀል",
          "translit": "yənqäl",
          "en": "let him uproot"
        },
        "3sgf": {
          "fidel": "ትንቀል",
          "translit": "tənqäl",
          "en": "let her uproot"
        },
        "1pl": {
          "fidel": "እንንቀል",
          "translit": "ənnənqäl",
          "en": "let us uproot"
        },
        "2pl": {
          "fidel": "ንቀሉ",
          "translit": "nəqälu",
          "en": "(you) uproot!"
        },
        "3pl": {
          "fidel": "ይንቀሉ",
          "translit": "yənqälu",
          "en": "let them uproot"
        }
      },
      "negative_perfect": {
        "1sg": {
          "fidel": "አልነቀልኩም",
          "translit": "alnäqqälkumm",
          "en": "I didn't uproot"
        },
        "2sgm": {
          "fidel": "አልነቀልክም",
          "translit": "alnäqqälkəmm",
          "en": "you (m.) didn't uproot"
        },
        "2sgf": {
          "fidel": "አልነቀልሽም",
          "translit": "alnäqqälšəmm",
          "en": "you (f.) didn't uproot"
        },
        "3sgm": {
          "fidel": "አልነቀለም",
          "translit": "alnäqqälämm",
          "en": "he didn't uproot"
        },
        "3sgf": {
          "fidel": "አልነቀለችም",
          "translit": "alnäqqäläččəmm",
          "en": "she didn't uproot"
        },
        "1pl": {
          "fidel": "አልነቀልንም",
          "translit": "alnäqqälnəmm",
          "en": "we didn't uproot"
        },
        "2pl": {
          "fidel": "አልነቀላችሁም",
          "translit": "alnäqqälaččəhumm",
          "en": "you didn't uproot"
        },
        "3pl": {
          "fidel": "አልነቀሉም",
          "translit": "alnäqqälumm",
          "en": "they didn't uproot"
        }
      },
      "negative_imperfective": {
        "1sg": {
          "fidel": "አልነቅልም",
          "translit": "alnäqləmm",
          "en": "I don't uproot"
        },
        "2sgm": {
          "fidel": "አትነቅልም",
          "translit": "atnäqləmm",
          "en": "you (m.) don't uproot"
        },
        "2sgf": {
          "fidel": "አትነቅዪም",
          "translit": "atnäqyimm",
          "en": "you (f.) don't uproot"
        },
        "3sgm": {
          "fidel": "አይነቅልም",
          "translit": "aynäqləmm",
          "en": "he doesn't uproot"
        },
        "3sgf": {
          "fidel": "አትነቅልም",
          "translit": "atnäqləmm",
          "en": "she doesn't uproot"
        },
        "1pl": {
          "fidel": "አንነቅልም",
          "translit": "annäqləmm",
          "en": "we don't uproot"
        },
        "2pl": {
          "fidel": "አትነቅሉም",
          "translit": "atnäqlumm",
          "en": "you don't uproot"
        },
        "3pl": {
          "fidel": "አይነቅሉም",
          "translit": "aynäqlumm",
          "en": "they don't uproot"
        }
      },
      "negative_jussive_imperative": {
        "1sg": {
          "fidel": "አልንቀል",
          "translit": "alənqäl",
          "en": "let me not uproot"
        },
        "2sgm": {
          "fidel": "አትንቀል",
          "translit": "attənqäl",
          "en": "[you (m.)] don't uproot"
        },
        "2sgf": {
          "fidel": "አትንቀዪ",
          "translit": "attənqäyi",
          "en": "[you (f.)] don't uproot"
        },
        "3sgm": {
          "fidel": "አይንቀል",
          "translit": "ayənqäl",
          "en": "let him not uproot"
        },
        "3sgf": {
          "fidel": "አትንቀል",
          "translit": "attənqäl",
          "en": "let her not uproot"
        },
        "1pl": {
          "fidel": "አንንቀል",
          "translit": "annənqäl",
          "en": "let us not uproot"
        },
        "2pl": {
          "fidel": "አትንቀሉ",
          "translit": "attənqälu",
          "en": "(you) don't uproot"
        },
        "3pl": {
          "fidel": "አይንቀሉ",
          "translit": "ayənqälu",
          "en": "let them not uproot"
        }
      },
      "infinitive": {
        "fidel": "መንቀል",
        "transliteration": "mänqäl",
        "en": "to uproot"
      }
    },
    "ነቀፈ": {
      "english": "criticize, blame, denounce",
      "perfect": {
        "1sg": {
          "fidel": "ነቀፍኩ",
          "translit": "näqqäfku",
          "en": "I criticized"
        },
        "2sgm": {
          "fidel": "ነቀፍክ",
          "translit": "näqqäfk",
          "en": "you (m.) criticized"
        },
        "2sgf": {
          "fidel": "ነቀፍሽ",
          "translit": "näqqäfš",
          "en": "you (f.) criticized"
        },
        "3sgm": {
          "fidel": "ነቀፈ",
          "translit": "näqqäfä",
          "en": "he criticized"
        },
        "3sgf": {
          "fidel": "ነቀፈች",
          "translit": "näqqäfäčč",
          "en": "she criticized"
        },
        "1pl": {
          "fidel": "ነቀፍን",
          "translit": "näqqäfn",
          "en": "we criticized"
        },
        "2pl": {
          "fidel": "ነቀፋችሁ",
          "translit": "näqqäfaččəhu",
          "en": "you criticized"
        },
        "3pl": {
          "fidel": "ነቀፉ",
          "translit": "näqqäfu",
          "en": "they criticized"
        }
      },
      "imperfective_compound": {
        "1sg": {
          "fidel": "እነቅፋለሁ",
          "translit": "ənäqfallähu",
          "en": "I criticize / I will criticize"
        },
        "2sgm": {
          "fidel": "ትነቅፋለህ",
          "translit": "tənäqfalläh",
          "en": "you (m.) criticize / you (m.) will criticize"
        },
        "2sgf": {
          "fidel": "ትነቅፋያለሽ",
          "translit": "tənäqfiyalläš",
          "en": "you (f.) criticize / you (f.) will criticize"
        },
        "3sgm": {
          "fidel": "ይነቅፋል",
          "translit": "yənäqfall",
          "en": "he criticizes / he will criticize"
        },
        "3sgf": {
          "fidel": "ትነቅፋለች",
          "translit": "tənäqfalläčč",
          "en": "she criticizes / she will criticize"
        },
        "1pl": {
          "fidel": "እንነቅፋለን",
          "translit": "ənnäqfallän",
          "en": "we criticize / we will criticize"
        },
        "2pl": {
          "fidel": "ትነቅፋላችሁ",
          "translit": "tənäqfallaččəhu",
          "en": "you criticize / you will criticize"
        },
        "3pl": {
          "fidel": "ይነቅፋሉ",
          "translit": "yənäqfallu",
          "en": "they criticize / they will criticize"
        }
      },
      "gerund": {
        "1sg": {
          "fidel": "ነቅፌ",
          "translit": "näqəffe",
          "en": "(I) having criticized"
        },
        "2sgm": {
          "fidel": "ነቅፈህ",
          "translit": "näqfäh",
          "en": "(you (m.)) having criticized"
        },
        "2sgf": {
          "fidel": "ነቅፈሽ",
          "translit": "näqfäš",
          "en": "(you (f.)) having criticized"
        },
        "3sgm": {
          "fidel": "ነቅፎ",
          "translit": "näqfo",
          "en": "(he) having criticized"
        },
        "3sgf": {
          "fidel": "ነቅፋ",
          "translit": "näqfa",
          "en": "(she) having criticized"
        },
        "1pl": {
          "fidel": "ነቅፈን",
          "translit": "näqfän",
          "en": "(we) having criticized"
        },
        "2pl": {
          "fidel": "ነቅፋችሁ",
          "translit": "näqfaččəhu",
          "en": "(you) having criticized"
        },
        "3pl": {
          "fidel": "ነቅፈው",
          "translit": "näqfäw",
          "en": "(they) having criticized"
        }
      },
      "compound_gerund": {
        "1sg": {
          "fidel": "ነቅፌያለሁ",
          "translit": "näqəffeyallähu",
          "en": "I have criticized"
        },
        "2sgm": {
          "fidel": "ነቅፈሃል",
          "translit": "näqfähall",
          "en": "you (m.) have criticized"
        },
        "2sgf": {
          "fidel": "ነቅፈሻል",
          "translit": "näqfäšall",
          "en": "you (f.) have criticized"
        },
        "3sgm": {
          "fidel": "ነቅፎል",
          "translit": "näqfwall",
          "en": "he has criticized"
        },
        "3sgf": {
          "fidel": "ነቅፋለች",
          "translit": "näqfalläčč",
          "en": "she has criticized"
        },
        "1pl": {
          "fidel": "ነቅፈናል",
          "translit": "näqfänall",
          "en": "we have criticized"
        },
        "2pl": {
          "fidel": "ነቅፋችኋል",
          "translit": "näqfaččəhwall",
          "en": "you have criticized"
        },
        "3pl": {
          "fidel": "ነቅፈዋል",
          "translit": "näqfäwall",
          "en": "they have criticized"
        }
      },
      "jussive_imperative": {
        "1sg": {
          "fidel": "ልንቀፍ",
          "translit": "lənqäf",
          "en": "let me criticize"
        },
        "2sgm": {
          "fidel": "ንቀፍ",
          "translit": "nəqäf",
          "en": "[you (m.)] criticize!"
        },
        "2sgf": {
          "fidel": "ንቀፊ",
          "translit": "nəqäfi",
          "en": "[you (f.)] criticize!"
        },
        "3sgm": {
          "fidel": "ይንቀፍ",
          "translit": "yənqäf",
          "en": "let him criticize"
        },
        "3sgf": {
          "fidel": "ትንቀፍ",
          "translit": "tənqäf",
          "en": "let her criticize"
        },
        "1pl": {
          "fidel": "እንንቀፍ",
          "translit": "ənnənqäf",
          "en": "let us criticize"
        },
        "2pl": {
          "fidel": "ንቀፉ",
          "translit": "nəqäfu",
          "en": "(you) criticize!"
        },
        "3pl": {
          "fidel": "ይንቀፉ",
          "translit": "yənqäfu",
          "en": "let them criticize"
        }
      },
      "negative_perfect": {
        "1sg": {
          "fidel": "አልነቀፍኩም",
          "translit": "alnäqqäfkumm",
          "en": "I didn't criticize"
        },
        "2sgm": {
          "fidel": "አልነቀፍክም",
          "translit": "alnäqqäfkəmm",
          "en": "you (m.) didn't criticize"
        },
        "2sgf": {
          "fidel": "አልነቀፍሽም",
          "translit": "alnäqqäfšəmm",
          "en": "you (f.) didn't criticize"
        },
        "3sgm": {
          "fidel": "አልነቀፈም",
          "translit": "alnäqqäfämm",
          "en": "he didn't criticize"
        },
        "3sgf": {
          "fidel": "አልነቀፈችም",
          "translit": "alnäqqäfäččəmm",
          "en": "she didn't criticize"
        },
        "1pl": {
          "fidel": "አልነቀፍንም",
          "translit": "alnäqqäfnəmm",
          "en": "we didn't criticize"
        },
        "2pl": {
          "fidel": "አልነቀፋችሁም",
          "translit": "alnäqqäfaččəhumm",
          "en": "you didn't criticize"
        },
        "3pl": {
          "fidel": "አልነቀፉም",
          "translit": "alnäqqäfumm",
          "en": "they didn't criticize"
        }
      },
      "negative_imperfective": {
        "1sg": {
          "fidel": "አልነቅፍም",
          "translit": "alnäqfəmm",
          "en": "I don't criticize"
        },
        "2sgm": {
          "fidel": "አትነቅፍም",
          "translit": "atnäqfəmm",
          "en": "you (m.) don't criticize"
        },
        "2sgf": {
          "fidel": "አትነቅፊም",
          "translit": "atnäqfimm",
          "en": "you (f.) don't criticize"
        },
        "3sgm": {
          "fidel": "አይነቅፍም",
          "translit": "aynäqfəmm",
          "en": "he doesn't criticize"
        },
        "3sgf": {
          "fidel": "አትነቅፍም",
          "translit": "atnäqfəmm",
          "en": "she doesn't criticize"
        },
        "1pl": {
          "fidel": "አንነቅፍም",
          "translit": "annäqfəmm",
          "en": "we don't criticize"
        },
        "2pl": {
          "fidel": "አትነቅፉም",
          "translit": "atnäqfumm",
          "en": "you don't criticize"
        },
        "3pl": {
          "fidel": "አይነቅፉም",
          "translit": "aynäqfumm",
          "en": "they don't criticize"
        }
      },
      "negative_jussive_imperative": {
        "1sg": {
          "fidel": "አልንቀፍ",
          "translit": "alənqäf",
          "en": "let me not criticize"
        },
        "2sgm": {
          "fidel": "አትንቀፍ",
          "translit": "attənqäf",
          "en": "[you (m.)] don't criticize"
        },
        "2sgf": {
          "fidel": "አትንቀፊ",
          "translit": "attənqäfi",
          "en": "[you (f.)] don't criticize"
        },
        "3sgm": {
          "fidel": "አይንቀፍ",
          "translit": "ayənqäf",
          "en": "let him not criticize"
        },
        "3sgf": {
          "fidel": "አትንቀፍ",
          "translit": "attənqäf",
          "en": "let her not criticize"
        },
        "1pl": {
          "fidel": "አንንቀፍ",
          "translit": "annənqäf",
          "en": "let us not criticize"
        },
        "2pl": {
          "fidel": "አትንቀፉ",
          "translit": "attənqäfu",
          "en": "(you) don't criticize"
        },
        "3pl": {
          "fidel": "አይንቀፉ",
          "translit": "ayənqäfu",
          "en": "let them not criticize"
        }
      },
      "infinitive": {
        "fidel": "መንቀፍ",
        "transliteration": "mänqäf",
        "en": "to criticize"
      }
    },
    "ነከሰ": {
      "english": "bite (a person or a thing, but not food)",
      "perfect": {
        "1sg": {
          "fidel": "ነከስኩ",
          "translit": "näkkäsku",
          "en": "I bit"
        },
        "2sgm": {
          "fidel": "ነከስክ",
          "translit": "näkkäsk",
          "en": "you (m.) bit"
        },
        "2sgf": {
          "fidel": "ነከስሽ",
          "translit": "näkkäsš",
          "en": "you (f.) bit"
        },
        "3sgm": {
          "fidel": "ነከሰ",
          "translit": "näkkäsä",
          "en": "he bit"
        },
        "3sgf": {
          "fidel": "ነከሰች",
          "translit": "näkkäsäčč",
          "en": "she bit"
        },
        "1pl": {
          "fidel": "ነከስን",
          "translit": "näkkäsn",
          "en": "we bit"
        },
        "2pl": {
          "fidel": "ነከሳችሁ",
          "translit": "näkkäsaččəhu",
          "en": "you bit"
        },
        "3pl": {
          "fidel": "ነከሱ",
          "translit": "näkkäsu",
          "en": "they bit"
        }
      },
      "imperfective_compound": {
        "1sg": {
          "fidel": "እነክሳለሁ",
          "translit": "ənäksallähu",
          "en": "I bite / I will bite"
        },
        "2sgm": {
          "fidel": "ትነክሳለህ",
          "translit": "tənäksalläh",
          "en": "you (m.) bite / you (m.) will bite"
        },
        "2sgf": {
          "fidel": "ትነክሻያለሽ",
          "translit": "tənäkšiyalläš",
          "en": "you (f.) bite / you (f.) will bite"
        },
        "3sgm": {
          "fidel": "ይነክሳል",
          "translit": "yənäksall",
          "en": "he bites / he will bite"
        },
        "3sgf": {
          "fidel": "ትነክሳለች",
          "translit": "tənäksalläčč",
          "en": "she bites / she will bite"
        },
        "1pl": {
          "fidel": "እንነክሳለን",
          "translit": "ənnäksallän",
          "en": "we bite / we will bite"
        },
        "2pl": {
          "fidel": "ትነክሳላችሁ",
          "translit": "tənäksallaččəhu",
          "en": "you bite / you will bite"
        },
        "3pl": {
          "fidel": "ይነክሳሉ",
          "translit": "yənäksallu",
          "en": "they bite / they will bite"
        }
      },
      "gerund": {
        "1sg": {
          "fidel": "ነክሼ",
          "translit": "näkəšše",
          "en": "(I) having bitten"
        },
        "2sgm": {
          "fidel": "ነክሰህ",
          "translit": "näksäh",
          "en": "(you (m.)) having bitten"
        },
        "2sgf": {
          "fidel": "ነክሰሽ",
          "translit": "näksäš",
          "en": "(you (f.)) having bitten"
        },
        "3sgm": {
          "fidel": "ነክሶ",
          "translit": "näkso",
          "en": "(he) having bitten"
        },
        "3sgf": {
          "fidel": "ነክሳ",
          "translit": "näksa",
          "en": "(she) having bitten"
        },
        "1pl": {
          "fidel": "ነክሰን",
          "translit": "näksän",
          "en": "(we) having bitten"
        },
        "2pl": {
          "fidel": "ነክሳችሁ",
          "translit": "näksaččəhu",
          "en": "(you) having bitten"
        },
        "3pl": {
          "fidel": "ነክሰው",
          "translit": "näksäw",
          "en": "(they) having bitten"
        }
      },
      "compound_gerund": {
        "1sg": {
          "fidel": "ነክሼያለሁ",
          "translit": "näkəššeyallähu",
          "en": "I have bitten"
        },
        "2sgm": {
          "fidel": "ነክሰሃል",
          "translit": "näksähall",
          "en": "you (m.) have bitten"
        },
        "2sgf": {
          "fidel": "ነክሰሻል",
          "translit": "näksäšall",
          "en": "you (f.) have bitten"
        },
        "3sgm": {
          "fidel": "ነክሶል",
          "translit": "näkswall",
          "en": "he has bitten"
        },
        "3sgf": {
          "fidel": "ነክሳለች",
          "translit": "näksalläčč",
          "en": "she has bitten"
        },
        "1pl": {
          "fidel": "ነክሰናል",
          "translit": "näksänall",
          "en": "we have bitten"
        },
        "2pl": {
          "fidel": "ነክሳችኋል",
          "translit": "näksaččəhwall",
          "en": "you have bitten"
        },
        "3pl": {
          "fidel": "ነክሰዋል",
          "translit": "näksäwall",
          "en": "they have bitten"
        }
      },
      "jussive_imperative": {
        "1sg": {
          "fidel": "ልንከስ",
          "translit": "lənkäs",
          "en": "let me bite"
        },
        "2sgm": {
          "fidel": "ንከስ",
          "translit": "nəkäs",
          "en": "[you (m.)] bite!"
        },
        "2sgf": {
          "fidel": "ንከሽ",
          "translit": "nəkäš",
          "en": "[you (f.)] bite!"
        },
        "3sgm": {
          "fidel": "ይንከስ",
          "translit": "yənkäs",
          "en": "let him bite"
        },
        "3sgf": {
          "fidel": "ትንከስ",
          "translit": "tənkäs",
          "en": "let her bite"
        },
        "1pl": {
          "fidel": "እንንከስ",
          "translit": "ənnənkäs",
          "en": "let us bite"
        },
        "2pl": {
          "fidel": "ንከሱ",
          "translit": "nəkäsu",
          "en": "(you) bite!"
        },
        "3pl": {
          "fidel": "ይንከሱ",
          "translit": "yənkäsu",
          "en": "let them bite"
        }
      },
      "negative_perfect": {
        "1sg": {
          "fidel": "አልነከስኩም",
          "translit": "alnäkkäskumm",
          "en": "I didn't bite"
        },
        "2sgm": {
          "fidel": "አልነከስክም",
          "translit": "alnäkkäskəmm",
          "en": "you (m.) didn't bite"
        },
        "2sgf": {
          "fidel": "አልነከስሽም",
          "translit": "alnäkkäsšəmm",
          "en": "you (f.) didn't bite"
        },
        "3sgm": {
          "fidel": "አልነከሰም",
          "translit": "alnäkkäsämm",
          "en": "he didn't bite"
        },
        "3sgf": {
          "fidel": "አልነከሰችም",
          "translit": "alnäkkäsäččəmm",
          "en": "she didn't bite"
        },
        "1pl": {
          "fidel": "አልነከስንም",
          "translit": "alnäkkäsnəmm",
          "en": "we didn't bite"
        },
        "2pl": {
          "fidel": "አልነከሳችሁም",
          "translit": "alnäkkäsaččəhumm",
          "en": "you didn't bite"
        },
        "3pl": {
          "fidel": "አልነከሱም",
          "translit": "alnäkkäsumm",
          "en": "they didn't bite"
        }
      },
      "negative_imperfective": {
        "1sg": {
          "fidel": "አልነክስም",
          "translit": "alnäksəmm",
          "en": "I don't bite"
        },
        "2sgm": {
          "fidel": "አትነክስም",
          "translit": "atnäksəmm",
          "en": "you (m.) don't bite"
        },
        "2sgf": {
          "fidel": "አትነክሺም",
          "translit": "atnäkšimm",
          "en": "you (f.) don't bite"
        },
        "3sgm": {
          "fidel": "አይነክስም",
          "translit": "aynäksəmm",
          "en": "he doesn't bite"
        },
        "3sgf": {
          "fidel": "አትነክስም",
          "translit": "atnäksəmm",
          "en": "she doesn't bite"
        },
        "1pl": {
          "fidel": "አንነክስም",
          "translit": "annäksəmm",
          "en": "we don't bite"
        },
        "2pl": {
          "fidel": "አትነክሱም",
          "translit": "atnäksumm",
          "en": "you don't bite"
        },
        "3pl": {
          "fidel": "አይነክሱም",
          "translit": "aynäksumm",
          "en": "they don't bite"
        }
      },
      "negative_jussive_imperative": {
        "1sg": {
          "fidel": "አልንከስ",
          "translit": "alənkäs",
          "en": "let me not bite"
        },
        "2sgm": {
          "fidel": "አትንከስ",
          "translit": "attənkäs",
          "en": "[you (m.)] don't bite"
        },
        "2sgf": {
          "fidel": "አትንከሽ",
          "translit": "attənkäš",
          "en": "[you (f.)] don't bite"
        },
        "3sgm": {
          "fidel": "አይንከስ",
          "translit": "ayənkäs",
          "en": "let him not bite"
        },
        "3sgf": {
          "fidel": "አትንከስ",
          "translit": "attənkäs",
          "en": "let her not bite"
        },
        "1pl": {
          "fidel": "አንንከስ",
          "translit": "annənkäs",
          "en": "let us not bite"
        },
        "2pl": {
          "fidel": "አትንከሱ",
          "translit": "attənkäsu",
          "en": "(you) don't bite"
        },
        "3pl": {
          "fidel": "አይንከሱ",
          "translit": "ayənkäsu",
          "en": "let them not bite"
        }
      },
      "infinitive": {
        "fidel": "መንከስ",
        "translit": "mäəkäs",
        "en": "to bite"
      }
    },
    "ነደለ": {
      "english": "pierce, poke a hole",
      "perfect": {
        "1sg": {
          "fidel": "ነደልኩ",
          "translit": "näddälku",
          "en": "I pierced"
        },
        "2sgm": {
          "fidel": "ነደልክ",
          "translit": "näddälk",
          "en": "you (m.) pierced"
        },
        "2sgf": {
          "fidel": "ነደልሽ",
          "translit": "näddälš",
          "en": "you (f.) pierced"
        },
        "3sgm": {
          "fidel": "ነደለ",
          "translit": "näddälä",
          "en": "he pierced"
        },
        "3sgf": {
          "fidel": "ነደለች",
          "translit": "näddäläčč",
          "en": "she pierced"
        },
        "1pl": {
          "fidel": "ነደልን",
          "translit": "näddäln",
          "en": "we pierced"
        },
        "2pl": {
          "fidel": "ነደላችሁ",
          "translit": "näddälaččəhu",
          "en": "you pierced"
        },
        "3pl": {
          "fidel": "ነደሉ",
          "translit": "näddälu",
          "en": "they pierced"
        }
      },
      "imperfective_compound": {
        "1sg": {
          "fidel": "እነድላለሁ",
          "translit": "ənädlallähu",
          "en": "I pierce / I will pierce"
        },
        "2sgm": {
          "fidel": "ትነድላለህ",
          "translit": "tənädlalläh",
          "en": "you (m.) pierce / you (m.) will pierce"
        },
        "2sgf": {
          "fidel": "ትነድያለሽ",
          "translit": "tənädyyalläš",
          "en": "you (f.) pierce / you (f.) will pierce"
        },
        "3sgm": {
          "fidel": "ይነድላል",
          "translit": "yənädlall",
          "en": "he pierces / he will pierce"
        },
        "3sgf": {
          "fidel": "ትነድላለች",
          "translit": "tənädlalläčč",
          "en": "she pierces / she will pierce"
        },
        "1pl": {
          "fidel": "እንነድላለን",
          "translit": "ənnädlallän",
          "en": "we pierce / we will pierce"
        },
        "2pl": {
          "fidel": "ትነድላላችሁ",
          "translit": "tənädlallaččəhu",
          "en": "you pierce / you will pierce"
        },
        "3pl": {
          "fidel": "ይነድላሉ",
          "translit": "yənädlallu",
          "en": "they pierce / they will pierce"
        }
      },
      "gerund": {
        "1sg": {
          "fidel": "ነድዬ",
          "translit": "nädəyye",
          "en": "(I) having pierced"
        },
        "2sgm": {
          "fidel": "ነድለህ",
          "translit": "nädläh",
          "en": "(you (m.)) having pierced"
        },
        "2sgf": {
          "fidel": "ነድለሽ",
          "translit": "nädläš",
          "en": "(you (f.)) having pierced"
        },
        "3sgm": {
          "fidel": "ነድሎ",
          "translit": "nädlo",
          "en": "(he) having pierced"
        },
        "3sgf": {
          "fidel": "ነድላ",
          "translit": "nädla",
          "en": "(she) having pierced"
        },
        "1pl": {
          "fidel": "ነድለን",
          "translit": "nädlän",
          "en": "(we) having pierced"
        },
        "2pl": {
          "fidel": "ነድላችሁ",
          "translit": "nädlaččəhu",
          "en": "(you) having pierced"
        },
        "3pl": {
          "fidel": "ነድለው",
          "translit": "nädläw",
          "en": "(they) having pierced"
        }
      },
      "compound_gerund": {
        "1sg": {
          "fidel": "ነድዬያለሁ",
          "translit": "nädəyyeyallähu",
          "en": "I have pierced"
        },
        "2sgm": {
          "fidel": "ነድለሃል",
          "translit": "nädlähall",
          "en": "you (m.) have pierced"
        },
        "2sgf": {
          "fidel": "ነድለሻል",
          "translit": "nädläšall",
          "en": "you (f.) have pierced"
        },
        "3sgm": {
          "fidel": "ነድሎል",
          "translit": "nädlwall",
          "en": "he has pierced"
        },
        "3sgf": {
          "fidel": "ነድላለች",
          "translit": "nädlalläčč",
          "en": "she has pierced"
        },
        "1pl": {
          "fidel": "ነድለናል",
          "translit": "nädlänall",
          "en": "we have pierced"
        },
        "2pl": {
          "fidel": "ነድላችኋል",
          "translit": "nädlaččəhwall",
          "en": "you have pierced"
        },
        "3pl": {
          "fidel": "ነድለዋል",
          "translit": "nädläwall",
          "en": "they have pierced"
        }
      },
      "jussive_imperative": {
        "1sg": {
          "fidel": "ልንደል",
          "translit": "ləndäl",
          "en": "let me pierce"
        },
        "2sgm": {
          "fidel": "ንደል",
          "translit": "nədäl",
          "en": "[you (m.)] pierce!"
        },
        "2sgf": {
          "fidel": "ንደዪ",
          "translit": "nədäyi",
          "en": "[you (f.)] pierce!"
        },
        "3sgm": {
          "fidel": "ይንደል",
          "translit": "yəndäl",
          "en": "let him pierce"
        },
        "3sgf": {
          "fidel": "ትንደል",
          "translit": "təndäl",
          "en": "let her pierce"
        },
        "1pl": {
          "fidel": "እንንደል",
          "translit": "ənnəndäl",
          "en": "let us pierce"
        },
        "2pl": {
          "fidel": "ንደሉ",
          "translit": "nədälu",
          "en": "(you) pierce!"
        },
        "3pl": {
          "fidel": "ይንደሉ",
          "translit": "yəndälu",
          "en": "let them pierce"
        }
      },
      "negative_perfect": {
        "1sg": {
          "fidel": "አልነደልኩም",
          "translit": "alnäddälkumm",
          "en": "I didn't pierce"
        },
        "2sgm": {
          "fidel": "አልነደልክም",
          "translit": "alnäddälkəmm",
          "en": "you (m.) didn't pierce"
        },
        "2sgf": {
          "fidel": "አልነደልሽም",
          "translit": "alnäddälšəmm",
          "en": "you (f.) didn't pierce"
        },
        "3sgm": {
          "fidel": "አልነደለም",
          "translit": "alnäddälämm",
          "en": "he didn't pierce"
        },
        "3sgf": {
          "fidel": "አልነደለችም",
          "translit": "alnäddäläččəmm",
          "en": "she didn't pierce"
        },
        "1pl": {
          "fidel": "አልነደልንም",
          "translit": "alnäddälnəmm",
          "en": "we didn't pierce"
        },
        "2pl": {
          "fidel": "አልነደላችሁም",
          "translit": "alnäddälaččəhumm",
          "en": "you didn't pierce"
        },
        "3pl": {
          "fidel": "አልነደሉም",
          "translit": "alnäddälumm",
          "en": "they didn't pierce"
        }
      },
      "negative_imperfective": {
        "1sg": {
          "fidel": "አልነድልም",
          "translit": "alnädləmm",
          "en": "I don't pierce"
        },
        "2sgm": {
          "fidel": "አትነድልም",
          "translit": "atnädləmm",
          "en": "you (m.) don't pierce"
        },
        "2sgf": {
          "fidel": "አትነድዪም",
          "translit": "atnädyimm",
          "en": "you (f.) don't pierce"
        },
        "3sgm": {
          "fidel": "አይነድልም",
          "translit": "aynädləmm",
          "en": "he doesn't pierce"
        },
        "3sgf": {
          "fidel": "አትነድልም",
          "translit": "atnädləmm",
          "en": "she doesn't pierce"
        },
        "1pl": {
          "fidel": "አንነድልም",
          "translit": "annädləmm",
          "en": "we don't pierce"
        },
        "2pl": {
          "fidel": "አትነድሉም",
          "translit": "atnädlumm",
          "en": "you don't pierce"
        },
        "3pl": {
          "fidel": "አይነድሉም",
          "translit": "aynädlumm",
          "en": "they don't pierce"
        }
      },
      "negative_jussive_imperative": {
        "1sg": {
          "fidel": "አልንደል",
          "translit": "aləndäl",
          "en": "let me not pierce"
        },
        "2sgm": {
          "fidel": "አትንደል",
          "translit": "attəndäl",
          "en": "[you (m.)] don't pierce"
        },
        "2sgf": {
          "fidel": "አትንደዪ",
          "translit": "attəndäyi",
          "en": "[you (f.)] don't pierce"
        },
        "3sgm": {
          "fidel": "አይንደል",
          "translit": "ayəndäl",
          "en": "let him not pierce"
        },
        "3sgf": {
          "fidel": "አትንደል",
          "translit": "attəndäl",
          "en": "let her not pierce"
        },
        "1pl": {
          "fidel": "አንንደል",
          "translit": "annəndäl",
          "en": "let us not pierce"
        },
        "2pl": {
          "fidel": "አትንደሉ",
          "translit": "attəndälu",
          "en": "(you) don't pierce"
        },
        "3pl": {
          "fidel": "አይንደሉ",
          "translit": "ayəndälu",
          "en": "let them not pierce"
        }
      },
      "infinitive": {
        "fidel": "መንደል",
        "translit": "mäədäl",
        "en": "to pierce"
      }
    },
    "ነደፈ": {
      "english": "sting",
      "perfect": {
        "1sg": {
          "fidel": "ነደፍኩ",
          "translit": "näddäfku",
          "en": "I stinged"
        },
        "2sgm": {
          "fidel": "ነደፍክ",
          "translit": "näddäfk",
          "en": "you (m.) stinged"
        },
        "2sgf": {
          "fidel": "ነደፍሽ",
          "translit": "näddäfš",
          "en": "you (f.) stinged"
        },
        "3sgm": {
          "fidel": "ነደፈ",
          "translit": "näddäfä",
          "en": "he stinged"
        },
        "3sgf": {
          "fidel": "ነደፈች",
          "translit": "näddäfäčč",
          "en": "she stinged"
        },
        "1pl": {
          "fidel": "ነደፍን",
          "translit": "näddäfn",
          "en": "we stinged"
        },
        "2pl": {
          "fidel": "ነደፋችሁ",
          "translit": "näddäfaččəhu",
          "en": "you stinged"
        },
        "3pl": {
          "fidel": "ነደፉ",
          "translit": "näddäfu",
          "en": "they stinged"
        }
      },
      "imperfective_compound": {
        "1sg": {
          "fidel": "እነድፋለሁ",
          "translit": "ənädfallähu",
          "en": "I sting / I will sting"
        },
        "2sgm": {
          "fidel": "ትነድፋለህ",
          "translit": "tənädfalläh",
          "en": "you (m.) sting / you (m.) will sting"
        },
        "2sgf": {
          "fidel": "ትነድፋያለሽ",
          "translit": "tənädfiyalläš",
          "en": "you (f.) sting / you (f.) will sting"
        },
        "3sgm": {
          "fidel": "ይነድፋል",
          "translit": "yənädfall",
          "en": "he stings / he will sting"
        },
        "3sgf": {
          "fidel": "ትነድፋለች",
          "translit": "tənädfalläčč",
          "en": "she stings / she will sting"
        },
        "1pl": {
          "fidel": "እንነድፋለን",
          "translit": "ənnädfallän",
          "en": "we sting / we will sting"
        },
        "2pl": {
          "fidel": "ትነድፋላችሁ",
          "translit": "tənädfallaččəhu",
          "en": "you sting / you will sting"
        },
        "3pl": {
          "fidel": "ይነድፋሉ",
          "translit": "yənädfallu",
          "en": "they sting / they will sting"
        }
      },
      "gerund": {
        "1sg": {
          "fidel": "ነድፌ",
          "translit": "nädəffe",
          "en": "(I) having stinged"
        },
        "2sgm": {
          "fidel": "ነድፈህ",
          "translit": "nädfäh",
          "en": "(you (m.)) having stinged"
        },
        "2sgf": {
          "fidel": "ነድፈሽ",
          "translit": "nädfäš",
          "en": "(you (f.)) having stinged"
        },
        "3sgm": {
          "fidel": "ነድፎ",
          "translit": "nädfo",
          "en": "(he) having stinged"
        },
        "3sgf": {
          "fidel": "ነድፋ",
          "translit": "nädfa",
          "en": "(she) having stinged"
        },
        "1pl": {
          "fidel": "ነድፈን",
          "translit": "nädfän",
          "en": "(we) having stinged"
        },
        "2pl": {
          "fidel": "ነድፋችሁ",
          "translit": "nädfaččəhu",
          "en": "(you) having stinged"
        },
        "3pl": {
          "fidel": "ነድፈው",
          "translit": "nädfäw",
          "en": "(they) having stinged"
        }
      },
      "compound_gerund": {
        "1sg": {
          "fidel": "ነድፌያለሁ",
          "translit": "nädəffeyallähu",
          "en": "I have stinged"
        },
        "2sgm": {
          "fidel": "ነድፈሃል",
          "translit": "nädfähall",
          "en": "you (m.) have stinged"
        },
        "2sgf": {
          "fidel": "ነድፈሻል",
          "translit": "nädfäšall",
          "en": "you (f.) have stinged"
        },
        "3sgm": {
          "fidel": "ነድፎል",
          "translit": "nädfwall",
          "en": "he has stinged"
        },
        "3sgf": {
          "fidel": "ነድፋለች",
          "translit": "nädfalläčč",
          "en": "she has stinged"
        },
        "1pl": {
          "fidel": "ነድፈናል",
          "translit": "nädfänall",
          "en": "we have stinged"
        },
        "2pl": {
          "fidel": "ነድፋችኋል",
          "translit": "nädfaččəhwall",
          "en": "you have stinged"
        },
        "3pl": {
          "fidel": "ነድፈዋል",
          "translit": "nädfäwall",
          "en": "they have stinged"
        }
      },
      "jussive_imperative": {
        "1sg": {
          "fidel": "ልንደፍ",
          "translit": "ləndäf",
          "en": "let me sting"
        },
        "2sgm": {
          "fidel": "ንደፍ",
          "translit": "nədäf",
          "en": "[you (m.)] sting!"
        },
        "2sgf": {
          "fidel": "ንደፊ",
          "translit": "nədäfi",
          "en": "[you (f.)] sting!"
        },
        "3sgm": {
          "fidel": "ይንደፍ",
          "translit": "yəndäf",
          "en": "let him sting"
        },
        "3sgf": {
          "fidel": "ትንደፍ",
          "translit": "təndäf",
          "en": "let her sting"
        },
        "1pl": {
          "fidel": "እንንደፍ",
          "translit": "ənnəndäf",
          "en": "let us sting"
        },
        "2pl": {
          "fidel": "ንደፉ",
          "translit": "nədäfu",
          "en": "(you) sting!"
        },
        "3pl": {
          "fidel": "ይንደፉ",
          "translit": "yəndäfu",
          "en": "let them sting"
        }
      },
      "negative_perfect": {
        "1sg": {
          "fidel": "አልነደፍኩም",
          "translit": "alnäddäfkumm",
          "en": "I didn't sting"
        },
        "2sgm": {
          "fidel": "አልነደፍክም",
          "translit": "alnäddäfkəmm",
          "en": "you (m.) didn't sting"
        },
        "2sgf": {
          "fidel": "አልነደፍሽም",
          "translit": "alnäddäfšəmm",
          "en": "you (f.) didn't sting"
        },
        "3sgm": {
          "fidel": "አልነደፈም",
          "translit": "alnäddäfämm",
          "en": "he didn't sting"
        },
        "3sgf": {
          "fidel": "አልነደፈችም",
          "translit": "alnäddäfäččəmm",
          "en": "she didn't sting"
        },
        "1pl": {
          "fidel": "አልነደፍንም",
          "translit": "alnäddäfnəmm",
          "en": "we didn't sting"
        },
        "2pl": {
          "fidel": "አልነደፋችሁም",
          "translit": "alnäddäfaččəhumm",
          "en": "you didn't sting"
        },
        "3pl": {
          "fidel": "አልነደፉም",
          "translit": "alnäddäfumm",
          "en": "they didn't sting"
        }
      },
      "negative_imperfective": {
        "1sg": {
          "fidel": "አልነድፍም",
          "translit": "alnädfəmm",
          "en": "I don't sting"
        },
        "2sgm": {
          "fidel": "አትነድፍም",
          "translit": "atnädfəmm",
          "en": "you (m.) don't sting"
        },
        "2sgf": {
          "fidel": "አትነድፊም",
          "translit": "atnädfimm",
          "en": "you (f.) don't sting"
        },
        "3sgm": {
          "fidel": "አይነድፍም",
          "translit": "aynädfəmm",
          "en": "he doesn't sting"
        },
        "3sgf": {
          "fidel": "አትነድፍም",
          "translit": "atnädfəmm",
          "en": "she doesn't sting"
        },
        "1pl": {
          "fidel": "አንነድፍም",
          "translit": "annädfəmm",
          "en": "we don't sting"
        },
        "2pl": {
          "fidel": "አትነድፉም",
          "translit": "atnädfumm",
          "en": "you don't sting"
        },
        "3pl": {
          "fidel": "አይነድፉም",
          "translit": "aynädfumm",
          "en": "they don't sting"
        }
      },
      "negative_jussive_imperative": {
        "1sg": {
          "fidel": "አልንደፍ",
          "translit": "aləndäf",
          "en": "let me not sting"
        },
        "2sgm": {
          "fidel": "አትንደፍ",
          "translit": "attəndäf",
          "en": "[you (m.)] don't sting"
        },
        "2sgf": {
          "fidel": "አትንደፊ",
          "translit": "attəndäfi",
          "en": "[you (f.)] don't sting"
        },
        "3sgm": {
          "fidel": "አይንደፍ",
          "translit": "ayəndäf",
          "en": "let him not sting"
        },
        "3sgf": {
          "fidel": "አትንደፍ",
          "translit": "attəndäf",
          "en": "let her not sting"
        },
        "1pl": {
          "fidel": "አንንደፍ",
          "translit": "annəndäf",
          "en": "let us not sting"
        },
        "2pl": {
          "fidel": "አትንደፉ",
          "translit": "attəndäfu",
          "en": "(you) don't sting"
        },
        "3pl": {
          "fidel": "አይንደፉ",
          "translit": "ayəndäfu",
          "en": "let them not sting"
        }
      },
      "infinitive": {
        "fidel": "መንደፍ",
        "translit": "mäədäf",
        "en": "to sting"
      }
    },
    "ነጠረ": {
      "english": "bounce",
      "perfect": {
        "1sg": {
          "fidel": "ነጠርኩ",
          "translit": "näṭṭärku",
          "en": "I bounced"
        },
        "2sgm": {
          "fidel": "ነጠርክ",
          "translit": "näṭṭärk",
          "en": "you (m.) bounced"
        },
        "2sgf": {
          "fidel": "ነጠርሽ",
          "translit": "näṭṭärš",
          "en": "you (f.) bounced"
        },
        "3sgm": {
          "fidel": "ነጠረ",
          "translit": "näṭṭärä",
          "en": "he bounced"
        },
        "3sgf": {
          "fidel": "ነጠረች",
          "translit": "näṭṭäräčč",
          "en": "she bounced"
        },
        "1pl": {
          "fidel": "ነጠርን",
          "translit": "näṭṭärn",
          "en": "we bounced"
        },
        "2pl": {
          "fidel": "ነጠራችሁ",
          "translit": "näṭṭäraččəhu",
          "en": "you bounced"
        },
        "3pl": {
          "fidel": "ነጠሩ",
          "translit": "näṭṭäru",
          "en": "they bounced"
        }
      },
      "imperfective_compound": {
        "1sg": {
          "fidel": "እነጥራለሁ",
          "translit": "ənäṭrallähu",
          "en": "I bounce / I will bounce"
        },
        "2sgm": {
          "fidel": "ትነጥራለህ",
          "translit": "tənäṭralläh",
          "en": "you (m.) bounce / you (m.) will bounce"
        },
        "2sgf": {
          "fidel": "ትነጥራያለሽ",
          "translit": "tənäṭriyalläš",
          "en": "you (f.) bounce / you (f.) will bounce"
        },
        "3sgm": {
          "fidel": "ይነጥራል",
          "translit": "yənäṭrall",
          "en": "he bounces / he will bounce"
        },
        "3sgf": {
          "fidel": "ትነጥራለች",
          "translit": "tənäṭralläčč",
          "en": "she bounces / she will bounce"
        },
        "1pl": {
          "fidel": "እንነጥራለን",
          "translit": "ənnäṭrallän",
          "en": "we bounce / we will bounce"
        },
        "2pl": {
          "fidel": "ትነጥራላችሁ",
          "translit": "tənäṭrallaččəhu",
          "en": "you bounce / you will bounce"
        },
        "3pl": {
          "fidel": "ይነጥራሉ",
          "translit": "yənäṭrallu",
          "en": "they bounce / they will bounce"
        }
      },
      "gerund": {
        "1sg": {
          "fidel": "ነጥሬ",
          "translit": "näṭərre",
          "en": "(I) having bounced"
        },
        "2sgm": {
          "fidel": "ነጥረህ",
          "translit": "näṭräh",
          "en": "(you (m.)) having bounced"
        },
        "2sgf": {
          "fidel": "ነጥረሽ",
          "translit": "näṭräš",
          "en": "(you (f.)) having bounced"
        },
        "3sgm": {
          "fidel": "ነጥሮ",
          "translit": "näṭro",
          "en": "(he) having bounced"
        },
        "3sgf": {
          "fidel": "ነጥራ",
          "translit": "näṭra",
          "en": "(she) having bounced"
        },
        "1pl": {
          "fidel": "ነጥረን",
          "translit": "näṭrän",
          "en": "(we) having bounced"
        },
        "2pl": {
          "fidel": "ነጥራችሁ",
          "translit": "näṭraččəhu",
          "en": "(you) having bounced"
        },
        "3pl": {
          "fidel": "ነጥረው",
          "translit": "näṭräw",
          "en": "(they) having bounced"
        }
      },
      "compound_gerund": {
        "1sg": {
          "fidel": "ነጥሬያለሁ",
          "translit": "näṭərreyallähu",
          "en": "I have bounced"
        },
        "2sgm": {
          "fidel": "ነጥረሃል",
          "translit": "näṭrähall",
          "en": "you (m.) have bounced"
        },
        "2sgf": {
          "fidel": "ነጥረሻል",
          "translit": "näṭräšall",
          "en": "you (f.) have bounced"
        },
        "3sgm": {
          "fidel": "ነጥሮል",
          "translit": "näṭrwall",
          "en": "he has bounced"
        },
        "3sgf": {
          "fidel": "ነጥራለች",
          "translit": "näṭralläčč",
          "en": "she has bounced"
        },
        "1pl": {
          "fidel": "ነጥረናል",
          "translit": "näṭränall",
          "en": "we have bounced"
        },
        "2pl": {
          "fidel": "ነጥራችኋል",
          "translit": "näṭraččəhwall",
          "en": "you have bounced"
        },
        "3pl": {
          "fidel": "ነጥረዋል",
          "translit": "näṭräwall",
          "en": "they have bounced"
        }
      },
      "jussive_imperative": {
        "1sg": {
          "fidel": "ልንጠር",
          "translit": "lənṭär",
          "en": "let me bounce"
        },
        "2sgm": {
          "fidel": "ንጠር",
          "translit": "nəṭär",
          "en": "[you (m.)] bounce!"
        },
        "2sgf": {
          "fidel": "ንጠሪ",
          "translit": "nəṭäri",
          "en": "[you (f.)] bounce!"
        },
        "3sgm": {
          "fidel": "ይንጠር",
          "translit": "yənṭär",
          "en": "let him bounce"
        },
        "3sgf": {
          "fidel": "ትንጠር",
          "translit": "tənṭär",
          "en": "let her bounce"
        },
        "1pl": {
          "fidel": "እንንጠር",
          "translit": "ənnənṭär",
          "en": "let us bounce"
        },
        "2pl": {
          "fidel": "ንጠሩ",
          "translit": "nəṭäru",
          "en": "(you) bounce!"
        },
        "3pl": {
          "fidel": "ይንጠሩ",
          "translit": "yənṭäru",
          "en": "let them bounce"
        }
      },
      "negative_perfect": {
        "1sg": {
          "fidel": "አልነጠርኩም",
          "translit": "alnäṭṭärkumm",
          "en": "I didn't bounce"
        },
        "2sgm": {
          "fidel": "አልነጠርክም",
          "translit": "alnäṭṭärkəmm",
          "en": "you (m.) didn't bounce"
        },
        "2sgf": {
          "fidel": "አልነጠርሽም",
          "translit": "alnäṭṭäršəmm",
          "en": "you (f.) didn't bounce"
        },
        "3sgm": {
          "fidel": "አልነጠረም",
          "translit": "alnäṭṭärämm",
          "en": "he didn't bounce"
        },
        "3sgf": {
          "fidel": "አልነጠረችም",
          "translit": "alnäṭṭäräččəmm",
          "en": "she didn't bounce"
        },
        "1pl": {
          "fidel": "አልነጠርንም",
          "translit": "alnäṭṭärnəmm",
          "en": "we didn't bounce"
        },
        "2pl": {
          "fidel": "አልነጠራችሁም",
          "translit": "alnäṭṭäraččəhumm",
          "en": "you didn't bounce"
        },
        "3pl": {
          "fidel": "አልነጠሩም",
          "translit": "alnäṭṭärumm",
          "en": "they didn't bounce"
        }
      },
      "negative_imperfective": {
        "1sg": {
          "fidel": "አልነጥርም",
          "translit": "alnäṭrəmm",
          "en": "I don't bounce"
        },
        "2sgm": {
          "fidel": "አትነጥርም",
          "translit": "atnäṭrəmm",
          "en": "you (m.) don't bounce"
        },
        "2sgf": {
          "fidel": "አትነጥሪም",
          "translit": "atnäṭrimm",
          "en": "you (f.) don't bounce"
        },
        "3sgm": {
          "fidel": "አይነጥርም",
          "translit": "aynäṭrəmm",
          "en": "he doesn't bounce"
        },
        "3sgf": {
          "fidel": "አትነጥርም",
          "translit": "atnäṭrəmm",
          "en": "she doesn't bounce"
        },
        "1pl": {
          "fidel": "አንነጥርም",
          "translit": "annäṭrəmm",
          "en": "we don't bounce"
        },
        "2pl": {
          "fidel": "አትነጥሩም",
          "translit": "atnäṭrumm",
          "en": "you don't bounce"
        },
        "3pl": {
          "fidel": "አይነጥሩም",
          "translit": "aynäṭrumm",
          "en": "they don't bounce"
        }
      },
      "negative_jussive_imperative": {
        "1sg": {
          "fidel": "አልንጠር",
          "translit": "alənṭär",
          "en": "let me not bounce"
        },
        "2sgm": {
          "fidel": "አትንጠር",
          "translit": "attənṭär",
          "en": "[you (m.)] don't bounce"
        },
        "2sgf": {
          "fidel": "አትንጠሪ",
          "translit": "attənṭäri",
          "en": "[you (f.)] don't bounce"
        },
        "3sgm": {
          "fidel": "አይንጠር",
          "translit": "ayənṭär",
          "en": "let him not bounce"
        },
        "3sgf": {
          "fidel": "አትንጠር",
          "translit": "attənṭär",
          "en": "let her not bounce"
        },
        "1pl": {
          "fidel": "አንንጠር",
          "translit": "annənṭär",
          "en": "let us not bounce"
        },
        "2pl": {
          "fidel": "አትንጠሩ",
          "translit": "attənṭäru",
          "en": "(you) don't bounce"
        },
        "3pl": {
          "fidel": "አይንጠሩ",
          "translit": "ayənṭäru",
          "en": "let them not bounce"
        }
      },
      "infinitive": {
        "fidel": "መንጠር",
        "translit": "mäəṭär",
        "en": "to bounce"
      }
    },
    "ነጠቀ": {
      "english": "snatch, take away (violently)",
      "perfect": {
        "1sg": {
          "fidel": "ነጠቅኩ",
          "translit": "näṭṭäqku",
          "en": "I snatched"
        },
        "2sgm": {
          "fidel": "ነጠቅክ",
          "translit": "näṭṭäqk",
          "en": "you (m.) snatched"
        },
        "2sgf": {
          "fidel": "ነጠቅሽ",
          "translit": "näṭṭäqš",
          "en": "you (f.) snatched"
        },
        "3sgm": {
          "fidel": "ነጠቀ",
          "translit": "näṭṭäqä",
          "en": "he snatched"
        },
        "3sgf": {
          "fidel": "ነጠቀች",
          "translit": "näṭṭäqäčč",
          "en": "she snatched"
        },
        "1pl": {
          "fidel": "ነጠቅን",
          "translit": "näṭṭäqn",
          "en": "we snatched"
        },
        "2pl": {
          "fidel": "ነጠቃችሁ",
          "translit": "näṭṭäqaččəhu",
          "en": "you snatched"
        },
        "3pl": {
          "fidel": "ነጠቁ",
          "translit": "näṭṭäqu",
          "en": "they snatched"
        }
      },
      "imperfective_compound": {
        "1sg": {
          "fidel": "እነጥቃለሁ",
          "translit": "ənäṭqallähu",
          "en": "I snatch / I will snatch"
        },
        "2sgm": {
          "fidel": "ትነጥቃለህ",
          "translit": "tənäṭqalläh",
          "en": "you (m.) snatch / you (m.) will snatch"
        },
        "2sgf": {
          "fidel": "ትነጥቃያለሽ",
          "translit": "tənäṭqiyalläš",
          "en": "you (f.) snatch / you (f.) will snatch"
        },
        "3sgm": {
          "fidel": "ይነጥቃል",
          "translit": "yənäṭqall",
          "en": "he snatches / he will snatch"
        },
        "3sgf": {
          "fidel": "ትነጥቃለች",
          "translit": "tənäṭqalläčč",
          "en": "she snatches / she will snatch"
        },
        "1pl": {
          "fidel": "እንነጥቃለን",
          "translit": "ənnäṭqallän",
          "en": "we snatch / we will snatch"
        },
        "2pl": {
          "fidel": "ትነጥቃላችሁ",
          "translit": "tənäṭqallaččəhu",
          "en": "you snatch / you will snatch"
        },
        "3pl": {
          "fidel": "ይነጥቃሉ",
          "translit": "yənäṭqallu",
          "en": "they snatch / they will snatch"
        }
      },
      "gerund": {
        "1sg": {
          "fidel": "ነጥቄ",
          "translit": "näṭəqqe",
          "en": "(I) having snatched"
        },
        "2sgm": {
          "fidel": "ነጥቀህ",
          "translit": "näṭqäh",
          "en": "(you (m.)) having snatched"
        },
        "2sgf": {
          "fidel": "ነጥቀሽ",
          "translit": "näṭqäš",
          "en": "(you (f.)) having snatched"
        },
        "3sgm": {
          "fidel": "ነጥቆ",
          "translit": "näṭqo",
          "en": "(he) having snatched"
        },
        "3sgf": {
          "fidel": "ነጥቃ",
          "translit": "näṭqa",
          "en": "(she) having snatched"
        },
        "1pl": {
          "fidel": "ነጥቀን",
          "translit": "näṭqän",
          "en": "(we) having snatched"
        },
        "2pl": {
          "fidel": "ነጥቃችሁ",
          "translit": "näṭqaččəhu",
          "en": "(you) having snatched"
        },
        "3pl": {
          "fidel": "ነጥቀው",
          "translit": "näṭqäw",
          "en": "(they) having snatched"
        }
      },
      "compound_gerund": {
        "1sg": {
          "fidel": "ነጥቄያለሁ",
          "translit": "näṭəqqeyallähu",
          "en": "I have snatched"
        },
        "2sgm": {
          "fidel": "ነጥቀሃል",
          "translit": "näṭqähall",
          "en": "you (m.) have snatched"
        },
        "2sgf": {
          "fidel": "ነጥቀሻል",
          "translit": "näṭqäšall",
          "en": "you (f.) have snatched"
        },
        "3sgm": {
          "fidel": "ነጥቆል",
          "translit": "näṭqwall",
          "en": "he has snatched"
        },
        "3sgf": {
          "fidel": "ነጥቃለች",
          "translit": "näṭqalläčč",
          "en": "she has snatched"
        },
        "1pl": {
          "fidel": "ነጥቀናል",
          "translit": "näṭqänall",
          "en": "we have snatched"
        },
        "2pl": {
          "fidel": "ነጥቃችኋል",
          "translit": "näṭqaččəhwall",
          "en": "you have snatched"
        },
        "3pl": {
          "fidel": "ነጥቀዋል",
          "translit": "näṭqäwall",
          "en": "they have snatched"
        }
      },
      "jussive_imperative": {
        "1sg": {
          "fidel": "ልንጠቅ",
          "translit": "lənṭäq",
          "en": "let me snatch"
        },
        "2sgm": {
          "fidel": "ንጠቅ",
          "translit": "nəṭäq",
          "en": "[you (m.)] snatch!"
        },
        "2sgf": {
          "fidel": "ንጠቂ",
          "translit": "nəṭäqi",
          "en": "[you (f.)] snatch!"
        },
        "3sgm": {
          "fidel": "ይንጠቅ",
          "translit": "yənṭäq",
          "en": "let him snatch"
        },
        "3sgf": {
          "fidel": "ትንጠቅ",
          "translit": "tənṭäq",
          "en": "let her snatch"
        },
        "1pl": {
          "fidel": "እንንጠቅ",
          "translit": "ənnənṭäq",
          "en": "let us snatch"
        },
        "2pl": {
          "fidel": "ንጠቁ",
          "translit": "nəṭäqu",
          "en": "(you) snatch!"
        },
        "3pl": {
          "fidel": "ይንጠቁ",
          "translit": "yənṭäqu",
          "en": "let them snatch"
        }
      },
      "negative_perfect": {
        "1sg": {
          "fidel": "አልነጠቅኩም",
          "translit": "alnäṭṭäqkumm",
          "en": "I didn't snatch"
        },
        "2sgm": {
          "fidel": "አልነጠቅክም",
          "translit": "alnäṭṭäqkəmm",
          "en": "you (m.) didn't snatch"
        },
        "2sgf": {
          "fidel": "አልነጠቅሽም",
          "translit": "alnäṭṭäqšəmm",
          "en": "you (f.) didn't snatch"
        },
        "3sgm": {
          "fidel": "አልነጠቀም",
          "translit": "alnäṭṭäqämm",
          "en": "he didn't snatch"
        },
        "3sgf": {
          "fidel": "አልነጠቀችም",
          "translit": "alnäṭṭäqäččəmm",
          "en": "she didn't snatch"
        },
        "1pl": {
          "fidel": "አልነጠቅንም",
          "translit": "alnäṭṭäqnəmm",
          "en": "we didn't snatch"
        },
        "2pl": {
          "fidel": "አልነጠቃችሁም",
          "translit": "alnäṭṭäqaččəhumm",
          "en": "you didn't snatch"
        },
        "3pl": {
          "fidel": "አልነጠቁም",
          "translit": "alnäṭṭäqumm",
          "en": "they didn't snatch"
        }
      },
      "negative_imperfective": {
        "1sg": {
          "fidel": "አልነጥቅም",
          "translit": "alnäṭqəmm",
          "en": "I don't snatch"
        },
        "2sgm": {
          "fidel": "አትነጥቅም",
          "translit": "atnäṭqəmm",
          "en": "you (m.) don't snatch"
        },
        "2sgf": {
          "fidel": "አትነጥቂም",
          "translit": "atnäṭqimm",
          "en": "you (f.) don't snatch"
        },
        "3sgm": {
          "fidel": "አይነጥቅም",
          "translit": "aynäṭqəmm",
          "en": "he doesn't snatch"
        },
        "3sgf": {
          "fidel": "አትነጥቅም",
          "translit": "atnäṭqəmm",
          "en": "she doesn't snatch"
        },
        "1pl": {
          "fidel": "አንነጥቅም",
          "translit": "annäṭqəmm",
          "en": "we don't snatch"
        },
        "2pl": {
          "fidel": "አትነጥቁም",
          "translit": "atnäṭqumm",
          "en": "you don't snatch"
        },
        "3pl": {
          "fidel": "አይነጥቁም",
          "translit": "aynäṭqumm",
          "en": "they don't snatch"
        }
      },
      "negative_jussive_imperative": {
        "1sg": {
          "fidel": "አልንጠቅ",
          "translit": "alənṭäq",
          "en": "let me not snatch"
        },
        "2sgm": {
          "fidel": "አትንጠቅ",
          "translit": "attənṭäq",
          "en": "[you (m.)] don't snatch"
        },
        "2sgf": {
          "fidel": "አትንጠቂ",
          "translit": "attənṭäqi",
          "en": "[you (f.)] don't snatch"
        },
        "3sgm": {
          "fidel": "አይንጠቅ",
          "translit": "ayənṭäq",
          "en": "let him not snatch"
        },
        "3sgf": {
          "fidel": "አትንጠቅ",
          "translit": "attənṭäq",
          "en": "let her not snatch"
        },
        "1pl": {
          "fidel": "አንንጠቅ",
          "translit": "annənṭäq",
          "en": "let us not snatch"
        },
        "2pl": {
          "fidel": "አትንጠቁ",
          "translit": "attənṭäqu",
          "en": "(you) don't snatch"
        },
        "3pl": {
          "fidel": "አይንጠቁ",
          "translit": "ayənṭäqu",
          "en": "let them not snatch"
        }
      },
      "infinitive": {
        "fidel": "መንጠቅ",
        "translit": "mäəṭäq",
        "en": "to snatch"
      }
    },
    "ነፈረ": {
      "english": "boil (ex. water)",
      "perfect": {
        "1sg": {
          "fidel": "ነፈርኩ",
          "translit": "näffärku",
          "en": "I boiled"
        },
        "2sgm": {
          "fidel": "ነፈርክ",
          "translit": "näffärk",
          "en": "you (m.) boiled"
        },
        "2sgf": {
          "fidel": "ነፈርሽ",
          "translit": "näffärš",
          "en": "you (f.) boiled"
        },
        "3sgm": {
          "fidel": "ነፈረ",
          "translit": "näffärä",
          "en": "he boiled"
        },
        "3sgf": {
          "fidel": "ነፈረች",
          "translit": "näffäräčč",
          "en": "she boiled"
        },
        "1pl": {
          "fidel": "ነፈርን",
          "translit": "näffärn",
          "en": "we boiled"
        },
        "2pl": {
          "fidel": "ነፈራችሁ",
          "translit": "näffäraččəhu",
          "en": "you boiled"
        },
        "3pl": {
          "fidel": "ነፈሩ",
          "translit": "näffäru",
          "en": "they boiled"
        }
      },
      "imperfective_compound": {
        "1sg": {
          "fidel": "እነፍራለሁ",
          "translit": "ənäfrallähu",
          "en": "I boil / I will boil"
        },
        "2sgm": {
          "fidel": "ትነፍራለህ",
          "translit": "tənäfralläh",
          "en": "you (m.) boil / you (m.) will boil"
        },
        "2sgf": {
          "fidel": "ትነፍራያለሽ",
          "translit": "tənäfriyalläš",
          "en": "you (f.) boil / you (f.) will boil"
        },
        "3sgm": {
          "fidel": "ይነፍራል",
          "translit": "yənäfrall",
          "en": "he boils / he will boil"
        },
        "3sgf": {
          "fidel": "ትነፍራለች",
          "translit": "tənäfralläčč",
          "en": "she boils / she will boil"
        },
        "1pl": {
          "fidel": "እንነፍራለን",
          "translit": "ənnäfrallän",
          "en": "we boil / we will boil"
        },
        "2pl": {
          "fidel": "ትነፍራላችሁ",
          "translit": "tənäfrallaččəhu",
          "en": "you boil / you will boil"
        },
        "3pl": {
          "fidel": "ይነፍራሉ",
          "translit": "yənäfrallu",
          "en": "they boil / they will boil"
        }
      },
      "gerund": {
        "1sg": {
          "fidel": "ነፍሬ",
          "translit": "näfərre",
          "en": "(I) having boiled"
        },
        "2sgm": {
          "fidel": "ነፍረህ",
          "translit": "näfräh",
          "en": "(you (m.)) having boiled"
        },
        "2sgf": {
          "fidel": "ነፍረሽ",
          "translit": "näfräš",
          "en": "(you (f.)) having boiled"
        },
        "3sgm": {
          "fidel": "ነፍሮ",
          "translit": "näfro",
          "en": "(he) having boiled"
        },
        "3sgf": {
          "fidel": "ነፍራ",
          "translit": "näfra",
          "en": "(she) having boiled"
        },
        "1pl": {
          "fidel": "ነፍረን",
          "translit": "näfrän",
          "en": "(we) having boiled"
        },
        "2pl": {
          "fidel": "ነፍራችሁ",
          "translit": "näfraččəhu",
          "en": "(you) having boiled"
        },
        "3pl": {
          "fidel": "ነፍረው",
          "translit": "näfräw",
          "en": "(they) having boiled"
        }
      },
      "compound_gerund": {
        "1sg": {
          "fidel": "ነፍሬያለሁ",
          "translit": "näfərreyallähu",
          "en": "I have boiled"
        },
        "2sgm": {
          "fidel": "ነፍረሃል",
          "translit": "näfrähall",
          "en": "you (m.) have boiled"
        },
        "2sgf": {
          "fidel": "ነፍረሻል",
          "translit": "näfräšall",
          "en": "you (f.) have boiled"
        },
        "3sgm": {
          "fidel": "ነፍሮል",
          "translit": "näfrwall",
          "en": "he has boiled"
        },
        "3sgf": {
          "fidel": "ነፍራለች",
          "translit": "näfralläčč",
          "en": "she has boiled"
        },
        "1pl": {
          "fidel": "ነፍረናል",
          "translit": "näfränall",
          "en": "we have boiled"
        },
        "2pl": {
          "fidel": "ነፍራችኋል",
          "translit": "näfraččəhwall",
          "en": "you have boiled"
        },
        "3pl": {
          "fidel": "ነፍረዋል",
          "translit": "näfräwall",
          "en": "they have boiled"
        }
      },
      "jussive_imperative": {
        "1sg": {
          "fidel": "ልንፈር",
          "translit": "lənfär",
          "en": "let me boil"
        },
        "2sgm": {
          "fidel": "ንፈር",
          "translit": "nəfär",
          "en": "[you (m.)] boil!"
        },
        "2sgf": {
          "fidel": "ንፈሪ",
          "translit": "nəfäri",
          "en": "[you (f.)] boil!"
        },
        "3sgm": {
          "fidel": "ይንፈር",
          "translit": "yənfär",
          "en": "let him boil"
        },
        "3sgf": {
          "fidel": "ትንፈር",
          "translit": "tənfär",
          "en": "let her boil"
        },
        "1pl": {
          "fidel": "እንንፈር",
          "translit": "ənnənfär",
          "en": "let us boil"
        },
        "2pl": {
          "fidel": "ንፈሩ",
          "translit": "nəfäru",
          "en": "(you) boil!"
        },
        "3pl": {
          "fidel": "ይንፈሩ",
          "translit": "yənfäru",
          "en": "let them boil"
        }
      },
      "negative_perfect": {
        "1sg": {
          "fidel": "አልነፈርኩም",
          "translit": "alnäffärkumm",
          "en": "I didn't boil"
        },
        "2sgm": {
          "fidel": "አልነፈርክም",
          "translit": "alnäffärkəmm",
          "en": "you (m.) didn't boil"
        },
        "2sgf": {
          "fidel": "አልነፈርሽም",
          "translit": "alnäffäršəmm",
          "en": "you (f.) didn't boil"
        },
        "3sgm": {
          "fidel": "አልነፈረም",
          "translit": "alnäffärämm",
          "en": "he didn't boil"
        },
        "3sgf": {
          "fidel": "አልነፈረችም",
          "translit": "alnäffäräččəmm",
          "en": "she didn't boil"
        },
        "1pl": {
          "fidel": "አልነፈርንም",
          "translit": "alnäffärnəmm",
          "en": "we didn't boil"
        },
        "2pl": {
          "fidel": "አልነፈራችሁም",
          "translit": "alnäffäraččəhumm",
          "en": "you didn't boil"
        },
        "3pl": {
          "fidel": "አልነፈሩም",
          "translit": "alnäffärumm",
          "en": "they didn't boil"
        }
      },
      "negative_imperfective": {
        "1sg": {
          "fidel": "አልነፍርም",
          "translit": "alnäfrəmm",
          "en": "I don't boil"
        },
        "2sgm": {
          "fidel": "አትነፍርም",
          "translit": "atnäfrəmm",
          "en": "you (m.) don't boil"
        },
        "2sgf": {
          "fidel": "አትነፍሪም",
          "translit": "atnäfrimm",
          "en": "you (f.) don't boil"
        },
        "3sgm": {
          "fidel": "አይነፍርም",
          "translit": "aynäfrəmm",
          "en": "he doesn't boil"
        },
        "3sgf": {
          "fidel": "አትነፍርም",
          "translit": "atnäfrəmm",
          "en": "she doesn't boil"
        },
        "1pl": {
          "fidel": "አንነፍርም",
          "translit": "annäfrəmm",
          "en": "we don't boil"
        },
        "2pl": {
          "fidel": "አትነፍሩም",
          "translit": "atnäfrumm",
          "en": "you don't boil"
        },
        "3pl": {
          "fidel": "አይነፍሩም",
          "translit": "aynäfrumm",
          "en": "they don't boil"
        }
      },
      "negative_jussive_imperative": {
        "1sg": {
          "fidel": "አልንፈር",
          "translit": "alənfär",
          "en": "let me not boil"
        },
        "2sgm": {
          "fidel": "አትንፈር",
          "translit": "attənfär",
          "en": "[you (m.)] don't boil"
        },
        "2sgf": {
          "fidel": "አትንፈሪ",
          "translit": "attənfäri",
          "en": "[you (f.)] don't boil"
        },
        "3sgm": {
          "fidel": "አይንፈር",
          "translit": "ayənfär",
          "en": "let him not boil"
        },
        "3sgf": {
          "fidel": "አትንፈር",
          "translit": "attənfär",
          "en": "let her not boil"
        },
        "1pl": {
          "fidel": "አንንፈር",
          "translit": "annənfär",
          "en": "let us not boil"
        },
        "2pl": {
          "fidel": "አትንፈሩ",
          "translit": "attənfäru",
          "en": "(you) don't boil"
        },
        "3pl": {
          "fidel": "አይንፈሩ",
          "translit": "ayənfäru",
          "en": "let them not boil"
        }
      },
      "infinitive": {
        "fidel": "መንፈር",
        "translit": "mäəfär",
        "en": "to boil"
      }
    },
    "ከረመ": {
      "english": "spend winter",
      "perfect": {
        "1sg": {
          "fidel": "ከረምኩ",
          "translit": "kärrämku",
          "en": "I spent winter"
        },
        "2sgm": {
          "fidel": "ከረምክ",
          "translit": "kärrämk",
          "en": "you (m.) spent winter"
        },
        "2sgf": {
          "fidel": "ከረምሽ",
          "translit": "kärrämš",
          "en": "you (f.) spent winter"
        },
        "3sgm": {
          "fidel": "ከረመ",
          "translit": "kärrämä",
          "en": "he spent winter"
        },
        "3sgf": {
          "fidel": "ከረመች",
          "translit": "kärrämäčč",
          "en": "she spent winter"
        },
        "1pl": {
          "fidel": "ከረምን",
          "translit": "kärrämn",
          "en": "we spent winter"
        },
        "2pl": {
          "fidel": "ከረማችሁ",
          "translit": "kärrämaččəhu",
          "en": "you spent winter"
        },
        "3pl": {
          "fidel": "ከረሙ",
          "translit": "kärrämu",
          "en": "they spent winter"
        }
      },
      "imperfective_compound": {
        "1sg": {
          "fidel": "እከርማለሁ",
          "translit": "əkärmallähu",
          "en": "I spend winter / I will spend winter"
        },
        "2sgm": {
          "fidel": "ትከርማለህ",
          "translit": "təkärmalläh",
          "en": "you (m.) spend winter / you (m.) will spend winter"
        },
        "2sgf": {
          "fidel": "ትከርማያለሽ",
          "translit": "təkärmiyalläš",
          "en": "you (f.) spend winter / you (f.) will spend winter"
        },
        "3sgm": {
          "fidel": "ይከርማል",
          "translit": "yəkärmall",
          "en": "he spends winter / he will spend winter"
        },
        "3sgf": {
          "fidel": "ትከርማለች",
          "translit": "təkärmalläčč",
          "en": "she spends winter / she will spend winter"
        },
        "1pl": {
          "fidel": "እንከርማለን",
          "translit": "ənkärmallän",
          "en": "we spend winter / we will spend winter"
        },
        "2pl": {
          "fidel": "ትከርማላችሁ",
          "translit": "təkärmallaččəhu",
          "en": "you spend winter / you will spend winter"
        },
        "3pl": {
          "fidel": "ይከርማሉ",
          "translit": "yəkärmallu",
          "en": "they spend winter / they will spend winter"
        }
      },
      "gerund": {
        "1sg": {
          "fidel": "ከርሜ",
          "translit": "kärəmme",
          "en": "(I) having spent winter"
        },
        "2sgm": {
          "fidel": "ከርመህ",
          "translit": "kärmäh",
          "en": "(you (m.)) having spent winter"
        },
        "2sgf": {
          "fidel": "ከርመሽ",
          "translit": "kärmäš",
          "en": "(you (f.)) having spent winter"
        },
        "3sgm": {
          "fidel": "ከርሞ",
          "translit": "kärmo",
          "en": "(he) having spent winter"
        },
        "3sgf": {
          "fidel": "ከርማ",
          "translit": "kärma",
          "en": "(she) having spent winter"
        },
        "1pl": {
          "fidel": "ከርመን",
          "translit": "kärmän",
          "en": "(we) having spent winter"
        },
        "2pl": {
          "fidel": "ከርማችሁ",
          "translit": "kärmaččəhu",
          "en": "(you) having spent winter"
        },
        "3pl": {
          "fidel": "ከርመው",
          "translit": "kärmäw",
          "en": "(they) having spent winter"
        }
      },
      "compound_gerund": {
        "1sg": {
          "fidel": "ከርሜያለሁ",
          "translit": "kärəmmeyallähu",
          "en": "I have spent winter"
        },
        "2sgm": {
          "fidel": "ከርመሃል",
          "translit": "kärmähall",
          "en": "you (m.) have spent winter"
        },
        "2sgf": {
          "fidel": "ከርመሻል",
          "translit": "kärmäšall",
          "en": "you (f.) have spent winter"
        },
        "3sgm": {
          "fidel": "ከርሞል",
          "translit": "kärmwall",
          "en": "he has spent winter"
        },
        "3sgf": {
          "fidel": "ከርማለች",
          "translit": "kärmalläčč",
          "en": "she has spent winter"
        },
        "1pl": {
          "fidel": "ከርመናል",
          "translit": "kärmänall",
          "en": "we have spent winter"
        },
        "2pl": {
          "fidel": "ከርማችኋል",
          "translit": "kärmaččəhwall",
          "en": "you have spent winter"
        },
        "3pl": {
          "fidel": "ከርመዋል",
          "translit": "kärmäwall",
          "en": "they have spent winter"
        }
      },
      "jussive_imperative": {
        "1sg": {
          "fidel": "ልክረም",
          "translit": "ləkräm",
          "en": "let me spend winter"
        },
        "2sgm": {
          "fidel": "ክረም",
          "translit": "kəräm",
          "en": "[you (m.)] spend! winter"
        },
        "2sgf": {
          "fidel": "ክረሚ",
          "translit": "kərämi",
          "en": "[you (f.)] spend! winter"
        },
        "3sgm": {
          "fidel": "ይክረም",
          "translit": "yəkräm",
          "en": "let him spend winter"
        },
        "3sgf": {
          "fidel": "ትክረም",
          "translit": "təkräm",
          "en": "let her spend winter"
        },
        "1pl": {
          "fidel": "እንክረም",
          "translit": "ənnəkräm",
          "en": "let us spend winter"
        },
        "2pl": {
          "fidel": "ክረሙ",
          "translit": "kərämu",
          "en": "(you) spend! winter"
        },
        "3pl": {
          "fidel": "ይክረሙ",
          "translit": "yəkrämu",
          "en": "let them spend winter"
        }
      },
      "negative_perfect": {
        "1sg": {
          "fidel": "አልከረምኩም",
          "translit": "alkärrämkumm",
          "en": "I didn't spend winter"
        },
        "2sgm": {
          "fidel": "አልከረምክም",
          "translit": "alkärrämkəmm",
          "en": "you (m.) didn't spend winter"
        },
        "2sgf": {
          "fidel": "አልከረምሽም",
          "translit": "alkärrämšəmm",
          "en": "you (f.) didn't spend winter"
        },
        "3sgm": {
          "fidel": "አልከረመም",
          "translit": "alkärrämämm",
          "en": "he didn't spend winter"
        },
        "3sgf": {
          "fidel": "አልከረመችም",
          "translit": "alkärrämäččəmm",
          "en": "she didn't spend winter"
        },
        "1pl": {
          "fidel": "አልከረምንም",
          "translit": "alkärrämnəmm",
          "en": "we didn't spend winter"
        },
        "2pl": {
          "fidel": "አልከረማችሁም",
          "translit": "alkärrämaččəhumm",
          "en": "you didn't spend winter"
        },
        "3pl": {
          "fidel": "አልከረሙም",
          "translit": "alkärrämumm",
          "en": "they didn't spend winter"
        }
      },
      "negative_imperfective": {
        "1sg": {
          "fidel": "አልከርምም",
          "translit": "alkärməmm",
          "en": "I don't spend winter"
        },
        "2sgm": {
          "fidel": "አትከርምም",
          "translit": "atkärməmm",
          "en": "you (m.) don't spend winter"
        },
        "2sgf": {
          "fidel": "አትከርሚም",
          "translit": "atkärmimm",
          "en": "you (f.) don't spend winter"
        },
        "3sgm": {
          "fidel": "አይከርምም",
          "translit": "aykärməmm",
          "en": "he doesn't spend winter"
        },
        "3sgf": {
          "fidel": "አትከርምም",
          "translit": "atkärməmm",
          "en": "she doesn't spend winter"
        },
        "1pl": {
          "fidel": "አንከርምም",
          "translit": "ankärməmm",
          "en": "we don't spend winter"
        },
        "2pl": {
          "fidel": "አትከርሙም",
          "translit": "atkärmumm",
          "en": "you don't spend winter"
        },
        "3pl": {
          "fidel": "አይከርሙም",
          "translit": "aykärmumm",
          "en": "they don't spend winter"
        }
      },
      "negative_jussive_imperative": {
        "1sg": {
          "fidel": "አልክረም",
          "translit": "aləkräm",
          "en": "let me not spend winter"
        },
        "2sgm": {
          "fidel": "አትክረም",
          "translit": "attəkräm",
          "en": "[you (m.)] don't spend winter"
        },
        "2sgf": {
          "fidel": "አትክረሚ",
          "translit": "attəkrämi",
          "en": "[you (f.)] don't spend winter"
        },
        "3sgm": {
          "fidel": "አይክረም",
          "translit": "ayəkräm",
          "en": "let him not spend winter"
        },
        "3sgf": {
          "fidel": "አትክረም",
          "translit": "attəkräm",
          "en": "let her not spend winter"
        },
        "1pl": {
          "fidel": "አንክረም",
          "translit": "annəkräm",
          "en": "let us not spend winter"
        },
        "2pl": {
          "fidel": "አትክረሙ",
          "translit": "attəkrämu",
          "en": "(you) don't spend winter"
        },
        "3pl": {
          "fidel": "አይክረሙ",
          "translit": "ayəkrämu",
          "en": "let them not spend winter"
        }
      },
      "infinitive": {
        "fidel": "መክረም",
        "translit": "mäəräm",
        "en": "to spend winter"
      }
    },
    "ከሰረ": {
      "english": "be bankrupt, go broke, lose money",
      "perfect": {
        "1sg": {
          "fidel": "ከሰርኩ",
          "translit": "kässärku",
          "en": "I was bankrupt"
        },
        "2sgm": {
          "fidel": "ከሰርክ",
          "translit": "kässärk",
          "en": "you (m.) were bankrupt"
        },
        "2sgf": {
          "fidel": "ከሰርሽ",
          "translit": "kässärš",
          "en": "you (f.) were bankrupt"
        },
        "3sgm": {
          "fidel": "ከሰረ",
          "translit": "kässärä",
          "en": "he was bankrupt"
        },
        "3sgf": {
          "fidel": "ከሰረች",
          "translit": "kässäräčč",
          "en": "she was bankrupt"
        },
        "1pl": {
          "fidel": "ከሰርን",
          "translit": "kässärn",
          "en": "we were bankrupt"
        },
        "2pl": {
          "fidel": "ከሰራችሁ",
          "translit": "kässäraččəhu",
          "en": "you were bankrupt"
        },
        "3pl": {
          "fidel": "ከሰሩ",
          "translit": "kässäru",
          "en": "they were bankrupt"
        }
      },
      "imperfective_compound": {
        "1sg": {
          "fidel": "እከስራለሁ",
          "translit": "əkäsrallähu",
          "en": "I am bankrupt / I will be bankrupt"
        },
        "2sgm": {
          "fidel": "ትከስራለህ",
          "translit": "təkäsralläh",
          "en": "you (m.) are bankrupt / you (m.) will be bankrupt"
        },
        "2sgf": {
          "fidel": "ትከስራያለሽ",
          "translit": "təkäsriyalläš",
          "en": "you (f.) are bankrupt / you (f.) will be bankrupt"
        },
        "3sgm": {
          "fidel": "ይከስራል",
          "translit": "yəkäsrall",
          "en": "he is bankrupt / he will be bankrupt"
        },
        "3sgf": {
          "fidel": "ትከስራለች",
          "translit": "təkäsralläčč",
          "en": "she is bankrupt / she will be bankrupt"
        },
        "1pl": {
          "fidel": "እንከስራለን",
          "translit": "ənkäsrallän",
          "en": "we are bankrupt / we will be bankrupt"
        },
        "2pl": {
          "fidel": "ትከስራላችሁ",
          "translit": "təkäsrallaččəhu",
          "en": "you are bankrupt / you will be bankrupt"
        },
        "3pl": {
          "fidel": "ይከስራሉ",
          "translit": "yəkäsrallu",
          "en": "they are bankrupt / they will be bankrupt"
        }
      },
      "gerund": {
        "1sg": {
          "fidel": "ከስሬ",
          "translit": "käsərre",
          "en": "(I) having been bankrupt"
        },
        "2sgm": {
          "fidel": "ከስረህ",
          "translit": "käsräh",
          "en": "(you (m.)) having been bankrupt"
        },
        "2sgf": {
          "fidel": "ከስረሽ",
          "translit": "käsräš",
          "en": "(you (f.)) having been bankrupt"
        },
        "3sgm": {
          "fidel": "ከስሮ",
          "translit": "käsro",
          "en": "(he) having been bankrupt"
        },
        "3sgf": {
          "fidel": "ከስራ",
          "translit": "käsra",
          "en": "(she) having been bankrupt"
        },
        "1pl": {
          "fidel": "ከስረን",
          "translit": "käsrän",
          "en": "(we) having been bankrupt"
        },
        "2pl": {
          "fidel": "ከስራችሁ",
          "translit": "käsraččəhu",
          "en": "(you) having been bankrupt"
        },
        "3pl": {
          "fidel": "ከስረው",
          "translit": "käsräw",
          "en": "(they) having been bankrupt"
        }
      },
      "compound_gerund": {
        "1sg": {
          "fidel": "ከስሬያለሁ",
          "translit": "käsərreyallähu",
          "en": "I have been bankrupt"
        },
        "2sgm": {
          "fidel": "ከስረሃል",
          "translit": "käsrähall",
          "en": "you (m.) have been bankrupt"
        },
        "2sgf": {
          "fidel": "ከስረሻል",
          "translit": "käsräšall",
          "en": "you (f.) have been bankrupt"
        },
        "3sgm": {
          "fidel": "ከስሮል",
          "translit": "käsrwall",
          "en": "he has been bankrupt"
        },
        "3sgf": {
          "fidel": "ከስራለች",
          "translit": "käsralläčč",
          "en": "she has been bankrupt"
        },
        "1pl": {
          "fidel": "ከስረናል",
          "translit": "käsränall",
          "en": "we have been bankrupt"
        },
        "2pl": {
          "fidel": "ከስራችኋል",
          "translit": "käsraččəhwall",
          "en": "you have been bankrupt"
        },
        "3pl": {
          "fidel": "ከስረዋል",
          "translit": "käsräwall",
          "en": "they have been bankrupt"
        }
      },
      "jussive_imperative": {
        "1sg": {
          "fidel": "ልክሰር",
          "translit": "ləksär",
          "en": "let me be bankrupt"
        },
        "2sgm": {
          "fidel": "ክሰር",
          "translit": "kəsär",
          "en": "[you (m.)] be bankrupt!"
        },
        "2sgf": {
          "fidel": "ክሰሪ",
          "translit": "kəsäri",
          "en": "[you (f.)] be bankrupt!"
        },
        "3sgm": {
          "fidel": "ይክሰር",
          "translit": "yəksär",
          "en": "let him be bankrupt"
        },
        "3sgf": {
          "fidel": "ትክሰር",
          "translit": "təksär",
          "en": "let her be bankrupt"
        },
        "1pl": {
          "fidel": "እንክሰር",
          "translit": "ənnəksär",
          "en": "let us be bankrupt"
        },
        "2pl": {
          "fidel": "ክሰሩ",
          "translit": "kəsäru",
          "en": "(you) be bankrupt!"
        },
        "3pl": {
          "fidel": "ይክሰሩ",
          "translit": "yəksäru",
          "en": "let them be bankrupt"
        }
      },
      "negative_perfect": {
        "1sg": {
          "fidel": "አልከሰርኩም",
          "translit": "alkässärkumm",
          "en": "I didn't be bankrupt"
        },
        "2sgm": {
          "fidel": "አልከሰርክም",
          "translit": "alkässärkəmm",
          "en": "you (m.) didn't be bankrupt"
        },
        "2sgf": {
          "fidel": "አልከሰርሽም",
          "translit": "alkässäršəmm",
          "en": "you (f.) didn't be bankrupt"
        },
        "3sgm": {
          "fidel": "አልከሰረም",
          "translit": "alkässärämm",
          "en": "he didn't be bankrupt"
        },
        "3sgf": {
          "fidel": "አልከሰረችም",
          "translit": "alkässäräččəmm",
          "en": "she didn't be bankrupt"
        },
        "1pl": {
          "fidel": "አልከሰርንም",
          "translit": "alkässärnəmm",
          "en": "we didn't be bankrupt"
        },
        "2pl": {
          "fidel": "አልከሰራችሁም",
          "translit": "alkässäraččəhumm",
          "en": "you didn't be bankrupt"
        },
        "3pl": {
          "fidel": "አልከሰሩም",
          "translit": "alkässärumm",
          "en": "they didn't be bankrupt"
        }
      },
      "negative_imperfective": {
        "1sg": {
          "fidel": "አልከስርም",
          "translit": "alkäsrəmm",
          "en": "I am not bankrupt"
        },
        "2sgm": {
          "fidel": "አትከስርም",
          "translit": "atkäsrəmm",
          "en": "you (m.) aren't bankrupt"
        },
        "2sgf": {
          "fidel": "አትከስሪም",
          "translit": "atkäsrimm",
          "en": "you (f.) aren't bankrupt"
        },
        "3sgm": {
          "fidel": "አይከስርም",
          "translit": "aykäsrəmm",
          "en": "he isn't bankrupt"
        },
        "3sgf": {
          "fidel": "አትከስርም",
          "translit": "atkäsrəmm",
          "en": "she isn't bankrupt"
        },
        "1pl": {
          "fidel": "አንከስርም",
          "translit": "ankäsrəmm",
          "en": "we aren't bankrupt"
        },
        "2pl": {
          "fidel": "አትከስሩም",
          "translit": "atkäsrumm",
          "en": "you aren't bankrupt"
        },
        "3pl": {
          "fidel": "አይከስሩም",
          "translit": "aykäsrumm",
          "en": "they aren't bankrupt"
        }
      },
      "negative_jussive_imperative": {
        "1sg": {
          "fidel": "አልክሰር",
          "translit": "aləksär",
          "en": "let me not be bankrupt"
        },
        "2sgm": {
          "fidel": "አትክሰር",
          "translit": "attəksär",
          "en": "[you (m.)] don't be bankrupt"
        },
        "2sgf": {
          "fidel": "አትክሰሪ",
          "translit": "attəksäri",
          "en": "[you (f.)] don't be bankrupt"
        },
        "3sgm": {
          "fidel": "አይክሰር",
          "translit": "ayəksär",
          "en": "let him not be bankrupt"
        },
        "3sgf": {
          "fidel": "አትክሰር",
          "translit": "attəksär",
          "en": "let her not be bankrupt"
        },
        "1pl": {
          "fidel": "አንክሰር",
          "translit": "annəksär",
          "en": "let us not be bankrupt"
        },
        "2pl": {
          "fidel": "አትክሰሩ",
          "translit": "attəksäru",
          "en": "(you) don't be bankrupt"
        },
        "3pl": {
          "fidel": "አይክሰሩ",
          "translit": "ayəksäru",
          "en": "let them not be bankrupt"
        }
      },
      "infinitive": {
        "fidel": "መክሰር",
        "translit": "mäəsär",
        "en": "to be bankrupt"
      }
    },
    "ከሸፈ": {
      "english": "misfire",
      "perfect": {
        "1sg": {
          "fidel": "ከሸፍኩ",
          "translit": "käššäfku",
          "en": "I misfired"
        },
        "2sgm": {
          "fidel": "ከሸፍክ",
          "translit": "käššäfk",
          "en": "you (m.) misfired"
        },
        "2sgf": {
          "fidel": "ከሸፍሽ",
          "translit": "käššäfš",
          "en": "you (f.) misfired"
        },
        "3sgm": {
          "fidel": "ከሸፈ",
          "translit": "käššäfä",
          "en": "he misfired"
        },
        "3sgf": {
          "fidel": "ከሸፈች",
          "translit": "käššäfäčč",
          "en": "she misfired"
        },
        "1pl": {
          "fidel": "ከሸፍን",
          "translit": "käššäfn",
          "en": "we misfired"
        },
        "2pl": {
          "fidel": "ከሸፋችሁ",
          "translit": "käššäfaččəhu",
          "en": "you misfired"
        },
        "3pl": {
          "fidel": "ከሸፉ",
          "translit": "käššäfu",
          "en": "they misfired"
        }
      },
      "imperfective_compound": {
        "1sg": {
          "fidel": "እከሽፋለሁ",
          "translit": "əkäšfallähu",
          "en": "I misfire / I will misfire"
        },
        "2sgm": {
          "fidel": "ትከሽፋለህ",
          "translit": "təkäšfalläh",
          "en": "you (m.) misfire / you (m.) will misfire"
        },
        "2sgf": {
          "fidel": "ትከሽፋያለሽ",
          "translit": "təkäšfiyalläš",
          "en": "you (f.) misfire / you (f.) will misfire"
        },
        "3sgm": {
          "fidel": "ይከሽፋል",
          "translit": "yəkäšfall",
          "en": "he misfires / he will misfire"
        },
        "3sgf": {
          "fidel": "ትከሽፋለች",
          "translit": "təkäšfalläčč",
          "en": "she misfires / she will misfire"
        },
        "1pl": {
          "fidel": "እንከሽፋለን",
          "translit": "ənkäšfallän",
          "en": "we misfire / we will misfire"
        },
        "2pl": {
          "fidel": "ትከሽፋላችሁ",
          "translit": "təkäšfallaččəhu",
          "en": "you misfire / you will misfire"
        },
        "3pl": {
          "fidel": "ይከሽፋሉ",
          "translit": "yəkäšfallu",
          "en": "they misfire / they will misfire"
        }
      },
      "gerund": {
        "1sg": {
          "fidel": "ከሽፌ",
          "translit": "käšəffe",
          "en": "(I) having misfired"
        },
        "2sgm": {
          "fidel": "ከሽፈህ",
          "translit": "käšfäh",
          "en": "(you (m.)) having misfired"
        },
        "2sgf": {
          "fidel": "ከሽፈሽ",
          "translit": "käšfäš",
          "en": "(you (f.)) having misfired"
        },
        "3sgm": {
          "fidel": "ከሽፎ",
          "translit": "käšfo",
          "en": "(he) having misfired"
        },
        "3sgf": {
          "fidel": "ከሽፋ",
          "translit": "käšfa",
          "en": "(she) having misfired"
        },
        "1pl": {
          "fidel": "ከሽፈን",
          "translit": "käšfän",
          "en": "(we) having misfired"
        },
        "2pl": {
          "fidel": "ከሽፋችሁ",
          "translit": "käšfaččəhu",
          "en": "(you) having misfired"
        },
        "3pl": {
          "fidel": "ከሽፈው",
          "translit": "käšfäw",
          "en": "(they) having misfired"
        }
      },
      "compound_gerund": {
        "1sg": {
          "fidel": "ከሽፌያለሁ",
          "translit": "käšəffeyallähu",
          "en": "I have misfired"
        },
        "2sgm": {
          "fidel": "ከሽፈሃል",
          "translit": "käšfähall",
          "en": "you (m.) have misfired"
        },
        "2sgf": {
          "fidel": "ከሽፈሻል",
          "translit": "käšfäšall",
          "en": "you (f.) have misfired"
        },
        "3sgm": {
          "fidel": "ከሽፎል",
          "translit": "käšfwall",
          "en": "he has misfired"
        },
        "3sgf": {
          "fidel": "ከሽፋለች",
          "translit": "käšfalläčč",
          "en": "she has misfired"
        },
        "1pl": {
          "fidel": "ከሽፈናል",
          "translit": "käšfänall",
          "en": "we have misfired"
        },
        "2pl": {
          "fidel": "ከሽፋችኋል",
          "translit": "käšfaččəhwall",
          "en": "you have misfired"
        },
        "3pl": {
          "fidel": "ከሽፈዋል",
          "translit": "käšfäwall",
          "en": "they have misfired"
        }
      },
      "jussive_imperative": {
        "1sg": {
          "fidel": "ልክሸፍ",
          "translit": "ləkšäf",
          "en": "let me misfire"
        },
        "2sgm": {
          "fidel": "ክሸፍ",
          "translit": "kəšäf",
          "en": "[you (m.)] misfire!"
        },
        "2sgf": {
          "fidel": "ክሸፊ",
          "translit": "kəšäfi",
          "en": "[you (f.)] misfire!"
        },
        "3sgm": {
          "fidel": "ይክሸፍ",
          "translit": "yəkšäf",
          "en": "let him misfire"
        },
        "3sgf": {
          "fidel": "ትክሸፍ",
          "translit": "təkšäf",
          "en": "let her misfire"
        },
        "1pl": {
          "fidel": "እንክሸፍ",
          "translit": "ənnəkšäf",
          "en": "let us misfire"
        },
        "2pl": {
          "fidel": "ክሸፉ",
          "translit": "kəšäfu",
          "en": "(you) misfire!"
        },
        "3pl": {
          "fidel": "ይክሸፉ",
          "translit": "yəkšäfu",
          "en": "let them misfire"
        }
      },
      "negative_perfect": {
        "1sg": {
          "fidel": "አልከሸፍኩም",
          "translit": "alkäššäfkumm",
          "en": "I didn't misfire"
        },
        "2sgm": {
          "fidel": "አልከሸፍክም",
          "translit": "alkäššäfkəmm",
          "en": "you (m.) didn't misfire"
        },
        "2sgf": {
          "fidel": "አልከሸፍሽም",
          "translit": "alkäššäfšəmm",
          "en": "you (f.) didn't misfire"
        },
        "3sgm": {
          "fidel": "አልከሸፈም",
          "translit": "alkäššäfämm",
          "en": "he didn't misfire"
        },
        "3sgf": {
          "fidel": "አልከሸፈችም",
          "translit": "alkäššäfäččəmm",
          "en": "she didn't misfire"
        },
        "1pl": {
          "fidel": "አልከሸፍንም",
          "translit": "alkäššäfnəmm",
          "en": "we didn't misfire"
        },
        "2pl": {
          "fidel": "አልከሸፋችሁም",
          "translit": "alkäššäfaččəhumm",
          "en": "you didn't misfire"
        },
        "3pl": {
          "fidel": "አልከሸፉም",
          "translit": "alkäššäfumm",
          "en": "they didn't misfire"
        }
      },
      "negative_imperfective": {
        "1sg": {
          "fidel": "አልከሽፍም",
          "translit": "alkäšfəmm",
          "en": "I don't misfire"
        },
        "2sgm": {
          "fidel": "አትከሽፍም",
          "translit": "atkäšfəmm",
          "en": "you (m.) don't misfire"
        },
        "2sgf": {
          "fidel": "አትከሽፊም",
          "translit": "atkäšfimm",
          "en": "you (f.) don't misfire"
        },
        "3sgm": {
          "fidel": "አይከሽፍም",
          "translit": "aykäšfəmm",
          "en": "he doesn't misfire"
        },
        "3sgf": {
          "fidel": "አትከሽፍም",
          "translit": "atkäšfəmm",
          "en": "she doesn't misfire"
        },
        "1pl": {
          "fidel": "አንከሽፍም",
          "translit": "ankäšfəmm",
          "en": "we don't misfire"
        },
        "2pl": {
          "fidel": "አትከሽፉም",
          "translit": "atkäšfumm",
          "en": "you don't misfire"
        },
        "3pl": {
          "fidel": "አይከሽፉም",
          "translit": "aykäšfumm",
          "en": "they don't misfire"
        }
      },
      "negative_jussive_imperative": {
        "1sg": {
          "fidel": "አልክሸፍ",
          "translit": "aləkšäf",
          "en": "let me not misfire"
        },
        "2sgm": {
          "fidel": "አትክሸፍ",
          "translit": "attəkšäf",
          "en": "[you (m.)] don't misfire"
        },
        "2sgf": {
          "fidel": "አትክሸፊ",
          "translit": "attəkšäfi",
          "en": "[you (f.)] don't misfire"
        },
        "3sgm": {
          "fidel": "አይክሸፍ",
          "translit": "ayəkšäf",
          "en": "let him not misfire"
        },
        "3sgf": {
          "fidel": "አትክሸፍ",
          "translit": "attəkšäf",
          "en": "let her not misfire"
        },
        "1pl": {
          "fidel": "አንክሸፍ",
          "translit": "annəkšäf",
          "en": "let us not misfire"
        },
        "2pl": {
          "fidel": "አትክሸፉ",
          "translit": "attəkšäfu",
          "en": "(you) don't misfire"
        },
        "3pl": {
          "fidel": "አይክሸፉ",
          "translit": "ayəkšäfu",
          "en": "let them not misfire"
        }
      },
      "infinitive": {
        "fidel": "መክሸፍ",
        "translit": "mäəšäf",
        "en": "to misfire"
      }
    },
    "ከበረ": {
      "english": "be honored, be precious, be wealthy",
      "perfect": {
        "1sg": {
          "fidel": "ከበርኩ",
          "translit": "käbbärku",
          "en": "I was honored"
        },
        "2sgm": {
          "fidel": "ከበርክ",
          "translit": "käbbärk",
          "en": "you (m.) were honored"
        },
        "2sgf": {
          "fidel": "ከበርሽ",
          "translit": "käbbärš",
          "en": "you (f.) were honored"
        },
        "3sgm": {
          "fidel": "ከበረ",
          "translit": "käbbärä",
          "en": "he was honored"
        },
        "3sgf": {
          "fidel": "ከበረች",
          "translit": "käbbäräčč",
          "en": "she was honored"
        },
        "1pl": {
          "fidel": "ከበርን",
          "translit": "käbbärn",
          "en": "we were honored"
        },
        "2pl": {
          "fidel": "ከበራችሁ",
          "translit": "käbbäraččəhu",
          "en": "you were honored"
        },
        "3pl": {
          "fidel": "ከበሩ",
          "translit": "käbbäru",
          "en": "they were honored"
        }
      },
      "imperfective_compound": {
        "1sg": {
          "fidel": "እከብራለሁ",
          "translit": "əkäbrallähu",
          "en": "I am honored / I will be honored"
        },
        "2sgm": {
          "fidel": "ትከብራለህ",
          "translit": "təkäbralläh",
          "en": "you (m.) are honored / you (m.) will be honored"
        },
        "2sgf": {
          "fidel": "ትከብራያለሽ",
          "translit": "təkäbriyalläš",
          "en": "you (f.) are honored / you (f.) will be honored"
        },
        "3sgm": {
          "fidel": "ይከብራል",
          "translit": "yəkäbrall",
          "en": "he is honored / he will be honored"
        },
        "3sgf": {
          "fidel": "ትከብራለች",
          "translit": "təkäbralläčč",
          "en": "she is honored / she will be honored"
        },
        "1pl": {
          "fidel": "እንከብራለን",
          "translit": "ənkäbrallän",
          "en": "we are honored / we will be honored"
        },
        "2pl": {
          "fidel": "ትከብራላችሁ",
          "translit": "təkäbrallaččəhu",
          "en": "you are honored / you will be honored"
        },
        "3pl": {
          "fidel": "ይከብራሉ",
          "translit": "yəkäbrallu",
          "en": "they are honored / they will be honored"
        }
      },
      "gerund": {
        "1sg": {
          "fidel": "ከብሬ",
          "translit": "käbərre",
          "en": "(I) having been honored"
        },
        "2sgm": {
          "fidel": "ከብረህ",
          "translit": "käbräh",
          "en": "(you (m.)) having been honored"
        },
        "2sgf": {
          "fidel": "ከብረሽ",
          "translit": "käbräš",
          "en": "(you (f.)) having been honored"
        },
        "3sgm": {
          "fidel": "ከብሮ",
          "translit": "käbro",
          "en": "(he) having been honored"
        },
        "3sgf": {
          "fidel": "ከብራ",
          "translit": "käbra",
          "en": "(she) having been honored"
        },
        "1pl": {
          "fidel": "ከብረን",
          "translit": "käbrän",
          "en": "(we) having been honored"
        },
        "2pl": {
          "fidel": "ከብራችሁ",
          "translit": "käbraččəhu",
          "en": "(you) having been honored"
        },
        "3pl": {
          "fidel": "ከብረው",
          "translit": "käbräw",
          "en": "(they) having been honored"
        }
      },
      "compound_gerund": {
        "1sg": {
          "fidel": "ከብሬያለሁ",
          "translit": "käbərreyallähu",
          "en": "I have been honored"
        },
        "2sgm": {
          "fidel": "ከብረሃል",
          "translit": "käbrähall",
          "en": "you (m.) have been honored"
        },
        "2sgf": {
          "fidel": "ከብረሻል",
          "translit": "käbräšall",
          "en": "you (f.) have been honored"
        },
        "3sgm": {
          "fidel": "ከብሮል",
          "translit": "käbrwall",
          "en": "he has been honored"
        },
        "3sgf": {
          "fidel": "ከብራለች",
          "translit": "käbralläčč",
          "en": "she has been honored"
        },
        "1pl": {
          "fidel": "ከብረናል",
          "translit": "käbränall",
          "en": "we have been honored"
        },
        "2pl": {
          "fidel": "ከብራችኋል",
          "translit": "käbraččəhwall",
          "en": "you have been honored"
        },
        "3pl": {
          "fidel": "ከብረዋል",
          "translit": "käbräwall",
          "en": "they have been honored"
        }
      },
      "jussive_imperative": {
        "1sg": {
          "fidel": "ልክበር",
          "translit": "ləkbär",
          "en": "let me be honored"
        },
        "2sgm": {
          "fidel": "ክበር",
          "translit": "kəbär",
          "en": "[you (m.)] be honored!"
        },
        "2sgf": {
          "fidel": "ክበሪ",
          "translit": "kəbäri",
          "en": "[you (f.)] be honored!"
        },
        "3sgm": {
          "fidel": "ይክበር",
          "translit": "yəkbär",
          "en": "let him be honored"
        },
        "3sgf": {
          "fidel": "ትክበር",
          "translit": "təkbär",
          "en": "let her be honored"
        },
        "1pl": {
          "fidel": "እንክበር",
          "translit": "ənnəkbär",
          "en": "let us be honored"
        },
        "2pl": {
          "fidel": "ክበሩ",
          "translit": "kəbäru",
          "en": "(you) be honored!"
        },
        "3pl": {
          "fidel": "ይክበሩ",
          "translit": "yəkbäru",
          "en": "let them be honored"
        }
      },
      "negative_perfect": {
        "1sg": {
          "fidel": "አልከበርኩም",
          "translit": "alkäbbärkumm",
          "en": "I didn't be honored"
        },
        "2sgm": {
          "fidel": "አልከበርክም",
          "translit": "alkäbbärkəmm",
          "en": "you (m.) didn't be honored"
        },
        "2sgf": {
          "fidel": "አልከበርሽም",
          "translit": "alkäbbäršəmm",
          "en": "you (f.) didn't be honored"
        },
        "3sgm": {
          "fidel": "አልከበረም",
          "translit": "alkäbbärämm",
          "en": "he didn't be honored"
        },
        "3sgf": {
          "fidel": "አልከበረችም",
          "translit": "alkäbbäräččəmm",
          "en": "she didn't be honored"
        },
        "1pl": {
          "fidel": "አልከበርንም",
          "translit": "alkäbbärnəmm",
          "en": "we didn't be honored"
        },
        "2pl": {
          "fidel": "አልከበራችሁም",
          "translit": "alkäbbäraččəhumm",
          "en": "you didn't be honored"
        },
        "3pl": {
          "fidel": "አልከበሩም",
          "translit": "alkäbbärumm",
          "en": "they didn't be honored"
        }
      },
      "negative_imperfective": {
        "1sg": {
          "fidel": "አልከብርም",
          "translit": "alkäbrəmm",
          "en": "I am not honored"
        },
        "2sgm": {
          "fidel": "አትከብርም",
          "translit": "atkäbrəmm",
          "en": "you (m.) aren't honored"
        },
        "2sgf": {
          "fidel": "አትከብሪም",
          "translit": "atkäbrimm",
          "en": "you (f.) aren't honored"
        },
        "3sgm": {
          "fidel": "አይከብርም",
          "translit": "aykäbrəmm",
          "en": "he isn't honored"
        },
        "3sgf": {
          "fidel": "አትከብርም",
          "translit": "atkäbrəmm",
          "en": "she isn't honored"
        },
        "1pl": {
          "fidel": "አንከብርም",
          "translit": "ankäbrəmm",
          "en": "we aren't honored"
        },
        "2pl": {
          "fidel": "አትከብሩም",
          "translit": "atkäbrumm",
          "en": "you aren't honored"
        },
        "3pl": {
          "fidel": "አይከብሩም",
          "translit": "aykäbrumm",
          "en": "they aren't honored"
        }
      },
      "negative_jussive_imperative": {
        "1sg": {
          "fidel": "አልክበር",
          "translit": "aləkbär",
          "en": "let me not be honored"
        },
        "2sgm": {
          "fidel": "አትክበር",
          "translit": "attəkbär",
          "en": "[you (m.)] don't be honored"
        },
        "2sgf": {
          "fidel": "አትክበሪ",
          "translit": "attəkbäri",
          "en": "[you (f.)] don't be honored"
        },
        "3sgm": {
          "fidel": "አይክበር",
          "translit": "ayəkbär",
          "en": "let him not be honored"
        },
        "3sgf": {
          "fidel": "አትክበር",
          "translit": "attəkbär",
          "en": "let her not be honored"
        },
        "1pl": {
          "fidel": "አንክበር",
          "translit": "annəkbär",
          "en": "let us not be honored"
        },
        "2pl": {
          "fidel": "አትክበሩ",
          "translit": "attəkbäru",
          "en": "(you) don't be honored"
        },
        "3pl": {
          "fidel": "አይክበሩ",
          "translit": "ayəkbäru",
          "en": "let them not be honored"
        }
      },
      "infinitive": {
        "fidel": "መክበር",
        "translit": "mäəbär",
        "en": "to be honored"
      }
    },
    "ከተበ": {
      "english": "vaccinate",
      "perfect": {
        "1sg": {
          "fidel": "ከተብኩ",
          "translit": "kättäbku",
          "en": "I vaccinated"
        },
        "2sgm": {
          "fidel": "ከተብክ",
          "translit": "kättäbk",
          "en": "you (m.) vaccinated"
        },
        "2sgf": {
          "fidel": "ከተብሽ",
          "translit": "kättäbš",
          "en": "you (f.) vaccinated"
        },
        "3sgm": {
          "fidel": "ከተበ",
          "translit": "kättäbä",
          "en": "he vaccinated"
        },
        "3sgf": {
          "fidel": "ከተበች",
          "translit": "kättäbäčč",
          "en": "she vaccinated"
        },
        "1pl": {
          "fidel": "ከተብን",
          "translit": "kättäbn",
          "en": "we vaccinated"
        },
        "2pl": {
          "fidel": "ከተባችሁ",
          "translit": "kättäbaččəhu",
          "en": "you vaccinated"
        },
        "3pl": {
          "fidel": "ከተቡ",
          "translit": "kättäbu",
          "en": "they vaccinated"
        }
      },
      "imperfective_compound": {
        "1sg": {
          "fidel": "እከትባለሁ",
          "translit": "əkätballähu",
          "en": "I vaccinate / I will vaccinate"
        },
        "2sgm": {
          "fidel": "ትከትባለህ",
          "translit": "təkätballäh",
          "en": "you (m.) vaccinate / you (m.) will vaccinate"
        },
        "2sgf": {
          "fidel": "ትከትባያለሽ",
          "translit": "təkätbiyalläš",
          "en": "you (f.) vaccinate / you (f.) will vaccinate"
        },
        "3sgm": {
          "fidel": "ይከትባል",
          "translit": "yəkätball",
          "en": "he vaccinates / he will vaccinate"
        },
        "3sgf": {
          "fidel": "ትከትባለች",
          "translit": "təkätballäčč",
          "en": "she vaccinates / she will vaccinate"
        },
        "1pl": {
          "fidel": "እንከትባለን",
          "translit": "ənkätballän",
          "en": "we vaccinate / we will vaccinate"
        },
        "2pl": {
          "fidel": "ትከትባላችሁ",
          "translit": "təkätballaččəhu",
          "en": "you vaccinate / you will vaccinate"
        },
        "3pl": {
          "fidel": "ይከትባሉ",
          "translit": "yəkätballu",
          "en": "they vaccinate / they will vaccinate"
        }
      },
      "gerund": {
        "1sg": {
          "fidel": "ከትቤ",
          "translit": "kätəbbe",
          "en": "(I) having vaccinated"
        },
        "2sgm": {
          "fidel": "ከትበህ",
          "translit": "kätbäh",
          "en": "(you (m.)) having vaccinated"
        },
        "2sgf": {
          "fidel": "ከትበሽ",
          "translit": "kätbäš",
          "en": "(you (f.)) having vaccinated"
        },
        "3sgm": {
          "fidel": "ከትቦ",
          "translit": "kätbo",
          "en": "(he) having vaccinated"
        },
        "3sgf": {
          "fidel": "ከትባ",
          "translit": "kätba",
          "en": "(she) having vaccinated"
        },
        "1pl": {
          "fidel": "ከትበን",
          "translit": "kätbän",
          "en": "(we) having vaccinated"
        },
        "2pl": {
          "fidel": "ከትባችሁ",
          "translit": "kätbaččəhu",
          "en": "(you) having vaccinated"
        },
        "3pl": {
          "fidel": "ከትበው",
          "translit": "kätbäw",
          "en": "(they) having vaccinated"
        }
      },
      "compound_gerund": {
        "1sg": {
          "fidel": "ከትቤያለሁ",
          "translit": "kätəbbeyallähu",
          "en": "I have vaccinated"
        },
        "2sgm": {
          "fidel": "ከትበሃል",
          "translit": "kätbähall",
          "en": "you (m.) have vaccinated"
        },
        "2sgf": {
          "fidel": "ከትበሻል",
          "translit": "kätbäšall",
          "en": "you (f.) have vaccinated"
        },
        "3sgm": {
          "fidel": "ከትቦል",
          "translit": "kätbwall",
          "en": "he has vaccinated"
        },
        "3sgf": {
          "fidel": "ከትባለች",
          "translit": "kätballäčč",
          "en": "she has vaccinated"
        },
        "1pl": {
          "fidel": "ከትበናል",
          "translit": "kätbänall",
          "en": "we have vaccinated"
        },
        "2pl": {
          "fidel": "ከትባችኋል",
          "translit": "kätbaččəhwall",
          "en": "you have vaccinated"
        },
        "3pl": {
          "fidel": "ከትበዋል",
          "translit": "kätbäwall",
          "en": "they have vaccinated"
        }
      },
      "jussive_imperative": {
        "1sg": {
          "fidel": "ልክተብ",
          "translit": "ləktäb",
          "en": "let me vaccinate"
        },
        "2sgm": {
          "fidel": "ክተብ",
          "translit": "kətäb",
          "en": "[you (m.)] vaccinate!"
        },
        "2sgf": {
          "fidel": "ክተቢ",
          "translit": "kətäbi",
          "en": "[you (f.)] vaccinate!"
        },
        "3sgm": {
          "fidel": "ይክተብ",
          "translit": "yəktäb",
          "en": "let him vaccinate"
        },
        "3sgf": {
          "fidel": "ትክተብ",
          "translit": "təktäb",
          "en": "let her vaccinate"
        },
        "1pl": {
          "fidel": "እንክተብ",
          "translit": "ənnəktäb",
          "en": "let us vaccinate"
        },
        "2pl": {
          "fidel": "ክተቡ",
          "translit": "kətäbu",
          "en": "(you) vaccinate!"
        },
        "3pl": {
          "fidel": "ይክተቡ",
          "translit": "yəktäbu",
          "en": "let them vaccinate"
        }
      },
      "negative_perfect": {
        "1sg": {
          "fidel": "አልከተብኩም",
          "translit": "alkättäbkumm",
          "en": "I didn't vaccinate"
        },
        "2sgm": {
          "fidel": "አልከተብክም",
          "translit": "alkättäbkəmm",
          "en": "you (m.) didn't vaccinate"
        },
        "2sgf": {
          "fidel": "አልከተብሽም",
          "translit": "alkättäbšəmm",
          "en": "you (f.) didn't vaccinate"
        },
        "3sgm": {
          "fidel": "አልከተበም",
          "translit": "alkättäbämm",
          "en": "he didn't vaccinate"
        },
        "3sgf": {
          "fidel": "አልከተበችም",
          "translit": "alkättäbäččəmm",
          "en": "she didn't vaccinate"
        },
        "1pl": {
          "fidel": "አልከተብንም",
          "translit": "alkättäbnəmm",
          "en": "we didn't vaccinate"
        },
        "2pl": {
          "fidel": "አልከተባችሁም",
          "translit": "alkättäbaččəhumm",
          "en": "you didn't vaccinate"
        },
        "3pl": {
          "fidel": "አልከተቡም",
          "translit": "alkättäbumm",
          "en": "they didn't vaccinate"
        }
      },
      "negative_imperfective": {
        "1sg": {
          "fidel": "አልከትብም",
          "translit": "alkätbəmm",
          "en": "I don't vaccinate"
        },
        "2sgm": {
          "fidel": "አትከትብም",
          "translit": "atkätbəmm",
          "en": "you (m.) don't vaccinate"
        },
        "2sgf": {
          "fidel": "አትከትቢም",
          "translit": "atkätbimm",
          "en": "you (f.) don't vaccinate"
        },
        "3sgm": {
          "fidel": "አይከትብም",
          "translit": "aykätbəmm",
          "en": "he doesn't vaccinate"
        },
        "3sgf": {
          "fidel": "አትከትብም",
          "translit": "atkätbəmm",
          "en": "she doesn't vaccinate"
        },
        "1pl": {
          "fidel": "አንከትብም",
          "translit": "ankätbəmm",
          "en": "we don't vaccinate"
        },
        "2pl": {
          "fidel": "አትከትቡም",
          "translit": "atkätbumm",
          "en": "you don't vaccinate"
        },
        "3pl": {
          "fidel": "አይከትቡም",
          "translit": "aykätbumm",
          "en": "they don't vaccinate"
        }
      },
      "negative_jussive_imperative": {
        "1sg": {
          "fidel": "አልክተብ",
          "translit": "aləktäb",
          "en": "let me not vaccinate"
        },
        "2sgm": {
          "fidel": "አትክተብ",
          "translit": "attəktäb",
          "en": "[you (m.)] don't vaccinate"
        },
        "2sgf": {
          "fidel": "አትክተቢ",
          "translit": "attəktäbi",
          "en": "[you (f.)] don't vaccinate"
        },
        "3sgm": {
          "fidel": "አይክተብ",
          "translit": "ayəktäb",
          "en": "let him not vaccinate"
        },
        "3sgf": {
          "fidel": "አትክተብ",
          "translit": "attəktäb",
          "en": "let her not vaccinate"
        },
        "1pl": {
          "fidel": "አንክተብ",
          "translit": "annəktäb",
          "en": "let us not vaccinate"
        },
        "2pl": {
          "fidel": "አትክተቡ",
          "translit": "attəktäbu",
          "en": "(you) don't vaccinate"
        },
        "3pl": {
          "fidel": "አይክተቡ",
          "translit": "ayəktäbu",
          "en": "let them not vaccinate"
        }
      },
      "infinitive": {
        "fidel": "መክተብ",
        "translit": "mäətäb",
        "en": "to vaccinate"
      }
    },
    "ከተፈ": {
      "english": "mince, chop up (ex. meat, vegetables)",
      "perfect": {
        "1sg": {
          "fidel": "ከተፍኩ",
          "translit": "kättäfku",
          "en": "I minced"
        },
        "2sgm": {
          "fidel": "ከተፍክ",
          "translit": "kättäfk",
          "en": "you (m.) minced"
        },
        "2sgf": {
          "fidel": "ከተፍሽ",
          "translit": "kättäfš",
          "en": "you (f.) minced"
        },
        "3sgm": {
          "fidel": "ከተፈ",
          "translit": "kättäfä",
          "en": "he minced"
        },
        "3sgf": {
          "fidel": "ከተፈች",
          "translit": "kättäfäčč",
          "en": "she minced"
        },
        "1pl": {
          "fidel": "ከተፍን",
          "translit": "kättäfn",
          "en": "we minced"
        },
        "2pl": {
          "fidel": "ከተፋችሁ",
          "translit": "kättäfaččəhu",
          "en": "you minced"
        },
        "3pl": {
          "fidel": "ከተፉ",
          "translit": "kättäfu",
          "en": "they minced"
        }
      },
      "imperfective_compound": {
        "1sg": {
          "fidel": "እከትፋለሁ",
          "translit": "əkätfallähu",
          "en": "I mince / I will mince"
        },
        "2sgm": {
          "fidel": "ትከትፋለህ",
          "translit": "təkätfalläh",
          "en": "you (m.) mince / you (m.) will mince"
        },
        "2sgf": {
          "fidel": "ትከትፋያለሽ",
          "translit": "təkätfiyalläš",
          "en": "you (f.) mince / you (f.) will mince"
        },
        "3sgm": {
          "fidel": "ይከትፋል",
          "translit": "yəkätfall",
          "en": "he minces / he will mince"
        },
        "3sgf": {
          "fidel": "ትከትፋለች",
          "translit": "təkätfalläčč",
          "en": "she minces / she will mince"
        },
        "1pl": {
          "fidel": "እንከትፋለን",
          "translit": "ənkätfallän",
          "en": "we mince / we will mince"
        },
        "2pl": {
          "fidel": "ትከትፋላችሁ",
          "translit": "təkätfallaččəhu",
          "en": "you mince / you will mince"
        },
        "3pl": {
          "fidel": "ይከትፋሉ",
          "translit": "yəkätfallu",
          "en": "they mince / they will mince"
        }
      },
      "gerund": {
        "1sg": {
          "fidel": "ከትፌ",
          "translit": "kätəffe",
          "en": "(I) having minced"
        },
        "2sgm": {
          "fidel": "ከትፈህ",
          "translit": "kätfäh",
          "en": "(you (m.)) having minced"
        },
        "2sgf": {
          "fidel": "ከትፈሽ",
          "translit": "kätfäš",
          "en": "(you (f.)) having minced"
        },
        "3sgm": {
          "fidel": "ከትፎ",
          "translit": "kätfo",
          "en": "(he) having minced"
        },
        "3sgf": {
          "fidel": "ከትፋ",
          "translit": "kätfa",
          "en": "(she) having minced"
        },
        "1pl": {
          "fidel": "ከትፈን",
          "translit": "kätfän",
          "en": "(we) having minced"
        },
        "2pl": {
          "fidel": "ከትፋችሁ",
          "translit": "kätfaččəhu",
          "en": "(you) having minced"
        },
        "3pl": {
          "fidel": "ከትፈው",
          "translit": "kätfäw",
          "en": "(they) having minced"
        }
      },
      "compound_gerund": {
        "1sg": {
          "fidel": "ከትፌያለሁ",
          "translit": "kätəffeyallähu",
          "en": "I have minced"
        },
        "2sgm": {
          "fidel": "ከትፈሃል",
          "translit": "kätfähall",
          "en": "you (m.) have minced"
        },
        "2sgf": {
          "fidel": "ከትፈሻል",
          "translit": "kätfäšall",
          "en": "you (f.) have minced"
        },
        "3sgm": {
          "fidel": "ከትፎል",
          "translit": "kätfwall",
          "en": "he has minced"
        },
        "3sgf": {
          "fidel": "ከትፋለች",
          "translit": "kätfalläčč",
          "en": "she has minced"
        },
        "1pl": {
          "fidel": "ከትፈናል",
          "translit": "kätfänall",
          "en": "we have minced"
        },
        "2pl": {
          "fidel": "ከትፋችኋል",
          "translit": "kätfaččəhwall",
          "en": "you have minced"
        },
        "3pl": {
          "fidel": "ከትፈዋል",
          "translit": "kätfäwall",
          "en": "they have minced"
        }
      },
      "jussive_imperative": {
        "1sg": {
          "fidel": "ልክተፍ",
          "translit": "ləktäf",
          "en": "let me mince"
        },
        "2sgm": {
          "fidel": "ክተፍ",
          "translit": "kətäf",
          "en": "[you (m.)] mince!"
        },
        "2sgf": {
          "fidel": "ክተፊ",
          "translit": "kətäfi",
          "en": "[you (f.)] mince!"
        },
        "3sgm": {
          "fidel": "ይክተፍ",
          "translit": "yəktäf",
          "en": "let him mince"
        },
        "3sgf": {
          "fidel": "ትክተፍ",
          "translit": "təktäf",
          "en": "let her mince"
        },
        "1pl": {
          "fidel": "እንክተፍ",
          "translit": "ənnəktäf",
          "en": "let us mince"
        },
        "2pl": {
          "fidel": "ክተፉ",
          "translit": "kətäfu",
          "en": "(you) mince!"
        },
        "3pl": {
          "fidel": "ይክተፉ",
          "translit": "yəktäfu",
          "en": "let them mince"
        }
      },
      "negative_perfect": {
        "1sg": {
          "fidel": "አልከተፍኩም",
          "translit": "alkättäfkumm",
          "en": "I didn't mince"
        },
        "2sgm": {
          "fidel": "አልከተፍክም",
          "translit": "alkättäfkəmm",
          "en": "you (m.) didn't mince"
        },
        "2sgf": {
          "fidel": "አልከተፍሽም",
          "translit": "alkättäfšəmm",
          "en": "you (f.) didn't mince"
        },
        "3sgm": {
          "fidel": "አልከተፈም",
          "translit": "alkättäfämm",
          "en": "he didn't mince"
        },
        "3sgf": {
          "fidel": "አልከተፈችም",
          "translit": "alkättäfäččəmm",
          "en": "she didn't mince"
        },
        "1pl": {
          "fidel": "አልከተፍንም",
          "translit": "alkättäfnəmm",
          "en": "we didn't mince"
        },
        "2pl": {
          "fidel": "አልከተፋችሁም",
          "translit": "alkättäfaččəhumm",
          "en": "you didn't mince"
        },
        "3pl": {
          "fidel": "አልከተፉም",
          "translit": "alkättäfumm",
          "en": "they didn't mince"
        }
      },
      "negative_imperfective": {
        "1sg": {
          "fidel": "አልከትፍም",
          "translit": "alkätfəmm",
          "en": "I don't mince"
        },
        "2sgm": {
          "fidel": "አትከትፍም",
          "translit": "atkätfəmm",
          "en": "you (m.) don't mince"
        },
        "2sgf": {
          "fidel": "አትከትፊም",
          "translit": "atkätfimm",
          "en": "you (f.) don't mince"
        },
        "3sgm": {
          "fidel": "አይከትፍም",
          "translit": "aykätfəmm",
          "en": "he doesn't mince"
        },
        "3sgf": {
          "fidel": "አትከትፍም",
          "translit": "atkätfəmm",
          "en": "she doesn't mince"
        },
        "1pl": {
          "fidel": "አንከትፍም",
          "translit": "ankätfəmm",
          "en": "we don't mince"
        },
        "2pl": {
          "fidel": "አትከትፉም",
          "translit": "atkätfumm",
          "en": "you don't mince"
        },
        "3pl": {
          "fidel": "አይከትፉም",
          "translit": "aykätfumm",
          "en": "they don't mince"
        }
      },
      "negative_jussive_imperative": {
        "1sg": {
          "fidel": "አልክተፍ",
          "translit": "aləktäf",
          "en": "let me not mince"
        },
        "2sgm": {
          "fidel": "አትክተፍ",
          "translit": "attəktäf",
          "en": "[you (m.)] don't mince"
        },
        "2sgf": {
          "fidel": "አትክተፊ",
          "translit": "attəktäfi",
          "en": "[you (f.)] don't mince"
        },
        "3sgm": {
          "fidel": "አይክተፍ",
          "translit": "ayəktäf",
          "en": "let him not mince"
        },
        "3sgf": {
          "fidel": "አትክተፍ",
          "translit": "attəktäf",
          "en": "let her not mince"
        },
        "1pl": {
          "fidel": "አንክተፍ",
          "translit": "annəktäf",
          "en": "let us not mince"
        },
        "2pl": {
          "fidel": "አትክተፉ",
          "translit": "attəktäfu",
          "en": "(you) don't mince"
        },
        "3pl": {
          "fidel": "አይክተፉ",
          "translit": "ayəktäfu",
          "en": "let them not mince"
        }
      },
      "infinitive": {
        "fidel": "መክተፍ",
        "translit": "mäətäf",
        "en": "to mince"
      }
    },
    "ከደነ": {
      "english": "cover (with a lid), thatch a house (with grass)",
      "perfect": {
        "1sg": {
          "fidel": "ከደንኩ",
          "translit": "käddänku",
          "en": "I covered"
        },
        "2sgm": {
          "fidel": "ከደንክ",
          "translit": "käddänk",
          "en": "you (m.) covered"
        },
        "2sgf": {
          "fidel": "ከደንሽ",
          "translit": "käddänš",
          "en": "you (f.) covered"
        },
        "3sgm": {
          "fidel": "ከደነ",
          "translit": "käddänä",
          "en": "he covered"
        },
        "3sgf": {
          "fidel": "ከደነች",
          "translit": "käddänäčč",
          "en": "she covered"
        },
        "1pl": {
          "fidel": "ከደንን",
          "translit": "käddänn",
          "en": "we covered"
        },
        "2pl": {
          "fidel": "ከደናችሁ",
          "translit": "käddänaččəhu",
          "en": "you covered"
        },
        "3pl": {
          "fidel": "ከደኑ",
          "translit": "käddänu",
          "en": "they covered"
        }
      },
      "imperfective_compound": {
        "1sg": {
          "fidel": "እከድናለሁ",
          "translit": "əkädnallähu",
          "en": "I cover / I will cover"
        },
        "2sgm": {
          "fidel": "ትከድናለህ",
          "translit": "təkädnalläh",
          "en": "you (m.) cover / you (m.) will cover"
        },
        "2sgf": {
          "fidel": "ትከድኛያለሽ",
          "translit": "təkädñiyalläš",
          "en": "you (f.) cover / you (f.) will cover"
        },
        "3sgm": {
          "fidel": "ይከድናል",
          "translit": "yəkädnall",
          "en": "he covers / he will cover"
        },
        "3sgf": {
          "fidel": "ትከድናለች",
          "translit": "təkädnalläčč",
          "en": "she covers / she will cover"
        },
        "1pl": {
          "fidel": "እንከድናለን",
          "translit": "ənkädnallän",
          "en": "we cover / we will cover"
        },
        "2pl": {
          "fidel": "ትከድናላችሁ",
          "translit": "təkädnallaččəhu",
          "en": "you cover / you will cover"
        },
        "3pl": {
          "fidel": "ይከድናሉ",
          "translit": "yəkädnallu",
          "en": "they cover / they will cover"
        }
      },
      "gerund": {
        "1sg": {
          "fidel": "ከድኜ",
          "translit": "kädəññe",
          "en": "(I) having covered"
        },
        "2sgm": {
          "fidel": "ከድነህ",
          "translit": "kädnäh",
          "en": "(you (m.)) having covered"
        },
        "2sgf": {
          "fidel": "ከድነሽ",
          "translit": "kädnäš",
          "en": "(you (f.)) having covered"
        },
        "3sgm": {
          "fidel": "ከድኖ",
          "translit": "kädno",
          "en": "(he) having covered"
        },
        "3sgf": {
          "fidel": "ከድና",
          "translit": "kädna",
          "en": "(she) having covered"
        },
        "1pl": {
          "fidel": "ከድነን",
          "translit": "kädnän",
          "en": "(we) having covered"
        },
        "2pl": {
          "fidel": "ከድናችሁ",
          "translit": "kädnaččəhu",
          "en": "(you) having covered"
        },
        "3pl": {
          "fidel": "ከድነው",
          "translit": "kädnäw",
          "en": "(they) having covered"
        }
      },
      "compound_gerund": {
        "1sg": {
          "fidel": "ከድኜያለሁ",
          "translit": "kädəññeyallähu",
          "en": "I have covered"
        },
        "2sgm": {
          "fidel": "ከድነሃል",
          "translit": "kädnähall",
          "en": "you (m.) have covered"
        },
        "2sgf": {
          "fidel": "ከድነሻል",
          "translit": "kädnäšall",
          "en": "you (f.) have covered"
        },
        "3sgm": {
          "fidel": "ከድኖል",
          "translit": "kädnwall",
          "en": "he has covered"
        },
        "3sgf": {
          "fidel": "ከድናለች",
          "translit": "kädnalläčč",
          "en": "she has covered"
        },
        "1pl": {
          "fidel": "ከድነናል",
          "translit": "kädnänall",
          "en": "we have covered"
        },
        "2pl": {
          "fidel": "ከድናችኋል",
          "translit": "kädnaččəhwall",
          "en": "you have covered"
        },
        "3pl": {
          "fidel": "ከድነዋል",
          "translit": "kädnäwall",
          "en": "they have covered"
        }
      },
      "jussive_imperative": {
        "1sg": {
          "fidel": "ልክደን",
          "translit": "ləkdän",
          "en": "let me cover"
        },
        "2sgm": {
          "fidel": "ክደን",
          "translit": "kədän",
          "en": "[you (m.)] cover!"
        },
        "2sgf": {
          "fidel": "ክደኝ",
          "translit": "kədäñ",
          "en": "[you (f.)] cover!"
        },
        "3sgm": {
          "fidel": "ይክደን",
          "translit": "yəkdän",
          "en": "let him cover"
        },
        "3sgf": {
          "fidel": "ትክደን",
          "translit": "təkdän",
          "en": "let her cover"
        },
        "1pl": {
          "fidel": "እንክደን",
          "translit": "ənnəkdän",
          "en": "let us cover"
        },
        "2pl": {
          "fidel": "ክደኑ",
          "translit": "kədänu",
          "en": "(you) cover!"
        },
        "3pl": {
          "fidel": "ይክደኑ",
          "translit": "yəkdänu",
          "en": "let them cover"
        }
      },
      "negative_perfect": {
        "1sg": {
          "fidel": "አልከደንኩም",
          "translit": "alkäddänkumm",
          "en": "I didn't cover"
        },
        "2sgm": {
          "fidel": "አልከደንክም",
          "translit": "alkäddänkəmm",
          "en": "you (m.) didn't cover"
        },
        "2sgf": {
          "fidel": "አልከደንሽም",
          "translit": "alkäddänšəmm",
          "en": "you (f.) didn't cover"
        },
        "3sgm": {
          "fidel": "አልከደነም",
          "translit": "alkäddänämm",
          "en": "he didn't cover"
        },
        "3sgf": {
          "fidel": "አልከደነችም",
          "translit": "alkäddänäččəmm",
          "en": "she didn't cover"
        },
        "1pl": {
          "fidel": "አልከደንንም",
          "translit": "alkäddännəmm",
          "en": "we didn't cover"
        },
        "2pl": {
          "fidel": "አልከደናችሁም",
          "translit": "alkäddänaččəhumm",
          "en": "you didn't cover"
        },
        "3pl": {
          "fidel": "አልከደኑም",
          "translit": "alkäddänumm",
          "en": "they didn't cover"
        }
      },
      "negative_imperfective": {
        "1sg": {
          "fidel": "አልከድንም",
          "translit": "alkädnəmm",
          "en": "I don't cover"
        },
        "2sgm": {
          "fidel": "አትከድንም",
          "translit": "atkädnəmm",
          "en": "you (m.) don't cover"
        },
        "2sgf": {
          "fidel": "አትከድኚም",
          "translit": "atkädñimm",
          "en": "you (f.) don't cover"
        },
        "3sgm": {
          "fidel": "አይከድንም",
          "translit": "aykädnəmm",
          "en": "he doesn't cover"
        },
        "3sgf": {
          "fidel": "አትከድንም",
          "translit": "atkädnəmm",
          "en": "she doesn't cover"
        },
        "1pl": {
          "fidel": "አንከድንም",
          "translit": "ankädnəmm",
          "en": "we don't cover"
        },
        "2pl": {
          "fidel": "አትከድኑም",
          "translit": "atkädnumm",
          "en": "you don't cover"
        },
        "3pl": {
          "fidel": "አይከድኑም",
          "translit": "aykädnumm",
          "en": "they don't cover"
        }
      },
      "negative_jussive_imperative": {
        "1sg": {
          "fidel": "አልክደን",
          "translit": "aləkdän",
          "en": "let me not cover"
        },
        "2sgm": {
          "fidel": "አትክደን",
          "translit": "attəkdän",
          "en": "[you (m.)] don't cover"
        },
        "2sgf": {
          "fidel": "አትክደኝ",
          "translit": "attəkdäñ",
          "en": "[you (f.)] don't cover"
        },
        "3sgm": {
          "fidel": "አይክደን",
          "translit": "ayəkdän",
          "en": "let him not cover"
        },
        "3sgf": {
          "fidel": "አትክደን",
          "translit": "attəkdän",
          "en": "let her not cover"
        },
        "1pl": {
          "fidel": "አንክደን",
          "translit": "annəkdän",
          "en": "let us not cover"
        },
        "2pl": {
          "fidel": "አትክደኑ",
          "translit": "attəkdänu",
          "en": "(you) don't cover"
        },
        "3pl": {
          "fidel": "አይክደኑ",
          "translit": "ayəkdänu",
          "en": "let them not cover"
        }
      },
      "infinitive": {
        "fidel": "መክደን",
        "translit": "mäədän",
        "en": "to cover"
      }
    },
    "ወረሰ": {
      "english": "inherit, accede to",
      "perfect": {
        "1sg": {
          "fidel": "ወረስኩ",
          "translit": "wärräsku",
          "en": "I inherited"
        },
        "2sgm": {
          "fidel": "ወረስክ",
          "translit": "wärräsk",
          "en": "you (m.) inherited"
        },
        "2sgf": {
          "fidel": "ወረስሽ",
          "translit": "wärräsš",
          "en": "you (f.) inherited"
        },
        "3sgm": {
          "fidel": "ወረሰ",
          "translit": "wärräsä",
          "en": "he inherited"
        },
        "3sgf": {
          "fidel": "ወረሰች",
          "translit": "wärräsäčč",
          "en": "she inherited"
        },
        "1pl": {
          "fidel": "ወረስን",
          "translit": "wärräsn",
          "en": "we inherited"
        },
        "2pl": {
          "fidel": "ወረሳችሁ",
          "translit": "wärräsaččəhu",
          "en": "you inherited"
        },
        "3pl": {
          "fidel": "ወረሱ",
          "translit": "wärräsu",
          "en": "they inherited"
        }
      },
      "imperfective_compound": {
        "1sg": {
          "fidel": "እወርሳለሁ",
          "translit": "əwärsallähu",
          "en": "I inherit / I will inherit"
        },
        "2sgm": {
          "fidel": "ትወርሳለህ",
          "translit": "təwärsalläh",
          "en": "you (m.) inherit / you (m.) will inherit"
        },
        "2sgf": {
          "fidel": "ትወርሻያለሽ",
          "translit": "təwäršiyalläš",
          "en": "you (f.) inherit / you (f.) will inherit"
        },
        "3sgm": {
          "fidel": "ይወርሳል",
          "translit": "yəwärsall",
          "en": "he inherits / he will inherit"
        },
        "3sgf": {
          "fidel": "ትወርሳለች",
          "translit": "təwärsalläčč",
          "en": "she inherits / she will inherit"
        },
        "1pl": {
          "fidel": "እንወርሳለን",
          "translit": "ənwärsallän",
          "en": "we inherit / we will inherit"
        },
        "2pl": {
          "fidel": "ትወርሳላችሁ",
          "translit": "təwärsallaččəhu",
          "en": "you inherit / you will inherit"
        },
        "3pl": {
          "fidel": "ይወርሳሉ",
          "translit": "yəwärsallu",
          "en": "they inherit / they will inherit"
        }
      },
      "gerund": {
        "1sg": {
          "fidel": "ወርሼ",
          "translit": "wärəšše",
          "en": "(I) having inherited"
        },
        "2sgm": {
          "fidel": "ወርሰህ",
          "translit": "wärsäh",
          "en": "(you (m.)) having inherited"
        },
        "2sgf": {
          "fidel": "ወርሰሽ",
          "translit": "wärsäš",
          "en": "(you (f.)) having inherited"
        },
        "3sgm": {
          "fidel": "ወርሶ",
          "translit": "wärso",
          "en": "(he) having inherited"
        },
        "3sgf": {
          "fidel": "ወርሳ",
          "translit": "wärsa",
          "en": "(she) having inherited"
        },
        "1pl": {
          "fidel": "ወርሰን",
          "translit": "wärsän",
          "en": "(we) having inherited"
        },
        "2pl": {
          "fidel": "ወርሳችሁ",
          "translit": "wärsaččəhu",
          "en": "(you) having inherited"
        },
        "3pl": {
          "fidel": "ወርሰው",
          "translit": "wärsäw",
          "en": "(they) having inherited"
        }
      },
      "compound_gerund": {
        "1sg": {
          "fidel": "ወርሼያለሁ",
          "translit": "wärəššeyallähu",
          "en": "I have inherited"
        },
        "2sgm": {
          "fidel": "ወርሰሃል",
          "translit": "wärsähall",
          "en": "you (m.) have inherited"
        },
        "2sgf": {
          "fidel": "ወርሰሻል",
          "translit": "wärsäšall",
          "en": "you (f.) have inherited"
        },
        "3sgm": {
          "fidel": "ወርሶል",
          "translit": "wärswall",
          "en": "he has inherited"
        },
        "3sgf": {
          "fidel": "ወርሳለች",
          "translit": "wärsalläčč",
          "en": "she has inherited"
        },
        "1pl": {
          "fidel": "ወርሰናል",
          "translit": "wärsänall",
          "en": "we have inherited"
        },
        "2pl": {
          "fidel": "ወርሳችኋል",
          "translit": "wärsaččəhwall",
          "en": "you have inherited"
        },
        "3pl": {
          "fidel": "ወርሰዋል",
          "translit": "wärsäwall",
          "en": "they have inherited"
        }
      },
      "jussive_imperative": {
        "1sg": {
          "fidel": "ልውረስ",
          "translit": "ləwräs",
          "en": "let me inherit"
        },
        "2sgm": {
          "fidel": "ውረስ",
          "translit": "wəräs",
          "en": "[you (m.)] inherit!"
        },
        "2sgf": {
          "fidel": "ውረሽ",
          "translit": "wəräš",
          "en": "[you (f.)] inherit!"
        },
        "3sgm": {
          "fidel": "ይውረስ",
          "translit": "yəwräs",
          "en": "let him inherit"
        },
        "3sgf": {
          "fidel": "ትውረስ",
          "translit": "təwräs",
          "en": "let her inherit"
        },
        "1pl": {
          "fidel": "እንውረስ",
          "translit": "ənnəwräs",
          "en": "let us inherit"
        },
        "2pl": {
          "fidel": "ውረሱ",
          "translit": "wəräsu",
          "en": "(you) inherit!"
        },
        "3pl": {
          "fidel": "ይውረሱ",
          "translit": "yəwräsu",
          "en": "let them inherit"
        }
      },
      "negative_perfect": {
        "1sg": {
          "fidel": "አልወረስኩም",
          "translit": "alwärräskumm",
          "en": "I didn't inherit"
        },
        "2sgm": {
          "fidel": "አልወረስክም",
          "translit": "alwärräskəmm",
          "en": "you (m.) didn't inherit"
        },
        "2sgf": {
          "fidel": "አልወረስሽም",
          "translit": "alwärräsšəmm",
          "en": "you (f.) didn't inherit"
        },
        "3sgm": {
          "fidel": "አልወረሰም",
          "translit": "alwärräsämm",
          "en": "he didn't inherit"
        },
        "3sgf": {
          "fidel": "አልወረሰችም",
          "translit": "alwärräsäččəmm",
          "en": "she didn't inherit"
        },
        "1pl": {
          "fidel": "አልወረስንም",
          "translit": "alwärräsnəmm",
          "en": "we didn't inherit"
        },
        "2pl": {
          "fidel": "አልወረሳችሁም",
          "translit": "alwärräsaččəhumm",
          "en": "you didn't inherit"
        },
        "3pl": {
          "fidel": "አልወረሱም",
          "translit": "alwärräsumm",
          "en": "they didn't inherit"
        }
      },
      "negative_imperfective": {
        "1sg": {
          "fidel": "አልወርስም",
          "translit": "alwärsəmm",
          "en": "I don't inherit"
        },
        "2sgm": {
          "fidel": "አትወርስም",
          "translit": "atwärsəmm",
          "en": "you (m.) don't inherit"
        },
        "2sgf": {
          "fidel": "አትወርሺም",
          "translit": "atwäršimm",
          "en": "you (f.) don't inherit"
        },
        "3sgm": {
          "fidel": "አይወርስም",
          "translit": "aywärsəmm",
          "en": "he doesn't inherit"
        },
        "3sgf": {
          "fidel": "አትወርስም",
          "translit": "atwärsəmm",
          "en": "she doesn't inherit"
        },
        "1pl": {
          "fidel": "አንወርስም",
          "translit": "anwärsəmm",
          "en": "we don't inherit"
        },
        "2pl": {
          "fidel": "አትወርሱም",
          "translit": "atwärsumm",
          "en": "you don't inherit"
        },
        "3pl": {
          "fidel": "አይወርሱም",
          "translit": "aywärsumm",
          "en": "they don't inherit"
        }
      },
      "negative_jussive_imperative": {
        "1sg": {
          "fidel": "አልውረስ",
          "translit": "aləwräs",
          "en": "let me not inherit"
        },
        "2sgm": {
          "fidel": "አትውረስ",
          "translit": "attəwräs",
          "en": "[you (m.)] don't inherit"
        },
        "2sgf": {
          "fidel": "አትውረሽ",
          "translit": "attəwräš",
          "en": "[you (f.)] don't inherit"
        },
        "3sgm": {
          "fidel": "አይውረስ",
          "translit": "ayəwräs",
          "en": "let him not inherit"
        },
        "3sgf": {
          "fidel": "አትውረስ",
          "translit": "attəwräs",
          "en": "let her not inherit"
        },
        "1pl": {
          "fidel": "አንውረስ",
          "translit": "annəwräs",
          "en": "let us not inherit"
        },
        "2pl": {
          "fidel": "አትውረሱ",
          "translit": "attəwräsu",
          "en": "(you) don't inherit"
        },
        "3pl": {
          "fidel": "አይውረሱ",
          "translit": "ayəwräsu",
          "en": "let them not inherit"
        }
      },
      "infinitive": {
        "fidel": "መውረስ",
        "translit": "mäəräs",
        "en": "to inherit"
      }
    },
    "ወረደ": {
      "english": "descend, go down",
      "perfect": {
        "1sg": {
          "fidel": "ወረድኩ",
          "translit": "wärrädku",
          "en": "I descended"
        },
        "2sgm": {
          "fidel": "ወረድክ",
          "translit": "wärrädk",
          "en": "you (m.) descended"
        },
        "2sgf": {
          "fidel": "ወረድሽ",
          "translit": "wärrädš",
          "en": "you (f.) descended"
        },
        "3sgm": {
          "fidel": "ወረደ",
          "translit": "wärrädä",
          "en": "he descended"
        },
        "3sgf": {
          "fidel": "ወረደች",
          "translit": "wärrädäčč",
          "en": "she descended"
        },
        "1pl": {
          "fidel": "ወረድን",
          "translit": "wärrädn",
          "en": "we descended"
        },
        "2pl": {
          "fidel": "ወረዳችሁ",
          "translit": "wärrädaččəhu",
          "en": "you descended"
        },
        "3pl": {
          "fidel": "ወረዱ",
          "translit": "wärrädu",
          "en": "they descended"
        }
      },
      "imperfective_compound": {
        "1sg": {
          "fidel": "እወርዳለሁ",
          "translit": "əwärdallähu",
          "en": "I descend / I will descend"
        },
        "2sgm": {
          "fidel": "ትወርዳለህ",
          "translit": "təwärdalläh",
          "en": "you (m.) descend / you (m.) will descend"
        },
        "2sgf": {
          "fidel": "ትወርጃያለሽ",
          "translit": "təwärǧiyalläš",
          "en": "you (f.) descend / you (f.) will descend"
        },
        "3sgm": {
          "fidel": "ይወርዳል",
          "translit": "yəwärdall",
          "en": "he descends / he will descend"
        },
        "3sgf": {
          "fidel": "ትወርዳለች",
          "translit": "təwärdalläčč",
          "en": "she descends / she will descend"
        },
        "1pl": {
          "fidel": "እንወርዳለን",
          "translit": "ənwärdallän",
          "en": "we descend / we will descend"
        },
        "2pl": {
          "fidel": "ትወርዳላችሁ",
          "translit": "təwärdallaččəhu",
          "en": "you descend / you will descend"
        },
        "3pl": {
          "fidel": "ይወርዳሉ",
          "translit": "yəwärdallu",
          "en": "they descend / they will descend"
        }
      },
      "gerund": {
        "1sg": {
          "fidel": "ወርጄ",
          "translit": "wärəǧǧe",
          "en": "(I) having descended"
        },
        "2sgm": {
          "fidel": "ወርደህ",
          "translit": "wärdäh",
          "en": "(you (m.)) having descended"
        },
        "2sgf": {
          "fidel": "ወርደሽ",
          "translit": "wärdäš",
          "en": "(you (f.)) having descended"
        },
        "3sgm": {
          "fidel": "ወርዶ",
          "translit": "wärdo",
          "en": "(he) having descended"
        },
        "3sgf": {
          "fidel": "ወርዳ",
          "translit": "wärda",
          "en": "(she) having descended"
        },
        "1pl": {
          "fidel": "ወርደን",
          "translit": "wärdän",
          "en": "(we) having descended"
        },
        "2pl": {
          "fidel": "ወርዳችሁ",
          "translit": "wärdaččəhu",
          "en": "(you) having descended"
        },
        "3pl": {
          "fidel": "ወርደው",
          "translit": "wärdäw",
          "en": "(they) having descended"
        }
      },
      "compound_gerund": {
        "1sg": {
          "fidel": "ወርጄያለሁ",
          "translit": "wärəǧǧeyallähu",
          "en": "I have descended"
        },
        "2sgm": {
          "fidel": "ወርደሃል",
          "translit": "wärdähall",
          "en": "you (m.) have descended"
        },
        "2sgf": {
          "fidel": "ወርደሻል",
          "translit": "wärdäšall",
          "en": "you (f.) have descended"
        },
        "3sgm": {
          "fidel": "ወርዶል",
          "translit": "wärdwall",
          "en": "he has descended"
        },
        "3sgf": {
          "fidel": "ወርዳለች",
          "translit": "wärdalläčč",
          "en": "she has descended"
        },
        "1pl": {
          "fidel": "ወርደናል",
          "translit": "wärdänall",
          "en": "we have descended"
        },
        "2pl": {
          "fidel": "ወርዳችኋል",
          "translit": "wärdaččəhwall",
          "en": "you have descended"
        },
        "3pl": {
          "fidel": "ወርደዋል",
          "translit": "wärdäwall",
          "en": "they have descended"
        }
      },
      "jussive_imperative": {
        "1sg": {
          "fidel": "ልውረድ",
          "translit": "ləwräd",
          "en": "let me descend"
        },
        "2sgm": {
          "fidel": "ውረድ",
          "translit": "wəräd",
          "en": "[you (m.)] descend!"
        },
        "2sgf": {
          "fidel": "ውረጅ",
          "translit": "wəräǧ",
          "en": "[you (f.)] descend!"
        },
        "3sgm": {
          "fidel": "ይውረድ",
          "translit": "yəwräd",
          "en": "let him descend"
        },
        "3sgf": {
          "fidel": "ትውረድ",
          "translit": "təwräd",
          "en": "let her descend"
        },
        "1pl": {
          "fidel": "እንውረድ",
          "translit": "ənnəwräd",
          "en": "let us descend"
        },
        "2pl": {
          "fidel": "ውረዱ",
          "translit": "wərädu",
          "en": "(you) descend!"
        },
        "3pl": {
          "fidel": "ይውረዱ",
          "translit": "yəwrädu",
          "en": "let them descend"
        }
      },
      "negative_perfect": {
        "1sg": {
          "fidel": "አልወረድኩም",
          "translit": "alwärrädkumm",
          "en": "I didn't descend"
        },
        "2sgm": {
          "fidel": "አልወረድክም",
          "translit": "alwärrädkəmm",
          "en": "you (m.) didn't descend"
        },
        "2sgf": {
          "fidel": "አልወረድሽም",
          "translit": "alwärrädšəmm",
          "en": "you (f.) didn't descend"
        },
        "3sgm": {
          "fidel": "አልወረደም",
          "translit": "alwärrädämm",
          "en": "he didn't descend"
        },
        "3sgf": {
          "fidel": "አልወረደችም",
          "translit": "alwärrädäččəmm",
          "en": "she didn't descend"
        },
        "1pl": {
          "fidel": "አልወረድንም",
          "translit": "alwärrädnəmm",
          "en": "we didn't descend"
        },
        "2pl": {
          "fidel": "አልወረዳችሁም",
          "translit": "alwärrädaččəhumm",
          "en": "you didn't descend"
        },
        "3pl": {
          "fidel": "አልወረዱም",
          "translit": "alwärrädumm",
          "en": "they didn't descend"
        }
      },
      "negative_imperfective": {
        "1sg": {
          "fidel": "አልወርድም",
          "translit": "alwärdəmm",
          "en": "I don't descend"
        },
        "2sgm": {
          "fidel": "አትወርድም",
          "translit": "atwärdəmm",
          "en": "you (m.) don't descend"
        },
        "2sgf": {
          "fidel": "አትወርጂም",
          "translit": "atwärǧimm",
          "en": "you (f.) don't descend"
        },
        "3sgm": {
          "fidel": "አይወርድም",
          "translit": "aywärdəmm",
          "en": "he doesn't descend"
        },
        "3sgf": {
          "fidel": "አትወርድም",
          "translit": "atwärdəmm",
          "en": "she doesn't descend"
        },
        "1pl": {
          "fidel": "አንወርድም",
          "translit": "anwärdəmm",
          "en": "we don't descend"
        },
        "2pl": {
          "fidel": "አትወርዱም",
          "translit": "atwärdumm",
          "en": "you don't descend"
        },
        "3pl": {
          "fidel": "አይወርዱም",
          "translit": "aywärdumm",
          "en": "they don't descend"
        }
      },
      "negative_jussive_imperative": {
        "1sg": {
          "fidel": "አልውረድ",
          "translit": "aləwräd",
          "en": "let me not descend"
        },
        "2sgm": {
          "fidel": "አትውረድ",
          "translit": "attəwräd",
          "en": "[you (m.)] don't descend"
        },
        "2sgf": {
          "fidel": "አትውረጅ",
          "translit": "attəwräǧ",
          "en": "[you (f.)] don't descend"
        },
        "3sgm": {
          "fidel": "አይውረድ",
          "translit": "ayəwräd",
          "en": "let him not descend"
        },
        "3sgf": {
          "fidel": "አትውረድ",
          "translit": "attəwräd",
          "en": "let her not descend"
        },
        "1pl": {
          "fidel": "አንውረድ",
          "translit": "annəwräd",
          "en": "let us not descend"
        },
        "2pl": {
          "fidel": "አትውረዱ",
          "translit": "attəwrädu",
          "en": "(you) don't descend"
        },
        "3pl": {
          "fidel": "አይውረዱ",
          "translit": "ayəwrädu",
          "en": "let them not descend"
        }
      },
      "infinitive": {
        "fidel": "መውረድ",
        "translit": "mäəräd",
        "en": "to descend"
      }
    },
    "ወቀረ": {
      "english": "incise",
      "perfect": {
        "1sg": {
          "fidel": "ወቀርኩ",
          "translit": "wäqqärku",
          "en": "I incised"
        },
        "2sgm": {
          "fidel": "ወቀርክ",
          "translit": "wäqqärk",
          "en": "you (m.) incised"
        },
        "2sgf": {
          "fidel": "ወቀርሽ",
          "translit": "wäqqärš",
          "en": "you (f.) incised"
        },
        "3sgm": {
          "fidel": "ወቀረ",
          "translit": "wäqqärä",
          "en": "he incised"
        },
        "3sgf": {
          "fidel": "ወቀረች",
          "translit": "wäqqäräčč",
          "en": "she incised"
        },
        "1pl": {
          "fidel": "ወቀርን",
          "translit": "wäqqärn",
          "en": "we incised"
        },
        "2pl": {
          "fidel": "ወቀራችሁ",
          "translit": "wäqqäraččəhu",
          "en": "you incised"
        },
        "3pl": {
          "fidel": "ወቀሩ",
          "translit": "wäqqäru",
          "en": "they incised"
        }
      },
      "imperfective_compound": {
        "1sg": {
          "fidel": "እወቅራለሁ",
          "translit": "əwäqrallähu",
          "en": "I incise / I will incise"
        },
        "2sgm": {
          "fidel": "ትወቅራለህ",
          "translit": "təwäqralläh",
          "en": "you (m.) incise / you (m.) will incise"
        },
        "2sgf": {
          "fidel": "ትወቅራያለሽ",
          "translit": "təwäqriyalläš",
          "en": "you (f.) incise / you (f.) will incise"
        },
        "3sgm": {
          "fidel": "ይወቅራል",
          "translit": "yəwäqrall",
          "en": "he incises / he will incise"
        },
        "3sgf": {
          "fidel": "ትወቅራለች",
          "translit": "təwäqralläčč",
          "en": "she incises / she will incise"
        },
        "1pl": {
          "fidel": "እንወቅራለን",
          "translit": "ənwäqrallän",
          "en": "we incise / we will incise"
        },
        "2pl": {
          "fidel": "ትወቅራላችሁ",
          "translit": "təwäqrallaččəhu",
          "en": "you incise / you will incise"
        },
        "3pl": {
          "fidel": "ይወቅራሉ",
          "translit": "yəwäqrallu",
          "en": "they incise / they will incise"
        }
      },
      "gerund": {
        "1sg": {
          "fidel": "ወቅሬ",
          "translit": "wäqərre",
          "en": "(I) having incised"
        },
        "2sgm": {
          "fidel": "ወቅረህ",
          "translit": "wäqräh",
          "en": "(you (m.)) having incised"
        },
        "2sgf": {
          "fidel": "ወቅረሽ",
          "translit": "wäqräš",
          "en": "(you (f.)) having incised"
        },
        "3sgm": {
          "fidel": "ወቅሮ",
          "translit": "wäqro",
          "en": "(he) having incised"
        },
        "3sgf": {
          "fidel": "ወቅራ",
          "translit": "wäqra",
          "en": "(she) having incised"
        },
        "1pl": {
          "fidel": "ወቅረን",
          "translit": "wäqrän",
          "en": "(we) having incised"
        },
        "2pl": {
          "fidel": "ወቅራችሁ",
          "translit": "wäqraččəhu",
          "en": "(you) having incised"
        },
        "3pl": {
          "fidel": "ወቅረው",
          "translit": "wäqräw",
          "en": "(they) having incised"
        }
      },
      "compound_gerund": {
        "1sg": {
          "fidel": "ወቅሬያለሁ",
          "translit": "wäqərreyallähu",
          "en": "I have incised"
        },
        "2sgm": {
          "fidel": "ወቅረሃል",
          "translit": "wäqrähall",
          "en": "you (m.) have incised"
        },
        "2sgf": {
          "fidel": "ወቅረሻል",
          "translit": "wäqräšall",
          "en": "you (f.) have incised"
        },
        "3sgm": {
          "fidel": "ወቅሮል",
          "translit": "wäqrwall",
          "en": "he has incised"
        },
        "3sgf": {
          "fidel": "ወቅራለች",
          "translit": "wäqralläčč",
          "en": "she has incised"
        },
        "1pl": {
          "fidel": "ወቅረናል",
          "translit": "wäqränall",
          "en": "we have incised"
        },
        "2pl": {
          "fidel": "ወቅራችኋል",
          "translit": "wäqraččəhwall",
          "en": "you have incised"
        },
        "3pl": {
          "fidel": "ወቅረዋል",
          "translit": "wäqräwall",
          "en": "they have incised"
        }
      },
      "jussive_imperative": {
        "1sg": {
          "fidel": "ልውቀር",
          "translit": "ləwqär",
          "en": "let me incise"
        },
        "2sgm": {
          "fidel": "ውቀር",
          "translit": "wəqär",
          "en": "[you (m.)] incise!"
        },
        "2sgf": {
          "fidel": "ውቀሪ",
          "translit": "wəqäri",
          "en": "[you (f.)] incise!"
        },
        "3sgm": {
          "fidel": "ይውቀር",
          "translit": "yəwqär",
          "en": "let him incise"
        },
        "3sgf": {
          "fidel": "ትውቀር",
          "translit": "təwqär",
          "en": "let her incise"
        },
        "1pl": {
          "fidel": "እንውቀር",
          "translit": "ənnəwqär",
          "en": "let us incise"
        },
        "2pl": {
          "fidel": "ውቀሩ",
          "translit": "wəqäru",
          "en": "(you) incise!"
        },
        "3pl": {
          "fidel": "ይውቀሩ",
          "translit": "yəwqäru",
          "en": "let them incise"
        }
      },
      "negative_perfect": {
        "1sg": {
          "fidel": "አልወቀርኩም",
          "translit": "alwäqqärkumm",
          "en": "I didn't incise"
        },
        "2sgm": {
          "fidel": "አልወቀርክም",
          "translit": "alwäqqärkəmm",
          "en": "you (m.) didn't incise"
        },
        "2sgf": {
          "fidel": "አልወቀርሽም",
          "translit": "alwäqqäršəmm",
          "en": "you (f.) didn't incise"
        },
        "3sgm": {
          "fidel": "አልወቀረም",
          "translit": "alwäqqärämm",
          "en": "he didn't incise"
        },
        "3sgf": {
          "fidel": "አልወቀረችም",
          "translit": "alwäqqäräččəmm",
          "en": "she didn't incise"
        },
        "1pl": {
          "fidel": "አልወቀርንም",
          "translit": "alwäqqärnəmm",
          "en": "we didn't incise"
        },
        "2pl": {
          "fidel": "አልወቀራችሁም",
          "translit": "alwäqqäraččəhumm",
          "en": "you didn't incise"
        },
        "3pl": {
          "fidel": "አልወቀሩም",
          "translit": "alwäqqärumm",
          "en": "they didn't incise"
        }
      },
      "negative_imperfective": {
        "1sg": {
          "fidel": "አልወቅርም",
          "translit": "alwäqrəmm",
          "en": "I don't incise"
        },
        "2sgm": {
          "fidel": "አትወቅርም",
          "translit": "atwäqrəmm",
          "en": "you (m.) don't incise"
        },
        "2sgf": {
          "fidel": "አትወቅሪም",
          "translit": "atwäqrimm",
          "en": "you (f.) don't incise"
        },
        "3sgm": {
          "fidel": "አይወቅርም",
          "translit": "aywäqrəmm",
          "en": "he doesn't incise"
        },
        "3sgf": {
          "fidel": "አትወቅርም",
          "translit": "atwäqrəmm",
          "en": "she doesn't incise"
        },
        "1pl": {
          "fidel": "አንወቅርም",
          "translit": "anwäqrəmm",
          "en": "we don't incise"
        },
        "2pl": {
          "fidel": "አትወቅሩም",
          "translit": "atwäqrumm",
          "en": "you don't incise"
        },
        "3pl": {
          "fidel": "አይወቅሩም",
          "translit": "aywäqrumm",
          "en": "they don't incise"
        }
      },
      "negative_jussive_imperative": {
        "1sg": {
          "fidel": "አልውቀር",
          "translit": "aləwqär",
          "en": "let me not incise"
        },
        "2sgm": {
          "fidel": "አትውቀር",
          "translit": "attəwqär",
          "en": "[you (m.)] don't incise"
        },
        "2sgf": {
          "fidel": "አትውቀሪ",
          "translit": "attəwqäri",
          "en": "[you (f.)] don't incise"
        },
        "3sgm": {
          "fidel": "አይውቀር",
          "translit": "ayəwqär",
          "en": "let him not incise"
        },
        "3sgf": {
          "fidel": "አትውቀር",
          "translit": "attəwqär",
          "en": "let her not incise"
        },
        "1pl": {
          "fidel": "አንውቀር",
          "translit": "annəwqär",
          "en": "let us not incise"
        },
        "2pl": {
          "fidel": "አትውቀሩ",
          "translit": "attəwqäru",
          "en": "(you) don't incise"
        },
        "3pl": {
          "fidel": "አይውቀሩ",
          "translit": "ayəwqäru",
          "en": "let them not incise"
        }
      },
      "infinitive": {
        "fidel": "መውቀር",
        "translit": "mäəqär",
        "en": "to incise"
      }
    },
    "ወቀጠ": {
      "english": "grind (coffee, spices), crush in a mortar",
      "perfect": {
        "1sg": {
          "fidel": "ወቀጥኩ",
          "translit": "wäqqäṭku",
          "en": "I grinded"
        },
        "2sgm": {
          "fidel": "ወቀጥክ",
          "translit": "wäqqäṭk",
          "en": "you (m.) grinded"
        },
        "2sgf": {
          "fidel": "ወቀጥሽ",
          "translit": "wäqqäṭš",
          "en": "you (f.) grinded"
        },
        "3sgm": {
          "fidel": "ወቀጠ",
          "translit": "wäqqäṭä",
          "en": "he grinded"
        },
        "3sgf": {
          "fidel": "ወቀጠች",
          "translit": "wäqqäṭäčč",
          "en": "she grinded"
        },
        "1pl": {
          "fidel": "ወቀጥን",
          "translit": "wäqqäṭn",
          "en": "we grinded"
        },
        "2pl": {
          "fidel": "ወቀጣችሁ",
          "translit": "wäqqäṭaččəhu",
          "en": "you grinded"
        },
        "3pl": {
          "fidel": "ወቀጡ",
          "translit": "wäqqäṭu",
          "en": "they grinded"
        }
      },
      "imperfective_compound": {
        "1sg": {
          "fidel": "እወቅጣለሁ",
          "translit": "əwäqṭallähu",
          "en": "I grind / I will grind"
        },
        "2sgm": {
          "fidel": "ትወቅጣለህ",
          "translit": "təwäqṭalläh",
          "en": "you (m.) grind / you (m.) will grind"
        },
        "2sgf": {
          "fidel": "ትወቅጫያለሽ",
          "translit": "təwäqč̣iyalläš",
          "en": "you (f.) grind / you (f.) will grind"
        },
        "3sgm": {
          "fidel": "ይወቅጣል",
          "translit": "yəwäqṭall",
          "en": "he grinds / he will grind"
        },
        "3sgf": {
          "fidel": "ትወቅጣለች",
          "translit": "təwäqṭalläčč",
          "en": "she grinds / she will grind"
        },
        "1pl": {
          "fidel": "እንወቅጣለን",
          "translit": "ənwäqṭallän",
          "en": "we grind / we will grind"
        },
        "2pl": {
          "fidel": "ትወቅጣላችሁ",
          "translit": "təwäqṭallaččəhu",
          "en": "you grind / you will grind"
        },
        "3pl": {
          "fidel": "ይወቅጣሉ",
          "translit": "yəwäqṭallu",
          "en": "they grind / they will grind"
        }
      },
      "gerund": {
        "1sg": {
          "fidel": "ወቅጬ",
          "translit": "wäqəč̣č̣e",
          "en": "(I) having grinded"
        },
        "2sgm": {
          "fidel": "ወቅጠህ",
          "translit": "wäqṭäh",
          "en": "(you (m.)) having grinded"
        },
        "2sgf": {
          "fidel": "ወቅጠሽ",
          "translit": "wäqṭäš",
          "en": "(you (f.)) having grinded"
        },
        "3sgm": {
          "fidel": "ወቅጦ",
          "translit": "wäqṭo",
          "en": "(he) having grinded"
        },
        "3sgf": {
          "fidel": "ወቅጣ",
          "translit": "wäqṭa",
          "en": "(she) having grinded"
        },
        "1pl": {
          "fidel": "ወቅጠን",
          "translit": "wäqṭän",
          "en": "(we) having grinded"
        },
        "2pl": {
          "fidel": "ወቅጣችሁ",
          "translit": "wäqṭaččəhu",
          "en": "(you) having grinded"
        },
        "3pl": {
          "fidel": "ወቅጠው",
          "translit": "wäqṭäw",
          "en": "(they) having grinded"
        }
      },
      "compound_gerund": {
        "1sg": {
          "fidel": "ወቅጬያለሁ",
          "translit": "wäqəč̣č̣eyallähu",
          "en": "I have grinded"
        },
        "2sgm": {
          "fidel": "ወቅጠሃል",
          "translit": "wäqṭähall",
          "en": "you (m.) have grinded"
        },
        "2sgf": {
          "fidel": "ወቅጠሻል",
          "translit": "wäqṭäšall",
          "en": "you (f.) have grinded"
        },
        "3sgm": {
          "fidel": "ወቅጦል",
          "translit": "wäqṭwall",
          "en": "he has grinded"
        },
        "3sgf": {
          "fidel": "ወቅጣለች",
          "translit": "wäqṭalläčč",
          "en": "she has grinded"
        },
        "1pl": {
          "fidel": "ወቅጠናል",
          "translit": "wäqṭänall",
          "en": "we have grinded"
        },
        "2pl": {
          "fidel": "ወቅጣችኋል",
          "translit": "wäqṭaččəhwall",
          "en": "you have grinded"
        },
        "3pl": {
          "fidel": "ወቅጠዋል",
          "translit": "wäqṭäwall",
          "en": "they have grinded"
        }
      },
      "jussive_imperative": {
        "1sg": {
          "fidel": "ልውቀጥ",
          "translit": "ləwqäṭ",
          "en": "let me grind"
        },
        "2sgm": {
          "fidel": "ውቀጥ",
          "translit": "wəqäṭ",
          "en": "[you (m.)] grind!"
        },
        "2sgf": {
          "fidel": "ውቀጭ",
          "translit": "wəqäč̣",
          "en": "[you (f.)] grind!"
        },
        "3sgm": {
          "fidel": "ይውቀጥ",
          "translit": "yəwqäṭ",
          "en": "let him grind"
        },
        "3sgf": {
          "fidel": "ትውቀጥ",
          "translit": "təwqäṭ",
          "en": "let her grind"
        },
        "1pl": {
          "fidel": "እንውቀጥ",
          "translit": "ənnəwqäṭ",
          "en": "let us grind"
        },
        "2pl": {
          "fidel": "ውቀጡ",
          "translit": "wəqäṭu",
          "en": "(you) grind!"
        },
        "3pl": {
          "fidel": "ይውቀጡ",
          "translit": "yəwqäṭu",
          "en": "let them grind"
        }
      },
      "negative_perfect": {
        "1sg": {
          "fidel": "አልወቀጥኩም",
          "translit": "alwäqqäṭkumm",
          "en": "I didn't grind"
        },
        "2sgm": {
          "fidel": "አልወቀጥክም",
          "translit": "alwäqqäṭkəmm",
          "en": "you (m.) didn't grind"
        },
        "2sgf": {
          "fidel": "አልወቀጥሽም",
          "translit": "alwäqqäṭšəmm",
          "en": "you (f.) didn't grind"
        },
        "3sgm": {
          "fidel": "አልወቀጠም",
          "translit": "alwäqqäṭämm",
          "en": "he didn't grind"
        },
        "3sgf": {
          "fidel": "አልወቀጠችም",
          "translit": "alwäqqäṭäččəmm",
          "en": "she didn't grind"
        },
        "1pl": {
          "fidel": "አልወቀጥንም",
          "translit": "alwäqqäṭnəmm",
          "en": "we didn't grind"
        },
        "2pl": {
          "fidel": "አልወቀጣችሁም",
          "translit": "alwäqqäṭaččəhumm",
          "en": "you didn't grind"
        },
        "3pl": {
          "fidel": "አልወቀጡም",
          "translit": "alwäqqäṭumm",
          "en": "they didn't grind"
        }
      },
      "negative_imperfective": {
        "1sg": {
          "fidel": "አልወቅጥም",
          "translit": "alwäqṭəmm",
          "en": "I don't grind"
        },
        "2sgm": {
          "fidel": "አትወቅጥም",
          "translit": "atwäqṭəmm",
          "en": "you (m.) don't grind"
        },
        "2sgf": {
          "fidel": "አትወቅጪም",
          "translit": "atwäqč̣imm",
          "en": "you (f.) don't grind"
        },
        "3sgm": {
          "fidel": "አይወቅጥም",
          "translit": "aywäqṭəmm",
          "en": "he doesn't grind"
        },
        "3sgf": {
          "fidel": "አትወቅጥም",
          "translit": "atwäqṭəmm",
          "en": "she doesn't grind"
        },
        "1pl": {
          "fidel": "አንወቅጥም",
          "translit": "anwäqṭəmm",
          "en": "we don't grind"
        },
        "2pl": {
          "fidel": "አትወቅጡም",
          "translit": "atwäqṭumm",
          "en": "you don't grind"
        },
        "3pl": {
          "fidel": "አይወቅጡም",
          "translit": "aywäqṭumm",
          "en": "they don't grind"
        }
      },
      "negative_jussive_imperative": {
        "1sg": {
          "fidel": "አልውቀጥ",
          "translit": "aləwqäṭ",
          "en": "let me not grind"
        },
        "2sgm": {
          "fidel": "አትውቀጥ",
          "translit": "attəwqäṭ",
          "en": "[you (m.)] don't grind"
        },
        "2sgf": {
          "fidel": "አትውቀጭ",
          "translit": "attəwqäč̣",
          "en": "[you (f.)] don't grind"
        },
        "3sgm": {
          "fidel": "አይውቀጥ",
          "translit": "ayəwqäṭ",
          "en": "let him not grind"
        },
        "3sgf": {
          "fidel": "አትውቀጥ",
          "translit": "attəwqäṭ",
          "en": "let her not grind"
        },
        "1pl": {
          "fidel": "አንውቀጥ",
          "translit": "annəwqäṭ",
          "en": "let us not grind"
        },
        "2pl": {
          "fidel": "አትውቀጡ",
          "translit": "attəwqäṭu",
          "en": "(you) don't grind"
        },
        "3pl": {
          "fidel": "አይውቀጡ",
          "translit": "ayəwqäṭu",
          "en": "let them not grind"
        }
      },
      "infinitive": {
        "fidel": "መውቀጥ",
        "translit": "mäəqäṭ",
        "en": "to grind"
      }
    },
    "ወቀሰ": {
      "english": "reprimand, reproach, blame",
      "perfect": {
        "1sg": {
          "fidel": "ወቀስኩ",
          "translit": "wäqqäsku",
          "en": "I reprimanded"
        },
        "2sgm": {
          "fidel": "ወቀስክ",
          "translit": "wäqqäsk",
          "en": "you (m.) reprimanded"
        },
        "2sgf": {
          "fidel": "ወቀስሽ",
          "translit": "wäqqäsš",
          "en": "you (f.) reprimanded"
        },
        "3sgm": {
          "fidel": "ወቀሰ",
          "translit": "wäqqäsä",
          "en": "he reprimanded"
        },
        "3sgf": {
          "fidel": "ወቀሰች",
          "translit": "wäqqäsäčč",
          "en": "she reprimanded"
        },
        "1pl": {
          "fidel": "ወቀስን",
          "translit": "wäqqäsn",
          "en": "we reprimanded"
        },
        "2pl": {
          "fidel": "ወቀሳችሁ",
          "translit": "wäqqäsaččəhu",
          "en": "you reprimanded"
        },
        "3pl": {
          "fidel": "ወቀሱ",
          "translit": "wäqqäsu",
          "en": "they reprimanded"
        }
      },
      "imperfective_compound": {
        "1sg": {
          "fidel": "እወቅሳለሁ",
          "translit": "əwäqsallähu",
          "en": "I reprimand / I will reprimand"
        },
        "2sgm": {
          "fidel": "ትወቅሳለህ",
          "translit": "təwäqsalläh",
          "en": "you (m.) reprimand / you (m.) will reprimand"
        },
        "2sgf": {
          "fidel": "ትወቅሻያለሽ",
          "translit": "təwäqšiyalläš",
          "en": "you (f.) reprimand / you (f.) will reprimand"
        },
        "3sgm": {
          "fidel": "ይወቅሳል",
          "translit": "yəwäqsall",
          "en": "he reprimands / he will reprimand"
        },
        "3sgf": {
          "fidel": "ትወቅሳለች",
          "translit": "təwäqsalläčč",
          "en": "she reprimands / she will reprimand"
        },
        "1pl": {
          "fidel": "እንወቅሳለን",
          "translit": "ənwäqsallän",
          "en": "we reprimand / we will reprimand"
        },
        "2pl": {
          "fidel": "ትወቅሳላችሁ",
          "translit": "təwäqsallaččəhu",
          "en": "you reprimand / you will reprimand"
        },
        "3pl": {
          "fidel": "ይወቅሳሉ",
          "translit": "yəwäqsallu",
          "en": "they reprimand / they will reprimand"
        }
      },
      "gerund": {
        "1sg": {
          "fidel": "ወቅሼ",
          "translit": "wäqəšše",
          "en": "(I) having reprimanded"
        },
        "2sgm": {
          "fidel": "ወቅሰህ",
          "translit": "wäqsäh",
          "en": "(you (m.)) having reprimanded"
        },
        "2sgf": {
          "fidel": "ወቅሰሽ",
          "translit": "wäqsäš",
          "en": "(you (f.)) having reprimanded"
        },
        "3sgm": {
          "fidel": "ወቅሶ",
          "translit": "wäqso",
          "en": "(he) having reprimanded"
        },
        "3sgf": {
          "fidel": "ወቅሳ",
          "translit": "wäqsa",
          "en": "(she) having reprimanded"
        },
        "1pl": {
          "fidel": "ወቅሰን",
          "translit": "wäqsän",
          "en": "(we) having reprimanded"
        },
        "2pl": {
          "fidel": "ወቅሳችሁ",
          "translit": "wäqsaččəhu",
          "en": "(you) having reprimanded"
        },
        "3pl": {
          "fidel": "ወቅሰው",
          "translit": "wäqsäw",
          "en": "(they) having reprimanded"
        }
      },
      "compound_gerund": {
        "1sg": {
          "fidel": "ወቅሼያለሁ",
          "translit": "wäqəššeyallähu",
          "en": "I have reprimanded"
        },
        "2sgm": {
          "fidel": "ወቅሰሃል",
          "translit": "wäqsähall",
          "en": "you (m.) have reprimanded"
        },
        "2sgf": {
          "fidel": "ወቅሰሻል",
          "translit": "wäqsäšall",
          "en": "you (f.) have reprimanded"
        },
        "3sgm": {
          "fidel": "ወቅሶል",
          "translit": "wäqswall",
          "en": "he has reprimanded"
        },
        "3sgf": {
          "fidel": "ወቅሳለች",
          "translit": "wäqsalläčč",
          "en": "she has reprimanded"
        },
        "1pl": {
          "fidel": "ወቅሰናል",
          "translit": "wäqsänall",
          "en": "we have reprimanded"
        },
        "2pl": {
          "fidel": "ወቅሳችኋል",
          "translit": "wäqsaččəhwall",
          "en": "you have reprimanded"
        },
        "3pl": {
          "fidel": "ወቅሰዋል",
          "translit": "wäqsäwall",
          "en": "they have reprimanded"
        }
      },
      "jussive_imperative": {
        "1sg": {
          "fidel": "ልውቀስ",
          "translit": "ləwqäs",
          "en": "let me reprimand"
        },
        "2sgm": {
          "fidel": "ውቀስ",
          "translit": "wəqäs",
          "en": "[you (m.)] reprimand!"
        },
        "2sgf": {
          "fidel": "ውቀሽ",
          "translit": "wəqäš",
          "en": "[you (f.)] reprimand!"
        },
        "3sgm": {
          "fidel": "ይውቀስ",
          "translit": "yəwqäs",
          "en": "let him reprimand"
        },
        "3sgf": {
          "fidel": "ትውቀስ",
          "translit": "təwqäs",
          "en": "let her reprimand"
        },
        "1pl": {
          "fidel": "እንውቀስ",
          "translit": "ənnəwqäs",
          "en": "let us reprimand"
        },
        "2pl": {
          "fidel": "ውቀሱ",
          "translit": "wəqäsu",
          "en": "(you) reprimand!"
        },
        "3pl": {
          "fidel": "ይውቀሱ",
          "translit": "yəwqäsu",
          "en": "let them reprimand"
        }
      },
      "negative_perfect": {
        "1sg": {
          "fidel": "አልወቀስኩም",
          "translit": "alwäqqäskumm",
          "en": "I didn't reprimand"
        },
        "2sgm": {
          "fidel": "አልወቀስክም",
          "translit": "alwäqqäskəmm",
          "en": "you (m.) didn't reprimand"
        },
        "2sgf": {
          "fidel": "አልወቀስሽም",
          "translit": "alwäqqäsšəmm",
          "en": "you (f.) didn't reprimand"
        },
        "3sgm": {
          "fidel": "አልወቀሰም",
          "translit": "alwäqqäsämm",
          "en": "he didn't reprimand"
        },
        "3sgf": {
          "fidel": "አልወቀሰችም",
          "translit": "alwäqqäsäččəmm",
          "en": "she didn't reprimand"
        },
        "1pl": {
          "fidel": "አልወቀስንም",
          "translit": "alwäqqäsnəmm",
          "en": "we didn't reprimand"
        },
        "2pl": {
          "fidel": "አልወቀሳችሁም",
          "translit": "alwäqqäsaččəhumm",
          "en": "you didn't reprimand"
        },
        "3pl": {
          "fidel": "አልወቀሱም",
          "translit": "alwäqqäsumm",
          "en": "they didn't reprimand"
        }
      },
      "negative_imperfective": {
        "1sg": {
          "fidel": "አልወቅስም",
          "translit": "alwäqsəmm",
          "en": "I don't reprimand"
        },
        "2sgm": {
          "fidel": "አትወቅስም",
          "translit": "atwäqsəmm",
          "en": "you (m.) don't reprimand"
        },
        "2sgf": {
          "fidel": "አትወቅሺም",
          "translit": "atwäqšimm",
          "en": "you (f.) don't reprimand"
        },
        "3sgm": {
          "fidel": "አይወቅስም",
          "translit": "aywäqsəmm",
          "en": "he doesn't reprimand"
        },
        "3sgf": {
          "fidel": "አትወቅስም",
          "translit": "atwäqsəmm",
          "en": "she doesn't reprimand"
        },
        "1pl": {
          "fidel": "አንወቅስም",
          "translit": "anwäqsəmm",
          "en": "we don't reprimand"
        },
        "2pl": {
          "fidel": "አትወቅሱም",
          "translit": "atwäqsumm",
          "en": "you don't reprimand"
        },
        "3pl": {
          "fidel": "አይወቅሱም",
          "translit": "aywäqsumm",
          "en": "they don't reprimand"
        }
      },
      "negative_jussive_imperative": {
        "1sg": {
          "fidel": "አልውቀስ",
          "translit": "aləwqäs",
          "en": "let me not reprimand"
        },
        "2sgm": {
          "fidel": "አትውቀስ",
          "translit": "attəwqäs",
          "en": "[you (m.)] don't reprimand"
        },
        "2sgf": {
          "fidel": "አትውቀሽ",
          "translit": "attəwqäš",
          "en": "[you (f.)] don't reprimand"
        },
        "3sgm": {
          "fidel": "አይውቀስ",
          "translit": "ayəwqäs",
          "en": "let him not reprimand"
        },
        "3sgf": {
          "fidel": "አትውቀስ",
          "translit": "attəwqäs",
          "en": "let her not reprimand"
        },
        "1pl": {
          "fidel": "አንውቀስ",
          "translit": "annəwqäs",
          "en": "let us not reprimand"
        },
        "2pl": {
          "fidel": "አትውቀሱ",
          "translit": "attəwqäsu",
          "en": "(you) don't reprimand"
        },
        "3pl": {
          "fidel": "አይውቀሱ",
          "translit": "ayəwqäsu",
          "en": "let them not reprimand"
        }
      },
      "infinitive": {
        "fidel": "መውቀስ",
        "translit": "mäəqäs",
        "en": "to reprimand"
      }
    },
    "ወደመ": {
      "english": "be demolished, be leveled to the ground",
      "perfect": {
        "1sg": {
          "fidel": "ወደምኩ",
          "translit": "wäddämku",
          "en": "I was demolished"
        },
        "2sgm": {
          "fidel": "ወደምክ",
          "translit": "wäddämk",
          "en": "you (m.) were demolished"
        },
        "2sgf": {
          "fidel": "ወደምሽ",
          "translit": "wäddämš",
          "en": "you (f.) were demolished"
        },
        "3sgm": {
          "fidel": "ወደመ",
          "translit": "wäddämä",
          "en": "he was demolished"
        },
        "3sgf": {
          "fidel": "ወደመች",
          "translit": "wäddämäčč",
          "en": "she was demolished"
        },
        "1pl": {
          "fidel": "ወደምን",
          "translit": "wäddämn",
          "en": "we were demolished"
        },
        "2pl": {
          "fidel": "ወደማችሁ",
          "translit": "wäddämaččəhu",
          "en": "you were demolished"
        },
        "3pl": {
          "fidel": "ወደሙ",
          "translit": "wäddämu",
          "en": "they were demolished"
        }
      },
      "imperfective_compound": {
        "1sg": {
          "fidel": "እወድማለሁ",
          "translit": "əwädmallähu",
          "en": "I am demolished / I will be demolished"
        },
        "2sgm": {
          "fidel": "ትወድማለህ",
          "translit": "təwädmalläh",
          "en": "you (m.) are demolished / you (m.) will be demolished"
        },
        "2sgf": {
          "fidel": "ትወድማያለሽ",
          "translit": "təwädmiyalläš",
          "en": "you (f.) are demolished / you (f.) will be demolished"
        },
        "3sgm": {
          "fidel": "ይወድማል",
          "translit": "yəwädmall",
          "en": "he is demolished / he will be demolished"
        },
        "3sgf": {
          "fidel": "ትወድማለች",
          "translit": "təwädmalläčč",
          "en": "she is demolished / she will be demolished"
        },
        "1pl": {
          "fidel": "እንወድማለን",
          "translit": "ənwädmallän",
          "en": "we are demolished / we will be demolished"
        },
        "2pl": {
          "fidel": "ትወድማላችሁ",
          "translit": "təwädmallaččəhu",
          "en": "you are demolished / you will be demolished"
        },
        "3pl": {
          "fidel": "ይወድማሉ",
          "translit": "yəwädmallu",
          "en": "they are demolished / they will be demolished"
        }
      },
      "gerund": {
        "1sg": {
          "fidel": "ወድሜ",
          "translit": "wädəmme",
          "en": "(I) having been demolished"
        },
        "2sgm": {
          "fidel": "ወድመህ",
          "translit": "wädmäh",
          "en": "(you (m.)) having been demolished"
        },
        "2sgf": {
          "fidel": "ወድመሽ",
          "translit": "wädmäš",
          "en": "(you (f.)) having been demolished"
        },
        "3sgm": {
          "fidel": "ወድሞ",
          "translit": "wädmo",
          "en": "(he) having been demolished"
        },
        "3sgf": {
          "fidel": "ወድማ",
          "translit": "wädma",
          "en": "(she) having been demolished"
        },
        "1pl": {
          "fidel": "ወድመን",
          "translit": "wädmän",
          "en": "(we) having been demolished"
        },
        "2pl": {
          "fidel": "ወድማችሁ",
          "translit": "wädmaččəhu",
          "en": "(you) having been demolished"
        },
        "3pl": {
          "fidel": "ወድመው",
          "translit": "wädmäw",
          "en": "(they) having been demolished"
        }
      },
      "compound_gerund": {
        "1sg": {
          "fidel": "ወድሜያለሁ",
          "translit": "wädəmmeyallähu",
          "en": "I have been demolished"
        },
        "2sgm": {
          "fidel": "ወድመሃል",
          "translit": "wädmähall",
          "en": "you (m.) have been demolished"
        },
        "2sgf": {
          "fidel": "ወድመሻል",
          "translit": "wädmäšall",
          "en": "you (f.) have been demolished"
        },
        "3sgm": {
          "fidel": "ወድሞል",
          "translit": "wädmwall",
          "en": "he has been demolished"
        },
        "3sgf": {
          "fidel": "ወድማለች",
          "translit": "wädmalläčč",
          "en": "she has been demolished"
        },
        "1pl": {
          "fidel": "ወድመናል",
          "translit": "wädmänall",
          "en": "we have been demolished"
        },
        "2pl": {
          "fidel": "ወድማችኋል",
          "translit": "wädmaččəhwall",
          "en": "you have been demolished"
        },
        "3pl": {
          "fidel": "ወድመዋል",
          "translit": "wädmäwall",
          "en": "they have been demolished"
        }
      },
      "jussive_imperative": {
        "1sg": {
          "fidel": "ልውደም",
          "translit": "ləwdäm",
          "en": "let me be demolished"
        },
        "2sgm": {
          "fidel": "ውደም",
          "translit": "wədäm",
          "en": "[you (m.)] be demolished!"
        },
        "2sgf": {
          "fidel": "ውደሚ",
          "translit": "wədämi",
          "en": "[you (f.)] be demolished!"
        },
        "3sgm": {
          "fidel": "ይውደም",
          "translit": "yəwdäm",
          "en": "let him be demolished"
        },
        "3sgf": {
          "fidel": "ትውደም",
          "translit": "təwdäm",
          "en": "let her be demolished"
        },
        "1pl": {
          "fidel": "እንውደም",
          "translit": "ənnəwdäm",
          "en": "let us be demolished"
        },
        "2pl": {
          "fidel": "ውደሙ",
          "translit": "wədämu",
          "en": "(you) be demolished!"
        },
        "3pl": {
          "fidel": "ይውደሙ",
          "translit": "yəwdämu",
          "en": "let them be demolished"
        }
      },
      "negative_perfect": {
        "1sg": {
          "fidel": "አልወደምኩም",
          "translit": "alwäddämkumm",
          "en": "I didn't be demolished"
        },
        "2sgm": {
          "fidel": "አልወደምክም",
          "translit": "alwäddämkəmm",
          "en": "you (m.) didn't be demolished"
        },
        "2sgf": {
          "fidel": "አልወደምሽም",
          "translit": "alwäddämšəmm",
          "en": "you (f.) didn't be demolished"
        },
        "3sgm": {
          "fidel": "አልወደመም",
          "translit": "alwäddämämm",
          "en": "he didn't be demolished"
        },
        "3sgf": {
          "fidel": "አልወደመችም",
          "translit": "alwäddämäččəmm",
          "en": "she didn't be demolished"
        },
        "1pl": {
          "fidel": "አልወደምንም",
          "translit": "alwäddämnəmm",
          "en": "we didn't be demolished"
        },
        "2pl": {
          "fidel": "አልወደማችሁም",
          "translit": "alwäddämaččəhumm",
          "en": "you didn't be demolished"
        },
        "3pl": {
          "fidel": "አልወደሙም",
          "translit": "alwäddämumm",
          "en": "they didn't be demolished"
        }
      },
      "negative_imperfective": {
        "1sg": {
          "fidel": "አልወድምም",
          "translit": "alwädməmm",
          "en": "I am not demolished"
        },
        "2sgm": {
          "fidel": "አትወድምም",
          "translit": "atwädməmm",
          "en": "you (m.) aren't demolished"
        },
        "2sgf": {
          "fidel": "አትወድሚም",
          "translit": "atwädmimm",
          "en": "you (f.) aren't demolished"
        },
        "3sgm": {
          "fidel": "አይወድምም",
          "translit": "aywädməmm",
          "en": "he isn't demolished"
        },
        "3sgf": {
          "fidel": "አትወድምም",
          "translit": "atwädməmm",
          "en": "she isn't demolished"
        },
        "1pl": {
          "fidel": "አንወድምም",
          "translit": "anwädməmm",
          "en": "we aren't demolished"
        },
        "2pl": {
          "fidel": "አትወድሙም",
          "translit": "atwädmumm",
          "en": "you aren't demolished"
        },
        "3pl": {
          "fidel": "አይወድሙም",
          "translit": "aywädmumm",
          "en": "they aren't demolished"
        }
      },
      "negative_jussive_imperative": {
        "1sg": {
          "fidel": "አልውደም",
          "translit": "aləwdäm",
          "en": "let me not be demolished"
        },
        "2sgm": {
          "fidel": "አትውደም",
          "translit": "attəwdäm",
          "en": "[you (m.)] don't be demolished"
        },
        "2sgf": {
          "fidel": "አትውደሚ",
          "translit": "attəwdämi",
          "en": "[you (f.)] don't be demolished"
        },
        "3sgm": {
          "fidel": "አይውደም",
          "translit": "ayəwdäm",
          "en": "let him not be demolished"
        },
        "3sgf": {
          "fidel": "አትውደም",
          "translit": "attəwdäm",
          "en": "let her not be demolished"
        },
        "1pl": {
          "fidel": "አንውደም",
          "translit": "annəwdäm",
          "en": "let us not be demolished"
        },
        "2pl": {
          "fidel": "አትውደሙ",
          "translit": "attəwdämu",
          "en": "(you) don't be demolished"
        },
        "3pl": {
          "fidel": "አይውደሙ",
          "translit": "ayəwdämu",
          "en": "let them not be demolished"
        }
      },
      "infinitive": {
        "fidel": "መውደም",
        "translit": "mäədäm",
        "en": "to be demolished"
      }
    },
    "ወደቀ": {
      "english": "fall, fall down, fail (exams), drop (price)",
      "perfect": {
        "1sg": {
          "fidel": "ወደቅኩ",
          "translit": "wäddäqku",
          "en": "I fell"
        },
        "2sgm": {
          "fidel": "ወደቅክ",
          "translit": "wäddäqk",
          "en": "you (m.) fell"
        },
        "2sgf": {
          "fidel": "ወደቅሽ",
          "translit": "wäddäqš",
          "en": "you (f.) fell"
        },
        "3sgm": {
          "fidel": "ወደቀ",
          "translit": "wäddäqä",
          "en": "he fell"
        },
        "3sgf": {
          "fidel": "ወደቀች",
          "translit": "wäddäqäčč",
          "en": "she fell"
        },
        "1pl": {
          "fidel": "ወደቅን",
          "translit": "wäddäqn",
          "en": "we fell"
        },
        "2pl": {
          "fidel": "ወደቃችሁ",
          "translit": "wäddäqaččəhu",
          "en": "you fell"
        },
        "3pl": {
          "fidel": "ወደቁ",
          "translit": "wäddäqu",
          "en": "they fell"
        }
      },
      "imperfective_compound": {
        "1sg": {
          "fidel": "እወድቃለሁ",
          "translit": "əwädqallähu",
          "en": "I fall / I will fall"
        },
        "2sgm": {
          "fidel": "ትወድቃለህ",
          "translit": "təwädqalläh",
          "en": "you (m.) fall / you (m.) will fall"
        },
        "2sgf": {
          "fidel": "ትወድቃያለሽ",
          "translit": "təwädqiyalläš",
          "en": "you (f.) fall / you (f.) will fall"
        },
        "3sgm": {
          "fidel": "ይወድቃል",
          "translit": "yəwädqall",
          "en": "he falls / he will fall"
        },
        "3sgf": {
          "fidel": "ትወድቃለች",
          "translit": "təwädqalläčč",
          "en": "she falls / she will fall"
        },
        "1pl": {
          "fidel": "እንወድቃለን",
          "translit": "ənwädqallän",
          "en": "we fall / we will fall"
        },
        "2pl": {
          "fidel": "ትወድቃላችሁ",
          "translit": "təwädqallaččəhu",
          "en": "you fall / you will fall"
        },
        "3pl": {
          "fidel": "ይወድቃሉ",
          "translit": "yəwädqallu",
          "en": "they fall / they will fall"
        }
      },
      "gerund": {
        "1sg": {
          "fidel": "ወድቄ",
          "translit": "wädəqqe",
          "en": "(I) having fallen"
        },
        "2sgm": {
          "fidel": "ወድቀህ",
          "translit": "wädqäh",
          "en": "(you (m.)) having fallen"
        },
        "2sgf": {
          "fidel": "ወድቀሽ",
          "translit": "wädqäš",
          "en": "(you (f.)) having fallen"
        },
        "3sgm": {
          "fidel": "ወድቆ",
          "translit": "wädqo",
          "en": "(he) having fallen"
        },
        "3sgf": {
          "fidel": "ወድቃ",
          "translit": "wädqa",
          "en": "(she) having fallen"
        },
        "1pl": {
          "fidel": "ወድቀን",
          "translit": "wädqän",
          "en": "(we) having fallen"
        },
        "2pl": {
          "fidel": "ወድቃችሁ",
          "translit": "wädqaččəhu",
          "en": "(you) having fallen"
        },
        "3pl": {
          "fidel": "ወድቀው",
          "translit": "wädqäw",
          "en": "(they) having fallen"
        }
      },
      "compound_gerund": {
        "1sg": {
          "fidel": "ወድቄያለሁ",
          "translit": "wädəqqeyallähu",
          "en": "I have fallen"
        },
        "2sgm": {
          "fidel": "ወድቀሃል",
          "translit": "wädqähall",
          "en": "you (m.) have fallen"
        },
        "2sgf": {
          "fidel": "ወድቀሻል",
          "translit": "wädqäšall",
          "en": "you (f.) have fallen"
        },
        "3sgm": {
          "fidel": "ወድቆል",
          "translit": "wädqwall",
          "en": "he has fallen"
        },
        "3sgf": {
          "fidel": "ወድቃለች",
          "translit": "wädqalläčč",
          "en": "she has fallen"
        },
        "1pl": {
          "fidel": "ወድቀናል",
          "translit": "wädqänall",
          "en": "we have fallen"
        },
        "2pl": {
          "fidel": "ወድቃችኋል",
          "translit": "wädqaččəhwall",
          "en": "you have fallen"
        },
        "3pl": {
          "fidel": "ወድቀዋል",
          "translit": "wädqäwall",
          "en": "they have fallen"
        }
      },
      "jussive_imperative": {
        "1sg": {
          "fidel": "ልውደቅ",
          "translit": "ləwdäq",
          "en": "let me fall"
        },
        "2sgm": {
          "fidel": "ውደቅ",
          "translit": "wədäq",
          "en": "[you (m.)] fall!"
        },
        "2sgf": {
          "fidel": "ውደቂ",
          "translit": "wədäqi",
          "en": "[you (f.)] fall!"
        },
        "3sgm": {
          "fidel": "ይውደቅ",
          "translit": "yəwdäq",
          "en": "let him fall"
        },
        "3sgf": {
          "fidel": "ትውደቅ",
          "translit": "təwdäq",
          "en": "let her fall"
        },
        "1pl": {
          "fidel": "እንውደቅ",
          "translit": "ənnəwdäq",
          "en": "let us fall"
        },
        "2pl": {
          "fidel": "ውደቁ",
          "translit": "wədäqu",
          "en": "(you) fall!"
        },
        "3pl": {
          "fidel": "ይውደቁ",
          "translit": "yəwdäqu",
          "en": "let them fall"
        }
      },
      "negative_perfect": {
        "1sg": {
          "fidel": "አልወደቅኩም",
          "translit": "alwäddäqkumm",
          "en": "I didn't fall"
        },
        "2sgm": {
          "fidel": "አልወደቅክም",
          "translit": "alwäddäqkəmm",
          "en": "you (m.) didn't fall"
        },
        "2sgf": {
          "fidel": "አልወደቅሽም",
          "translit": "alwäddäqšəmm",
          "en": "you (f.) didn't fall"
        },
        "3sgm": {
          "fidel": "አልወደቀም",
          "translit": "alwäddäqämm",
          "en": "he didn't fall"
        },
        "3sgf": {
          "fidel": "አልወደቀችም",
          "translit": "alwäddäqäččəmm",
          "en": "she didn't fall"
        },
        "1pl": {
          "fidel": "አልወደቅንም",
          "translit": "alwäddäqnəmm",
          "en": "we didn't fall"
        },
        "2pl": {
          "fidel": "አልወደቃችሁም",
          "translit": "alwäddäqaččəhumm",
          "en": "you didn't fall"
        },
        "3pl": {
          "fidel": "አልወደቁም",
          "translit": "alwäddäqumm",
          "en": "they didn't fall"
        }
      },
      "negative_imperfective": {
        "1sg": {
          "fidel": "አልወድቅም",
          "translit": "alwädqəmm",
          "en": "I don't fall"
        },
        "2sgm": {
          "fidel": "አትወድቅም",
          "translit": "atwädqəmm",
          "en": "you (m.) don't fall"
        },
        "2sgf": {
          "fidel": "አትወድቂም",
          "translit": "atwädqimm",
          "en": "you (f.) don't fall"
        },
        "3sgm": {
          "fidel": "አይወድቅም",
          "translit": "aywädqəmm",
          "en": "he doesn't fall"
        },
        "3sgf": {
          "fidel": "አትወድቅም",
          "translit": "atwädqəmm",
          "en": "she doesn't fall"
        },
        "1pl": {
          "fidel": "አንወድቅም",
          "translit": "anwädqəmm",
          "en": "we don't fall"
        },
        "2pl": {
          "fidel": "አትወድቁም",
          "translit": "atwädqumm",
          "en": "you don't fall"
        },
        "3pl": {
          "fidel": "አይወድቁም",
          "translit": "aywädqumm",
          "en": "they don't fall"
        }
      },
      "negative_jussive_imperative": {
        "1sg": {
          "fidel": "አልውደቅ",
          "translit": "aləwdäq",
          "en": "let me not fall"
        },
        "2sgm": {
          "fidel": "አትውደቅ",
          "translit": "attəwdäq",
          "en": "[you (m.)] don't fall"
        },
        "2sgf": {
          "fidel": "አትውደቂ",
          "translit": "attəwdäqi",
          "en": "[you (f.)] don't fall"
        },
        "3sgm": {
          "fidel": "አይውደቅ",
          "translit": "ayəwdäq",
          "en": "let him not fall"
        },
        "3sgf": {
          "fidel": "አትውደቅ",
          "translit": "attəwdäq",
          "en": "let her not fall"
        },
        "1pl": {
          "fidel": "አንውደቅ",
          "translit": "annəwdäq",
          "en": "let us not fall"
        },
        "2pl": {
          "fidel": "አትውደቁ",
          "translit": "attəwdäqu",
          "en": "(you) don't fall"
        },
        "3pl": {
          "fidel": "አይውደቁ",
          "translit": "ayəwdäqu",
          "en": "let them not fall"
        }
      },
      "infinitive": {
        "fidel": "መውደቅ",
        "translit": "mäədäq",
        "en": "to fall"
      }
    },
    "ፈለሰ": {
      "english": "migrate",
      "perfect": {
        "1sg": {
          "fidel": "ፈለስኩ",
          "translit": "fälläsku",
          "en": "I migrated"
        },
        "2sgm": {
          "fidel": "ፈለስክ",
          "translit": "fälläsk",
          "en": "you (m.) migrated"
        },
        "2sgf": {
          "fidel": "ፈለስሽ",
          "translit": "fälläsš",
          "en": "you (f.) migrated"
        },
        "3sgm": {
          "fidel": "ፈለሰ",
          "translit": "fälläsä",
          "en": "he migrated"
        },
        "3sgf": {
          "fidel": "ፈለሰች",
          "translit": "fälläsäčč",
          "en": "she migrated"
        },
        "1pl": {
          "fidel": "ፈለስን",
          "translit": "fälläsn",
          "en": "we migrated"
        },
        "2pl": {
          "fidel": "ፈለሳችሁ",
          "translit": "fälläsaččəhu",
          "en": "you migrated"
        },
        "3pl": {
          "fidel": "ፈለሱ",
          "translit": "fälläsu",
          "en": "they migrated"
        }
      },
      "imperfective_compound": {
        "1sg": {
          "fidel": "እፈልሳለሁ",
          "translit": "əfälsallähu",
          "en": "I migrate / I will migrate"
        },
        "2sgm": {
          "fidel": "ትፈልሳለህ",
          "translit": "təfälsalläh",
          "en": "you (m.) migrate / you (m.) will migrate"
        },
        "2sgf": {
          "fidel": "ትፈልሻያለሽ",
          "translit": "təfälšiyalläš",
          "en": "you (f.) migrate / you (f.) will migrate"
        },
        "3sgm": {
          "fidel": "ይፈልሳል",
          "translit": "yəfälsall",
          "en": "he migrates / he will migrate"
        },
        "3sgf": {
          "fidel": "ትፈልሳለች",
          "translit": "təfälsalläčč",
          "en": "she migrates / she will migrate"
        },
        "1pl": {
          "fidel": "እንፈልሳለን",
          "translit": "ənfälsallän",
          "en": "we migrate / we will migrate"
        },
        "2pl": {
          "fidel": "ትፈልሳላችሁ",
          "translit": "təfälsallaččəhu",
          "en": "you migrate / you will migrate"
        },
        "3pl": {
          "fidel": "ይፈልሳሉ",
          "translit": "yəfälsallu",
          "en": "they migrate / they will migrate"
        }
      },
      "gerund": {
        "1sg": {
          "fidel": "ፈልሼ",
          "translit": "fäləšše",
          "en": "(I) having migrated"
        },
        "2sgm": {
          "fidel": "ፈልሰህ",
          "translit": "fälsäh",
          "en": "(you (m.)) having migrated"
        },
        "2sgf": {
          "fidel": "ፈልሰሽ",
          "translit": "fälsäš",
          "en": "(you (f.)) having migrated"
        },
        "3sgm": {
          "fidel": "ፈልሶ",
          "translit": "fälso",
          "en": "(he) having migrated"
        },
        "3sgf": {
          "fidel": "ፈልሳ",
          "translit": "fälsa",
          "en": "(she) having migrated"
        },
        "1pl": {
          "fidel": "ፈልሰን",
          "translit": "fälsän",
          "en": "(we) having migrated"
        },
        "2pl": {
          "fidel": "ፈልሳችሁ",
          "translit": "fälsaččəhu",
          "en": "(you) having migrated"
        },
        "3pl": {
          "fidel": "ፈልሰው",
          "translit": "fälsäw",
          "en": "(they) having migrated"
        }
      },
      "compound_gerund": {
        "1sg": {
          "fidel": "ፈልሼያለሁ",
          "translit": "fäləššeyallähu",
          "en": "I have migrated"
        },
        "2sgm": {
          "fidel": "ፈልሰሃል",
          "translit": "fälsähall",
          "en": "you (m.) have migrated"
        },
        "2sgf": {
          "fidel": "ፈልሰሻል",
          "translit": "fälsäšall",
          "en": "you (f.) have migrated"
        },
        "3sgm": {
          "fidel": "ፈልሶል",
          "translit": "fälswall",
          "en": "he has migrated"
        },
        "3sgf": {
          "fidel": "ፈልሳለች",
          "translit": "fälsalläčč",
          "en": "she has migrated"
        },
        "1pl": {
          "fidel": "ፈልሰናል",
          "translit": "fälsänall",
          "en": "we have migrated"
        },
        "2pl": {
          "fidel": "ፈልሳችኋል",
          "translit": "fälsaččəhwall",
          "en": "you have migrated"
        },
        "3pl": {
          "fidel": "ፈልሰዋል",
          "translit": "fälsäwall",
          "en": "they have migrated"
        }
      },
      "jussive_imperative": {
        "1sg": {
          "fidel": "ልፍለስ",
          "translit": "ləfläs",
          "en": "let me migrate"
        },
        "2sgm": {
          "fidel": "ፍለስ",
          "translit": "fəläs",
          "en": "[you (m.)] migrate!"
        },
        "2sgf": {
          "fidel": "ፍለሽ",
          "translit": "fəläš",
          "en": "[you (f.)] migrate!"
        },
        "3sgm": {
          "fidel": "ይፍለስ",
          "translit": "yəfläs",
          "en": "let him migrate"
        },
        "3sgf": {
          "fidel": "ትፍለስ",
          "translit": "təfläs",
          "en": "let her migrate"
        },
        "1pl": {
          "fidel": "እንፍለስ",
          "translit": "ənnəfläs",
          "en": "let us migrate"
        },
        "2pl": {
          "fidel": "ፍለሱ",
          "translit": "fəläsu",
          "en": "(you) migrate!"
        },
        "3pl": {
          "fidel": "ይፍለሱ",
          "translit": "yəfläsu",
          "en": "let them migrate"
        }
      },
      "negative_perfect": {
        "1sg": {
          "fidel": "አልፈለስኩም",
          "translit": "alfälläskumm",
          "en": "I didn't migrate"
        },
        "2sgm": {
          "fidel": "አልፈለስክም",
          "translit": "alfälläskəmm",
          "en": "you (m.) didn't migrate"
        },
        "2sgf": {
          "fidel": "አልፈለስሽም",
          "translit": "alfälläsšəmm",
          "en": "you (f.) didn't migrate"
        },
        "3sgm": {
          "fidel": "አልፈለሰም",
          "translit": "alfälläsämm",
          "en": "he didn't migrate"
        },
        "3sgf": {
          "fidel": "አልፈለሰችም",
          "translit": "alfälläsäččəmm",
          "en": "she didn't migrate"
        },
        "1pl": {
          "fidel": "አልፈለስንም",
          "translit": "alfälläsnəmm",
          "en": "we didn't migrate"
        },
        "2pl": {
          "fidel": "አልፈለሳችሁም",
          "translit": "alfälläsaččəhumm",
          "en": "you didn't migrate"
        },
        "3pl": {
          "fidel": "አልፈለሱም",
          "translit": "alfälläsumm",
          "en": "they didn't migrate"
        }
      },
      "negative_imperfective": {
        "1sg": {
          "fidel": "አልፈልስም",
          "translit": "alfälsəmm",
          "en": "I don't migrate"
        },
        "2sgm": {
          "fidel": "አትፈልስም",
          "translit": "atfälsəmm",
          "en": "you (m.) don't migrate"
        },
        "2sgf": {
          "fidel": "አትፈልሺም",
          "translit": "atfälšimm",
          "en": "you (f.) don't migrate"
        },
        "3sgm": {
          "fidel": "አይፈልስም",
          "translit": "ayfälsəmm",
          "en": "he doesn't migrate"
        },
        "3sgf": {
          "fidel": "አትፈልስም",
          "translit": "atfälsəmm",
          "en": "she doesn't migrate"
        },
        "1pl": {
          "fidel": "አንፈልስም",
          "translit": "anfälsəmm",
          "en": "we don't migrate"
        },
        "2pl": {
          "fidel": "አትፈልሱም",
          "translit": "atfälsumm",
          "en": "you don't migrate"
        },
        "3pl": {
          "fidel": "አይፈልሱም",
          "translit": "ayfälsumm",
          "en": "they don't migrate"
        }
      },
      "negative_jussive_imperative": {
        "1sg": {
          "fidel": "አልፍለስ",
          "translit": "aləfläs",
          "en": "let me not migrate"
        },
        "2sgm": {
          "fidel": "አትፍለስ",
          "translit": "attəfläs",
          "en": "[you (m.)] don't migrate"
        },
        "2sgf": {
          "fidel": "አትፍለሽ",
          "translit": "attəfläš",
          "en": "[you (f.)] don't migrate"
        },
        "3sgm": {
          "fidel": "አይፍለስ",
          "translit": "ayəfläs",
          "en": "let him not migrate"
        },
        "3sgf": {
          "fidel": "አትፍለስ",
          "translit": "attəfläs",
          "en": "let her not migrate"
        },
        "1pl": {
          "fidel": "አንፍለስ",
          "translit": "annəfläs",
          "en": "let us not migrate"
        },
        "2pl": {
          "fidel": "አትፍለሱ",
          "translit": "attəfläsu",
          "en": "(you) don't migrate"
        },
        "3pl": {
          "fidel": "አይፍለሱ",
          "translit": "ayəfläsu",
          "en": "let them not migrate"
        }
      },
      "infinitive": {
        "fidel": "መፍለስ",
        "translit": "mäəläs",
        "en": "to migrate"
      }
    },
    "ዘረፈ": {
      "english": "plunder, loot, rob",
      "perfect": {
        "1sg": {
          "fidel": "ዘረፍኩ",
          "translit": "zärräfku",
          "en": "I plundered"
        },
        "2sgm": {
          "fidel": "ዘረፍክ",
          "translit": "zärräfk",
          "en": "you (m.) plundered"
        },
        "2sgf": {
          "fidel": "ዘረፍሽ",
          "translit": "zärräfš",
          "en": "you (f.) plundered"
        },
        "3sgm": {
          "fidel": "ዘረፈ",
          "translit": "zärräfä",
          "en": "he plundered"
        },
        "3sgf": {
          "fidel": "ዘረፈች",
          "translit": "zärräfäčč",
          "en": "she plundered"
        },
        "1pl": {
          "fidel": "ዘረፍን",
          "translit": "zärräfn",
          "en": "we plundered"
        },
        "2pl": {
          "fidel": "ዘረፋችሁ",
          "translit": "zärräfaččəhu",
          "en": "you plundered"
        },
        "3pl": {
          "fidel": "ዘረፉ",
          "translit": "zärräfu",
          "en": "they plundered"
        }
      },
      "imperfective_compound": {
        "1sg": {
          "fidel": "እዘርፋለሁ",
          "translit": "əzärfallähu",
          "en": "I plunder / I will plunder"
        },
        "2sgm": {
          "fidel": "ትዘርፋለህ",
          "translit": "təzärfalläh",
          "en": "you (m.) plunder / you (m.) will plunder"
        },
        "2sgf": {
          "fidel": "ትዘርፋያለሽ",
          "translit": "təzärfiyalläš",
          "en": "you (f.) plunder / you (f.) will plunder"
        },
        "3sgm": {
          "fidel": "ይዘርፋል",
          "translit": "yəzärfall",
          "en": "he plunders / he will plunder"
        },
        "3sgf": {
          "fidel": "ትዘርፋለች",
          "translit": "təzärfalläčč",
          "en": "she plunders / she will plunder"
        },
        "1pl": {
          "fidel": "እንዘርፋለን",
          "translit": "ənzärfallän",
          "en": "we plunder / we will plunder"
        },
        "2pl": {
          "fidel": "ትዘርፋላችሁ",
          "translit": "təzärfallaččəhu",
          "en": "you plunder / you will plunder"
        },
        "3pl": {
          "fidel": "ይዘርፋሉ",
          "translit": "yəzärfallu",
          "en": "they plunder / they will plunder"
        }
      },
      "gerund": {
        "1sg": {
          "fidel": "ዘርፌ",
          "translit": "zärəffe",
          "en": "(I) having plundered"
        },
        "2sgm": {
          "fidel": "ዘርፈህ",
          "translit": "zärfäh",
          "en": "(you (m.)) having plundered"
        },
        "2sgf": {
          "fidel": "ዘርፈሽ",
          "translit": "zärfäš",
          "en": "(you (f.)) having plundered"
        },
        "3sgm": {
          "fidel": "ዘርፎ",
          "translit": "zärfo",
          "en": "(he) having plundered"
        },
        "3sgf": {
          "fidel": "ዘርፋ",
          "translit": "zärfa",
          "en": "(she) having plundered"
        },
        "1pl": {
          "fidel": "ዘርፈን",
          "translit": "zärfän",
          "en": "(we) having plundered"
        },
        "2pl": {
          "fidel": "ዘርፋችሁ",
          "translit": "zärfaččəhu",
          "en": "(you) having plundered"
        },
        "3pl": {
          "fidel": "ዘርፈው",
          "translit": "zärfäw",
          "en": "(they) having plundered"
        }
      },
      "compound_gerund": {
        "1sg": {
          "fidel": "ዘርፌያለሁ",
          "translit": "zärəffeyallähu",
          "en": "I have plundered"
        },
        "2sgm": {
          "fidel": "ዘርፈሃል",
          "translit": "zärfähall",
          "en": "you (m.) have plundered"
        },
        "2sgf": {
          "fidel": "ዘርፈሻል",
          "translit": "zärfäšall",
          "en": "you (f.) have plundered"
        },
        "3sgm": {
          "fidel": "ዘርፎል",
          "translit": "zärfwall",
          "en": "he has plundered"
        },
        "3sgf": {
          "fidel": "ዘርፋለች",
          "translit": "zärfalläčč",
          "en": "she has plundered"
        },
        "1pl": {
          "fidel": "ዘርፈናል",
          "translit": "zärfänall",
          "en": "we have plundered"
        },
        "2pl": {
          "fidel": "ዘርፋችኋል",
          "translit": "zärfaččəhwall",
          "en": "you have plundered"
        },
        "3pl": {
          "fidel": "ዘርፈዋል",
          "translit": "zärfäwall",
          "en": "they have plundered"
        }
      },
      "jussive_imperative": {
        "1sg": {
          "fidel": "ልዝረፍ",
          "translit": "ləzräf",
          "en": "let me plunder"
        },
        "2sgm": {
          "fidel": "ዝረፍ",
          "translit": "zəräf",
          "en": "[you (m.)] plunder!"
        },
        "2sgf": {
          "fidel": "ዝረፊ",
          "translit": "zəräfi",
          "en": "[you (f.)] plunder!"
        },
        "3sgm": {
          "fidel": "ይዝረፍ",
          "translit": "yəzräf",
          "en": "let him plunder"
        },
        "3sgf": {
          "fidel": "ትዝረፍ",
          "translit": "təzräf",
          "en": "let her plunder"
        },
        "1pl": {
          "fidel": "እንዝረፍ",
          "translit": "ənnəzräf",
          "en": "let us plunder"
        },
        "2pl": {
          "fidel": "ዝረፉ",
          "translit": "zəräfu",
          "en": "(you) plunder!"
        },
        "3pl": {
          "fidel": "ይዝረፉ",
          "translit": "yəzräfu",
          "en": "let them plunder"
        }
      },
      "negative_perfect": {
        "1sg": {
          "fidel": "አልዘረፍኩም",
          "translit": "alzärräfkumm",
          "en": "I didn't plunder"
        },
        "2sgm": {
          "fidel": "አልዘረፍክም",
          "translit": "alzärräfkəmm",
          "en": "you (m.) didn't plunder"
        },
        "2sgf": {
          "fidel": "አልዘረፍሽም",
          "translit": "alzärräfšəmm",
          "en": "you (f.) didn't plunder"
        },
        "3sgm": {
          "fidel": "አልዘረፈም",
          "translit": "alzärräfämm",
          "en": "he didn't plunder"
        },
        "3sgf": {
          "fidel": "አልዘረፈችም",
          "translit": "alzärräfäččəmm",
          "en": "she didn't plunder"
        },
        "1pl": {
          "fidel": "አልዘረፍንም",
          "translit": "alzärräfnəmm",
          "en": "we didn't plunder"
        },
        "2pl": {
          "fidel": "አልዘረፋችሁም",
          "translit": "alzärräfaččəhumm",
          "en": "you didn't plunder"
        },
        "3pl": {
          "fidel": "አልዘረፉም",
          "translit": "alzärräfumm",
          "en": "they didn't plunder"
        }
      },
      "negative_imperfective": {
        "1sg": {
          "fidel": "አልዘርፍም",
          "translit": "alzärfəmm",
          "en": "I don't plunder"
        },
        "2sgm": {
          "fidel": "አትዘርፍም",
          "translit": "atzärfəmm",
          "en": "you (m.) don't plunder"
        },
        "2sgf": {
          "fidel": "አትዘርፊም",
          "translit": "atzärfimm",
          "en": "you (f.) don't plunder"
        },
        "3sgm": {
          "fidel": "አይዘርፍም",
          "translit": "ayzärfəmm",
          "en": "he doesn't plunder"
        },
        "3sgf": {
          "fidel": "አትዘርፍም",
          "translit": "atzärfəmm",
          "en": "she doesn't plunder"
        },
        "1pl": {
          "fidel": "አንዘርፍም",
          "translit": "anzärfəmm",
          "en": "we don't plunder"
        },
        "2pl": {
          "fidel": "አትዘርፉም",
          "translit": "atzärfumm",
          "en": "you don't plunder"
        },
        "3pl": {
          "fidel": "አይዘርፉም",
          "translit": "ayzärfumm",
          "en": "they don't plunder"
        }
      },
      "negative_jussive_imperative": {
        "1sg": {
          "fidel": "አልዝረፍ",
          "translit": "aləzräf",
          "en": "let me not plunder"
        },
        "2sgm": {
          "fidel": "አትዝረፍ",
          "translit": "attəzräf",
          "en": "[you (m.)] don't plunder"
        },
        "2sgf": {
          "fidel": "አትዝረፊ",
          "translit": "attəzräfi",
          "en": "[you (f.)] don't plunder"
        },
        "3sgm": {
          "fidel": "አይዝረፍ",
          "translit": "ayəzräf",
          "en": "let him not plunder"
        },
        "3sgf": {
          "fidel": "አትዝረፍ",
          "translit": "attəzräf",
          "en": "let her not plunder"
        },
        "1pl": {
          "fidel": "አንዝረፍ",
          "translit": "annəzräf",
          "en": "let us not plunder"
        },
        "2pl": {
          "fidel": "አትዝረፉ",
          "translit": "attəzräfu",
          "en": "(you) don't plunder"
        },
        "3pl": {
          "fidel": "አይዝረፉ",
          "translit": "ayəzräfu",
          "en": "let them not plunder"
        }
      },
      "infinitive": {
        "fidel": "መዝረፍ",
        "translit": "mäəräf",
        "en": "to plunder"
      }
    },
    "ዘለፈ": {
      "english": "rebuke, reproach, blame",
      "perfect": {
        "1sg": {
          "fidel": "ዘለፍኩ",
          "translit": "zälläfku",
          "en": "I rebuked"
        },
        "2sgm": {
          "fidel": "ዘለፍክ",
          "translit": "zälläfk",
          "en": "you (m.) rebuked"
        },
        "2sgf": {
          "fidel": "ዘለፍሽ",
          "translit": "zälläfš",
          "en": "you (f.) rebuked"
        },
        "3sgm": {
          "fidel": "ዘለፈ",
          "translit": "zälläfä",
          "en": "he rebuked"
        },
        "3sgf": {
          "fidel": "ዘለፈች",
          "translit": "zälläfäčč",
          "en": "she rebuked"
        },
        "1pl": {
          "fidel": "ዘለፍን",
          "translit": "zälläfn",
          "en": "we rebuked"
        },
        "2pl": {
          "fidel": "ዘለፋችሁ",
          "translit": "zälläfaččəhu",
          "en": "you rebuked"
        },
        "3pl": {
          "fidel": "ዘለፉ",
          "translit": "zälläfu",
          "en": "they rebuked"
        }
      },
      "imperfective_compound": {
        "1sg": {
          "fidel": "እዘልፋለሁ",
          "translit": "əzälfallähu",
          "en": "I rebuke / I will rebuke"
        },
        "2sgm": {
          "fidel": "ትዘልፋለህ",
          "translit": "təzälfalläh",
          "en": "you (m.) rebuke / you (m.) will rebuke"
        },
        "2sgf": {
          "fidel": "ትዘልፋያለሽ",
          "translit": "təzälfiyalläš",
          "en": "you (f.) rebuke / you (f.) will rebuke"
        },
        "3sgm": {
          "fidel": "ይዘልፋል",
          "translit": "yəzälfall",
          "en": "he rebukes / he will rebuke"
        },
        "3sgf": {
          "fidel": "ትዘልፋለች",
          "translit": "təzälfalläčč",
          "en": "she rebukes / she will rebuke"
        },
        "1pl": {
          "fidel": "እንዘልፋለን",
          "translit": "ənzälfallän",
          "en": "we rebuke / we will rebuke"
        },
        "2pl": {
          "fidel": "ትዘልፋላችሁ",
          "translit": "təzälfallaččəhu",
          "en": "you rebuke / you will rebuke"
        },
        "3pl": {
          "fidel": "ይዘልፋሉ",
          "translit": "yəzälfallu",
          "en": "they rebuke / they will rebuke"
        }
      },
      "gerund": {
        "1sg": {
          "fidel": "ዘልፌ",
          "translit": "zäləffe",
          "en": "(I) having rebuked"
        },
        "2sgm": {
          "fidel": "ዘልፈህ",
          "translit": "zälfäh",
          "en": "(you (m.)) having rebuked"
        },
        "2sgf": {
          "fidel": "ዘልፈሽ",
          "translit": "zälfäš",
          "en": "(you (f.)) having rebuked"
        },
        "3sgm": {
          "fidel": "ዘልፎ",
          "translit": "zälfo",
          "en": "(he) having rebuked"
        },
        "3sgf": {
          "fidel": "ዘልፋ",
          "translit": "zälfa",
          "en": "(she) having rebuked"
        },
        "1pl": {
          "fidel": "ዘልፈን",
          "translit": "zälfän",
          "en": "(we) having rebuked"
        },
        "2pl": {
          "fidel": "ዘልፋችሁ",
          "translit": "zälfaččəhu",
          "en": "(you) having rebuked"
        },
        "3pl": {
          "fidel": "ዘልፈው",
          "translit": "zälfäw",
          "en": "(they) having rebuked"
        }
      },
      "compound_gerund": {
        "1sg": {
          "fidel": "ዘልፌያለሁ",
          "translit": "zäləffeyallähu",
          "en": "I have rebuked"
        },
        "2sgm": {
          "fidel": "ዘልፈሃል",
          "translit": "zälfähall",
          "en": "you (m.) have rebuked"
        },
        "2sgf": {
          "fidel": "ዘልፈሻል",
          "translit": "zälfäšall",
          "en": "you (f.) have rebuked"
        },
        "3sgm": {
          "fidel": "ዘልፎል",
          "translit": "zälfwall",
          "en": "he has rebuked"
        },
        "3sgf": {
          "fidel": "ዘልፋለች",
          "translit": "zälfalläčč",
          "en": "she has rebuked"
        },
        "1pl": {
          "fidel": "ዘልፈናል",
          "translit": "zälfänall",
          "en": "we have rebuked"
        },
        "2pl": {
          "fidel": "ዘልፋችኋል",
          "translit": "zälfaččəhwall",
          "en": "you have rebuked"
        },
        "3pl": {
          "fidel": "ዘልፈዋል",
          "translit": "zälfäwall",
          "en": "they have rebuked"
        }
      },
      "jussive_imperative": {
        "1sg": {
          "fidel": "ልዝለፍ",
          "translit": "ləzläf",
          "en": "let me rebuke"
        },
        "2sgm": {
          "fidel": "ዝለፍ",
          "translit": "zəläf",
          "en": "[you (m.)] rebuke!"
        },
        "2sgf": {
          "fidel": "ዝለፊ",
          "translit": "zəläfi",
          "en": "[you (f.)] rebuke!"
        },
        "3sgm": {
          "fidel": "ይዝለፍ",
          "translit": "yəzläf",
          "en": "let him rebuke"
        },
        "3sgf": {
          "fidel": "ትዝለፍ",
          "translit": "təzläf",
          "en": "let her rebuke"
        },
        "1pl": {
          "fidel": "እንዝለፍ",
          "translit": "ənnəzläf",
          "en": "let us rebuke"
        },
        "2pl": {
          "fidel": "ዝለፉ",
          "translit": "zəläfu",
          "en": "(you) rebuke!"
        },
        "3pl": {
          "fidel": "ይዝለፉ",
          "translit": "yəzläfu",
          "en": "let them rebuke"
        }
      },
      "negative_perfect": {
        "1sg": {
          "fidel": "አልዘለፍኩም",
          "translit": "alzälläfkumm",
          "en": "I didn't rebuke"
        },
        "2sgm": {
          "fidel": "አልዘለፍክም",
          "translit": "alzälläfkəmm",
          "en": "you (m.) didn't rebuke"
        },
        "2sgf": {
          "fidel": "አልዘለፍሽም",
          "translit": "alzälläfšəmm",
          "en": "you (f.) didn't rebuke"
        },
        "3sgm": {
          "fidel": "አልዘለፈም",
          "translit": "alzälläfämm",
          "en": "he didn't rebuke"
        },
        "3sgf": {
          "fidel": "አልዘለፈችም",
          "translit": "alzälläfäččəmm",
          "en": "she didn't rebuke"
        },
        "1pl": {
          "fidel": "አልዘለፍንም",
          "translit": "alzälläfnəmm",
          "en": "we didn't rebuke"
        },
        "2pl": {
          "fidel": "አልዘለፋችሁም",
          "translit": "alzälläfaččəhumm",
          "en": "you didn't rebuke"
        },
        "3pl": {
          "fidel": "አልዘለፉም",
          "translit": "alzälläfumm",
          "en": "they didn't rebuke"
        }
      },
      "negative_imperfective": {
        "1sg": {
          "fidel": "አልዘልፍም",
          "translit": "alzälfəmm",
          "en": "I don't rebuke"
        },
        "2sgm": {
          "fidel": "አትዘልፍም",
          "translit": "atzälfəmm",
          "en": "you (m.) don't rebuke"
        },
        "2sgf": {
          "fidel": "አትዘልፊም",
          "translit": "atzälfimm",
          "en": "you (f.) don't rebuke"
        },
        "3sgm": {
          "fidel": "አይዘልፍም",
          "translit": "ayzälfəmm",
          "en": "he doesn't rebuke"
        },
        "3sgf": {
          "fidel": "አትዘልፍም",
          "translit": "atzälfəmm",
          "en": "she doesn't rebuke"
        },
        "1pl": {
          "fidel": "አንዘልፍም",
          "translit": "anzälfəmm",
          "en": "we don't rebuke"
        },
        "2pl": {
          "fidel": "አትዘልፉም",
          "translit": "atzälfumm",
          "en": "you don't rebuke"
        },
        "3pl": {
          "fidel": "አይዘልፉም",
          "translit": "ayzälfumm",
          "en": "they don't rebuke"
        }
      },
      "negative_jussive_imperative": {
        "1sg": {
          "fidel": "አልዝለፍ",
          "translit": "aləzläf",
          "en": "let me not rebuke"
        },
        "2sgm": {
          "fidel": "አትዝለፍ",
          "translit": "attəzläf",
          "en": "[you (m.)] don't rebuke"
        },
        "2sgf": {
          "fidel": "አትዝለፊ",
          "translit": "attəzläfi",
          "en": "[you (f.)] don't rebuke"
        },
        "3sgm": {
          "fidel": "አይዝለፍ",
          "translit": "ayəzläf",
          "en": "let him not rebuke"
        },
        "3sgf": {
          "fidel": "አትዝለፍ",
          "translit": "attəzläf",
          "en": "let her not rebuke"
        },
        "1pl": {
          "fidel": "አንዝለፍ",
          "translit": "annəzläf",
          "en": "let us not rebuke"
        },
        "2pl": {
          "fidel": "አትዝለፉ",
          "translit": "attəzläfu",
          "en": "(you) don't rebuke"
        },
        "3pl": {
          "fidel": "አይዝለፉ",
          "translit": "ayəzläfu",
          "en": "let them not rebuke"
        }
      },
      "infinitive": {
        "fidel": "መዝለፍ",
        "translit": "mäəläf",
        "en": "to rebuke"
      }
    },
    "ዘፈነ": {
      "english": "sing",
      "perfect": {
        "1sg": {
          "fidel": "ዘፈንኩ",
          "translit": "zäffänku",
          "en": "I sang"
        },
        "2sgm": {
          "fidel": "ዘፈንክ",
          "translit": "zäffänk",
          "en": "you (m.) sang"
        },
        "2sgf": {
          "fidel": "ዘፈንሽ",
          "translit": "zäffänš",
          "en": "you (f.) sang"
        },
        "3sgm": {
          "fidel": "ዘፈነ",
          "translit": "zäffänä",
          "en": "he sang"
        },
        "3sgf": {
          "fidel": "ዘፈነች",
          "translit": "zäffänäčč",
          "en": "she sang"
        },
        "1pl": {
          "fidel": "ዘፈንን",
          "translit": "zäffänn",
          "en": "we sang"
        },
        "2pl": {
          "fidel": "ዘፈናችሁ",
          "translit": "zäffänaččəhu",
          "en": "you sang"
        },
        "3pl": {
          "fidel": "ዘፈኑ",
          "translit": "zäffänu",
          "en": "they sang"
        }
      },
      "imperfective_compound": {
        "1sg": {
          "fidel": "እዘፍናለሁ",
          "translit": "əzäfnallähu",
          "en": "I sing / I will sing"
        },
        "2sgm": {
          "fidel": "ትዘፍናለህ",
          "translit": "təzäfnalläh",
          "en": "you (m.) sing / you (m.) will sing"
        },
        "2sgf": {
          "fidel": "ትዘፍኛያለሽ",
          "translit": "təzäfñiyalläš",
          "en": "you (f.) sing / you (f.) will sing"
        },
        "3sgm": {
          "fidel": "ይዘፍናል",
          "translit": "yəzäfnall",
          "en": "he sings / he will sing"
        },
        "3sgf": {
          "fidel": "ትዘፍናለች",
          "translit": "təzäfnalläčč",
          "en": "she sings / she will sing"
        },
        "1pl": {
          "fidel": "እንዘፍናለን",
          "translit": "ənzäfnallän",
          "en": "we sing / we will sing"
        },
        "2pl": {
          "fidel": "ትዘፍናላችሁ",
          "translit": "təzäfnallaččəhu",
          "en": "you sing / you will sing"
        },
        "3pl": {
          "fidel": "ይዘፍናሉ",
          "translit": "yəzäfnallu",
          "en": "they sing / they will sing"
        }
      },
      "gerund": {
        "1sg": {
          "fidel": "ዘፍኜ",
          "translit": "zäfəññe",
          "en": "(I) having sung"
        },
        "2sgm": {
          "fidel": "ዘፍነህ",
          "translit": "zäfnäh",
          "en": "(you (m.)) having sung"
        },
        "2sgf": {
          "fidel": "ዘፍነሽ",
          "translit": "zäfnäš",
          "en": "(you (f.)) having sung"
        },
        "3sgm": {
          "fidel": "ዘፍኖ",
          "translit": "zäfno",
          "en": "(he) having sung"
        },
        "3sgf": {
          "fidel": "ዘፍና",
          "translit": "zäfna",
          "en": "(she) having sung"
        },
        "1pl": {
          "fidel": "ዘፍነን",
          "translit": "zäfnän",
          "en": "(we) having sung"
        },
        "2pl": {
          "fidel": "ዘፍናችሁ",
          "translit": "zäfnaččəhu",
          "en": "(you) having sung"
        },
        "3pl": {
          "fidel": "ዘፍነው",
          "translit": "zäfnäw",
          "en": "(they) having sung"
        }
      },
      "compound_gerund": {
        "1sg": {
          "fidel": "ዘፍኜያለሁ",
          "translit": "zäfəññeyallähu",
          "en": "I have sung"
        },
        "2sgm": {
          "fidel": "ዘፍነሃል",
          "translit": "zäfnähall",
          "en": "you (m.) have sung"
        },
        "2sgf": {
          "fidel": "ዘፍነሻል",
          "translit": "zäfnäšall",
          "en": "you (f.) have sung"
        },
        "3sgm": {
          "fidel": "ዘፍኖል",
          "translit": "zäfnwall",
          "en": "he has sung"
        },
        "3sgf": {
          "fidel": "ዘፍናለች",
          "translit": "zäfnalläčč",
          "en": "she has sung"
        },
        "1pl": {
          "fidel": "ዘፍነናል",
          "translit": "zäfnänall",
          "en": "we have sung"
        },
        "2pl": {
          "fidel": "ዘፍናችኋል",
          "translit": "zäfnaččəhwall",
          "en": "you have sung"
        },
        "3pl": {
          "fidel": "ዘፍነዋል",
          "translit": "zäfnäwall",
          "en": "they have sung"
        }
      },
      "jussive_imperative": {
        "1sg": {
          "fidel": "ልዝፈን",
          "translit": "ləzfän",
          "en": "let me sing"
        },
        "2sgm": {
          "fidel": "ዝፈን",
          "translit": "zəfän",
          "en": "[you (m.)] sing!"
        },
        "2sgf": {
          "fidel": "ዝፈኝ",
          "translit": "zəfäñ",
          "en": "[you (f.)] sing!"
        },
        "3sgm": {
          "fidel": "ይዝፈን",
          "translit": "yəzfän",
          "en": "let him sing"
        },
        "3sgf": {
          "fidel": "ትዝፈን",
          "translit": "təzfän",
          "en": "let her sing"
        },
        "1pl": {
          "fidel": "እንዝፈን",
          "translit": "ənnəzfän",
          "en": "let us sing"
        },
        "2pl": {
          "fidel": "ዝፈኑ",
          "translit": "zəfänu",
          "en": "(you) sing!"
        },
        "3pl": {
          "fidel": "ይዝፈኑ",
          "translit": "yəzfänu",
          "en": "let them sing"
        }
      },
      "negative_perfect": {
        "1sg": {
          "fidel": "አልዘፈንኩም",
          "translit": "alzäffänkumm",
          "en": "I didn't sing"
        },
        "2sgm": {
          "fidel": "አልዘፈንክም",
          "translit": "alzäffänkəmm",
          "en": "you (m.) didn't sing"
        },
        "2sgf": {
          "fidel": "አልዘፈንሽም",
          "translit": "alzäffänšəmm",
          "en": "you (f.) didn't sing"
        },
        "3sgm": {
          "fidel": "አልዘፈነም",
          "translit": "alzäffänämm",
          "en": "he didn't sing"
        },
        "3sgf": {
          "fidel": "አልዘፈነችም",
          "translit": "alzäffänäččəmm",
          "en": "she didn't sing"
        },
        "1pl": {
          "fidel": "አልዘፈንንም",
          "translit": "alzäffännəmm",
          "en": "we didn't sing"
        },
        "2pl": {
          "fidel": "አልዘፈናችሁም",
          "translit": "alzäffänaččəhumm",
          "en": "you didn't sing"
        },
        "3pl": {
          "fidel": "አልዘፈኑም",
          "translit": "alzäffänumm",
          "en": "they didn't sing"
        }
      },
      "negative_imperfective": {
        "1sg": {
          "fidel": "አልዘፍንም",
          "translit": "alzäfnəmm",
          "en": "I don't sing"
        },
        "2sgm": {
          "fidel": "አትዘፍንም",
          "translit": "atzäfnəmm",
          "en": "you (m.) don't sing"
        },
        "2sgf": {
          "fidel": "አትዘፍኚም",
          "translit": "atzäfñimm",
          "en": "you (f.) don't sing"
        },
        "3sgm": {
          "fidel": "አይዘፍንም",
          "translit": "ayzäfnəmm",
          "en": "he doesn't sing"
        },
        "3sgf": {
          "fidel": "አትዘፍንም",
          "translit": "atzäfnəmm",
          "en": "she doesn't sing"
        },
        "1pl": {
          "fidel": "አንዘፍንም",
          "translit": "anzäfnəmm",
          "en": "we don't sing"
        },
        "2pl": {
          "fidel": "አትዘፍኑም",
          "translit": "atzäfnumm",
          "en": "you don't sing"
        },
        "3pl": {
          "fidel": "አይዘፍኑም",
          "translit": "ayzäfnumm",
          "en": "they don't sing"
        }
      },
      "negative_jussive_imperative": {
        "1sg": {
          "fidel": "አልዝፈን",
          "translit": "aləzfän",
          "en": "let me not sing"
        },
        "2sgm": {
          "fidel": "አትዝፈን",
          "translit": "attəzfän",
          "en": "[you (m.)] don't sing"
        },
        "2sgf": {
          "fidel": "አትዝፈኝ",
          "translit": "attəzfäñ",
          "en": "[you (f.)] don't sing"
        },
        "3sgm": {
          "fidel": "አይዝፈን",
          "translit": "ayəzfän",
          "en": "let him not sing"
        },
        "3sgf": {
          "fidel": "አትዝፈን",
          "translit": "attəzfän",
          "en": "let her not sing"
        },
        "1pl": {
          "fidel": "አንዝፈን",
          "translit": "annəzfän",
          "en": "let us not sing"
        },
        "2pl": {
          "fidel": "አትዝፈኑ",
          "translit": "attəzfänu",
          "en": "(you) don't sing"
        },
        "3pl": {
          "fidel": "አይዝፈኑ",
          "translit": "ayəzfänu",
          "en": "let them not sing"
        }
      },
      "infinitive": {
        "fidel": "መዝፈን",
        "translit": "mäəfän",
        "en": "to sing"
      }
    }
  }
}